臺灣高等法院刑事判決
109年度金上重更一字第2號
上  訴  人  臺灣臺北地方檢察署檢察官
上  訴  人  
即  被  告  許金龍


選任辯護人  劉仁閔律師
            絲漢德律師
            張簡勵如律師
上  訴  人  
即  被  告  李柏衡



選任辯護人  王子文律師
上  訴  人  
即  被  告  潘彥州



選任辯護人  蕭壬宏律師
            施宣旭律師
被      告  謝東波


選任辯護人  廖正幃律師
            黃文昌律師
被      告  鄭鵬基


選任辯護人  李傳侯律師
            張炳煌律師
            朱日銓律師
上列上訴人等因被告等違反證券交易法等案件，不服臺灣臺北地
方法院106年度金重訴字第6號，中華民國107年2月2日第一審判
決（起訴案號：臺灣臺北地方檢察署105年度偵字第24416號；10
6年度偵字第2855、2856號；併案移送案號：106年度偵字第3851
、12014、12015號、第3420號、107年偵字第6036號），提起上
訴，本院判決後，經最高法院撤銷發回更審（108年度台上字第1
6號），本院判決如下：
    主  文
壹、原判決關於子○○、戊○○、庚○○有罪部分、丁○○有罪部分除操
    縱股價、記載帳簿不實（即原判決附表二編號3、4）之論罪
    科刑外、丙○○部分，均撤銷。
貳、子○○犯如主文附表壹編號1至8所示各罪，所處之刑及沒收詳
    如主文附表壹編號1至8。應執行有期徒刑拾年，併科罰金新
    臺幣陸仟萬元，罰金如易服勞役，以罰金總額與貳年之日數
    比例折算。
叄、丁○○犯如主文附表貳編號1至2所示各罪，所處之刑詳如主
    文附表貳編號1至2。應執行有期徒刑捌月。
肆、戊○○共同與法人之行為負責人犯證券交易法第一百七十一條
    第一項第一款之申報及公告不實罪，處有期徒刑壹年肆月，
    緩刑肆年。
伍、庚○○共同法人之行為負責人犯證券交易法第一百七十四條第
    一項第五款之記載帳簿不實罪，處有期徒刑壹年貳月，緩刑
    肆年，並應自判決確定之日起壹年內，向國庫支付新臺幣伍
    拾萬元。
陸、子○○、戊○○因TP還原交易被訴非常規交易、特別背信罪部分
    ，丙○○被訴部分及子○○被訴財報不實部分（即原判決論罪科
    刑對照表一子○○編號6、編號10、編號11、表三戊○○編號2、
    表五丙○○）部分，均無罪。
    犯罪事實
甲、本案背景說明：
壹、子○○自民國93年1月1日起，擔任樂陞科技股份有限公司（自
    100年8月3日起為股票公開發行之上櫃公司，下稱樂陞公司
    ）之董事長，為證券交易法第171條第1項所稱之「依本法發
    行有價證券公司之董事」，為發行及募集有價證券公司之負
    責人，並為從事業務及受樂陞公司委託處理事務之人；自10
    3年9月間起，亦擔任樂陞公司所收購之馬紹爾群島（Marsha
    ll）商Tiny Piece Co.,Ltd.《下稱「TP公司」》之負責人，
    另為樂陞公司為持有TP公司股份所設立並100%持股之英屬開
    曼群島商More Than Tiny Limited公司（下稱「MTT公司」
    ）之負責人。
貳、庚○○（就被訴參與犯罪事實壹共同違法私募【Cinda 公司、
    Eminent 公司私募案部分】，業經判決無罪確定）自97年7
    月起至103年9月間止，擔任樂陞公司之財務長，為證券交易
    法第171條第1項所稱之「依證券交易法發行有價證券公司之
    經理人」，自103年9月間起，調任樂陞公司大陸地區子公司
    「北京樂陞公司」財務長，並兼任樂陞公司於103年9月間收
    購完成之TP公司財務長。至105年9月間返臺擔任樂陞公司副
    董事長，並自105年9月30日起擔任樂陞公司代理董事長，後
    於同年10月22日起改任樂陞公司之財務長，同年12月22日再
    改任董事長之特別助理。
參、戊○○（就被訴參與犯罪事實壹共同違法私募【葫蘆公司、百
    尺竿頭公司私募案部分】，業經判決無罪確定）自103年9月
    間起至105年10月22日擔任樂陞公司之財務長，受樂陞公司
    委任綜理該公司財務事務，並負責數次私募及發行可轉換公
    司債（Convertible Bond）等相關事務，為證券交易法第17
    1條第1項所稱之「依證券交易法發行有價證券公司之經理人
    」，於同年10月22日改任樂陞公司董事長之特別助理。
肆、丁○○（被訴參與犯罪事實叁共同操縱股價部分及犯罪事實伍
    記載帳簿不實罪部分，經上訴最高法院後撤回上訴，業經判
    決有罪確定）為子○○之友人，自101年7月9日起，擔任由子○○提供資金所設立並實質控制之英屬開曼群島（CaymanIslan
    ds）商Victory Base Limited（下稱VBL公司）負責人；VBL
    公司於香港上海匯豐銀行所開設之000000000000號帳戶（下
    略去帳號，僅記載VBL公司香港匯豐銀行帳戶），亦作為子○○個人調度資金與收取款項之用，丁○○均依子○○指示處理該
    公司之資金調度、收款、以網路銀行處理匯款或親赴香港處
    理匯款事宜。嗣於105年2月間，經子○○指示，將VBL公司負
    責人變更為蔡秀宜（為子○○之妹）。子○○另提供丁○○資金於
    101年5月18日設立新基股份有限公司（下稱新基公司），而
    由不知情之丁○○配偶余瑞雯擔任登記負責人，為商業會計法
    之負責人。丁○○復配合子○○，安排余瑞雯自104年5月間起擔
    任英屬維京群島商億豪投資有限公司（Billion Pride Inve
    stment Limited，下稱億豪投資公司）及前開公司100%持股
    股東英屬維京群島商億豪控股有限公司（Billion Pride Ho
    ldings Limited，下稱億豪控股公司）之掛名董事。億豪投
    資公司於103年9月29日設立子公司百尺竿頭數位娛樂有限公
    司（登記負責人為宙○○，嗣於105年5月20日變更為樫埜由昭
    ，下稱百尺竿頭公司）。另自102年間起，受子○○委託找尋
    金主以利操作樂陞公司股票，並自104年6月間起，提供其本
    人、余瑞雯以及新基公司之宏遠證券股份有限公司（下稱宏
    遠證券）證券帳戶予子○○，用子○○提供之資金購買樂陞公司
    股票；104年9、10月間，則改提供其本人、新基公司之第一
    金證券股份有限公司（下稱一銀證券）及國泰證券股份有限
    公司（下稱國泰證券）之證券帳戶予子○○使用；復於104年1
    0至12月間，自行申設兆豐證券股份有限公司（下稱兆豐證
    券）及日盛證券股份有限公司（下稱日盛證券）之證券帳戶
    予子○○使用。
伍、其餘部分：㈠卯○○（原名楊瑞仁，被訴參與犯罪事實叁共同
    操縱股價部分，業經判決有罪確定）為子○○及丁○○之友人，
    自103年初起受丁○○委託找尋金主購買樂陞公司之股票；104
    年6月間起，子○○透過丁○○委託卯○○購買樂陞公司股票；104
    年10月間起，卯○○直接受子○○之委託購買樂陞公司股票，以
    操縱樂陞公司股價為目的找尋金主墊款並負責為子○○墊款買
    賣、操作樂陞公司股票。㈡Kashino Yoshiaki（日本國人，
    漢字名為「樫埜由昭」，下稱樫埜由昭，通緝中）自105年5
    月20日起，擔任百尺竿頭公司、億豪投資公司及億豪控股公
    司之登記負責人。其另為樂陞公司私募股東Mega Cloud VR 
    Investment Limited（下稱Mega Cloud公司）之登記負責人
    。㈢寅○○（通緝中）為Lin and Company Limited（下稱Lina
    nd Company公司）負責人。㈣王佶（大陸地區人民，通緝中
    ）為上海天游公司之負責人，亦為大陸地區世紀華通公司首
    席執行官。王佶出資在臺灣地區成立動游娛樂股份有限公司
    （下稱動游公司）經營遊戲業務，除委請地○○擔任動游公司
    負責人外，並聘請巳○○為技術團隊負責人，宇○○負責行政與
    財務等相關事項；王佶復於102年以動游公司名義參與樂陞
    公司私募案而成為樂陞公司股東，之後再規劃另外成立動游
    數位娛樂公司（下稱動游數位公司）。
乙、犯罪事實部分：
壹、犯罪事實壹（財務業務文件內容不實、違法私募及刑法之背
    信未遂罪【即起訴書事實二】部分）：
　　子○○自93年1月1日起擔任樂陞公司之董事長；戊○○自103年9
    月間起至105年10月22日擔任樂陞公司之財務長，二人均為
    證券交易法第179條第1項所定之公司行為負責人。子○○、戊○○及丁○○均知悉發行人依本法規定申報或公告之財務業務文
    件，其內容不得有虛偽或隱匿之情事，而樂陞公司係依證券
    交易法公開發行股票之公司，為同法第5條所定義之發行人
    ，於辦理私募有價證券時，應依同法第43條之6第5項、金融
    監督管理委員會（下稱金管會）頒布之「公開發行公司辦理
    私募有價證券應注意事項」第6項第2款之規定，於股款價款
    繳納完成日起15日內，檢附相關書件，報請主管機關備查；
    並應依第43條之6第5項規定將私募有價證券資訊（含私募有
    價證券之種類、股東會決議日期、私募金額、私募單位價格
    、價格訂定之依據、本次私募總股數、股款或價款繳納完成
    日期、交付日期、到期日期、辦理私募之理由、私募對象、
    應募人持股比重、應募人與公司之關係等財務業務文件）輸
    入公開資訊觀測站。而「公開發行公司辦理私募有價證券應
    注意事項」第2項第4款規定之策略性投資人係指為提高被投
    資公司之獲利，藉本身經驗、技術、知識、品牌或通路等，
    經由產業垂直整合、水平整合或共同研究開發商品或市場等
    方式，以協助被投資公司提高技術、改良品質、降低成本、
    增進效率、擴大市場等效益之個人或法人（以下簡稱策略性
    投資人），且依同項第6款、第6項第1款規定，就應募人為
    公司內部人，應揭露事項已有所區別，並應揭露與公司之關
    係。而Cinda基金、Eminent公司、葫蘆數位娛樂有限公司(
    下稱葫蘆公司）、百尺竿頭公司、Mega Cloud與Triple col
    laboration公司均未符合樂陞公司於101年12月24日（前揭
    基金、Eminent公司）、103年8月13日（葫蘆公司）、104年
    9月30日（百尺竿頭公司、Mega Cloud及Triple Collaborat
    ion公司）之股東臨時會決議同意引進得參與私募之策略性
    投資人之要件，仍分別基於違反證券交易法第20條第2 項、
    第43條之6第1項規定及意圖為自己不法利益而違背職務之犯
    意，其中就以下犯罪事實壹、五部分，子○○與戊○○基於違背
    上開規定及共同為子○○不法利益而違背職務之犯意聯絡；另
    丁○○就以下犯罪事實壹、一、二部分，則係基於幫助子○○違
    反上開規定及幫助子○○為自己不法利益而違背職務之犯意，
    以子○○自己實質掌控或可使用之紙上公司佯為策略性投資人
    參與應募，且對樂陞公司董事會之其他成員隱瞞上情，致董
    事會在資訊不完全之情形下通過私募案，並於公開資訊觀測
    站揭露依前開規定私募有價證券資訊之財務業務文件時，隱
    匿實際應募人為內部人子○○之與公司之關係，各次非法私募
    之詳情如下：
一、102年第1次私募－Cinda基金部分：
　㈠樂陞公司股東會於101年12月24日召開股東臨時會，決議為充
    實營運資金、提高營運績效，以私募方式增資發行新股13,5
    00,000股，洽策略性投資人認購，並授權由樂陞公司董事會
    及負責人子○○依決議意旨辦理。子○○為完成私募，乃透過丁○○之仲介覓得大陸地區人民張躍參與私募，並委請張躍於10
    2年5月14日成立英屬開曼群島商Cinda Creative Industry 
    Investment FundL.P.（下稱「Cinda基金」），由張躍擔任
    名義負責人，嗣因張躍對投資樂陞公司仍有疑慮而不願出資
    。
  ㈡子○○明知上情，竟佯以Cinda基金為策略性投資人，並由具有
    幫助違背職務犯意之丁○○代表VBL公司，與張躍簽立由張躍
    為VBL公司「代持」樂陞公司私募股票之合約，而非屬策略
    性投資人認購。安排既定，子○○即於樂陞公司102年5月24日
    董事會中向出席之董事、監察人，佯以：Cinda基金為樂陞
    公司之策略性投資人，可協助公司營運所需之各項管理及財
    務資源，提供經營管理技術、整合產品製程及協助新產品開
    發技術與行銷推廣等以幫助樂陞公司提升競爭優勢，應成為
    樂陞公司102年第1次私募股票之應募人云云，而隱瞞Cinda
    基金實為其實質掌控之情事，致樂陞公司全體出席董事一致
    同意通過以Cinda基金為樂陞公司102年第1次私募之投資人
    ，並同意該次私募發行普通股4,500仟股；定價方式則為：
    以102年5月24日前30個營業日收盤均價每股新臺幣（以下除
    註明幣別外，均同）95.5元為參考價格，以每股77元（前開
    收盤均價之80.63%）為實際私募發行價格。子○○嗣於102年8
    月2日（起訴書誤載為8月7日）指示丁○○由VBL公司帳戶，匯
    入美金1,180萬元至張躍設在匯豐銀行之個人帳戶；102年8
    月7日，張躍再以Cinda基金之名義，將私募股款3億4,650萬
    元匯入樂陞公司指定之股款代收專戶（資金流向如「附圖壹
    之1」所示）。子○○再以VBL公司名義，以每股114.2元將Cin
    da基金持有之6,645,169股樂陞公司私募股票出售，取得412
    ,378,300元（114.2×6,645,169- 346,500,000=412,378,300
    ）。
二、102年第3次私募－Eminent公司部分：
　㈠子○○認識曾擔任行政院政務委員、經濟部次長，並為全球策
    略管理公司（英文名稱為Global Strategic Invest-ment M
    anagement Inc.，下稱GSIM公司）、薩摩亞（Samoa）商Emi
    nent Global Limited（自101年11月起即無實際營運，為紙
    上公司，下稱Eminent公司）負責人之天○○，為再度利用他
    人名義進行私募，明知Eminent公司並非策略性投資人，仍
    於102年12月20日前之某日向不知情之天○○佯以：有某海外
    資金將進入臺灣參與樂陞公司之私募，希望借用天○○之名聲
    云云，天○○遂同意出借Eminent公司供子○○使用。
　㈡子○○明知上情，而主導於102年12月20日，由天○○分別代表GS
    IM公司、Eminent公司與具有幫助違背職務犯意之丁○○所代
    表之VBL公司簽立「管理服務合約」，約定VBL公司將匯入美
    金1,027萬6,609.6元（嗣後退還美金9萬9,591.67元，實際
    匯入金額為美金1,017萬7,017.93元），專款專用於購買樂
    陞公司之私募現金增資股票，並待3年後私募股票得於公開
    市場交易後再全數移轉過戶至VBL公司，或將Eminent公司10
    0%股權移轉予VBL公司。子○○另於簽約前之102年12月19日，
    安排不詳金主之資金自其實質掌控之VBL公司之香港上海匯
    豐銀行帳戶，再分3筆（分別為美金799萬9,985元、美金37
    萬9,985元、美金189萬6,594.6元）匯入Eminent公司之玉山
    銀行帳號000000000000號帳戶（下均記載Emiment玉山銀行
    帳戶）。嗣子○○於102年12月23日召開之樂陞公司董事會，
    隱匿其實質掌控Eminent公司，且參與應募之資金實係由其
    向不詳金主籌措之事實，謊稱：Eminent公司為樂陞公司之
    策略性投資人，可協助公司營運所需各項管理及財務資源，
    提供經營管理技術、整合產品製程及協助新產品開發技術與
    行銷推廣等，以幫助樂陞公司提升競爭優勢，應成為樂陞公
    司102年第3次私募股票之應募人云云，使樂陞公司出席董事
    一致同意通過以Eminent公司為樂陞公司102年第3次私募之
    投資人，並同意該次私募發行普通股4,500仟股，定價方式
    為：依102年12月23日前30個營業日收盤均價每股83.5元為
    參考價格，以每股66.8元（前開收盤均價之80%）為實際私
    募發行價格。同日，Eminent公司先將資金匯入台新國際商
    業銀行受託保管崇稜環球股份有限公司（即Eminent公司之
    中文名稱）投資專戶，再將股款3億60萬元匯入樂陞公司指
    定之股款代收專戶（資金流向如附圖壹之2）。子○○再以VBL
    公司名義，以每股114.2元將Eminent公司持有之4,500,000
    股樂陞公司私募股票出售，取得213,300,000元（114.2×4,5
    00,000- 300,600,000=213,300,000）。
三、103年第3次私募－葫蘆公司部分：
　㈠樂陞公司於103年8月13日召開股東臨時會，決議為了募集資
    金充實營運資金、提高營運績效，決定在1,500萬股額度內
    現金增資發行私募股票，洽「策略性投資人」認購，並授權
    子○○依決議意旨辦理。
　㈡子○○明知葫蘆公司係其於103年9月25日出資50萬元設立，僅
    由亥○○掛名為負責人，實為其自己所實質掌控之公司，葫蘆
    公司或亥○○均非策略性投資人。子○○仍基於為違反上開規定
    及為自己不法利益之犯意，於103年12月10日董事會中，佯
    以葫蘆公司為樂陞公司之策略性投資人，為因應產業之競爭
    激烈，並配合公司未來發展，透過引進對公司未來產品與市
    場發展有助益之策略性投資人，可透過其協助增加公司營運
    績效，應成為樂陞公司103年第3次私募股票之應募人云云，
    使樂陞公司其他董事陷於錯誤，一致同意由葫蘆公司參與私
    募，並同意該次私募普通股共計1,800仟股，由葫蘆公司認
    購1,700仟股（註：其餘100仟股則由真好玩娛樂科技股份有
    限公司〈下稱真好玩公司」〉認購，定價方式為：以103年12
    月10日為定價日，定價日前3個營業日收盤均價（起訴書誤
    載為定價日前1、3或5個營業日之普通股收盤價簡單算數平
    均數）扣除無償配股除權及配息後之每股173.17元為基準，
    作為參考價格，以每股138.6元（前述參考價格之80.036%）
    為實際私募發行價格。因子○○前於103年9月間，已向王佶聲
    稱：將為王佶「代持」樂陞公司股票，而向王佶調度資金，
    經王佶同意提供資金並以5,000萬元資本額成立一間紙上公
    司即百尺竿頭數位娛樂有限公司（下稱「百尺竿頭公司」給
    子○○作為「代持」股票之用。子○○另向王佶之友人宙○○聲稱
    可以讓宙○○投資樂陞公司私募股票云云，並於與王佶商議後
    ，請宙○○出任百尺竿頭公司之負責人，並規劃由王佶與其友
    人蔣翔仁透過地○○，指示動游公司之宇○○成立當時仍為王佶
    掌控之億豪投資公司及億豪控股公司作為百尺竿頭公司之母
    公司，再由百尺竿頭公司參與樂陞公司103年第1次私募案，
    嗣宙○○即於103年11月18日，將該次私募股款2,074萬元匯至
    百尺竿頭公司玉山銀行內湖分行帳戶內（嗣後本次私募因故
    未能順利完成〈此部分也沒有經檢察官提起公訴〉），子○○為
    繼續完成私募，乃再向王佶表示：葫蘆公司103年第3次參與
    私募所獲得股票最終經濟利益亦將歸屬於王佶云云，乃先於
    103年12月10日，由百尺竿頭公司上開第一銀行內科園區分
    行帳戶匯款5,000萬元（該筆資金來自百尺竿頭設立驗資款
    ），再於同年12月22日，從百尺竿頭玉山銀行內湖分行帳戶
    匯款1,800萬元（該筆資金來自宙○○投資款）至葫蘆公司之
    玉山銀行帳號0000000000000號帳戶（下均記載葫蘆公司玉
    山銀行帳戶）；再分別於103年12月18日、19日、23日由VBL
    公司之香港上海匯豐銀行帳戶分別匯款美金250萬元、美金2
    40萬元、美金50萬元（每筆應扣除手續費美金30元）至子○○
    實質掌控且無實際營業之紙上公司LongMen Limited（登記
    負責人為亥○○，下稱「龍門公司」）之玉山銀行0000000000
    000號OBU帳戶（下均記載龍門公司玉山銀行帳戶）。103年1
    2月23日，子○○又指示不知情之亥○○，將美金539萬9,927.08
    元（扣除手續費後為美金539萬9912.08元）匯入由子○○實質
    掌控且無實際營業之紙上公司即葫蘆公司母公司SilverLago
    on Investments Ltd.（登記負責人為亥○○，下稱銀湖公司
    ）在玉山銀行香港分行帳號000000000000號帳戶（下均記載
    銀湖公司玉山銀行香港分行帳戶），再於同日將美金5,399,
    902.08元（起訴書誤載539萬9,902元）匯入葫蘆公司玉山銀
    行帳號0000000000000號外幣帳戶中（實際交易日為24日，
    下均記載葫蘆公司玉山銀行外幣帳戶）。翌日葫蘆公司將上
    開外幣結售之1億7,209萬4,879元存入葫蘆公司玉山銀行帳
    戶中，併計前開由百尺竿頭公司存入之6,800萬元後，將其
    中2億3,562萬元，分成5筆匯入樂陞公司指定之增資股款代
    收專戶（資金流向如附圖壹之3）。
四、104年第1次私募－百尺竿頭公司部分：
　㈠子○○因於103年10月17日，與大陸地區廈門同步網絡集團（包
    含TONGBU TECHNOLOGY LIMITED、TONGBU TECHNOLOGY（HK）
    LIMITED、廈門一宇通博軟件科技有限公司及廈門同步網絡
    有限公司，下簡稱「同步公司」）負責人熊俊簽立協議，約
    定由樂陞公司以人民幣10.68億元（折合約53億元）收購同
    步公司全部股權（下稱同步公約），於同步公司簽約同時，
    子○○並另外與熊俊簽訂協議（下稱同步私約），熊俊允諾其
    將從收購股權價金中之人民幣6.18億元（相當於新臺幣30.9
    億元），回流用以購買樂陞公司之市場流通股票及私募股票
    ，購股款項則匯入子○○之VBL公司香港上海匯豐銀行帳戶。
    子○○為籌措樂陞公司收購同步公司之資金，除安排發行可轉
    換公司債（此部分無罪部分業已確定〈即起訴書事實四〉）外
    ，更決定再以私募之方式籌集資金，乃安排樂陞公司於104
    年9月30日召開股東臨時會，決議為了配合整體營運與併購
    之規劃，充實營運資金、提高營運績效，決定在28,000,000
    股（2,800萬股）額度內現金增資發行私募股票，洽策略性
    投資人認購，並授權由子○○依決議意旨辦理。
　㈡子○○明知百尺竿頭公司及億豪投資公司均為其於103年間向王
    佶商借後，王佶同意提供予其使用之公司，係其與王佶共同
    實質掌控之紙上公司，並無實際營業，非屬策略性投資人。
    子○○隱匿百尺竿頭公司負責人宙○○、億豪投資公司負責人余
    瑞雯均僅為掛名之負責人，該等公司實際上由子○○與王佶共
    同實質掌控之事實，仍於104年11月23日之樂陞公司董事會
    中，佯以百尺竿頭公司為樂陞公司之策略性投資人，為因應
    產業之競爭激烈，並配合公司未來發展，透過引進對公司未
    來產品與市場發展有助益之策略性投資人，可透過其協助增
    加公司營運績效，應成為樂陞公司104年第1次私募股票之應
    募人云云，使樂陞公司其他董事陷於錯誤，一致同意由百尺
    竿頭公司參與私募，並同意該次私募普通股共計6,800仟股
    ，百尺竿頭公司為單一應募人，定價方式為：以 104年11月
    23日之前一個營業日收盤均價扣除無償配股除權及配息後之
    每股96.4元為基準，作為參考價格，而以每股77.2元（前述
    參考價格之80.082%）為實際私募發行價格。同時，子○○向
    外調度資金，從其VBL公司之銀行帳戶內匯款至時任樂陞公
    司財務顧問寅○○之香港上海匯豐銀行000000000000號帳戶（
    下稱寅○○香港匯款銀行帳戶）內，再由寅○○配合分別於104
    年11月20日及同年12月1日，從寅○○之香港上海匯豐銀行帳
    戶，各匯款美金850萬元、美金800萬元（應扣除手續費美金
    30元），至億豪投資公司之玉山銀行帳號0000000000000號O
    BU帳戶（下稱億豪投資公司玉山銀行帳戶）中。匯款當日，
    億豪投資公司旋即將上開款項之美金850萬元、美金760萬元
    ，匯入百尺竿頭公司玉山銀行內湖分行0000000000000號帳
    戶（下略稱百尺竿頭玉山銀行內湖分行596帳戶）；百尺竿
    頭公司亦於11月23日將上開美金850萬元兌換為2億7,705萬7
    ,500元、於12月1日將上開美金760萬元兌換為2億4,814萬元
    ，分別存入百尺竿頭公司玉山銀行內湖分行596帳戶中，合
    計5億2,519萬7,500元。百尺竿頭公司旋即分別於11月23日
    、12月1日將私募股款2億7,800萬元、2億4,696萬元（共計5
    億2,496萬元），匯入樂陞公司指定之增資股款代收專戶中
    ，充作繳納私募股票股款（資金流向如附圖壹之4），並以9
    5.7元出售熊俊，取得125,800,000元（95.7× 6,800,000- 5
    24,960,000=125,800,000）。
五、104年第2次私募－Mega Cloud公司與Triple Collaboration
    公司部分：
　  子○○為履行同步公約與同步私約，於104年11至12月間，洽
    商不知情之玄○○出任Triple Success Asia Limited（下稱
    「Triple Success公司」）、Triple CollaborationInvest
    ment Limited（下稱「Triple Collaboration公司」）2家
    紙上公司登記負責人，以及不知情之樫埜由昭出任Grand Mo
    bile Ability Investment Limited（下稱Grand Mobile公
    司）、Mega Cloud VR InvestmentLimited（下稱Mega Clou
    d公司）2家紙上公司之登記負責人。子○○旋即指示同具犯意
    聯絡之戊○○向遠東銀行洽談貸款事宜，經戊○○和遠東銀行洽
    商後，雙方達成協議，決定以Triple Success公司、Grand 
    Mobile公司為借款人；Grand Mobile公司借款以樫埜由昭、
    子○○、熊俊、Mega Cloud公司為連帶保證人；Triple Succe
    ss公司之借款則以玄○○、子○○、熊俊、Triple Collaborati
    on公司作為連帶保證人，並由子○○提供百尺竿頭公司名下之
    樂陞公司私募股票6,800仟股、動游公司名下之樂陞公司私
    募股票7,200仟股作為副擔保品，向遠東銀行辦理貸款，總
    貸款額度為美金4,800萬元，貸款方式為「過橋貸款」，用
    以支應本次私募增資股款，再用該股款充當購買同步公司股
    權之價金。104年12月30日、12月31日，Triple Success公
    司、Grand Mobile公司分別收受遠東銀行撥貸之美金1,486
    萬元、美金3,314萬元後，Trip-le Success公司旋即將其中
    美金1,460萬2,739.73元匯入  Triple Collaboration公司
    之遠東銀行帳號00000000000000號帳戶（下略稱Triple Col
    laboration公司遠東銀行帳戶）中；Grand Mobile公司亦旋
    即將其中之美金3,255萬3,738.37元，匯入Mega Cloud公司
    遠東銀行00000000000000號帳戶（下略稱Mega Cloud遠東銀
    行帳戶），用以作為繳納樂陞公司私募之股款。子○○隱瞞並
    無實際營業並由其實際掌控之Mega Cloud公司、Triple Col
    laboration公司，均非屬策略性投資人，該2間公司之名義
    負責人玄○○、樫埜由昭均僅為掛名之負責人等事實，於104
    年12月29日之樂陞公司董事會中，佯以Mega Cloud公司、Tr
    iple Collaboration公司均為樂陞公司之策略性投資人，可
    協助樂陞公司營運所需各項管理及財務資源，提升研發技術
    ，亦可藉長期投資增加市場拓展資源，並擴展在兩岸及全球
    市場手機遊戲的分發渠道及其他遊戲發行相關業務，應成為
    樂陞公司104年第2次私募股票之應募人云云，使樂陞公司全
    體董事均一致同意由Mega  Cloud公司、Triple Collaborat
    ion公司參與私募，並同意該次私募普通股共計2萬1,000仟
    股，定價方式為：以104年12月29日為定價日，定價日前30
    個營業日收盤均價扣除無償配股除權及配息後之每股92.21
    元為基準，作為參考價格，而以每股73.8元（前述基準價格
    之80.034%）為實際私募發行價格。104年12月30日，Mega C
    loud公司、Triple Collab-oration公司分別將上開自遠東
    銀行借款獲取之美金兌換成新臺幣，Mega Cloud公司匯款10
    億7,010萬元、Triple Collabora-tion公司匯款4億7,970萬
    元，至樂陞公司遠東銀行之增資股款代收專戶中，以繳納私
    募股款（資金流向如附圖壹之5、壹之6）。並以95.7元出售
    熊俊，取得459,900,000元（95.7× 14,500,000+95.7× 6,50
    0,000—1,549,800,000=459,900,000）。
六、上開各次繳納私募股款後均由時任財務長之庚○○或戊○○向金
    管會證期局申報備查，並於公開資訊觀測站公告揭露依前開
    規定私募有價證券資訊之財務業務文件。子○○取得上揭私募
    股票之控制權之後，於103年3月30日與TP公司之沈俊經營團
    隊簽立合約，將其以Cinda基金及Eminent公司持有之樂陞公
    司私募股票共1,114萬5,169股（Cinda基金持有664萬5,169
    股〈含樂陞公司102年9月30日劃撥配發之214萬5,169股股票
    股利〉、Eminent公司持有450萬股）以時價每股約114.2元之
    價格（契約簽訂日之前一交易日即3月28日之收盤價114.50
    元）出售，得款12億7,054萬9,266元。再於103年10月7日與
    同步公司簽立股權買賣協議書，約定由同步公司以6億1800
    萬人民幣購買子○○所直接或間接持有之樂陞公司之股權，交
    易包含現股及私募取得之股權，移轉時私募之股權計27800
    張（百尺竿頭公司6800仟股；Mega Cloud公司與Tri-ple Co
    llaboration公司2萬1000千股），每股價格為95.7元，普通
    股則每股120元，得款26億4,100萬元匯入子○○得掌控之VBL
    公司（其中15億元匯入VBL公司之遠東銀行帳戶中，直接用
    以償還以Triple Success公司、Grand Mobile公司名義向遠
    東銀行之貸款。
貳、犯罪事實貳：共同於公開收購案件中「日資為名、陸資為實
    」之方式，以百尺竿頭公司名義隱匿資金未到位重大風險之
    事實【即起訴書事實五之㈠至㈦部分】：
    百尺竿頭公司為子○○、王佶2人安排宙○○擔任掛名負責人而
    由子○○、王佶實質掌控之公司；億豪投資公司及億豪控股公
    司均為王佶實質掌控而由余瑞雯擔任掛名之公司負責人，並
    為持有百尺竿頭公司之母公司【詳前揭非法私募壹之㈢部分
    】。105年5月中旬子○○因急於證券市場維持樂陞公司股價，
    明知為維護應賣人之權益，有關公開收購條件之變更若不利
    於應賣人，不得為之；且公開收購申報後，公開收購人應依
    申報內容進行收購，收購人不得任意停止公開收購之進行，
    是於進行公開收購時，應確保資金到位履行；本件有意進行
    公開收購樂陞公司之人為大陸地區人民王佶，日本人樫埜由
    昭僅是百尺竿頭公司、億豪投資公司掛名之名義負責人，且
    百尺竿頭公司進行公開收購樂陞公司之資金雖為王佶所預定
    出資，然王佶並未實際簽署公司債合約，樫埜由昭則僅係百
    尺竿頭公司名義負責人，亦無從支付億豪投資公司預定投資
    百尺竿頭公司48億6,400萬元之增資款，有資金未到位之重
    大風險，而明知依證券交易法第20條第1項規定，有價證券
    之募集、發行、私募或買賣，不得有虛偽、詐欺或其他足致
    他人誤信之行為，與王佶、樫埜由昭、寅○○共同謀議，由樫
    埜由昭對外宣稱其出資百分之20，提供係由樫埜由昭以百尺
    竿頭公司公開收購樂陞公司之資訊，再利用不知情之丙○○對
    外規劃設計公司債合約之投資架構，並提出不實之公司債合
    約，藉此使人誤信公開收購方之百尺竿頭公司負責人樫埜由
    昭可支付億豪投資公司預定投資百尺竿頭公司48億6,400萬
    元之增資款，且無資金未到位之重大風險，而參與應賣：
　㈠子○○主導公開收購之動機及準備：子○○因其先前為能收購同
    步公司而與沈俊簽署TP還原交易案，而有必須變現持股籌措
    現金償還沈俊之壓力，又因於同步收購案中與熊俊簽立之私
    約，承諾要替熊俊「代持股票」建立部位，並保證股價在12
    0元以上，而有維持住樂陞公司股價之壓力；另因其先前請
    卯○○向金主墊款「操作」樂陞公司股票，為免遭追繳保證金
    之壓力（詳犯罪事實叄部分），同時其在推動上開一連串私
    募案及其他增資案，以及於105年上半年度發行鉅額可轉換
    公司債（詳如檢察官起訴事實四，經本院前審認定無罪部分
    所述）以支應收購同步公司資金需求，導致樂陞公司股本從
    102年起迅速擴張（至105年5月相較於樂陞公司102年8月辦
    理Cinda基金私募案之前，短短3年左右，股本已擴張近5倍
    ），每股獲利不易於短時間內相應迅速提升，一方面必須自
    集中市場上取得現金，同時又必須維持住樂陞公司股價的困
    境，而持續尋找願以高價接手樂陞公司股票的新投資人，知
    悉大陸地區世紀華通集團負責人王佶對於投資樂陞公司有高
    度興趣，乃積極勸說王佶投資樂陞公司，進而邀約前已擔任
    樂陞公司104年第2次私募股票擔任Grand Mobile Ability I
    nvestment Limited之名義負責人之樫埜由昭、寅○○（嗣擔
    任樫埜由昭在台之代理人），於105年5月15日至臺北市信義
    區之君悅飯店討論以公開收購之方式投資樂陞公司股票可能
    性，會議中協議王佶出資公開收購樂陞公司約百分之25的股
    票，並由無實際出資之樫埜由昭擔任收購公司之名義負責人
    ，對外表示樫埜由昭為無限責任合夥人，出資20%，王佶為
    有限責任合夥人，出資80%，收購價格將在115至120元之間
    ，以達樂陞公司將被公開收購而營造利多消息之目的。子○○
    等人謀議既定隨即聯絡不知情之丙○○到場，指示丙○○依上開
    出資比例及方式，擬定書面備忘錄等法律事務，交由樫埜由
    昭、王佶簽署。因丙○○建議，以過去公開收購實務而言，若
    直接以國內公司進行公開收購將可減少相關申請作業程序，
    子○○即提供其實質掌控之百尺竿頭公司作為公開收購主體，
    並指示甲○○將百尺竿頭公司、母公司億豪投資公司、億豪控
    股公司之名義負責人均變更為樫埜由昭，以百尺竿頭公司名
    義進行公開收購。
  ㈡子○○利用丙○○、Ｈ○○對外宣稱樫埜由昭為百尺竿頭之實際負責
    人，億豪投資公司預定投資百尺竿頭公司48億6,400萬元之
    增資款，並利用上開2人提出不實之公司債架構：
  ⑴丙○○考量身為樂陞公司外部律師，擔心會有利害衝突導致違
    反律師倫理規範問題，乃於105年5月16日，轉介由中銀法律
    事務所Ｈ○○代理樫埜由昭處理本案法律事務，同時樫埜由昭
    之代理人寅○○亦接洽其友人即中信銀綜合證券股份有限公司
    （下稱：「中信證券公司」）職員趙森德辦理本案。Ｈ○○律
    師與寅○○即於當日（16日）前往中信證券公司，表示預定收
    購樂陞公司股票25%左右股權、收購價約為115至120元，擬
    委由中信證券公司向金管會證期局辦理公開收購案之送件事
    宜；隔日（17日），正在日本出差之趙森德前往東京拜訪樫
    埜由昭、寅○○，二人宣稱公開收購價格為128元，趙森德即
    介紹寅○○委由景祥會計師事務所會計師郭敬和出具「價格合
    理性意見書」。
  ⑵甲○○依子○○指示將百尺竿頭公司及其母公司即億豪控股公司
    、億豪投資公司之負責人均變更為樫埜由昭後，子○○復指示
    甲○○將百尺竿頭公司文件資料、印章等均送交丙○○經營之希
    睿法律事務所鄒萬承律師收執，嗣後相關資料又經丙○○指示
    轉交給中銀律師事務所Ｈ○○保管，使百尺竿頭公司及上開母
    公司均由樫埜由昭擔任名義負責人；丙○○因認上開出資真實
    性無疑，而設計投資架構，遂建議以樫埜由昭擔任無限責任
    合夥人（General Partner），寅○○所設立之境外公司Lin a
    nd Company為有限責任合夥人（Limit-ed Partner）之架構
    ，設立Oak Field L.P.（下稱「Oak  Field基金」），再由
    該基金持有上述百尺竿頭公司之母公司億豪控股公司股權，
    將來並讓王佶之資金透過「持有公司債」之方式來投資Oak 
    Field基金，向經濟部投資審議委員會提出申請並對外說明
    百尺竿頭公司用以公開收購資金來源為「Oak Field基金」
    之公司債款等情。
  ⑶因中信證券公司於105年5月26日與Ｈ○○會商時，表示辦理本件
    公開收購案需資金來源證明，丙○○乃轉知子○○。子○○為儘速
    完成公開收購之相關程序，乃要求王佶將子○○先前為王佶角
    逐盛大經營權時，王佶取得之Winwin公司及  Yinfeng公司
    之資金證明【即王佶於105年4月15日以其Big  Achieve Inc
    公司匯入美金3億1,379萬元至Kingkong公司，再於同日由Ki
    ngkong公司匯出美金6,000萬元至Winwin公司上海商業儲蓄
    銀行股份有限公司（下稱「上海商銀」）帳戶；自Kingkong
    公司匯款美金1億8,000萬元至JW Holdings Cayman L.P.（
    其唯一有限責任合夥人為King kong公司，下稱「JW公司」
    ），JW公司則再匯款美金1億7,000萬元至Ying-feng Invest
    ment Holdings（HK）Company Limited（登記負責人為大陸
    地區人民張鎣鋒，下稱「Yingfeng公司」）上海商銀香港分
    行帳戶】來搪塞。王佶乃於取得資金證明之後，由子○○轉交
    不知情丙○○，丙○○拿到王佶前開資金證明後即按照上開資金
    來源證明之記載內容，草擬「Yingfe-ng公司購買Lin and C
    ompany公司發行之公司債」、「Winw-in公司購買Lin and C
    ompany公司之公司債」合約各1份，交子○○轉交王佶簽署。
    子○○明知王佶並未以該公司債方式出資，竟要求由與Yingfe
    ng公司、Winwin公司無關，並擔任Lin and Company公司董
    事之寅○○日本籍妻子林英惠，代表Yingfeng公司及Winwin公
    司，與Lin and Company公司簽約，因而完成用以證明上開
    兩家公司確持有Lin and Comp-any公司之公司債之虛偽不實
    合約，並將該等資料轉交予不知情之丙○○充作公開收購案之
    證明，使人誤信公開收購方之百尺竿頭公司負責人樫埜由昭
    可支付億豪投資公司預定投資百尺竿頭公司48億6,400萬元
    之增資款，且無資金未到位之重大風險。
  ⑷待寶業聯合會計師事務所余煒禎會計師於105年5月27日出具
    對百尺竿頭公司之會計師查核報告書，及Ｈ○○於105年5月30
    日出具對本公開收購案之法律意見書後，中信銀行即先與百
    尺竿頭公司簽約擔任股務代理商，但中信證券公司仍持續詢
    問並確認上開資金來源證明與百尺竿頭公司負責人樫埜由昭
    之關連性。就此，Ｈ○○即依照丙○○向其解釋之公司債架構，
    向中信證券公司人員趙森德說明「YingFeng（指Yingfeng公
    司）認購了Lin公司約1.7億美元的公司債，Winwin認購了Li
    n公司約0.6億美元的公司債，Lin and Company以有限責任
    合夥人身分將資金注入Oak Field基金，故出示兩家的資金
    證明」等情，中信證券公司人員因而誤認資金來源無虞，同
    意簽約受任為財務顧問，處理本件公開收購案件。
  ⑸Ｈ○○於決定受任為本件公開收購案之法律顧問之際，即指定由
    其事務所律師午○○負責處理與中信證券接洽、製作申報書、
    說明書等事宜，資深法律顧問廖乙慧負責處理向經濟部投審
    會申請事宜，二人並根據丙○○提供之內容，製作完成本件公
    開收購案之申報書、說明文件；在向經濟部投審會提出之投
    資許可申請書中，除載明：「申請由億豪投資公司投資百尺
    竿頭公司48億6,400萬元為增資款，再以此作為公開收購樂
    陞公司股票股款」事項以外，並根據丙○○之指示，記載本投
    資案之出資者為上開Oak Field基金。
  ⑹中信證券公司於105年5月31日，將本件之公開收購說明書送
    交金管會證期局，另由中銀律師事務所將上開投資許可申請
    書遞交經濟部投審會；樫埜由昭則在Ｈ○○律師陪同下，於105
    年6月1日在位於台北市○○區○○○路0段0號之大倉久和飯店召
    開「公開收購記者會」，對外稱「百尺竿頭公司將要以每股
    128元公開收購樂陞公司3800萬股股票，預定收購期間為105
    年6月1日至7月20日（之後因投審會審查時程延長至105年8
    月19日）」，條件為：「若應賣數量達3萬8,000仟股（3,80
    0萬股），且百尺竿頭公司及其母公司億豪投資公司取得投
    審會之投資許可，公開收購即為成就，百尺竿頭公司應於預
    定購買數量之限度內，收購所有應賣之樂陞公司股票。且於
    公開收購條件均成就時，公開收購期間屆滿日（如經延長則
    為延長期間屆滿日後)5個營業日以內支付公開收購對價」。
  ⑺上開公開收購文件於105年5月31日送至樂陞公司後，子○○既
    為樂陞公司之代表人，明知上開公開收購案始末，且實際上
    係其安排促成；復知悉王佶雖為公開收購之預定出資者，然
    王佶並未實際簽署公司債合約，樫埜由昭則僅係百尺竿頭公
    司名義負責人，無從支付億豪投資公司預定投資百尺竿頭公
    司48億6,400萬元之增資款，有資金未到位之重大風險。竟
    指示不知情之樂陞公司財務長戊○○於同日晚間11時30分許，
    在公開資訊觀測站發布「（樂陞）公司事前並不知情」之不
    實訊息；後續子○○並對樂陞公司董事會及審議委員會隱瞞此
    事，使不知情之戊○○於105年6月8日以樂陞公司名義發布包
    含：「百尺竿頭公司正面看待樂陞公司發展，肯定現任經營
    團隊表現，未來將尊重現任團隊經營決策」、「公開收購成
    功後，同意不再增加持股或發動第二次公開收購」、「樫埜
    由昭將提供在亞洲資本市場發展經驗，與樂陞公司併肩追求
    股東價值極大化」等聲明，向外界塑造百尺竿頭公司與樫埜
    由昭看好樂陞公司發展並且希望成為長期合作夥伴，而有意
    願及能力支付億豪投資公司預定投資百尺竿頭公司48億6,40
    0萬元之增資款。
  ⑻105年6月1日至8日間，Ｈ○○向寅○○、樫埜由昭索討更具體的資
    金證明，另因金管會證期局也曾對中信證券公司提出相同要
    求，故中信證券公司亦持續向中銀律師事務所要求補充資金
    證明文件並說明將來如何確保交割，Ｈ○○雖將此事轉知寅○○
    、樫埜由昭，惟樫埜由昭因非實際出資者，除僅於105年6月
    6日告知Ｈ○○「在適當時機，可以提供基金進一步的證據」以
    外，並未提供任何證明文件資料，持續隱匿有資金未到位之
    重大風險。
  ⑼投審會收件後，於105年6月6日至7月14日間，多次要求中銀
    律師事務所補正有關於投資架構及資金來源之文件資料，並
    要求說明清楚Oak Field基金背後之完整投資架構，丙○○均
    以「公司債結構」指示中銀律師事務所人員擬定回覆內容，
    並重新繪製投資架構圖，向投審會表示：公開收購案最終資
    金係日資Oak Field基金，該基金當時規模為美金1億8,000
    萬元，上層僅有一名有限責任合夥人即日本公司Lin and Co
    mpany公司，將引入日系資金等語回應。隨後經濟部工業局
    於105年7月14日召開會議審查本案時，樫埜由昭更在Ｈ○○陪
    同下親自出席，說明自己對樂陞公司的發展願景，隱匿王佶
    並未實際簽署公司債合約，樫埜由昭則僅係百尺竿頭公司名
    義負責人，樫埜由昭無從支付億豪投資公司預定投資百尺竿
    頭公司48億6,400萬元之增資款，有資金未到位之重大風險
    。因而使投審會審查人員陷於錯誤，乃於105年7月22日，公
    告億豪投資公司增資百尺竿頭公司48億6,400萬元一案審查
    通過。
  ⑽子○○、樫埜由昭、寅○○、王佶共同持續隱匿「上述公開收購
    實係由子○○協調並安排陸資即大陸地區人民王佶之資金投入
    ，然王佶並未實際簽署公司債合約，樫埜由昭則僅係百尺竿
    頭公司名義負責人，樫埜由昭無從支付億豪投資公司預定投
    資百尺竿頭公司48億6,400萬元之增資款之重大訊息」，而
    使不特定投資人誤認百尺竿頭公司有充分資力可依約履行公
    開收購，錯誤評估資金到位與否之重大風險，以致於公開市
    場購買樂陞公司股票並參與公開收購案之應賣。同年5月31
    日收購消息公開後，樂陞公司股票之收盤價即於次一交易日
    （105年6月1日）上漲至當月最高點114元（以收盤價計），
    較前一日收盤價105元漲幅達8.57 %；同年7月22日投審會通
    過收購案之消息公開後，投資人即大量參與應買，消息公開
    後，樂陞公司股價即於次一交易日（105年7月25日）上漲至
    當月高點110.5元（以收盤價計）。迄至105年8月，中信銀
    行公告百尺竿頭收購樂陞公司股權一案，已達到應賣數量3
    萬8,000仟股之條件，公開收購條件全數成就。另一方面從1
    05年5月15日公開收購消息明確以後之5月16日交易日，到消
    息公開後之6月1日交易日，到投審會審核通過百尺竿頭公司
    增資申請案後之7月25日交易日，至8月30日公開收購破局為
    止之期間內，子○○仍持續利用人頭帳戶炒作樂陞公司股票（
    詳如犯罪事實肆所示）。
  ㈢依照原本公開收購之條件，百尺竿頭公司本應於公開收購條
    件成就後2個營業日內，將收購款項匯入中信銀行之帳戶，
    並於收購期間屆滿後5個營業日內支付對價予應賣人，詎子○○、樫埜由昭、王佶等人已知收購資金未能到位，樫埜由昭
    僅係百尺竿頭公司名義負責人，亦無從支付億豪投資公司預
    定投資百尺竿頭公司48億6,400萬元之增資款，並完成百尺
    竿頭公司所應給付交割股款，竟仍推由樫埜由昭透過Ｈ○○委
    託中信銀行於105年8月22日，以百尺竿頭公司名義對外公告
    將交割日延至105年8月31日，而變更公開收購條件，且至10
    5年8月30日17時30分許，由百尺竿頭公司對外公告無法支付
    應賣人相對價金，無法完成本件公開收購之交割，而未經主
    管機關許可，任意停止公開收購之進行，並造成應賣人因股
    價持續下跌之重大損失。
參、犯罪事實叁：
    子○○、丁○○（業已確定）、卯○○（業已確定）、辰○○（未據
    檢察官起訴）共同操縱樂陞公司股價及活絡交易及以直接或
    間接從事其他影響有價證券交易價格等操縱股價行為（即起
    訴書事實六部分）：
一、子○○為樂陞公司董事長，亦為樂陞公司大股東，透過其實質
    掌控之美商KDL公司之證券帳戶持有大量樂陞公司股票。因
    股市金主即凱達建設股份有限公司負責人陳聰明於104年5月
    間因案將其以人頭帳戶持有之樂陞公司股票大量賣出，造成
    樂陞公司股票龐大賣壓。子○○為避免樂陞公司之股價因陳聰
    明之上開行為而崩跌，且其在推動私募案及其他增資案，導
    致樂陞公司股本從102年起迅速擴張，短時間內公司獲利不
    易相應成長。為長期維持樂陞公司股價，遂透過丁○○與卯○○
    聯繫，乃與丁○○、卯○○謀議操縱樂陞公司股價，由子○○擔任
    資金之提供者，提供保證金向股市金主墊款，藉以籌措更多
    操縱股價資金；丁○○並提供自己、新基公司、余瑞雯之證券
    帳戶供卯○○操作股票使用，依據卯○○指示下單；卯○○則負責
    尋覓願意提供墊款之金主，而自行或透過友人介紹，向Ｄ○○
    、Ｅ○○、壬○○、Ｆ○○、彭仲明、Ｇ○○、范席綸、呂政隆等金主
    接洽，使金主提供墊款及可供操作之人頭帳戶（部分金主直
    接在櫃檯買賣市場購買現股，部分則係先購買樂陞公司可轉
    換公司債後轉換為現股，供卯○○操作）供操縱股價。子○○除
    了提供自己使用之KDL公司證券帳戶（如附表伍之1編號5所
    示）並借用丙○○之證券帳戶（如附表伍之1編號97所示）加
    入操作樂陞公司股票，另於104年6月間，委請辰○○加入共同
    操縱樂陞公司股價，由辰○○以其金主范永興在大眾證券臺南
    分公司86414號帳戶配合子○○等人操縱樂陞公司股票之價格
    。在操縱樂陞公司股價期間內，因子○○又規劃於105年3月間
    發行樂陞公司可轉換公司債樂陞四、五、六，另外委請辰○○
    、不知情之雷迪宇等人介紹金主認購樂陞公司可轉換公司債
    ，隨後部分金主名下之可轉換公司債亦在子○○指示下轉換為
    現股；其中金主張聖琳部分，亦由子○○透過不知情之Ｃ○○指
    示，以樂陞六尚未退還之保證金作為墊款現股之保證金，而
    由子○○透過Ｃ○○指示買賣，以配合集團帳戶相對成交等操縱
    股價行為（如附表伍之1編號13、54、70所示）。
二、子○○、丁○○、卯○○、辰○○即共同基於違反證券交易法第155
    條第1項第4款、第5款及第7款禁止連續高買、連續低賣、相
    對成交及其他影響價格行為規定之犯意聯絡，使用如附表伍
    之1之證券帳戶，自104年6月1日起至105年8月30日公開收購
    破局止之期間，由子○○、丁○○（於105年1月5日退出）、卯○○、辰○○共同以連續高買、連續低賣、相對成交及虛掛買單
    之其他影響有價證券價格之手段，人為操縱樂陞公司股價：
    ⑴於「附表伍之7」所示時間，連續以高於或等於前盤最低揭
    示賣價乃至漲停價買進樂陞公司股票之方式，操縱樂陞公司
    股票在櫃檯買賣市場之交易價格（詳細情形列於「附表伍之
    7：本案集團帳戶高價委買並達當盤成交量50%以上之交易彙
    總表」）。⑵於105年2月22日，於開盤前由辰○○使用范永興
    之大眾證券臺南分公司帳戶，以虛掛大量漲停價委買單復取
    消之方式製造買盤強勁之假象，卯○○復再以漲停價大量委買
    誘使不知情之市場投資人追高跟進，而影響當日開盤即跳空
    漲停。⑶於「附表伍之8」所示時間，連續以低於或等於前盤
    最高揭示買價乃至跌停價賣出樂陞公司股票之方式，操縱樂
    陞公司股票在櫃檯買賣市場之交易價格（詳細情形列於「附
    表伍之8：本案集團帳戶低價委賣且達當盤成交量50%交易彙
    總表」）。⑷於「附表伍之3」所示時間，佐以連續相對成交
    方式製造樂陞公司股票在櫃檯買賣市場交易活絡之表象，藉
    以拉抬、操縱樂陞公司股票於櫃檯買賣市場之交易價格（詳
    細情形列於「附表伍之3：本案集團帳戶相對成交情形明細
    彙總表」）。⑸由卯○○於「附表伍之9」所示時間，使用向金
    主墊款之帳戶下單，以「委買後取消立即再以相同價格委買
    」之方式意圖影響投資人對股價資訊之判斷及決策，製造樂
    陞公司股票價格支撐及交易活絡表象，進而誘使其他投資人
    進場買賣，而間接影響樂陞公司股票之交易價格（詳細情形
    列於「附表伍之9：本案集團帳戶於同盤同價位同時委買及
    取消委買情形彙總表」，而子○○等人使用人頭證券帳戶於上
    開期間內操縱樂陞公司股價經合併結算結果係為虧損，並無
    犯罪所得）。
肆、犯罪事實肆：內線交易（即起訴書事實五之㈧部分）
　　子○○為證券交易法第157條之1第1項第1款規定之內部人，明
    知依證券交易法第157條之1第1項之規定，股票上市、上櫃
    交易公司之董事、經理人或從該董事或經理人獲悉消息之人
    ，實際知悉該公司有重大影響其股票價格之消息時，在該消
    息明確後，未公開前或公開後18小時內，不得自行或以他人
    名義買入或賣出該公司股票或其他具有股權性質之有價證券
    ，且其已於105年5月15日知悉王佶議定公開收購樂陞公司股
    票，且翌日起即開始與中信證券及中信銀行洽談委託辦理公
    開收購事宜，百尺竿頭公司公開收購樂陞公司股票之消息業
    已明確，仍在105年5月31日訊息對外公告前，基於違反內線
    交易規定之犯意，自105年5月16日至105年5月31日期間，委
    由不知有上述內部重大消息之卯○○、辰○○（所為共同非法炒
    作樂陞公司股票部分，未據檢察官起訴）操作金主集團之人
    頭證券帳戶下單買進及賣出樂陞公司股票（詳細買進賣出情
    形，參見「犯罪事實肆附件1」「犯罪事實肆附件2」」（上
    開交易行為雖屬「犯罪事實叄」非法炒作樂陞公司股票行為
    一部，然犯罪所得部分應予分別計算），子○○自105年5月16
    日至同年月31日取得樂陞股票，因而犯內線交易罪而獲取之
    財物或財產上利益應為693萬7,974元。
伍、犯罪事實伍：假借支付仲介服務費侵占樂陞公司款項（即起
    訴事實七部分）
　　子○○自93年1月1日起擔任樂陞公司之董事長；庚○○自97年7
    月起至103年9月間止，擔任樂陞公司之財務長，二人均為證
    券交易法第179條所定之公司行為負責人；丁○○則為新基公
    司之負責人。緣庚○○於97年間至樂陞公司任職時，子○○代表
    樂陞公司約定給予庚○○樂陞公司之母公司XPECEntertainmen
    t Holdings（Cayman）Limited（下稱：「樂陞開曼公司」
    ）股票選擇權作為紅利，但後來遲至101年8月間樂陞公司已
    於臺灣上櫃約1年，子○○仍未給予該筆選擇權，經庚○○反應
    後，子○○乃承諾由其「個人」補償庚○○相當之紅利，其方式
    為：由子○○支付現金，讓庚○○自行至證券市場購買樂陞公司
    現股40張，致使子○○因此負有對待給付義務。嗣子○○竟與庚○○共同基於意圖為自己不法所有及發行人於依法或主管機關
    基於法律所發布之命令規定之帳簿、傳票之內容為虛偽記載
    之犯意聯絡，於102年2月22日指示庚○○以支付新基公司「居
    間私募案服務費用」為由，以預支款之方式申請預支樂陞公
    司資金350萬元；經子○○於102年2月23日簽核完成後，使不
    知情之樂陞公司財務會計人員製作轉帳傳票，以「暫付款」
    方式列帳，將「（  For新基）支付居間私募案服務費」以
    及科目名稱為「其他應付費用」等事項製作為轉帳傳票，而
    將上開不實事項記入樂陞公司之明細分類帳帳冊中，並於同
    年2月25日由庚○○核准撥款350萬元，而自樂陞公司之帳戶匯
    款350萬元（扣除匯款費用50元後，為349萬9,950元）至新
    基公司華泰商業銀行松德分行帳號0000000000000號帳戶（
    起訴書誤載為：「000000000000號帳戶」）內。丁○○（此部
    分上訴最高法院後撤回上訴，業已確定）在子○○匯出前開35
    0萬元款項並知悉該筆款項僅為「過水交易」後，與子○○、
    庚○○基於共同業務侵占、依法或主管機關基於法律所發布之
    命令規定之帳簿、傳票之內容為虛偽記載、商業負責人填製
    不實會計憑證之犯意聯絡，依子○○之指示，請不知情之余瑞
    雯將其中321萬9,954元（扣除手續費50元後為321萬9,904元
    ）匯至子○○指定的酉○○帳戶內（資金流向如附圖伍），用以
    支應庚○○下單購買樂陞公司股票之股款，丁○○並於102年4月
    15日開立「服務費」名義之不實新基公司統一發票會計憑證
    予樂陞公司，使不知情之樂陞公司會計人員於102年4月26日
    將之記入樂陞公司轉帳傳票內，用以沖銷上開暫付款款項，
    並經由庚○○於102年5月15日核准。
陸、案經臺灣臺北地方檢察署檢察官自動檢舉，行政院金融監督
    管理委員會告發暨法務部調查局新北市調查處移送臺灣臺北
    地方檢察署檢察官偵查起訴。
    理  由
甲、程序部分
壹、審判範圍部分　　
一、本件被告子○○、庚○○、丙○○、丁○○、戊○○（以下逕稱其名）
    違反證券交易法等罪案件，不服本院107 年11月29日第二審
    判決，提起上訴後，經最高法院以108年度台上字第16號判
    決就本院前審判決中，有關⒈犯罪事實壹子○○、丁○○、戊○○
    就樂陞公司違法私募有價證券判決有罪部分；⒉犯罪事實貳
    子○○公開收購隱匿資金來源有罪部分，暨丙○○此部分被訴無
    罪部分；⒊犯罪事實叁（子○○操縱樂陞公司股價）、犯罪事
    實肆（子○○樂陞公司股票內線交易）樂陞公司股票內線交易
    有罪部分；⒋犯罪事實伍子○○、庚○○以不實憑證侵占樂陞公
    司款項並記入帳簿、傳票有罪部分；⒌犯罪事實陸子○○樂陞
    公司財務不實，犯證券交易法第171 條第1 項第1 款、179 
    條第1 項之罪部分；⒍起訴書犯罪事實欄三子○○、戊○○TP公
    司諭知無罪部分，均撤銷發回，並敘明丁○○操縱樂陞公司股
    價及本院前審判決犯罪事實伍丁○○有罪部分，經丁○○上訴最
    高法院後又撤回上訴，業已確定；另原判決犯罪事實壹關於
    戊○○、庚○○就樂陞公司違法私募有價證券判決無罪部分，亦
    已判決確定。至於檢察官於本院前審判決後，就原審及本院
    前審對子○○、丁○○、戊○○均諭知無罪部分（即起訴書犯罪事
    實四部分；子○○、丁○○、戊○○所涉違法私募原審及本院前審
    均判決無罪之部分），則未提起上訴，有臺灣高等檢察署檢
    察官107年度上字第181號上訴書在卷可佐，是此部分亦已確
    定。
二、按，刑事妥速審判法（下稱速審法）第9條第1項規定，除速
    審法第8 條情形外，第二審法院維持第一審所為無罪判決，
    提起上訴之理由，以該判決所適用之法令牴觸憲法、違背司
    法院解釋或違背判例者為限。同條第2項並明定，刑事訴訟
    法第377條至第379條、第393條第1 款規定，於前項案件之
    審理，不適用之。係專就該法第8 條情形以外之第二審法院
    維持第一審諭知被告無罪判決之案件，對於檢察官或自訴人
    提起第三審上訴所設上訴理由之嚴格限制。又該條所稱「第
    二審法院維持第一審所為無罪判決」，係指經事實審法院為
    實體之審理，所為確定本案刑罰權有無之實體判決，且除單
    純一罪或數罪併罰案件，得以判決主文所宣示者為據外，實
    質上或裁判上一罪案件，解釋上應併就判決理由內已敘明不
    另為無罪諭知之判決或已為無罪之判斷部分，為整體性之觀
    察判斷，以定其各罪是否符合本條規定，始符立法本旨（最
    高法院111年度台上字第2473號判決意旨參照）。　
三、丁○○及其辯護人主張，就本院前審犯罪事實壹丁○○就樂陞公
    司違法私募有價證券判決有罪經撤銷發回理由部分，其中就
    起訴書所指涉「依證券交易法規定申報或公告之財務報告及
    財務業務文件，其內容不得有虛偽或隱匿之情事」、「於公
    開資訊觀測站不實公告私募對象為『策略性投資人』，且與樂
    陞公司『無關係』」之行為部分，係認有違反證券交易法第20
    條第2項規定，應依證券交易法第171條第1項第1款之規定部
    分，而經本院前審業為不另為無罪諭知；另原審判決就此部
    分，亦於理由中說明樂陞公司依據私募案之結果所為之公告
    ，只不過是在各該私募案件「收受股款完成後」，依據金管
    會發布之行政規則「公開發行公司辦理私募有價證券應注意
    事項」對外公告而已，並非所謂「財務報告」或「財務業務
    文件」，是公訴意旨容有誤會，原審法院並依法變更檢察官
    起訴之法條予以審理。是此部分業經實質審理而為無罪認定
    ，僅原審判決未為不另為無罪之諭知，則最高法院就此部分
    予以撤銷發回，程序上已有未合等語。經查，最高法院已就
    本院前審判決就起訴書所指涉「依證券交易法規定申報或公
    告之財務報告及財務業務文件，其內容不得有虛偽或隱匿之
    情事」、「於公開資訊觀測站不實公告私募對象為『策略性
    投資人』，且與樂陞公司『無關係』」之行為所為不另為無罪
    諭知部分，對子○○、丁○○、戊○○之不另為無罪諭知部分併予
    發回本院更審（最高法院判決第頁）。惟原審與本院前審雖
    均以「於公開資訊觀測站不實公告私募對象為『策略性投資
    人』，且與樂陞公司『無關係』」，並非證券交易法所謂「財
    務報告」或「財務業務文件」，於判決理由內判斷子○○、丁○○、戊○○就該部分不構成犯罪；本院前審並說明「有價證券
    之私募並未採取許可制，依法僅於事後報請主管機關核備即
    可，即便依規定仍應於公開資訊觀測站為公開說明，惟既屬
    『備查』性質，即無檢附財務報告或業務文件作為附件之必要
    ；而本件公開說明亦未檢附任何財務報告或財務業務文件作
    為附件，有各次公告在卷可憑（見A2卷第11至21頁），難以
    公開說明書上有記載應募人及應募股數、金額等文字即認定
    其屬證券交易法所規定之「財務報告或財務業務文件」，應
    不另為無罪諭知。惟依據速審法第9條第1項規定之文義內容
    ，立法者已明確規定僅係適用於第二審法院維持第一審所為
    無罪判決，至於法院所為不另為無罪之諭知部分，則係透過
    合目的性解釋方式予以擴張，然終究形式上仍須具備該條文
    義所指無罪之形式外觀始屬之，以避免各審級間就是否屬經
    諭知無罪之範疇認定不一，及檢察官欲依速審法第9條第1項
    規定提起上訴時難以區辨之困難，是原審就此部分形式上既
    未為不另為無罪之諭知，並經本院前審判決予以撤銷，自與
    速審法第9條第1項規定之要件未符，此部分仍屬本院更審範
    圍。
四、是本院審理範圍應為本院前審判決經最高法院就其事實欄：
    ⒈壹、犯罪事實壹所載子○○；壹、犯罪事實壹、一、二所載
    丁○○；壹、犯罪事實壹、五所載戊○○（即起訴書事實二，不
    含前揭已確定部分）部分。⒉貳、犯罪事實貳所載公開收購
    隱匿資金來源之子○○有罪部分，暨丙○○無罪部分（即起訴書
    犯罪事實五之㈠至㈦，暨犯罪事實五之㈠丙○○部分）。⒊叄、犯
    罪事實叄所載子○○操縱股價部分（即起訴書事實六部分）；
    肆、犯罪事實肆叄所載子○○內線交易（即起訴書事實五之㈧
    部分）。⒋伍、犯罪事實伍所載子○○、庚○○假借支付仲介服
    務費侵占樂陞公司款項（即起訴事實七部分）。⒌ 陸、犯罪
    事實陸所載，子○○使樂陞公司財報不實，犯證券交易法第17
    1 條第1 項第1 款、179 條第1 項之罪（即起訴事實八部分
    ）。⒍原判決理由欄乙之貳關於子○○、戊○○被訴就樂陞公司
    投資TP公司，未依約向TP公司請求補償金及以非常規方式售
    回TP公司股權，致樂陞公司受有重大損害，經本院前審判決
    無罪部分（起訴書列於犯罪事實三）等撤銷發回部分，合先
    說明
貳、退併辦部分：
一、臺灣臺北地方檢察署檢察官以子○○為將其歷次安排人頭參與
    樂陞公司私募所取得之股票順利出脫以為獲利，於104年11
    月間得悉怡客咖啡股份有限公司（址設臺北市○○區○○路0段0
    號3樓，負責人為庚○○，下稱怡客公司）面臨接班問題而欲
    對外洽談併購事宜時，即積極遊說包括鐘沛慈、辛○○、吳宛
    亭、許縉騰、李艾倫、謝一成、徐君薇、徐韻涵及陳麗媚（
    下稱鐘沛慈等9人)在內之怡客公司股東同意由一之鄉公司出
    面收購怡客公司股權，並同意再以一之鄉公司收購彼等股權
    之價款投資樂陞公司，以向EG公司購買該公司持有之樂陞公
    司私募股票（下稱「EG樂陞股票」）之方式入股樂陞公司，
    詎子○○及丙○○明知有價證券買賣不得有虛偽、詐欺或其他足
    致他人誤信之行為，卻仍共同基於違反證券交易法之犯意聯
    絡，早已藉虛增樂陞公司帳面收入來美化樂陞公司102、103
    年度合併財務報表及103、104年度合併財務報表，使之發生
    不實結果，另自104年6月1日起至105年8月30日止，多次以
    連續高買、連續低賣、相對成交及虛掛買單之其他影響有價
    證券價格之手段，搭配另於105年5月20日將子○○所實質掌控
    之另家百尺竿頭數位娛樂有限公司（址設新北市○○區○○○路0
    段000號20樓，下稱百尺竿頭公司）之代表人變更登記為日
    籍人士樫埜由昭（KASHINO YOSHIAKI），再虛偽安排百尺竿
    頭公司公開收購樂陞公司股權，營造外資看好樂陞公司前景
    之利多假象，藉此多方拉抬、操縱樂陞公司股價，使包括鐘
    沛慈等9人在內之怡客公司股東於l05年3、4月間與子○○洽談
    怡客公司股權之收購事宜時，均誤信樂陞公司之不實財報及
    失真股價，進而願意與一之鄉公司簽立股權出售契約，嗣子
    ○○及丙○○因百尺竿頭公司公開收購樂陞公司股票破局而遭調
    查，並經檢察官以105年度偵字第24416號、106年度偵字第2
    855及2856號提起公訴（下稱前案），鐘沛慈等9人始發覺受
    騙，因認子○○、潘彥洲係犯證券詐偽罪嫌，與本案起訴部分
    為集合犯之一罪關係為由，於110年5月24日以108年度偵續
    字第488號移送併辦。
二、惟查，本院所認定之犯罪事實壹所示違法私募部分，行為手
    段及行為人主觀犯意係隱匿內部人身分而參與私募，進而公
    告不實財務業務文件，已與前揭併案意旨所述，係以私募股
    票作為併購對價之交易行為明顯不同；另就犯罪事實叁所示
    操縱樂陞公司股價部分，罪名則與前揭併案意旨所認截然有
    別，且上開違法私募、操縱股價等犯行俱經本院認定應分論
    數罪（詳後述）；再就本院認定公開收購案件中隱匿大陸地
    區人民為資金來源之犯罪事實，則係發生於000年0月間，於
    時序上顯與105年3、4月間洽談怡客公司股權收購事宜先後
    有別，難認於洽談時該條件既已存在，而為交易過程所考量
    因素；此外，就財報不實部分，則經本院為無罪諭知（詳後
    述）。是難認上開併案部分與經本院認定有罪部分有何集合
    犯之實質上一罪關係，非本案起訴效力所及，且未經檢察官
    提起公訴，本院無從併予審判，應退由檢察官另行處理，附
    此敘明。
乙、有罪部分：
壹、證據能力部分
一、被告以外之人於偵查中向檢察官所為之陳述，除顯有不可信
    之情況者外，得為證據，刑事訴訟法第159 條之1 第2項定
    有明文。而現行法檢察官本有訊問被告、證人及鑑定人之權
    限，其應踐行之程序又多有保障被告或被害人之規定，且證
    人、鑑定人於偵查中亦均須具結，就刑事訴訟而言，其司法
    屬性甚高；而檢察官於偵查程序取得之供述證據，其過程復
    尚能遵守法令之規定，是其訊問時之外部情況，積極上具有
    某程度之可信性，除消極上顯有不可信之情況者外，均得為
    證據。故主張其為不可信積極存在之一方，自應就此欠缺可
    信性外部保障之情形負舉證責任（最高法院98年度台上字第
    2904號判決意旨參照）。準此，被告以外之人前於偵查中，
    經具結後所為證述，除反對該項供述具有證據能力之一方，
    已釋明「顯有不可信之情況」之理由外，皆得為證據。經查
    ：本判決所引用各該被告以證人身分及證人受檢察官訊問時
    之證述，經核其等均經具結而為證述，亦無證據顯示檢察官
    在偵查時有不法取供之情形，且據上開被告或證人做成證據
    之外部情狀，亦無證據顯示上開證述有顯不可信之情況，依
    法有證據能力。雖子○○及其辯護人於本院更審前爭執戊○○於
    偵查中之證述未經對質詰問，然未說明有何內容顯不可信之
    理由，且戊○○於本院審理中，亦以證人身分接受交互詰問，
    給予子○○及其辯護人對質詰問之機會，而完足證據調查之程
    序。是依上開說明，戊○○於偵訊中具結後所為之陳述，自得
    作為認定子○○所涉犯罪事實之依據；此外，本判決所引部分
    證人於偵查中之供述未經子○○、辯護人行使對質及交互詰問
    之權利，然本院已於審理程序中對於各該未經傳喚到庭給予
    對質詰問之證人部分告知被告等及其辯護人等對該部分之證
    人得以行使對質、詰問之權利且詢明子○○、辯護人是否要傳
    喚各該證人等以行使上開權利，而子○○及其辯護人迄至本件
    言詞辯論終結時止，對於指摘原審判決未傳喚Ｅ○○等人（嗣
    於書狀表明已不爭執Ｅ○○供述之證據能力）到庭詰問，或表
    示某部分證人於偵查中之證詞未經對質詰問，續爭執其等證
    詞之證據能力等語，然迄至本件言詞辯論終結時止，經或曉
    諭被告及辯護人給予辯明之機會，均未聲請傳喚各該證人等
    ，且於審判長詢問「尚有何證據調查？」後，仍未聲請傳喚
    該等證人（見本院卷㈩第402至403頁），堪認子○○及其辯護
    人對於該等未曾傳喚到庭對質詰問之證人之證詞，並無聲請
    以交互詰問、對質之方式為調查，已捨棄該等證人之交互詰
    問及對質之權利，就該等未曾傳喚到庭對質、詰問之偵查中
    之證詞，調查證據亦已完足，得援引作為本案之證據。
二、除子○○及其辯護人前揭爭執部分外，其他本判決引用被告以
    外之人於審判外所為之陳述資料，雖均屬傳聞證據，且無刑
    事訴訟法第159條之1至之4等4條規定情形，檢察官、子○○、
    戊○○、庚○○、丁○○，與其等辯護人均已知悉該陳述屬傳聞證
    據，且於本院言詞辯論終結前均表明不爭執證據能力或未聲
    明異議（見本院卷㈠第271至357頁、卷㈥第267至271頁、第29
    1至424頁、卷㈩第98至128頁），本院審酌上開證述於作成時
    亦無任何不適當之情況，認以之作為本案之證據，應屬適當
    ，是應認均有證據能力，而得作為本案之證據。
三、按除顯有不可信之情況外，從事業務之人於業務上或通常業
    務過程所須製作之紀錄文書、證明文書，亦得為證據，刑事
    訴訟法第159 條之4 第2 款定有明文。經查，財團法人櫃檯
    買賣中心於106年8月2日證櫃視字第10600020669號、106年1
    1月6日證櫃視字第1060031731號函附之電腦檔案係該中心依
    原審法院之指示從其平日留存之上市櫃買賣資料庫中擷取而
    來之電磁紀錄，業經蘇鴻奇到庭證述屬實（見本院前審107
    年10月5日審理筆錄），另與台灣集中保管結算所股份有限
    公司106 年12月15日保節固資字第1060022641號函覆之存券
    代轉領轉換紀錄電子檔，均屬各該機構於平日通常業務過程
    紀錄之（準）文書或利用電腦既存或另行設計之固定程式擷
    取上開紀錄文書演算而得之數據，本院核該等檔案均係從事
    業務之人從上開資料庫中擷取而得等客觀情狀，認無顯不可
    信之情形，依刑事訴訟法第159條之4第2款之規定，有證據
    能力。
四、此外，依據前揭規定，本案所引用相關會計傳票、會計帳冊
    紀錄、交易憑證、財務報告等資料，均屬於財務、會計人員
    於日常執行業務過程中做成之紀錄文書，又查無上開書證於
    製作過程中有何顯不可信之情形，依法應具有證據能力；另
    本案所引用之交易清單、銀行帳戶及證券帳戶之各該交易紀
    錄、明細等件，亦均屬電腦機器處理相關轉帳等交易後，直
    接作成電磁紀錄，再列印出之文件，上開證據於製作過程中
    並無涉入人為知覺、記憶過程之錯誤危險，均非傳聞證據；
    又子○○及其辯護人就該等證據之真實性亦均無爭執之處，且
    子○○就被訴如犯罪事實叁所示操縱樂陞公司股價、如犯罪事
    實肆所示內線交易及犯罪事實伍所示假借支付仲介服務費侵
    占樂陞公司款項部分，於本院審理時均已坦承犯行而為認罪
    之意思表示（見本院卷㈩第461、464、466頁），均認具有證
    據能力，併予說明。
五、除上所述，本院所引之非供述證據部分，經查並非違法取得
    ，亦無依法應排除其證據能力之情形，亦有證據能力。
貳、認定有罪之理由
一、犯罪事實壹：財務業務文件內容不實、違法私募及刑法之背
    信未遂（即起訴事實二部分）部分
　㈠子○○坦承有在樂陞公司所辦理如犯罪事實壹所示各該私募案
    件中，接洽各該應募人參與各該私募，並據以向樂陞公司董
    事會報告各該私募投資人認購樂陞公司私募股票投資案，使
    董事會決議通過上開各該私募，各該應募人並因而取得樂陞
    公司發行之私募股票，且①Cinda基金實際上僅出資0.01%，
    其他99.9%的資金由子○○所提供；②Eminent公司是透過VBL公
    司提供資金；③葫蘆公司資金係自VBL公司、百尺竿頭公司之
    銀行帳戶匯入；④百尺竿頭公司資金來源為寅○○匯款至億豪
    公司之銀行帳戶，再匯入百尺竿頭公司帳戶；⑤Mega Cloud
    公司與Triplie Collaboration公司認購樂陞公司私募股票
    之資金來源全部為向遠東銀行貸款所得款項，並以百尺竿頭
    名下之樂陞公司私募股票作為擔保品，及就私募完成後檢附
    相關書件報請主管機關備查，並於公開資訊觀測站公告引進
    參與私募之策略性投資人等事實，惟矢口否認有何違反證券
    交易法第20條第2項、第43條之6第1項規定等犯行，辯稱：
    策略性投資人的範圍非常廣泛，只要能藉本身經驗、技術、
    知識、品牌或通路等，以產業垂直整合、水平整合或共同研
    究開發商品、市場等方式，協助被投資公司提高技術、改良
    品質、降低成本、增進效率、擴大市場等效益之個人及法人
    ，都算是具有策略性意義的投資人。且子○○在籌劃私募的過
    程中，都居於「保證人」的角色，協助張躍、王佶、沈俊、
    熊俊這些人取得樂陞公司私募股票，並非自居於應募人之角
    色，如：㈠102年第1次私募案，是經由丁○○介紹張躍，再透
    過張躍與香港商信達（Cinda）國際公司（下稱「Cinda公司
    」）之關係，使得Cinda公司得以私募投資樂陞公司，Cinda
    公司投資樂陞公司，是採「GP/LP結構」，亦即，Cinda公司
    是無限責任合夥人（GP），雖然僅出資0.01%，但是主要的
    負責投資決策之人，張躍則是一位有限責任合夥人（LP），
    負責出資99.9%，因張躍最後猶豫了，於是我使用VBL公司作
    為平台籌資，並以VBL公司名義借錢給張躍，讓張躍可以有
    猶豫期間，在投資的第1年猶豫期間內，張躍與VBL乃借款關
    係，1年後張躍可選擇償還借款或者自己出資擁有股票，只
    是後來因為發生樂陞公司收購TP公司案，就以沈俊的經營團
    隊換掉張躍，換句話說，張躍在未持有樂陞公司私募股票滿
    1年的猶豫期間內就將整個Cinda基金轉給了沈俊的經營團隊
    ，不能因為VBL公司提供資金給張躍，就認定Cinda基金由我
    掌控。Cinda基金引進時是著眼於將來在中國市場發展的效
    益，因為遊戲在中國市場為管制性的產業，如果沒有適當的
    關係引介，很難深入，Cinda基金可以提供樂陞公司這方面
    的策略性貢獻。㈡Eminent公司是由天○○的基金負責管理，天
    ○○是前經濟部次長，與中國大陸具一定關係，且具相當知識
    ，樂陞公司引進天○○，即希望天○○以其學識經驗提供樂陞公
    司建議與協助。Eminent公司是天○○借給子○○用的，天○○也
    收取Eminent公司所給的10萬2000元美金。天○○也曾經投資
    過樂陞公司，他的資歷符合策略性投資人的資格，不能因為
    我有協調、邀請天○○出任策略性投資人，就說Eminent公司
    實質上是由我所掌控。㈢葫蘆公司本身有經營遊戲業務，有
    取得「砰砰巨砲王」遊戲營運權，與樂陞公司合作「砰砰巨
    砲王」等遊戲，也計畫引進韓國手機遊戲而與樂陞公司、同
    步公司合作，將來也希望打入中國市場，並非子○○所有的紙
    上公司，符合策略性投資人資格；葫蘆公司也並非是實質上
    受我掌控的公司，葫蘆公司透過私募案而持有之樂陞公司股
    票，股利收入都用於葫蘆公司的營運發展上，沒有一毛錢進
    到我口袋內，不能認為是受我掌控的公司。葫蘆公司是由百
    尺竿頭公司前身動遊數位公司分拆而來，這間公司是歸屬於
    王佶所有。百尺竿頭公司參與私募之資金來源是王佶，以正
    常商業模式而言，私募股票應該歸屬於出資人所有，既然出
    資者不是子○○，該股票就不是子○○所有。㈣百尺竿頭公司的
    負責人是宙○○，不僅本身為遊戲產業的專業人士，擁有真好
    玩公司，是適格的策略性投資人；宙○○自己並出資2,047萬
    元投資，是出資額度1%的投資人，另外的百分之99是王佶投
    資，所以百尺竿頭公司的實際控制為王佶，不能夠以樂陞公
    司甲○○保管百尺竿頭公司的小章，就認定我實質上掌控百尺
    竿頭公司。㈤Mega Cloud公司與Triple Collaboration公司
    的登記負責人分別是樫埜由昭與玄○○，以他們在產業界與投
    資界的經驗，當然是適格的策略性投資人；玄○○與樫埜由昭
    都是真正有意願投資樂陞公司者，其中玄○○自己也有出資；
    且這2家公司的最終經濟利益歸屬於熊俊，因為當時認購私
    募股票的資金完全是來自銀行貸款，取得銀行貸款獲得資金
    後，付款給樂陞公司，樂陞公司再付款給廈門同步公司用以
    收購同步公司，同步公司再把錢付給VBL公司，VBL公司將錢
    還給遠東銀行，這資金來源跟我沒有關係，我只是這個過橋
    貸款的連帶保證人，但不可以因為這樣，就認為我對這2家
    公司有實質控制力。㈥「私募部分」不應適用證券交易法第2
    0條第2項，主管機關行政規則之規定，即非證券交易法第20
    條第2項所指之「依『本法』規定」，更何況該「注意事項」
    自始未曾要求將應募人是否具有策略投資人資格輸入公開資
    訊觀測站，則是否具有策略投資人資格，豈有可能被視為「
    違反情節重大」；「申報」案尚有待主管機關做出生效，或
    退回等行政處分之可能，與主管機關就「備查」案，完全毋
    須核准或許可生效大不相同，另VBL公司只是資金調度平台
    ，且就私募部分犯罪所得之計算未詳細說明其憑據，原審判
    決將各次私募切割為數罪分論，容有違誤。㈦背信罪以行為
    人具損害本人之犯罪故意並致生本人損害客觀結果為其構成
    要件，本案五次私募，定價均符合一般市場行情，且亦符合
    私募有價證券注意事項之法定標準，除未造成樂陞公司任何
    損害外，主觀上亦未存有致生公司損害或藉此圖利自己或第
    三人之主觀意圖云云。
  ㈡丁○○對犯罪事實壹之一、二之犯行、戊○○對於犯罪事實壹之
    五之犯行均坦承不諱（見本院卷㈠第357頁、卷㈩第443頁）。
  ㈢經查：
  ⒈上開5次樂陞公司辦理私募股票之過程，業經子○○自承在卷不
    諱，並有樂陞公司101年12月24日101年第3次股東臨時會議
    事錄（見G11卷第136頁至138頁）、Cinda基金102年5月14日
    之豁免有限合夥註冊證書（Certificate ofRegistration o
    f Exmpted LimitedPartnership）（見H2卷678頁）、樂陞
    公司102年5月24日第6屆第20次董事會議事錄（B24卷第18至
    20頁）、樂陞公司重大訊息公告（A2卷第11頁正反面）、樂
    陞公司102年9月3日公開資訊觀測站私募專區私募有價證券
    申報作業之公告資料（C1卷第81至82頁反面）、VBL公司102
    年12月20日與Eminent公司、GSIM公司簽立之管理服務合約
    書（見C1卷第55頁至56頁）、樂陞公司102年12月23日第6屆
    第27次董事會議事錄（見B24卷第54頁至56頁）、樂陞公司1
    03年1月6日申報102年度第3期之私募有價證券申報作業資料
    （見C1卷第83頁至84頁）、台新銀行匯入匯款買匯水單、台
    新銀行受託保管崇稜環球股份有限公司投資專戶（帳號：00
    000000000000）交易明細（C4卷第96至97頁）、樂陞公司台
    新建北00000000000000帳戶交易明細、台新銀行受託保管崇
    稜環球股份有限公司投資專戶（帳號：00000000000000）交
    易明細（C4卷第91、97頁）、股東會議事錄（見G13卷第147
    至51頁）、樂陞公司103年12月10日第7屆第9次董事會議事
    錄（B25卷第149至151頁）、樂陞公司重大訊息公告（A2卷
    第17頁正反面）、樂陞公司104年1月7日公開資訊觀測站私
    募專區私募有價證券申報作業之公告資料（C1卷第85至87頁
    ）、樂陞公司104年9月30日104年第1次股東臨時會議事錄（
    見G15卷第5頁反面至7頁反面）、樂陞公司104年11月23日第
    7屆第20次董事會議事錄（見B26卷第76至82頁反面）、樂陞
    公司重大訊息公告（見A2卷第20頁正反面）、樂陞公司104
    年12月15日公開資訊觀測站私募專區私募有價證券申報作業
    之公告資料（見C1卷第88至89頁反面）、樂陞公司104年12
    月29日第7屆第21次董事會議事錄（B26卷第83至89頁）、樂
    陞公司重大訊息公告（A2卷第21頁正反面）、樂陞公司105
    年4月28日公開資訊觀測站私募專區私募有價證券申報作業
    之公告資料（C1卷第90頁至91頁反面）在卷可憑。
  ⒉上開各次私募之資金來源均由子○○通過其實質掌控之VBL公司
    之帳戶籌措而來：
  ⑴子○○對於VBL公司具實質控制力，持續運用VBL公司調度資金
    ：
  ①VBL公司係子○○為個人資金調度，商請丁○○協助設立，並由丁○○自任代表人。VBL公司為英屬開曼群島之海外紙上公司，
    於2012年（民國101年）7月9日正式註冊登記，登記地址為
    臺北市○○路00號9樓即丁○○朋友公司之住址，子○○提供設立
    公司之資本額5萬元美金，又VBL公司每年度需支付之管理費
    ，均由VBL公司帳上支出，款項均來自子○○，丁○○個人則沒
    有提供資金予VBL公司等情節，業經丁○○證述甚明（見原審
    卷11第59至61頁），且有：VBL公司設立登記文件【包含：V
    BL公司103年4月1日出具予宏遠證券（香港）有限公司之VBL
    公司董事局會議及決議認證摘要（B18卷第131頁）、黃瑞芳
    之身分證正反面影本（B18卷第131頁反面）、VBL公司102年
    9月26日之宏遠證券（香港）有限公司客戶投資及財政狀況
    問卷調查（B18卷第132頁至133頁）、VBL公司之客戶投資屬
    性分類的說明（B18卷第133頁反面）、VBL公司101年7月9日
    之第一屆董事決議（RESOLUTIONS OF THE FIRST DIRECTOR
    （S））（B18卷第134頁至135頁反面）、VBL公司101年12月
    20日之信譽良好證書（B18卷第136頁）、VBL公司之被告丁○○、江采芳、江青素董事在職證明書（Certifica te of Inc
    umbency）（B18卷第137頁）、精博國際顧問股份有限公司1
    01年7月19日出具之VBL公司註冊登記證明書（中、英文本）
    （B18卷第138頁）、丁○○之臺胞證影本（B18卷第139頁）、
    余瑞雯之護照影本（B18卷第139頁反面）、余瑞雯之身分證
    正反面影本（B18卷第139頁反面）、江采芳之護照影本（B1
    8卷第140頁）、江采芳之身分證正反面影本（B18卷第140頁
    ）、江青素之護照影本（B18卷第140頁反面）、江青素之身
    分證正反面影本（B18卷第140頁反面）、江青素102年8月之
    台新銀行信用卡帳單（B18卷第141頁）、江采芳102年9月之
    台新銀行信用卡帳單（B18卷第141頁反面）、余瑞雯102年9
    月12日聯邦銀行信用卡消費明細表（B18卷第142頁）、VBL
    公司101年7月9日公司執照（CERTIFICATE OFINCORPORATION
    ）（B18卷第142頁反面）、VBL公司101年7月9日股東會決議
    （SUBSCRIBER'S RESOLUTIONS）（B18卷第143頁）、VBL公
    司101年7月9日股東名冊（B18卷第143頁反面至144頁）、VB
    L公司101年7月9日董事及經理人名冊（B18卷第144頁反面）
    、丁○○、江采芳、江青素101年7月9日出具予VBL公司之董事
    願任書（Consent to ActasDirector）（B18卷第145頁）、
    VBL公司101年7月9日公司組織章程大綱及細則（MEMORANDUM
     AND ARTICLES OFASSOCIATION OF Victory Base Limited
    ）（B18卷第145頁反面至156頁反面）】（見B18卷第134至1
    56頁）在卷可資佐證。
  ②VBL公司帳戶相關資料係由丁○○保管，但均由子○○安排資金匯
    入、匯出事宜，並指示丁○○處理有關款項匯出事宜之事實，
    亦經丁○○證稱：VBL公司應僅有開設一個香港匯豐銀行中環
    分行帳戶，公司帳戶的存摺、印章、提款卡、密碼與網路金
    鎖均由我自行保管，帳戶內款項均係經由子○○安排，如果錢
    進來的時候，子○○會跟我講，但用途我不會問，就直接去幫
    子○○匯款，一般都是透過網路匯款，需要一個像是USB的東
    西及密碼；因為網路匯款必需要事先指定匯款帳戶，亦即需
    要申請，但有時候比較急迫，子○○就會告訴我，要我到香港
    匯款，這時我就直接去香港匯款，一開始的時候我自己支付
    去香港匯款的交通費，後來我告訴子○○他必須付費，子○○有
    時就請秘書幫我買票，我匯款當天就回來了等語（見原審卷
    11第61頁反面、62頁）。
  ③VBL公司之負責人後來亦由子○○安排，於105年1月16日移轉為
    蔡秀宜之事實，亦經丁○○證稱：到104年底時，我自己身體
    健康狀況不好，我妻子余瑞雯身體也不好，常常急救，當時
    我即要求子○○，我不要再處理這些事情，因此在104年底時
    ，把VBL公司的鋼印等直接交給子○○，也把公司負責人變更
    為子○○的妹妹蔡秀宜；至於VBL公司香港匯豐銀行帳戶存摺
    、印章、網路金鑰等應該是於104年11月底左右交給了樂陞
    公司的秘書或財務人員甲○○等語（見原審卷11第64頁反面、
    65頁），並有丁○○105年2月16日之VBL公司代辦境外公司董
    事變更委託及確認書（B1卷第74頁）、VBL公司105年3月7日
    之股東名冊（B1卷第75頁）、VBL公司101年7月9日、105年3
    月7日之董事及經理人名冊（B1卷第76頁）等在卷可佐。
  ④子○○於指示戊○○安排向遠東銀行辦理過橋貸款時，告知戊○○
    可以運用VBL公司進行款項進出之事，亦經戊○○證稱：子○○
    有跟我說，金流的設計可以用到VBL公司，所以設計金流時
    ，就把VBL公司放進去（見原審卷11第199頁）；在樂陞公司
    收購同步的案件中，約定熊俊必須要以30.9億元購買樂陞公
    司股票，扣掉向遠東銀行借款的15.9億（註：即「過橋貸款
    」部分，詳後述），剩下的15億元，子○○指示我要熊俊匯到
    VBL公司的帳戶內，當時是熊俊告訴我已將款項匯入，我就
    通知子○○等語（見B13卷第196頁反面、197頁）。綜上，堪
    認子○○為VBL公司暨該公司帳戶之實質控制者至明。
  ⑵各次私募資金流向部分
  ①Cinda基金私募案（見附圖壹之1）：
    ㊀子○○證稱：到了越接近繳款、簽約的期限，張躍對於要負
      擔百分之99.99的資金很猶豫，但時間很緊迫，……由我集
      資來借給張躍…所以張躍跟VBL就簽定了1個借款協議，而
      資金是由我來協助集資完成等語（見原審卷11第74頁）。
    ㊁子○○於102年8月2日（起訴書誤載為「8月7日」）指示丁○○
      從VBL公司帳戶匯款美金1,180萬元至張躍設立於匯豐銀行
      000000000000號帳戶內之事實，業經丁○○於原審證述甚明
      （見原審卷11第108頁反面、112、113頁、B15卷第248反
      面至249頁反面），並有樂陞公司台新銀行建北分行00000
      000000000帳戶（下稱樂陞公司台新銀行建北分行帳戶）
      交易明細、台新銀行傳票、匯入匯款買匯水單（B30卷第1
      34、136至137頁）在卷可憑，且有丁○○與張躍於102年8月
      5日以下之通訊紀錄在卷可憑（見B15卷第237頁）：丁○○
      ：「匯美金即可，匯率樂陞敲」（2013.8.5）張  躍：「
      好」、「匯豐是將美元換港幣，港幣再換新臺幣。呵呵。
      」
  ②Eminent公司部分（如附圖壹之2）
    ㊀子○○自承：VBL公司匯款美金1,017萬7,017.93元部分，我
      知道資金來源，是我集資的等語明確（見原審卷11第79頁
      ）。
    ㊁102年12月19日，VBL公司在香港上海匯豐銀行帳戶匯款美
      金799萬9,985元、美金37萬9,985元至Eminent公司之玉山
      銀行帳戶內；再於102年12月20日，自VBL公司上開銀行帳
      戶匯款美金189萬6,594.6元至Eminent公司上開銀行帳戶
      內等事實，有相關玉山銀行匯入匯款通知書（見C1卷第57
      至59頁）在卷可佐。
    ㊂102年12月23日，Eminent公司上開銀行帳戶之美金1,015萬
      4,609.6元結售新臺幣3億402萬8,211元並匯入台新銀行受
      託保管崇稜環球股份有限公司投資專戶，亦有台新銀行匯
      入匯款買匯水單、台新銀行受託保管崇稜環球股份有限公
      司投資專戶交易明細（見C4卷第96至97頁）在卷可證。
    ㊃102年12月23日自前開台新銀行受託保管崇稜環球股份有限
      公司投資專戶匯款新臺幣300,600,000元至樂陞公司台新
      銀行建北分行00000000000000帳戶內，以支付Eminent購
      買樂陞公司私募股票股款，有該分行帳戶交易明細、上開
      台新銀行受託保管崇稜環球股份有限公司投資專戶交易明
      細（見C4卷第91、97頁）在卷可憑。
  ③葫蘆公司部分（如附圖壹之3；㊄至㊇見附圖壹之3-1）
    ㊀103年12月18日VBL公司以在香港上海匯豐銀行帳戶匯款美
      金249萬9,970元，103年12月19日匯款美金239萬9,970元
      ，103年12月23日匯款美金49萬9,970元至龍門公司之玉山
      銀行（起訴書誤載為「香港分行」）帳戶之事實，有：LO
      NG MEN LIMITED玉山銀行帳戶交易明細、玉山銀行匯入匯
      款交易憑證在卷可證（見C4卷第7、13至15頁）。
    ㊁103年12月23日龍門公司在玉山銀行OBU帳戶匯款美金539萬
      9,912.08元至銀湖公司玉山銀行香港分行000000000000帳
      戶（下稱銀湖公司玉山銀行香港分行帳戶）之事實，有：
      LONG MEN LIMITED玉山銀行帳戶交易明細、玉山銀行匯出
      匯款交易憑證（他11027卷4第7、16頁）；銀湖公司玉山
      香港分行帳戶匯入款交易明細、玉山銀行匯款通知書（見
      A24卷第158、172頁）在卷可資佐證。
    ㊂103年12月24日銀湖公司匯款美金539萬9,902.08元至葫蘆
      公司之玉山銀行北新分行外幣帳戶之事實，有葫蘆公司與
      銀湖公司借貸合約、外匯申請書、葫蘆公司帳戶交易明細
      （見C3卷第87至88頁）、SILVER LAGOON INVESTMENTSLIM
      ITED、玉山銀行香港分行帳戶匯出款交易明細、玉山銀行
      電匯申請書（見A24卷第176、188頁）在卷可證。
    ㊃103年12月24日葫蘆公司在玉山銀行北新分行外幣帳戶，匯
      款（外幣結售）新臺幣1億7,209萬4,879元至葫蘆公司玉
      山銀行北新分行帳戶，亦有：葫蘆公司玉山北新帳戶交易
      明細、大額結匯款資料表、交易憑證、葫蘆公司外幣帳戶
      交易明細（見C3卷第78、86正反面、88頁）在卷可證。
    ㊄103年9月25日，億豪投資公司在第一銀行內科園區分行000
      00000000帳戶（下稱億豪投資公司第一銀行內科園區分行
      帳戶），匯款新臺幣50,000,000元至百尺竿頭公司一銀內
      科園區00000000000帳戶（下稱百尺竿頭公司一銀內科園
      區分行帳戶）之事實，業經甲○○證稱：我也不知道匯的目
      的為何，只知道當時子○○有指示我聯絡宇○○，要從一銀匯
      款5,000萬元到葫蘆公司去等語（見原審卷11第167頁反面
      、168頁），宇○○亦證稱：我不清楚這5,000萬元驗資款從
      何而來，也未向老闆即動游公司負責人地○○報告要把這筆
      錢匯到葫蘆公司去，當時是由甲○○指示要將5,000萬元匯
      到葫蘆公司等語明確（見原審卷11第132頁反面），並有
      億豪投資公司一銀內科分行帳戶交易明細、帳戶基本資料
      、第一銀行國際金融業務分行境外存款帳戶往來開戶申請
      書、億豪投資公司設立登記資料、證明書、董事會議決議
      書、法人或團體客戶聲明書暨同意書、百尺竿頭公司內科
      園區分行帳戶交易明細、匯出匯款交易憑證、匯入匯款買
      匯水單在卷可憑（見C3卷第95至103、105、120頁正反面
      ）。
    ㊅103年11月18日東立飼料公司在彰化銀行潮州分行00000000
      000000帳戶匯款2,074萬元至百尺竿頭公司玉山銀行內湖
      分行0000000000000帳戶（下稱百尺竿頭公司之玉山銀行
      內湖分行776帳戶）之事實，有百尺竿頭公司之玉山銀行
      內湖分行776帳戶交易明細、彰化銀行匯款申請書、東立
      飼料工業股份有限公司之彰化銀行帳戶交易明細、彰化銀
      行業務往來申請書及客戶基本資料可資證明（見C3卷第94
      、121、123反面、128至132頁）。
    ㊆103年12月10日，百尺竿頭公司在一銀內科園區0000000000
      0帳戶（下稱百尺竿頭一銀內科分行帳戶），匯款5,000萬
      元至葫蘆公司玉山銀行北新分行帳戶，有葫蘆公司之玉山
      銀行新北分行之帳戶交易明細、第一銀行匯款申請書、百
      尺竿頭公司內科園區分行帳戶交易明細可佐（見C3卷第78
      、104、106頁反面）。
　　㊇103年12月22日，百尺竿頭公司在玉山銀行內湖分行帳戶，
      匯款1,800萬元至葫蘆公司玉山銀行北新分行帳戶，有百
      尺竿頭公司玉山之帳戶交易明細、葫蘆公司玉山內湖分行
      帳戶交易明細、玉山銀行取款憑條、存款憑條、開戶資料
      可佐（見C3卷第78、85正反面、91正反面、94頁）。
    ㊈上開所示款項進入葫蘆公司上開玉山銀行北新分行帳戶以
      後，葫蘆公司即於103年12月24日將私募款項合計2億3,56
      2萬元（分為5,000萬元、5,000萬元、5,000萬元、5,000
      萬元、3,562萬元共計5筆）至樂陞公司台北富邦銀行營業
      部000000000000帳戶，作為支付私募股票價款之事實，有
      葫蘆公司玉山北新分行帳戶交易明細（見C3卷第78頁）；
      樂陞公司台北富邦銀行營業部000000000000帳戶交易明細
      （見C3卷第133頁）在卷可憑。
  ④百尺竿頭部分（如附圖壹之4）：
    ㊀子○○從VBL公司匯款至寅○○匯豐銀行香港分行帳戶內，再由
      寅○○匯款予億豪投資公司，億豪投資公司匯款予百尺竿頭
      公司，最後由百尺竿頭公司分別於104年11月23日、12月1
      日匯款2億7,800萬元、2億4,696萬元予樂陞公司，充作支
      付樂陞公司之私募股款，經子○○自承在卷（見原審卷11第
      82頁反面、83頁），核與戊○○於偵查中證述情節相符（見
      B14卷第263頁反面、264頁），並有如「附圖壹之4」所列
      之證據可資證明。
    ㊁子○○決定收購同步公司，乃積極籌措資金來源，規劃以發
      行可轉換公司債方式籌措20億元，另以私募方式籌措約30
      億元，後逐步調整為可轉換公司債20億元、私募取得20.7
      4億元、銀行貸款6.5億元，其餘約6億多元以自有資金因
      應等情節，業經戊○○證述明確（見原審卷11第193頁反面
      、194頁、B12卷第39頁反面、40頁；B13卷第196至197頁
      ），並有勤業眾信（德勤財務顧問股份有限公司）103年9
      月19日出具予樂陞之股權投資價值分析報告（標的：同步
      集團）（見A25卷第231頁至259頁）、寶業聯合會計師事
      務所金昌民會計師103年9月26日出具之樂陞公司擬收購同
      步網絡集團股權價值合理性之獨立專家意見書（見B7卷第
      365至370頁）、股權轉讓協議（見A25卷第205至230頁反
      面；見B7卷第122至150頁）、子○○103年10月7日與Tongbu
       Holding Inc.簽立之股權買賣協議書（見B14卷第294頁
      至300頁）、股東間協議書（見B14卷第301至305頁）、樂
      陞公司即於103年10月7日召開第7屆第6次董事會議事錄（
      見A25卷第203至204頁）在卷可憑。
    ㊂戊○○證稱：認購同步公司的股款有一部分必須要回流參加
      認購公司的私募，所以才會有這樣的資金安排等語明確（
      見A15第111頁正面）。
  ⑤MEGA CLOUD、Triple Collaboration公司部分（見附圖壹之
    5、6）：
    ㊀為辦理私募，子○○指示甲○○辦理Triple Success公司、Tri
      ple Collaboration公司、Grand Mobile公司、Me-ga Clo
      ud公司之設立登記事宜，以及甲○○在請寶業聯合會計師事
      務所辦理設立登記事宜後將該等境外公司之設立登記相關
      文件、鋼印、Signing Bar交付與子○○等事實，業經甲○○
      證述甚明（見原審卷11第170頁），並經玄○○證述：子○○
      找我當Grand Mobile公司之名義負責人（見B1卷第52頁反
      面、53頁）及戊○○證稱：MEGA參與應募的資金來源，跟樫
      埜由昭無關，他只是單純擔任MEGA負責人的人頭各等語明
      確（見B12卷第41頁）。
    ㊁為了繳納股款，子○○先以Mega Cloud及Triple collaborat
      ion公司的母公司Grand Mobile、Triple Success公司向
      遠東銀行貸款，並與遠東銀行談好資金均留在遠銀，借貸
      資金將會用於樂陞公司併購同步價款之一部，該2家公司
      並以第三人動游公司、百尺竿頭公司所持有之樂陞公司私
      募股票設質作為擔保之情節，業經張裕松證述甚明（見B1
      卷第301反面至302頁反面），且有陳慶祥於105年12月1日
      提出之併購資金流程圖在卷可佐（見B1卷第305頁）。
    ㊂Grand Mobile、Triple Success公司於104年12月30日向遠
      東銀行貸得美金4,800萬元作為應募之資金後，於105年3
      月17日以「投資同步公司」名義匯入同步公司設於遠東銀
      行OBU分行之帳戶，再由同步公司轉匯至VBL公司，復將資
      金匯回Grand Mobile、Triple Success公司，以償還遠東
      銀行貸款本息。
    ㊃上開「過橋貸款」之規劃，乃係子○○委請戊○○洽尋國內願
      意承做之金融機構辦理，又經遠東銀行同意規劃，過程中
      因應遠東銀行要求，子○○才安排以動游公司、百尺竿頭公
      司名下之私募股票設質予遠東銀行；而辦理相關手續地點
      為樂陞公司會議室，包括遠東銀行人員、子○○、樫埜由昭
      、熊俊以及丁○○都有到場，規劃中，該筆貸款將作為後續
      樂陞公司購買同步公司股權之價金，而同步公司熊俊亦會
      清償該貸款（相當於15億元），以作為回購樂陞公司股權
      之對價等事實，亦經戊○○證述甚明（見原審卷11第197至1
      99頁）。
  ⑶再查上開參與私募者及私募股票均由子○○實質掌控：
  ①Cinda基金及Eminent公司部分：
    ㊀沈俊於105年6月間，傳送訊息予庚○○，稱「因為Cinda還是
      樂陞在管理的」等語，並經庚○○轉傳給戊○○，業經庚○○證
      述甚明（見原審卷11第205頁反面、206頁），並有相關對
      話紀錄在卷可資參照（見B12卷第179頁）。
    ㊁Eminent公司之管理費均由VBL公司支付，此經子○○自承在
      卷（見原審卷11第80頁反面）。
    ㊂子○○取得Cinda基金及Eminent公司之私募股票以後，為收
      購TP公司而將上開私募取得之股票規劃移轉給沈俊，業經
      子○○自承在卷（見原審卷11第75頁、76頁反面）；在樂陞
      公司收購TP公司之投資案中子○○要求沈俊向VBL公司買入
      樂陞公司之股權，約明將Cinda基金及Eminent公司各6,64
      5,169股（原私募股票及之後配股）、4,500,000股及VBL
      、動遊公司所持有之樂陞公司股權均移轉移轉給沈俊，對
      價為美金72,915,000元，亦有股權買賣協議書在卷可憑（
      見B12卷第101至104頁）。嗣子○○並未真正將Eminent公司
      持有之樂陞公司股票過戶予沈俊，待子○○簽立TP公司還原
      交易時，子○○再對戊○○聲稱：Eminent公司名下之樂陞公
      司私募股票應該算是沈俊的股票，而使用Eminent公司名
      下私募股票作為執行TP還原案私約之用，積極尋找投資人
      承接，最後將其中部分股票移轉至怡客咖啡、Altplus公
      司控制之下（由樂陞公司投資該等公司，再由該等公司將
      取得之樂陞公司投資款用以購買Element公司持有之樂陞
      公司股票）等事實，業經戊○○證稱：在104年底時，子○○
      為了進行TP股權的還原交易案件，有跟我說他與沈俊的衝
      突，請我幫忙整理屬於沈俊的股票，當時他有提到Cinda
      基金與Eminent公司都是沈俊的，所以他必須幫忙沈俊變
      現，我事後知道Cinda基金有過戶給沈俊團隊，同時更名
      為TP Creative；Eminent公司則一直沒有過戶給沈俊團隊
      。樂陞公司投資TP，沈俊依約定要買樂陞公司股票，到底
      沈俊拿到多少股票、有多少股票沒給他，子○○應該是最清
      楚的，目前樂陞公司內部應該沒人清楚；例如當初有約定
      動游公司、Cinda、Eminent、VBL共4家公司要把私募股票
      給沈俊，但擁有私募股票的並不包括VBL，且子○○去年底
      要我整理沈俊名下股票清單，裡面並沒有動游的私募股票
      ；沈俊股票清單由我整理，我不知道他持有和原來約定的
      差多少；「不過Eminent的私募股票確定沒有過戶給沈俊
      」等語明確（見原審卷11第199頁反面、200頁、B12卷第3
      4頁反面）。庚○○亦證稱：我有參與樂陞公司在103年間購
      買PS公司股權投資案，也知道當時子○○用VBL公司的名義
      跟沈俊做成持有樂陞公司私募股權之股權買賣協議。根據
      協議，沈俊應取得Cinda基金、動游公司、Eminent公司與
      VBL公司所持有樂陞公司之股票，我不確定VBL公司股票有
      多少，但Cinda基金、動游公司及Eminent公司確定是全部
      私募股票，後來在還原交易時，沈俊手上的持股與上開協
      議不一致，原因如何不清楚，好像少了動游公司、Eminen
      t公司，多了北京樂陞公司等語（見原審卷11第238頁反面
      ）明確。
    ㊃子○○並未按照其在投資TP公司案件中與沈俊的約定，將Emi
      nent公司股權移轉交由沈俊控制，之後為了投資同步公司
      ，又試圖安排質押Eminent公司持有之股票，業經子○○自
      承在卷（見原審卷11第86頁），核與丙○○證述情節相符（
      見原審卷11第262頁反面、264頁反面），並有卷附管理服
      務合約書、管理服務增補合約書、104年7月指示函、Emin
      ent公司CONSENT RESOLUTION SPASSED BY THE  SOLE DIR
      ECTOR OF THE COMPANY、GLANCE ENTERPRISE LI-MITED公
      司註冊證書、董事名單、董事基本資料、庫存日報表等資
      料（C1卷第55至65頁）在卷可憑。在私募股票在設質案未
      果後，子○○又將Eminent公司名下之私募股票出售給怡客
      咖啡、Altplus公司，籌得之收購款各約1點多億（戊○○稱
      Altplus公司部分為1.5億元；另怡客咖啡部分為1.07億元
      ，惟依丙○○提出之整理表各為191,520,000元、104,064,1
      63元，認丙○○提出之數額較精準），再用以認購樂陞公司
      股票之情節，亦經戊○○證述屬實（見原審卷11第231頁）
      ，並有丙○○提出之上開2次股份交易之概要整理表在卷可
      憑（見B28卷第142頁）。
    ㊄子○○雖辯稱：張躍是向其「借款」投資樂陞公司云云，然
      查：子○○自承：因張躍並未同意支付應募款項，因此最
      後資金是我籌資完成的等語（見原審卷11第11頁）。子○○既認為Cinda基金私募取得的股票是為沈俊持有，則不可
      能同時由張躍透過借得之款項取得股票。私募係透過一
      定期間內不能轉讓股份之限制，搭配便捷的程序與較公開
      市場便宜的價格作為誘因，讓對公司之發展前景有幫助之
      投資人願意投資公司以創造更多之利基，既然張躍經考慮
      後已經不願意出資，當無可能對公司之發展有所助益，理
      當中止私募程序，斷無由子○○私下調集資金，繼續為張躍
      完成私募之理，更無將張躍私募取得之股票再行移轉他人
      持有或聲稱替他人持有該等股票之理，子○○上開所辯顯係
      卸責之詞，不足採信。
  ②葫蘆公司部分：
    ㊀子○○將葫蘆公司名下之樂陞公司股票設質予范永興，業經
      子○○自承：之前王佶和我曾介紹范永興去購買樂陞公司股
      票在大陸北京新三板市場交易的試股，但因為一直沒有流
      動性，沒有競價交易，因此范董頗有微詞，我才在和王佶
      商量後，在王佶的建議下，將這1,700張私募（以葫蘆公
      司名義辦理私募）股票股票作為增提給范董的擔保品等語
      甚明（見A16卷第150頁反面），並有臺灣集中保管結算所
      股份有限公司105年11月21日保結稽字第1050024933號函
      所附登錄帳戶存券異動明細表、客戶存券異動明細表、集
      保戶往來參加人明細資料表在卷可憑（見B1卷第83-5、83
      -12、83-21、83-22頁）。
    ㊁子○○雖辯稱：葫蘆公司參與樂陞公司私募案之私募款的來
      源應該是王佶籌措的，所以就葫蘆公司所取得的私募股票
      支配處分權，名義上為亥○○，但實際的經濟利益則應歸屬
      於王佶，後來樂陞公司並沒有「使用」或「運用」該等私
      募股票，如果有，也都有徵得王佶同意云云。惟查：子○○
      將本次私募之1700張股票提供給范永興作為擔保品，已經
      實質處分該股票，而亥○○既須聽從子○○指示行事，已如前
      述，則該等私募股票實質上即由子○○所支配，而王佶是否
      同意以該等股票供作擔保品，乃子○○與王佶私下的約定，
      不會影響該等股票實質上由何人支配的事實，子○○上開所
      辯，殊難採認。
  ③百尺竿頭及Mega Cloud公司、Triple Collaboration公司部
    分：
    ㊀子○○計畫樂陞公司私募案件，請王佶方面提供公司予其使
      用，乃轉而將億豪控股公司與億豪投資公司提供作為後來
      成立之「百尺竿頭公司」母公司，業經地○○、巳○○、宇○○
      證述明確（見原審卷11第122頁反面至129頁；卷14第3至6
      頁；卷11第133至137頁）。百尺竿頭公司之設立登記事宜
      係子○○交代甲○○辦理，且子○○本來要甲○○保管公司登記大
      、小章及銀行存摺及大小章，但經甲○○表達反對之意，仍
      保有百尺竿頭公司之銀行小章，業經甲○○證稱：103年時
      子○○有介紹宙○○參加樂陞公司私募，當時宙○○來我們公司
      ，子○○就有跟我講這件事，並當著宙○○的面說：「Stacy
      會協助你」，但我當時不知道要協助什麼事情，過了一段
      時間後，子○○就指示我跟動游公司聯絡，並且詢問動游公
      司是否有一間公司要讓給宙○○，當時我是聯絡動游公司的
      宇○○。過了一段時間，子○○就跟我說就改成百尺竿頭公司
      這個名字，我就把這個名字交給宇○○，後續子○○有陸陸續
      續請我協助宙○○百尺竿頭公司的一些事務。我幫忙宙○○處
      理百尺竿頭公司的帳務及匯款，我向子○○提議，因為百尺
      竿頭公司是從動游有限的相關公司更名而來，本來就是宇
      ○○在處理，所以由宇○○繼續負責比較好，但子○○說為了保
      險起見，要求我協助保管宙○○的小章，至於大章及存摺就
      由宇○○保管，若要動支百尺竿頭公司帳戶內款項時，就由
      宇○○先去銀行填寫單據，要匯款時再通知我前去蓋小章，
      我真的不知道子○○說「保險起見」是什麼意思，也沒有多
      去猜測，因為子○○是我的老闆，而且只有這麼一顆銀行小
      章，放在我這邊，也沒辦法處理什麼事，所以我就暫時先
      幫宙○○保管這顆銀行小章；其實現在都還在我這裡，當時
      105年5月的時候，百尺竿頭公司換了負責人，換成樫埜由
      昭，當時有一直跟寅○○聯絡說應該要變更相關的銀行帳戶
      留存的印鑑，可是那時寅○○說日本人沒有空，所以後來其
      實他們也沒有變更，而銀行也知道百尺竿頭公司負責人已
      經變更了，所以宙○○的銀行小章也沒辦法使用（見原審卷
      11第166、167頁）；又稱百尺竿頭公司的母公司是億豪投
      資公司，控股公司是億豪控股公司。一開始是動游公司成
      立的，後來子○○要我協助百尺竿頭公司的時候，請我聯絡
      動游公司，詢問是否有境外公司要移轉，我詢問宇○○，他
      跟我說這兩間公司可以移轉，我跟她說子○○說把這兩間境
      外公司設為百尺竿頭公司的母公司和控股公司等語（見他
      15卷第141頁反面）明確。核與宇○○證述情節相符（見原
      審卷11第131頁反面至133頁、134頁反面、137頁反面），
      並有百尺竿頭公司設立登記資料可資證明（見百尺竿頭公
      司案卷第31至63頁）。而子○○取得億豪控股公司與億豪投
      資公司之控制權後，應蔣翔仁之要求，指示甲○○於104年5
      月17日將負責人變更登記為丁○○之配偶余瑞雯之事實，亦
      經甲○○證述甚明（見原審卷11第169頁、A15卷第143頁）
      ，核與丁○○證稱：因為當時蔣翔仁找子○○，子○○再找我，
      我太太掛名億豪公司負責人時，我們當時也不知道這家公
      司就叫億豪公司，也不知道億豪公司跟百尺竿頭公司的關
      係等語（見B30卷第23頁反面）及余瑞雯證述情節（見A15
      卷第17 5、176、179頁）均相符，均足見百尺竿頭公司係
      子○○為辦理本次私募而成立之公司，實際由其與王佶共同
      掌控該公司之資金往來。子○○雖辯稱甲○○只有一個銀行小
      章，根本就不能夠控制百尺竿頭公司及帳戶云云，惟甲○○
      證稱：當時都是子○○指示我如果百尺竿頭公司要匯款時，
      就跟宇○○聯繫等語（見原審卷11第168頁），可見子○○只
      要能夠確保宇○○會按照指示配合辦理匯款事宜，其就能夠
      按其意思運用百尺竿頭公司帳戶，子○○上開所辯，不足採
      信。
    ㊁子○○對於百尺竿頭私募來之股票之利益歸屬，或稱因資金
      是王佶籌措，所以股票是王佶的等語（見原審卷22第190
      頁反面），或稱百尺竿頭私募股票就是樂陞公司收購同步
      公司換股交易的一環，最終利益歸屬都是要給熊俊的等語
      （見原審卷11第84頁、卷22第190頁），所供前後不符。
    ㊂子○○因TP公司還原案件與沈俊發生糾紛，在105年1月14日
      與沈俊簽立TP還原私約之當下，子○○尚承諾要將MegaClou
      d公司私募取得之樂陞公司股票交予沈俊作為擔保，為取
      信於沈俊，且簽立授權書，略稱：「為確保本人將取得融
      資以順利完成協議書所規定之交易，本人茲將Mega  Clou
      d VR investment Limited所持有的樂陞公司14,500,000
      私募股份授權與丁○○先生全權處置」等語，業經丁○○證述
      甚明（見B30卷第22頁），且有TP還原私約附件之授權書
      在卷可參（見B30卷第112頁反面至113頁）。
    ㊃在上開TP還原私約簽訂前，子○○與熊俊另簽立同步私約，
      約定由熊俊以30.9億元回購樂陞公司股票，子○○規劃以百
      尺竿頭、Mega Cloud、Triple Collaboration公司名下之
      私募股票因應，不足部分尚須另交付普通股等情，不過子
      ○○除交付Triple Collaboration公司之SIGNING BAR給熊
      俊以外，其餘迄今完全未履行之事實，亦經戊○○證述甚明
      （見B12卷第39頁反面）。
    ㊄子○○於104年間透過其掌控百尺竿頭公司、Mega Cloud公司
      、Triple Collaboration公司取得樂陞公司之私募股票共
      計2萬7,800仟股（2,780萬股）後，均向熊俊及戊○○聲稱
      ：該批股票均屬於其履行同步私約的一部分，均係為熊俊
      「代持」，最終經濟利益將歸屬於熊俊所有等語。熊俊乃
      依約將子○○承諾會為其取得之私募與普通股票數額等值之
      股款匯入子○○實質掌控之VBL公司香港上海匯豐銀行帳戶
      及遠東銀行OBU帳戶中。在上開交易中，子○○總計得款26
      億4,100萬元（其中15億元匯入VBL公司之遠東銀行帳戶中
      ，直接用以償還以Triple Success公司、Grand Mobile公
      司名義向遠東銀行為過橋貸款所貸得之款項）。但另一方
      面，子○○又規劃其所掌控之百尺竿頭公司股票若干係為另
      一幕後出資人王佶「代持」，若干則應歸屬於宙○○。該處
      分私募股票之對價均流入VBL公司之香港上海匯豐銀行帳
      戶中後，而由子○○任意支配。而VBL公司帳戶內款項支用
      情形，包括有：子○○陸續於105年3月1日至4月21日間，將
      1億8,358萬3,613元（起訴書誤載為美金）匯入其實質掌
      控之樂成文創有限公司（下稱樂成公司）之合作金庫銀行
      之帳戶中，再將其中8,841萬7,360元（起訴書誤載為8,83
      0萬8,260元）匯入樂成公司設在遠東銀行之帳戶，供作購
      買樂陞公司所發行可轉換公司債（CB）樂陞四與樂陞五之
      選擇權部位（CBASO）及樂陞六之資金《即起訴書事實四之
      公司債部分》；另外7,782萬元（起訴書誤載為7,782萬850
      元）則匯入康嘉玲之台新銀行建北分行帳戶中，以供子○○
      購買可轉換公司債樂陞六；另有1,550萬元係流向Ｂ○○國泰
      世華銀行忠孝分行000000000000帳戶（以上詳如「事實壹
      附表」所示，含證據出處）。益見子○○就私募取得之上開
      以百尺竿頭及  Mega Cloud、Triple Collaboration公司
      名義所取得樂陞公司之私募股票均有實質控制權。
    ㊅樂陞公司收購同步公司案件完成以後，子○○遲未履行其與
      熊俊之私約，迄今未將承諾要移轉給熊俊的私募股票控制
      權移轉予熊俊，造成同步公司要求撤銷上開收購交易案，
      可見無論是王佶或者是熊俊，都沒有辦法掌握百尺竿頭私
      募之股票，私募取得之股票實際上是子○○掌控無訛。
  ⑷此外，Mega Cloud公司、Triple Collaboration公司私募案
    ，上開2公司之負責人均僅同意擔任負責人，無參與私募之
    意思，亦經戊○○證稱：資金來源，跟樫埜由昭無關，他只是
    單純擔任MEGA負責人的人頭等語明確（見B12卷第41頁），
    核與玄○○證稱：2015年11月間，因為我的投資告一段落，透
    過朋友聯絡子○○，想要表達謝意，子○○熱情地請我到他公司
    喝咖啡，並提到他想要私募的計畫，說金額約4、5億元，問
    我有無興趣參加，我說在我能力範圍內，可以參與投資約2
    、3,000萬元，但是4、5億則沒有能力；子○○說他很多朋友
    有興趣，要我們各自去找有興趣的投資人，金額多少都可以
    ，並提議可以先透過我成立境外公司，由我擔任負責人，雙
    方各自找資金，我有同意擔任境外公司負責人，但仍然說明
    不確定能找到多少資金；Triple Success公司與Triple Col
    laboration公司這兩間公司都沒有實際營運，設立目的就是
    為了104年12月30日的私募；在私募之初，我有答應子○○，
    能力是大約2、3,000萬元，子○○要我把錢留著，不急著給他
    ，因為私募股票要能過戶也是1年後的事，後來在105年8月
    下旬，子○○告訴我說需要資金，請我先給他3,100萬元，我
    有暗示說股票要如何過戶，子○○就說，讓我幫他保管6,500
    張樂陞公司股票，他都不擔心了，我只借給他3,100萬元，
    我應該也不用擔心，但子○○也答應我說，股票可以過戶時，
    就會辦理過戶，還開玩笑說，如果他沒有錢還我，至少還有
    6,500張股票，所以我就沒有要求簽立借據或立刻辦理股票
    過戶事宜等語相符（見B1卷第52頁反面、53頁、第54頁反面
    ），難認Mega Cloud、Triple Collaboration公司有以策略
    性投資人參與投資之意思。
  ⑸另天○○僅出借公司名義供子○○對外募資，業經天○○證稱：①我
    個人完全沒有參與。Eminent公司已經百分之百轉移，就是
    完成股票跟資金的兌換，之後就轉移整家公司，GSIM也沒有
    協助樂陞公司，有協助Eminent公司剛剛提到的事情，沒有
    提供樂陞公司實質性的幫助（見原審卷11第104頁）。②2013
    年12月初，子○○說海外有資金有意參加樂陞公司的私募，希
    望我可以籌組新的基金參加樂陞公司的私募，我回答說我已
    經不再籌組新的基金，我表示GSIM旗下有一家基金已經結束
    的Eminent公司，只剩下代管帳戶裡面的尾款在2014年底收
    回就沒有其他用途了，我就告訴子○○如果要募集海外資金之
    用，可以用Eminent公司；Eminent公司在2014年最後一筆尾
    款收到以後，整個公司可以轉換給對方。因此子○○也指定海
    外投資人VBL公司跟GSIM及Eminent公司3方就在2013年12月2
    0日簽訂3年的管理服務合約，這個管理服務合約最主要的內
    容是VBL公司投資Eminent公司，Eminent公司委聘GSIM進行
    投資與管理；第二，Eminent公司唯一投資的標的就是樂陞
    公司的私募股票；第三，合約到期以後，Eminent公司可以
    出讓百分之百的股權給VBL公司，或者將樂陞公司私募股票
    全部移轉過戶給VBL公司；第四，管理費百分之1大約10萬20
    00美金。VBL公司就依約匯入了大約1, 027萬餘美金，事實
    上分3次到Eminent公司，Eminent公司也依約支付GSIM管理
    費10萬2000美金，並依約參與樂陞公司私募。由於Eminent
    公司2014年12月4日尾款已經收到也結清，所以是可以移轉
    給VBL公司，所以GSIM公司在2015年7月28日依VBL公司指示
    將Eminent公司百分之100轉讓給glanceenterprise limited
    ，整個移轉的工作在2015/11/8移轉完成。③「問：依照剛剛
    第5條的約定，是否表示你有同意提供樂陞公司擴展大陸市
    場？）照這個（投資協議）字面上的話，好像有這樣的意思
    ，但我的重點是Eminent公司好像沒有這個時間來做這個事
    。」「（問：「有關此次私募對象符合策略投資人之說明，
    是否正確？有無不實？）Eminent公司我是他唯一的股東沒
    有錯，也是唯一的董事，其實我沒有幫到這麼多的事情，這
    個文件不是我簽名的，是樂陞公司自己的函」（見原審卷11
    第105頁）。④「這一次的私募案，我覺得我們沒有談到這麼
    細，而且剛剛那個協議書，我現在也想不起來，我要回去查
    一下。另外在Eminent公司三方合約期間，其實我也沒做什
    麼事情」等語（見原審卷11第107、102頁反面、103頁）。
    顯見天○○並未以策略性投資人參與私募之意。
  ⑹葫蘆公司成立的資金來源為樂陞公司，實質上是由子○○透過
    對葫蘆公司負責人亥○○下達指令，掌控住葫蘆公司營運、人
    事等層面之事實，業經亥○○證稱：葫蘆公司成立時之驗資費
    用為50萬元，由子○○指示透過樂陞公司收購三乘三公司硬體
    設備的錢來出資，這個金額是250萬元，從250萬元拿50萬元
    出資，該筆款項是由樂陞公司支付的；葫蘆公司登記地點為
    虎林街某處，但是營業地點在樂陞公司碧潭辦公室2樓，之
    所以設立地與實際營業地不同，目的應該是要把葫蘆公司做
    成一個跟樂陞公司本體沒有關連的公司；葫蘆公司有代理營
    運樂陞公司產品，本身財務在有在營運產品時，是損益兩平
    ，員工薪資由我核發，但要經過子○○同意，這是因為公司核
    心資金來源是樂陞公司，所以必須要聽從子○○的核可，才可
    以任用人員或決定薪資層級（見原審卷11第153頁反面、第1
    54頁）。又稱樂陞公司103年度第3次私募當時子○○就只有講
    說，希望我用葫蘆公司名義參與這次私募，因為葫蘆公司雖
    然是我在營運，但是背後資金是依靠子○○，所以我就只能夠
    答應；不論是之前跟樂陞公司透過龍門公司或葫蘆公司簽約
    ，很多事情子○○交代我就照辦，但有些我心裡覺得不合邏輯
    ，私募樂陞公司股票質押是最後一根稻草，從那時起我就決
    定要離開；之所以不直接拒絕子○○，是因為子○○是葫蘆公司
    、銀湖公司及龍門公司背後資金的出資者，他的要求我就照
    辦；葫蘆公司與樂陞公司合作的方向，在成立以來，就只有
    代理「喵境物語」遊戲的營運，這是網頁遊戲，目前已經停
    止營運了，當時年產值約近1,000萬元；葫蘆公司與同步公
    司想要啟動的合作，就是「砰砰巨砲王」，但後來這個遊戲
    在大陸並沒有上線，這是因為同步公司要求該產品修改的幅
    度範圍過大，以致韓國開發公司無法支持，所以就沒辦法執
    行起來等語（見原審卷11第154頁反面、155、158頁反面、1
    59頁）。佐以「砰砰巨砲王」手機遊戲價值僅約美金20萬元
    乙節，業經亥○○證述明確（見同上卷11第155頁反面），與
    本次參與私募所需花費之鉅資亦顯不相當。尚難執此小規模
    之合作計畫，大舉應募持有高達170萬股（1,700張）樂陞公
    司股票，難認葫蘆公司符合策略性投資人之資格。
  ⑺宙○○並非百尺竿頭公司之實際出資人，沒有擔任策略性投資
    人之意思，業經宙○○證稱：是因為王佶的關係，我才會出任
    百尺竿頭公司的負責人；在2014年7月底我去電玩展的時候
    ，王佶跟我提到樂陞公司有一個私募案，他覺得不錯，他說
    如果我想投資的話，可以去要額度，我回到臺灣之後，我就
    跟真好玩公司的合夥人去君悅飯店找子○○，我跟子○○要200
    張私募股票的額度，當時還沒有價格，就只有200張股票；
    過了一段時間，又在另外一個場合遇到子○○，子○○跟我私下
    說你的朋友王佶說這批私募股票要有裝在一個投資公司下，
    說王佶希望我擔任那個公司的負責人，我當時反問子○○說那
    個投資公司還有沒有做其他營業項目或什麼，子○○跟我說就
    只是單純的持有這批私募股票，我就答應子○○；所以應該是
    說王佶推薦我，子○○允諾我，子○○又提到說王佶希望我當負
    責人，我就答應了（見原審卷11第142頁反面）。又稱：我
    在答應擔任負責人以後，樂陞公司財務人員Stacy及王佶在
    臺灣創設之動游公司財務人員Jennifer於103年間主動找我
    ，要我至玉山銀行內湖分行成立投資公司籌備處，我到場後
    才知道這間投資公司名稱為「百尺竿頭」，辦籌備處我總共
    去過兩次玉山銀行內湖分行，第二次去就有大小章，就交還
    給Stacy與Jennifer，但我不曉得是誰保管的（見原審卷11
    第139頁反面）。「（問：你有協助樂陞公司於兩岸遊戲產
    業提供你豐富的資源跟人脈嗎？）沒有。」「（問：你有提
    供樂陞公司在財務資源或經營環境上的協助嗎？」）沒有。
    （問：你在擔任百尺竿頭公司負責人期間，有提供樂陞公司
    經營策略上的建議嗎？沒有」等語（見原審卷11第144頁、
    第145頁反面）明確。且百尺竿頭公司公開收購樂陞公司時
    ，在未確實徵得宙○○同意情形下，即擅自解除宙○○名義負責
    人之地位，亦經宙○○證稱：105年5月間，子○○跟我說百尺竿
    頭公司要讓給日本人，我問子○○那我投資的2,000萬的錢會
    如何，子○○告訴我說這就是私募股票要閉鎖3年，我就沒有
    再問下去了；案發後看電視才知道百尺竿頭公司負責人被變
    更了等語明確（見原審卷11第140頁反面、141頁）。足見子
    ○○依約要給宙○○的股票仍由子○○掌控並決定支配、運用方式
    ，宙○○並無置喙餘地，雖宙○○有因投資樂陞公司而匯入之2,
    074萬元股款，然該投資款中之1,800萬元，業經子○○調度匯
    至葫蘆公司作為葫蘆公司應募樂陞公司私募股票之來源，已
    如前述（見上開葫蘆公司資金流向），自不得以宙○○有出資
    2074萬元即認定宙○○以策略性投資人之身分參與百尺竿頭之
    私募案。
　㈣至於子○○及其辯護人雖以，依據卷附金管會111年5月19日函
    附資料、台灣併購與私募股權協會函（見本院卷㈢第161至16
    7頁、卷㈨第55至122頁）及證人丁○○於本院審理時所證，匯
    入VBL資金為王佶等人之賣股所得等語（見本院卷㈩第406、4
    08頁），而法令並未限制策略性投資人資金來源，故VBL公
    司所持有股票並非子○○所實質控制，實際出資人並非子○○云
    云。然查，證人丁○○於本院審理時亦證稱，VBL公司實質控
    制人是子○○，帳戶內金錢出去是由子○○決定，王佶與子○○如
    何約定並不知情等語（見本院卷㈩第414至415頁），復參以
    前揭辯護人所引用之台灣併購與私募股權協會函覆意旨亦說
    明，策略性投資人參與私募之資金來源固屬其個別資金調度
    結果，另策略性投資人應募時，應認其可對公司產生策略性
    效果（本院卷㈢第167頁），則VBL帳戶內資金縱有王佶等人
    所匯入資金，然於匯入時即由子○○所控制運用，本不會因其
    資金來源為何，而影響子○○實質控制該帳戶內資金並參與私
    募之本質；況若以該等資金係王佶等人所匯入，而其等亦有
    實際參與私募意願，又何以不自行匯款至後述之Cinda基金
    、Eminent公司、葫蘆公司、百尺竿頭、MEGA CLOUD、Tripl
    e Collaboration公司等公司參與私募即可，反而需透過子○○所實質控制之VBL公司帳戶，層轉資金後而使子○○得以控制
    參與私募所取得之股票，參以上開子○○及證人等所述借款集
    資模式、「過橋貸款」之規劃，可見VBL公司帳戶內資金於
    王佶等人匯入後，對各該資金及所購得股票如何運用，亦係
    由子○○自行決定，是子○○及其辯護人所辯，尚非可採。
  ㈤又子○○及其辯護人雖以，私募行為係採事後備查而非申報公
    告制度，而「公開發行公司辦理私募有價證券應注意事項」
    並非證券交易法授權規定，僅屬主管機關行政規則，並由證
    交所或櫃買中心依據契約執行，自不構成依法規定申報或公
    告之財務業務文件云云。惟查：
　⒈按發行人依本法規定申報或公告之財務業務文件，其內容不
    得有虛偽或隱匿之情事，證券交易法第20條第2項定有明文
    ；又依同法第43條之6第5項規定，該公司於股款價款繳納完
    成日起15日內，檢附相關書件，報請主管機關備查。而金管
    會亦發布「公開發行公司辦理私募有價證券應注意事項」，
    並於該注意事項第1項規定，公開發行公司應依本注意事項
    辦理證券交易法第43條之6有價證券之私募，作為主管機關
    處理公開發行公司辦理私募有價證券之依據，已非由證交所
    或櫃買中心依據契約執行事項。
　⒉前開「公開發行公司辦理私募有價證券應注意事項」復於第6
    項第2款規定，於股款或價款繳納完成日起15日內，應依第4
    3條之6第5項規定將私募有價證券資訊（含私募有價證券之
    種類、股東會決議日期、私募金額、私募單位價格、價格訂
    定之依據、本次私募總股數、股款或價款繳納完成日期、交
    付日期、到期日期、辦理私募之理由、私募對象、應募人持
    股比重、應募人與公司之關係等財務業務文件）輸入公開資
    訊觀測站。再參以金管會證券期貨局亦以106 年1 月6 日證
    期（發）字第1050053856號函覆釋示：公開發行公司於公開
    資訊觀測站公告私募股款繳納完成日、私募對象、股數及金
    額等相關訊息，即為已依證券交易法第43條之6 規定（係屬
    依證券交易法規定申報或公告之財務業務文件）報本會備查
    ；公開發行公司辦理證券交易法第43條之6規定應公告或申
    報之事項，應向本會指定之資訊申報網站（公開資訊觀測站
    ）進行傳輸等語（見B30卷第143頁）。而所謂財務業務文件
    並無定義，解釋上發行人依法令申報或公告文件，均可能包
    括在內；又證券交易法第20條第2項係為確保投資人獲得翔
    實資訊，為確保資訊真實完整，縱使法律未明定應予揭露的
    具體事項，如未揭露可能產生誤導投資人決策判斷，仍應揭
    露（見最新證券交易法解析，賴英照，第632至633頁）。是
    從該條項規範目的觀察，既在確保資訊公開及正確性，則著
    重在於資訊是否正確提供，而與該行為是否經主管機關事前
    許可或事後核備尚無關聯，主觀上亦無須具備詐欺之不法所
    有意圖，且主管機關並得以行政命令或規則方式補充申報或
    公告之財務業務文件內容。
　⒊而證券交易法第43條之6第1項既將「符合主管機關所定條件
    之自然人、法人或基金」與「該公司或其關係企業之董事、
    監察人及經理人」等特定投資人身分予以分列，並於立法理
    由說明有價證券之私募，因排除原股東及員工優先認購權利
    ，涉及股東權益，爰明定應經股東會之決議同意，是有關於
    是否由內部人進行認購，攸董事會提案及股東會之意思形成
    ，自屬重要資訊。況由「公開發行公司辦理私募有價證券應
    注意事項」第2項第4款規定亦可得悉，策略性投資人係指為
    提高被投資公司之獲利，藉本身經驗、技術、知識、品牌或
    通路等，經由產業垂直整合、水平整合或共同研究開發商品
    或市場等方式，以協助被投資公司提高技術、改良品質、降
    低成本、增進效率、擴大市場等效益之個人或法人（以下簡
    稱策略性投資人），且依同項第6款、第6項第1款規定，就
    應募人為公司內部人，應揭露事項已有所區別，並應揭露與
    公司之關係，顯見主管機關就策略性投資人與內部人參與私
    募規範已屬有別，且內部人並非不得參與私募，而僅需誠實
    揭露即可，而「公開發行公司辦理私募有價證券應注意事項
    」作為填補辦理私募有價證券之申報及公告事項，亦行之有
    年，非發行人所不可預見之行政規則內容。是從前揭有關於
    私募對象揭露要求、立法目的，主管機關並採取特定身分揭
    露之規範模式，即可認屬上開財務業務文件之重要事項，其
    資訊公開及正確性並會影響投資人對於公司財務狀況之判斷
    而具有重大性，要屬無疑。
　⒋再從主管機關所要求於公開資訊觀測站為公開說明時期，亦
    需同於股款或價款繳納完成日起15日內為之，另就內容部分
    ，亦與申報核備檢附相關書件內容高度相同，自不以公告時
    是否檢附書面形式，而否認此具有財務業務文件性質，應整
    體觀察申報核備檢附相關書件與公告內容，認定有價證券之
    私募於申報核備及於後續公告時，所需提出核備檢附相關書
    件，是否為依證券交易法規定申報或公告之財務業務文件。
    而樂陞公司係依證券交易法公開發行股票之公司，為同法第
    5條所定義之發行人，於辦理私募有價證券時，應依證券交
    易法第43條之6第1項既將「符合主管機關所定條件之自然人
    、法人或基金」與「該公司或其關係企業之董事、監察人及
    經理人」等特定投資人身分予以分列，則於申報公告應募人
    身分時，故為隱匿實際參與私募之應募人實為內部人子○○，
    並於公開資訊觀測站為公開說明時隱匿上情，有各次公告在
    卷可憑（見A2卷第11至21頁），其行為負責人即應依同法第
    179 條、第171 條第1項第1款之規定論處。
　㈥綜上，本案各次私募案件均在子○○的安排下臨時成立或對外
    借用他公司名義，或以子○○原得以實際掌控之公司參與，各
    該公司或基金之負責人對於參與私募基金之來源並不清楚，
    其中宙○○、玄○○固然表示有意願參與投資，惟不代表其係以
    百尺竿頭或Triple Success公司與Triple Collaboration公
    司名義投資，依上開2人前引證述內容，亦均顯示其僅係前
    開公司之掛名負責人，且所投資之金額與前開公司募資之金
    額差距甚多並均交付子○○，甚且玄○○是在私募已經完成後才
    交付當初同意投資的3100萬元，其他大都由子○○對外籌得；
    私募取得之股票甚且由子○○隨意對外聲稱是替投資人「代持
    」甚或設質給他人，均可見上開參與私募之公司或基金均非
    樂陞公司股東臨時會中所指之策略性投資人，且實際上為內
    部人參與私募後，於依證券交易法規定申報或公告時，就此
    一重大事項亦故為隱匿而未據實揭露，而有違反證券交易法
    第20條第2項、第43條之6第1項之規定甚明。而子○○既為內
    部人，採取排除原股東及員工優先認購權利方式進行私募，
    然未據實揭露並申報公告，其後復將持有前揭私募股票之控
    制權後有將股權移轉他人，部分因而取得價差，足見該違法
    私募係基於為自己取得私募股權之不法利益而為違背職務之
    行為。
　㈦犯罪所得部分：
　⒈犯罪事實壹之一：
　⑴被告子○○在取得Cinda 基金及Eminent 公司名下之樂陞公司
    股票控制權以後，旋即於103年3月30日，與TP公司之沈俊經
    營團隊簽立「股權買賣協議書」，以VBL公司之名義，將其
    以Cinda基金及Eminent公司持有之樂陞公司私募股票共11,1
    45,169股（Cinda基金持有6,645,169股(含股票股利2,145,1
    69股〉、Eminent公司持有450萬股），業如前述（見股權買
    賣協議書，B12卷第101至104頁反面）。
　⑵經查上開「股權買賣協議書」，合約股權移轉對價為美金72,
    915,000元，移轉股數為19,507,834 股（6,645,169+6,645,
    169+4,500,000+1,717,496=19,507,834），如以103 年3 月
    30日前一營業日，即3月28日央行公告新臺幣對美元銀行間
    成交之收盤匯率為30.552元計算，每股時價為114.2元（72,
    915,000× 30.552÷19,507,834=約114.2，四捨五入）。
　⑶犯罪事實壹之一係Cinda基金為樂陞公司102年第1次私募投資
    案，同意以每股77元參與樂陞公司私募發行之4,500,000股
    ，實際私募金額為346,500,000元（77× 4,500,000=346,500
    ,000，見附圖壹之1），嗣後子○○再以VBL公司名義，以每股
    114.2元將Cinda基金持有之6,645,169股樂陞公司私募股票
    出售，則犯罪所得應為412,378,300元（114.2×6,645,169- 
    346,500,000=412,378,300，四捨五入）
  ⒉犯罪事實壹之二：Eminent公司為樂陞公司102年第3次私募投
    資案，同意以每股66.8元參與樂陞公司私募發行之4,500,00
    0股，實際私募金額為300,600,000元（66.8× 4,500,000=30
    0,600,000，見附圖壹之2），嗣後子○○再以VBL公司名義，
    以每股114.2元將Eminent公司持有之4,500,000股樂陞公司
    私募股票出售，則犯罪所得應為213,300,000元（114.2×4,5
    00,000- 300,600,000=213,300,000）。
　⒊犯罪事實壹之四、壹之五：
　⑴子○○因於103年10月17日，與大陸地區廈門同步網絡集團負責
    人熊俊簽立協議，約定由樂陞公司以人民幣10.68億元（折
    合約53億元）收購同步公司全部股權（下稱同步公約），於
    同步公司簽約同時，子○○並另外與熊俊簽訂協議（下稱同步
    私約），熊俊允諾其將從收購股權價金中之人民幣6.18億元
    （相當於新臺幣30.9億元），回流用以購買樂陞公司之市場
    流通股票及私募股票，購股款項則匯入子○○之VBL公司香港
    上海匯豐銀行帳戶。子○○為籌措樂陞公司收購同步公司之資
    金，除安排發行可轉換公司債（詳如無罪部分〈即起訴書事
    實四〉）外，更決定再以私募之方式籌集資金，其中百尺竿
    頭公司為樂陞公司104年第1次私募投資人、Mega Cloud VR 
    Investment、Tripple Collaboration Inve-stment Limite
    d公司為樂陞公司104年第2次私募投資人，業如前述。卷內
    私募股收購價格雖然未經約定，惟參考證人子○○、庚○○、戊○○證述，可知熊俊係以每股95.7元取得百尺竿頭、MEGA、Tr
    ipple等公司持有樂陞私募股票27,800,000股（原審卷11第8
    4頁、卷22第190頁、B15卷第85反頁、B11卷第98頁、B12卷
    第43反頁），亦堪認定。
　⑵犯罪事實壹之四：百尺竿頭公司為樂陞公司104年第1次私募
    投資案，其以每股77.2元取得樂陞公司私募發行之6,800,00
    0股（106偵2856卷三第34-35頁），並於104年11月23日與同
    年12月1日，分別匯款278,000,000、246,960,000元至樂陞
    公司上海北中和00000000000000帳戶，合計為 524,960,000
    元（278,000,000+246,960,000=524,960,000，見附圖壹之4
    ），如以前述每股95.7元出售，則犯罪所得應為125,800,00
    0元（95.7× 6,800,000- 524,960,000=125,800,000）。
　⑶犯罪事實壹之五：Mega CloudVR Investment、Tripple Coll
    aboration Investment Limited公司為樂陞公司104年第2次
    私募投資案，其以每股73.8元分別取得樂陞公司私募發行之
    14,500,000、6,500,000股（105他11027卷一第90-91頁），
    並於104年12月30日分別匯款1,070,100,000、479,700,000
    元至樂陞公司遠銀台北重慶分行00000000000000帳戶，合計
    為 1,549,800,000元（1,070,100,000+479,700,000=1,549,
    800,000，見附圖壹之5），如以前述每股95.7元出售，則犯
    罪所得應為459,900,000元（95.7× 14,500,000+95.7×6,500
    ,000—1,549,800,000=459,900,000）。
　⒋至於犯罪事實壹之三係葫蘆公司為樂陞公司103年第3次私募
    投資案，經查卷內資料並無證據證明子○○已經出售牟利，自
    應認定子○○在樂陞公司下櫃前均未售出葫蘆公司之股權，佐
    以子○○前述以葫蘆公司名義認購樂陞公司私募股權1,700,00
    0股，併考量葫蘆公司於103年12月24日繳納235,620,000元
    之私募款項至樂陞公司台北富邦營業部000000000000帳戶（
    見附圖壹之3），則每股單價高達138.6元（235,620,000÷1,
    700,000=138.6），而樂陞公司既已下櫃，則以每股10元計
    算私募股權價值，所繳納私募款項顯已超出私募股權價值，
    此部分應認已無犯罪所得，故就事實壹之三部分不予諭知沒
    收。
二、犯罪事實貳：共同於公開收購案件中「日資為名、陸資為實
    」之方式，隱匿資金未到位重大風險之事實【即起訴事實五
    之㈠至㈦】部分
  ㈠訊據子○○坦承於105年5月15日與樫埜由昭、王佶到臺北市信
    義區之君悅飯店22樓貴賓室見面，討論合作投資樂陞公司股
    票事宜等情不諱，惟矢口否認有證券詐欺犯行，辯稱：⒈105
    年5月15日當天我只是基於促成王佶與樫埜由昭合作而為大
    股東提供必要的協助，並介紹律師給樫埜由昭，沒有與王佶
    、樫埜由昭有犯意聯絡與行為分擔。⒉樫埜由昭有投資的意
    願，作為一個無限責任合夥人，他對百尺竿頭公司也有實際
    掌控經營之權利，百尺竿頭是國內的公司，不應該因為負責
    人是日本人就成為日資。⒊本件公開收購的2次公告中都沒有
    提到「日資」，沒有隱匿陸資的問題。⒋子○○協助將百尺竿
    頭公司的負責人做變更，是基於協助，沒有主導公開收購，
    也與隱匿陸資無關。⒌公開收購有價證券管理辦法在本件行
    為時尚未規定公開收購應強制揭露最終資金來源，另外依當
    時有效之公開收購管理辦法第14條及14條之1，被公開收購
    人之揭露義務並不及於公開收購人最終資金來源，審議委員
    對最終資金來源也沒有調查的義務。⒍王佶及樫埜由昭應向
    經濟部投審會揭露之規範與證券交易法之公開收購規範係屬
    二事，公開收購人有無真實揭露與子○○無涉。⒎證券投資人
    對公開收購案在意的是公開收購的數量、對價以及對價交付
    方式等條件，並不在意收購人最終資金來源是何處，即便發
    行人有義務揭露最終資金來源，亦不影響投資人的判斷。⒏
    董事會就公開收購案事先本來就不知情，故公告稱「樂陞公
    司」事先不知情，並無任何不實，且最終收購條件與之前子
    ○○所理解的條件差異甚大，亦難認子○○事先知情。⒐依105年
    5月15日樫埜由昭之合作備忘錄，王佶只是境外合夥基金的
    有限責任合夥人，故Oak Field基金依投審會判斷標準並非
    陸資投資人。⒑百尺竿頭於105年5月31日向主管機關申請投
    資時，樫埜由昭對該公司已有完全控制力，百尺竿頭公司自
    然不是陸資。⒒子○○當時所公告之重訊内容，尚不足以構成
    證券交易法第20條第1項「虛偽、詐欺或足致他人誤信」之
    構成要件云云。
  ㈡惟查：
  ⒈子○○於104年9月間因收購日本賽輪公司案件，而透過樂陞公
    司財務顧問寅○○介紹，結識日本人樫埜由昭，之後曾經利用
    樫埜由昭之名義，於104年12月間完成Mega Cloud公司參與
    應募樂陞公司私募股票案件【詳如犯罪事實壹之五部分】，
    105年5月15日子○○為促成公開收購案，預定場地，邀集有意
    願投資樂陞公司之王佶與樫埜由昭於105年5月15日在君悅飯
    店22樓貴賓室見面，王佶同意收購樂陞公司股票後，子○○隨
    即聯絡丙○○到場，指示丙○○當場擬具書面備忘錄，由樫埜由
    昭、王佶當場簽署，業經丙○○證述甚明（見原審卷13第213
    至216、217頁），且有：Memorandum（即105年5月15日樫埜
    由昭與王佶簽立之英文備忘錄）（見B20卷第99頁反面至101
    頁）在卷可資佐證。足見本件公開收購係子○○促成，而潘彥
    洲係經由子○○通知，始到場擬具書面備忘錄無訛。
  ⒉105年5月15日在飯店達成公開收購的結論以後，根據丙○○的
    建議，由寅○○出面與Ｈ○○律師接洽，委託Ｈ○○為樫埜由昭在國
    內之代理人，並負責出具公開收購案之法律意見書及準備向
    投審會申請許可之書件，並由寅○○洽商中信證券公司辦理，
    寅○○、Ｈ○○於翌（16）日下午共同赴中信證券公司會商，由
    寅○○聲稱：樫埜由昭預計公開收購樂陞公司25%左右之股權
    ，保留經營團隊，以財務性投資角度入主，預計收購價格「
    115~120元」，資金由海外注資，投審會送件及律師意見書
    委由中銀律師事務所辦理，證期局部分委由中信證券公司規
    劃整體時程，希望能於5月20日或5月23日完成證期局送件等
    語；中信證券公司則回覆稱：本案因時程過於急迫，公司必
    須進行評估作業，且公開收購人需先經過董事會同意通過會
    計師價格意見與收購條件，故會後需再評估該案所需時程及
    資料需求，再回覆客戶等語等情節，則經未○○證述明確（見
    原審卷14第6頁反面、A14卷第163頁反面），並有Ｈ○○、連家
    麟、午○○、廖乙慧、林湘婷於105年5月16日出具予百尺竿頭
    數位娛樂有限公司之保密承諾書（見B6卷第199反面至201頁
    反面）、寅○○、Ｈ○○與未○○、邵逸青於105年5月16日於中信
    證券之XP專案會議紀錄（見A9卷第185頁）在卷可證。寅○○
    並於105年5月20日，委託景祥會計師事務所郭敬和會計師出
    具價格合理性意見書，並告知預定之公開收購價格為每股12
    8元，郭敬和乃配合以該價格為基準進行相關評估作業，而
    於105年5月30日出具百尺竿頭公司公開收購樂陞公司之合理
    價格在每股97.97元至128.25元區間之意見書等事實，亦經
    趙森德、郭敬和證述甚明（見A20卷第43頁；A15卷第81頁反
    面、82頁），並有郭敬和105年5月20日出具予百尺竿頭數位
    娛樂有限公司之保密承諾書（A28卷第126頁反面）、百尺竿
    頭公司公開收購樂陞公司股權價值合理性獨立專家意見書（
    見A1卷第78至82頁）在卷可證。足見本件足以影響公開市場
    投資人決策決定之公開收購重大消息，已於105年5月15日之
    會議中研議確定，並於完成備忘錄後實際進行作業程序。
  ⒊因丙○○建議宜以國內公司名義辦理公開收購樂陞公司股票，
    以避免由境外公司發動收購，審查程序冗長而曠日廢時，王
    佶、樫埜由昭、寅○○、子○○乃決定由子○○、王佶提供許、王
    2人共同實質掌控之百尺竿頭公司做為發動公開收購主體。
    子○○乃指示甲○○辦理將百尺竿頭公司登記負責人由宙○○變更
    為樫埜由昭事宜，甲○○即請宇○○協助提供辦理公司變更登記
    所需資料，並委託寶業聯合會計事務所會計師余煒楨於105
    年5月19日向新北市政府申請變更登記，過程中代表樫埜由
    昭之寅○○則不斷關心、追問是否已完成變更登記；嗣於105
    年5月20日新北市政府函覆百尺竿頭公司負責人變更登記為
    樫埜由昭，同年月30日則函覆將百尺公司地址從「新北市○○
    區○○○路0段000號20樓」遷移至「新北市○○區○○路0段00號12
    樓之2」，業經甲○○、宇○○、Ｈ○○、余煒楨證述明確（見原審
    卷13第152至154頁；卷13第201至203頁；卷13第225頁、他8
    524卷15第93頁至94頁反面），並為子○○所自承（見原審卷2
    2第177頁），且有百尺竿頭公司105年5月19日變更登記申請
    書、百尺竿頭公司105年5月20日有限公司變更登記表、百尺
    竿頭公司105年5月30日有限公司變更登記表、百尺竿頭數位
    娛樂有限公司105年變更登記申請書（見百尺竿頭案卷第2至
    9頁）在卷可證。且子○○先前在百尺竿頭公司參與樂陞公司
    私募案件時，已向王佶一併取得億豪投資公司與億豪控股公
    司作為百尺竿頭公司之海外母公司，並請甲○○向宇○○取得該
    等公司資料；至王佶與子○○決意以百尺竿頭公司發動公開收
    購後，為配合轉用於百尺竿頭公司私募樂陞公司案，子○○復
    指示甲○○一併辦理億豪控股公司與億豪投資公司變更登記負
    責人為樫埜由昭之情節，亦經甲○○證稱：百尺竿頭公司成立
    ，由宙○○擔任負責人後，子○○就指示我將億豪投資公司及億
    豪控股公司的負責人變更為余瑞雯，直到105年5月間，子○○
    突然通知我，百尺竿頭公司的負責人要從宙○○換成一個日本
    人，億豪投資公司與億豪控股公司也要一併更換，子○○要我
    詢問寶業會計師事務所，辦理變更手續需要什麼資料，子○○
    當時還說另外會有一位林先生（姓名我記不清楚了）與我聯
    絡並告訴我該名日本人的基本資料，我再將這些基本資料轉
    交給寶業會計師事務所，供他們代辦變更登記，變更過程中
    需要余瑞雯簽名的文件確實是由我轉寄給他，這些文件都是
    寶業會計師事務所給我的，至於億豪公司的股權有無實際轉
    售我就不清楚了（見原審卷11第169頁反面）；且證稱：應
    該是子○○指示我辦理變更登記事宜，時間應該是與百尺竿頭
    公司變更登記負責人同時等語（見原審卷13第155頁正反面
    ），核與宇○○證述（見原審卷13第202頁反面）內容相符。
    另甲○○要求丁○○配合將億豪投資公司、億豪控股公司登記負
    責人由余瑞雯變更為樫埜由昭乙節，亦經丁○○證述甚明（見
    原審卷13第123頁反面、124頁），並有余瑞雯105年5月18日
    出具之億豪控股有限公司任命、辭任董事、轉讓股份文書（
    英文）、余瑞雯105年5月18日簽署之億豪控股有限公司股份
    轉讓證明（INSTRUMENT OF TRANSFER）、余瑞雯105年5月18
    日出具予億豪控股有限公司之董事辭任通知（英文）、樫埜
    由昭105年5月18日出具之億豪控股有限公司股份轉讓證明（
    INSTRUMENT OF TRANSFER）、樫埜由昭105年5月18日出具予
    億豪控股有限公司之同意擔任董事通知（見B4卷第308頁反
    面；A28卷第118、120頁反面、128頁反面、129頁）、億豪
    投資有限公司105年5月20日之樫埜由昭董事在職證明書（見
    A4卷第75頁反面）、余瑞雯105年5月18日出具之億豪投資有
    限公司任命、辭任董事文書（英文）、余瑞雯105年5月18日
    出具予億豪投資有限公司之董事辭任通知（英文）、樫埜由
    昭105年5月18日出具予億豪投資有限公司之同意擔任董事通
    知（見A28卷第119、128、130頁）等在卷可資佐證。足見本
    件公開收購係以子○○與王佶實質掌控之百尺竿頭公司作為主
    體，而變更名義人為樫埜由昭之過程均由子○○指示辦理無訛
    。
  ⒋105年5月26日中信證券公司職員未○○偕同中信銀行職員卓開
    元及許禎余到中銀律師事務所開會，現場與會人有律師事務
    所代表Ｈ○○律師及午○○律師，中信銀行代表卓開元及許禎余
    ，中信證券公司代表未○○共5人與會，會議中討論百尺竿頭
    公司欲公開收購樂陞公司股票，中信銀行只處理後續簽約、
    公告事項、款券收付等相關事宜，且預定於5月31日向證期
    局送件；未○○則指出本案公開收購方必須備齊公開收購說明
    書、會計師財務報告、董事會會議紀錄等文件，以及百尺竿
    頭公司及其母公司之公司登記資料、股東名冊等資料，故需
    要等到相關文件備妥後，才能確定簽約之事實，經未○○、許
    禎余證述甚明（見原審卷14第6頁反面至第7頁；A14卷第163
    頁反面、164頁；第114頁反面）。會議結束後，余煒楨會計
    師於105年5月27日出具百尺竿頭公司之會計師查核報告，稱
    百尺竿頭公司之財務報告足以允當表達該公司104、103年12
    月31日之財務狀況，及104年1月1日至12月31日及103年9月3
    0日至12月31日之營業結果及現金流量一節，有百尺竿頭公
    司會計師查核報告在卷可參（他8524卷1第238至246頁）。1
    05年5月30日，中銀律師事務所即出具本件公開收購案之法
    律意見書一節，則有中銀律師事務所105年5月30日中銀字第
    20160530001號函在卷可參（他8524卷1第229至231頁反面）
    。105年5月31日洽定由中信證券公司擔任公開收購案之財務
    顧問，承辦本件公開收購案，亦有百尺竿頭數位娛樂有限公
    司與中國信託商業銀行股份有限公司簽立之股票公開收購委
    任契約（見B6卷第159頁至161頁反面）、中國信託商業銀行
    105年6月2日出具予百尺竿頭數位娛樂有限公司之收據（No.
    000000000）（見B6卷第162頁）、百尺竿頭數位娛樂有限公
    司105年5月與中國信託綜合證券股份有限公司簽立之財務顧
    問服務契約（見B6卷第163頁反面至167頁反面）、中國信託
    綜合證券股份有限公司105年6月收據（No.0000000）（見B6
    卷第168頁）在卷可憑。
  ⒌105年5月30日百尺竿頭公司辦理遷址登記完畢後，甲○○即請
    宇○○將百尺竿頭公司所有資料、變更登記前之印鑑章、存摺
    交給寅○○，子○○復指示甲○○於105年5月31日，將百尺竿頭公
    司變更登記相關文件、億豪投資公司文件、公司章（Signin
    g Bar）、百尺竿頭公司變更登記完成後之大小章、億豪控
    股公司文件、公司章、鋼印等交給丙○○，再由丙○○轉交百尺
    竿頭公司之資料予Ｈ○○保管等情節，固經甲○○、宇○○證述甚
    詳（見原審卷13第153頁反面至155頁；第201頁反面），且
    經午○○證述明確（見A23卷第143頁），並有簽收單及收據等
    在卷可資佐證（見A28卷第113頁反面至115頁）。惟查，從
    子○○上開各次私募之過程可知，子○○有以他人名義登記為公
    司負責人卻仍得實質掌控公司之情形，樫埜由昭亦曾擔任子
    ○○實質掌控之公司之掛名負責人，而其與子○○互相有一定信
    賴關係，尚不得以Ｈ○○保管文件，認定百尺竿頭公司之實質
    控制權已經由子○○、王佶這方移給樫埜由昭。且由下列事實
    可知王佶應為本件公開收購之唯一出資者，王佶未將百尺竿
    頭公司及其母公司之實質控制權均移由樫埜由昭掌控：
  ⑴樫埜由昭與王佶在此之前並不認識，有王佶與廖珮君之下列
    手機訊息在卷可憑：王佶：「說實話，我根本都不認識那個
    日本人，就見過一面，電話、郵件從來沒有發過，如果我和
    調查局澄清這個事，Aaron（指子○○）不是徹底完蛋了?」，
    有手機翻拍之訊息畫面在卷可憑（A20卷第59頁正面）。
  ⑵丙○○為使本件公開收購順利進行，為子○○規劃由樫埜由昭擔
    任無限責任合夥人（General Partner），寅○○所設立之境
    外公司Lin and Company為有限責任合夥人（Limited Partn
    er）之架構，且協助設立Oak Field基金登記，另規畫王佶
    所代表之大陸地區資金，以透過購買公司債之方式投資Lin 
    and Company公司，並在王佶提出資金證明即Winwin公司於1
    05年5月27日所出具105年5月26日Certificate of Dep-osit
    e Account Balance（存款餘額證明）及Yingfeng公司於105
    年4月30日出具上海商業儲蓄銀行香港分行綜合對帳單之後
    ，有擬定空白的公司債合約交由子○○簽署等事實，業經丙○○
    、洪雪梅證述甚明（見原審卷13第215頁反面至216頁反面、
    B13卷第276頁），且有Oak Field基金105年合夥人登記名冊
    （樫埜由昭、Lin and Company、CCA LLC）、Oak Field基
    金105年5月27日捐款登記冊（Lin and Company）、Oak Fie
    ld基金105年5月27日設立證明書（見B4卷第342至343、366
    頁）、Lin and Company、CCA LLC、Ares Partners相關資
    料（B4卷第374-1至408頁）、Winwin公司之架構圖（B10卷
    第171頁反面）、Yingfeng公司資金來源說明（B10卷第173
    頁）、Yingfeng公司資金流向示意圖（B10卷第173頁反面）
    、丙○○105年4月3日至4月14日工作表（見B23卷第53頁）在
    卷可資佐證。而子○○利用不知情之丙○○、Ｈ○○向中信證券提
    出資金來源證明並說明公司債架構，亦經丙○○證稱：中銀律
    師事務所的律師不認識子○○，所以都是透過我與子○○聯繫，
    本案資金證明是王佶提供，當初是中信證券或中信銀行向Ｈ○○要，Ｈ○○問我，我問寅○○，寅○○又稱本案8成資金來自王佶
    ，請我去問王佶，於是我就問子○○，後來就收到王佶給的這
    些資料（見原審卷13第219頁反面、220頁）；又稱合約部分
    是我們寫的，資金證明是子○○去跟王佶要，我與子○○收到，
    我再Pass給Ｈ○○等語（見A28卷第73頁），並有Winwin公司存
    款餘額證明（見B28卷第181頁）、Yingfeng公司對帳單（見
    A18卷第198頁）、Yingfeng公司與Lin and Company公司簽
    立之BOND PURCHASE AGREEMENT（見B6卷第47至49頁反面）
    、Winwin公司與Lin and Company公司簽立之BOND PURCHASE
     AGREEMENT（見B6卷第50頁反面至53頁）在卷可憑。惟子○○
    交給丙○○之上開公司債合約書之簽署人，係由寅○○之妻子林
    英惠「Lin Hanae」代表Yingfeng公司、Winwin公司簽署，
    且未附委任書；依YINGFENG INVESTMENT HOLDINGS(HK)COMP
    ANY LIMITED（鎣鋒投資控股（香港)有限公司）於上海商業
    儲蓄銀行香港分行開戶相關資料，Yingfeng公司係105年3月
    10日註冊登記，由103年10月13日成立之上海鎣鋒投資管理
    有限公司100％持有，且上海鎣鋒投資管理有限公司為一人有
    限責任公司，該公司負責人、鎣鋒投資控股（香港）有限公
    司董事及其帳戶有權簽章人均為中國盛大遊戲公司董事長張
    鎣鋒，該帳戶係105年4月8日由上海商業儲蓄銀行北中和分
    行劉淑芳經理轉介開戶，開戶目的為投資控股之資金運用帳
    戶，實際開戶日期為105年4月18日之情節，有上海商業儲蓄
    銀行之上海鎣鋒投資管理有限公司、鎣鋒投資控股（香港）
    有限公司等相關資料在卷可資佐證（見B10卷第172至228頁
    反面）。依上所述，有權代表鎣鋒投資控股（香港)公司簽
    立上開「購買公司債合約」之人，應僅有董事張鎣鋒，然子
    ○○竟安排由寅○○之妻林英惠代表簽立，且沒有拿到委託書，
    以子○○作為樂陞公司董事長，對於將要收購其公司股份達四
    分之一之公開收購案之資金來源及公司債之真實與否表現如
    此輕率之態度，有違常情。再佐以子○○於105年8月30日公開
    收購破局後與王佶有下列對話：子○○：今天晚報的新聞是頭
    版加3版全版各種陰謀論都有真的就來不及就差不多剛好；
    王  佶：沒辦法，只能這樣，這還是我們全擔保利息保底百
    分之二十；子○○：能有1.57E嗎?我在飛機上，要飛東京，由
    香港轉…我對不住大家餘額證明都往上送了；王  佶：今年
    業績1.5億這麼來的，看網上的財報看不到有這個利潤；子○○：併完同步的利益…；王  佶：老張是別人的錢，不可能動
    的，當時只是為了你要一個財產證明而已還有訪談的事情一
    直等回音，本來說今天傍晚，後來又沒了，YVES還說他那裡
    沒有美元和人民幣對沖；子○○：我理解，十萬火急，才想到
    請他補上，但是若沒有辦法，也能理解。因美元拿去沖了的
    ，現在變成人民幣先打，內保外資轉出才行，訪談沒有問題
    呀火已經燒上了，真的抱歉…若有一絲機會，都是好的。有
    微信通話紀錄在卷可憑（見A32卷第108頁）且上開「Yingfe
    ng Investment Holdings」及「WinwinInvestment Group L
    td.」2家公司之資金證明分別為美金170,000,000元及美金5
    9,999,000元，與上開備忘錄所載及公司債合約所載之金額
    均不相符。堪認原本Yingfeng公司及Winwin公司與Lin and 
    Company公司之間，並不存在所謂「公司債合約」關係，王
    佶並未實際簽署公司債合約，僅因為配合王佶所提供之資金
    證明，乃於事後補行製作，甚至由子○○逕自要求寅○○擅自以
    與Yingfeng公司、Winwin公司根本毫無關係、無任何代表簽
    約權限之寅○○妻子林英惠代表簽約。
　⑶地○○證稱：「王佶透過我成立動游公司，為了私募樂陞公司
    股票…實際上動遊或動游數位公司都是王佶所持有…動游公司
    成立初期事有在營運的，約102、103年間，巳○○及Monica陳
    就轉出動遊公司，並另外成立動游數位公司，而動游公司就
    沒有在實際營運…動游數位公司有擴充人力，所以動遊數位
    公司的支出比動遊公司多…我會知道動游數位公司每月花費
    ，主要是因為巳○○在需要支付員工薪水時，在找不到王佶的
    時候，有時候會透過我聯繫王佶」、「動游數位公司負責人
    為巳○○，也是王佶出資的」、「在我的認知禮，動遊公司、
    動游數位公司實際上都是大陸籍王佶出資者、實際負責人及
    決策者」（A20卷第165至165反、167、196、197反頁、原審
    卷11第123頁）。
　⑷宇○○證稱：「地○○於102、103年請我幫忙成立億豪投資公司
    、億豪控股公司，該2家境外公司都是由陳秀戀擔任負責人
    ，原本是要成立動游數位娛樂有限公司，但103年9月，一位
    STACY彭（應指甲○○）向地○○表示想要成立公司，因境外設
    立需要時間，地○○便將億豪投資公司及億豪控股公司讓給ST
    ACY彭，以億豪投資公司名義出資設立百尺竿頭公司，由宙○○擔任負責人，都是STACY彭要我這麼做的…余瑞雯則是在STA
    CY彭要求我協助處理億豪投資公司及億豪控股公司變更負責
    人時，改由余瑞雯擔任負責人」、「百尺竿頭公司一開始登
    記負責人是宙○○，但宙○○不曾請我協助處理百尺竿頭公司相
    關事務，都是由STACY彭跟我聯繫」、「動游數位娛樂公司
    在投審會審查時，登記的負責人為巳○○，後來地○○告訴我，
    這兩家BVI公司要讓給樂陞使用，讓他們成立新公司，彭小
    姐讓我聯絡，說新公司的名字是百尺竿頭，我就請陳品妤會
    計師去辦理更名…我的英文名字是JENNIFER」、「剛剛有提
    到億豪投資與億豪控股轉換負責人為余瑞雯，是公司的地○○
    要求轉讓這兩家公司也必須要一併變更登記負責人…地○○有
    跟我說，應該基於王佶的指示，地○○這樣跟我說的…剛才有
    提到樂公司股票設質的事情，當時地○○說要請示王總，就是
    王佶，後來是地○○要去請示王佶，地○○後來又跟我說他請示
    王佶後，同意這件事。」（A15卷第58至59頁、第65至66、6
    7反頁、原審卷11第137反頁）。
　⑸億豪投資公司、億豪控股公司其負責人雖為陳秀戀，之後變
    更為余瑞雯、樫埜由昭，然依居中聯繫者係王佶旗下之宇○○
    所為，若非王佶背後授意，豈可任意變更負責人，此觀之上
    述宇○○等供述自明，由此觀之，王佶雖非上述公司形式上負
    責人，卻實際操控該等公司財務、營運及人事方針，堪以認
    定具備實質控制力，足可認定。　　　
  ⒍至於上開資金來源證明與合約書，係透過Ｈ○○交由中信證券之
    未○○、趙森德，Ｈ○○更依丙○○提供之說法，對未○○、趙森德
    解說該公司債投資架構，亦有趙森德105年5月31日與午○○等
    人之「有關存款餘額證明部分」往來電子郵件、Ｈ○○105年5
    月31日與未○○等人之「有關存款餘額證明部分」往來電子郵
    件（見B6卷第81頁反面）、趙森德105年5月31日與Ｈ○○等人
    之「有關存款餘額證明部分」往來電子郵件（見B6卷第81頁
    反面）、Ｈ○○寄送予未○○之電子郵件影本（見B6第81頁正反
    面）、「有關存款餘額證明部分」往來電子郵件（見B6卷第
    81頁）、Ｈ○○105年5月31日與趙森德等人之「有關存款餘額
    證明部分」往來電子郵件（見B6卷第81頁）、趙森德105年5
    月31日寄予Ｈ○○之「有關存款餘額證明部分」電子郵件（見B
    6卷第80頁反面）、午○○105年5月31日寄予趙森德之「有關
    存款餘額證明部分」電子郵件（見B6卷第80頁反面）在卷可
    憑，並經Ｈ○○（見原審卷13第226頁正反面）、午○○（見A23
    卷第144、145頁）、丙○○（見原審卷13第222頁正反面）、
    廖乙慧（見他卷23第143至145頁；第233、234頁）證述明確
    。
  ⒎而子○○明知王佶並未實際簽署公司債合約，樫埜由昭則僅係
    百尺竿頭公司名義負責人，樫埜由昭無從支付億豪投資公司
    預定投資百尺竿頭公司48億6,400萬元之增資款，卻由樫埜
    由昭於105年5月31日與寅○○一同利用Ｈ○○向投審會提出，以
    億豪投資公司投資百尺竿頭公司48億6,400萬元作為增資款
    ，再以該筆增資款作為公開收購樂陞公司股票股款之投資許
    可申請為由，表明億豪投資公司預定投資百尺竿頭公司48億
    6,400萬元之增資款等事實，有外國人增加投資原投資事業
    申請書、外資資格聲明書、國外第三地區公司為陸資投資人
    認定標準釋例等件在卷可參（見A4卷第69至72頁反面）。該
    次申請案樫埜由昭並出具「不具陸資投資人身分」之聲明一
    節，亦有外資資格聲明書在卷可參（見H1卷第141頁）。此
    外，投審會多次詢問投資架構以辨明有無陸資，亦有經濟部
    投資審議委員會105年6月6日經審一字第125580號函文、中
    銀法律事務所函文及附件投資架構圖（見H1卷第76至81、13
    2至134頁）、中銀法律事務所函文暨附件二「KASHINO YOSH
    IAKI之投資經歷與簡歷」、附件三「OAK FIELD INVESTMENT
     L.P.目前的有限合夥人及明細」、經濟部投資審議委員會1
    05年6月14日經審一字第000000-0號函文（見H1卷53至56、6
    2、65、66頁）、中銀律師事務所傳真函文及附件（見H1卷
    第50至52頁）、經濟部投審會105年7月7日經審一字第00000
    0-0號函文、聲明書、中銀律師事務所函文（見H1卷第36至3
    9頁）在卷可憑，並經廖乙慧證述明確（見A23卷第234頁正
    反面）。
  ⒏中信銀行代表百尺竿頭公司，於105年5月31日正式向金管會
    證期局送出公開收購樂陞公司股票之申報書，並於105年6月
    1日下午，由Ｈ○○陪同樫埜由昭在臺北市大倉久和飯店，代表
    百尺竿頭公司對外宣布：預定以每股128元公開收購樂陞公
    司股票3萬8,000仟股，約占樂陞公司股權25.7%，預定收購
    期間為105年6月1日至7月20日（之後因為投審會審查延宕，
    故延期至105年8月19日〈詳後述〉）；其條件為：若應賣數量
    達3萬8,000仟股，且百尺竿頭公司及其母公司億豪投資公司
    取得投審會之投資許可，公開收購即為成就，百尺竿頭公司
    應於預定購買數量之限度內，收購所有應賣之樂陞公司股票
    。且於公開收購條件均成就時，公開收購期間屆滿日（如經
    延長則為延長期間屆滿日後）5個營業日以內支付公開收購
    對價等語。嗣又於105年6月14日在「收購對價」中加註說明
    文字稱：「若被收購公司所定除權息基準日落於本次公開收
    購開始日至款券交割日期間者，實際收購對價應以被收購公
    司105年除權息後為基準計算，參照被收購公司105年5月31
    日股東常會決議，本次公開收購對價應調整擬發放之每股現
    金股利0.15元及每股股票股利1.35元，價格設算後調整為11
    2.64元」等語，有公開收購公開發行公司有價證券申報書、
    公開收購說明書及內容修正對照表（見A1卷第20至40頁、64
    至76頁、150至173、175至181頁、183至212頁）、中國信託
    商業銀行代公開收購人於公開資訊觀測站發佈之公告（見A1
    卷第7頁正反面）、公開收購資料查詢（見A1卷第182頁正反
    面）、趙森德致Ｈ○○電子郵件（見B6卷第94頁反面）在卷可
    證。
  ⒐子○○於105年5月31日知悉上開公開收購案實際上係其參與並
    安排促成，且知悉王佶並未實際簽署公司債合約，樫埜由昭
    則僅係百尺竿頭公司名義負責人，樫埜由昭無從支付億豪投
    資公司預定投資百尺竿頭公司48億6,400萬元之增資款等情
    ，竟指示不知情之戊○○於同日23時30分許，在公開資訊觀測
    站發布包括：「樫埜由昭自從持有本公司股票以來，一直是
    公司的好夥伴，支持經營團隊，也曾多次表達增持想法。樫
    埜由昭先生此次以百尺竿頭發起公開收購，（樂陞）公司事
    前並不知情」、「樫埜由昭擔任百尺竿頭負責人，並以其發
    起公開收購，顯係取得百尺竿頭之控制權」之不實重大訊息
    之事實，有樂陞公司105年5月31日公開資訊觀測站重大訊息
    在卷可證（見B31卷第114頁至115頁）。
  ⒑被收購方即樂陞公司隨即於105年6月1日召開臨時董事會，決
    議設置審議委員會，以因應百尺竿頭公司公開收購案，並於
    同日發布公告。樂陞公司董事尹啟銘、李永萍、陳文茜召開
    審議委員會，並根據子○○之說詞，一致通過以下內容：「一
    、經審酌百尺竿頭數位娛樂有限公司（下稱百尺竿頭公司）
    所提出之公開收購申報書、公開收購說明書及其他書件，並
    經委託安侯建業聯合會計師事務所出具價格合理性意見書（
    詳附件二），百尺竿頭公司對本公司普通股之公開收購價格
    為每股新臺幣128元現金，落於上開價格合理性意見書之每
    股價值區間116元至139元內，故審議委員會認為其公開收購
    條件尚屬公平合理。二、基於保護全體股東之立場，仍籲請
    本公司股東詳閱百尺竿頭公司於公開收購公告及公開收購說
    明書中所述參與及未參與應賣之風險，自行決定是否參與應
    賣。三、本公司董事長日前親赴日本與百尺竿頭公司董事長
    樫埜由昭先生溝通，針對該公司公開收購本公司普通股之若
    干事項。雙方獲致共識之聯合聲明請詳附件三」。樂陞公司
    隨即於同日召開105年6月7日第7屆第28次董事會，經全體出
    席董事（子○○、KDL（代表人即被告戊○○）、乙○○、李永萍
    、陳文茜、尹啟銘）同意通過百尺竿頭公司對樂陞公司公開
    收購審議結果等事實，有樂陞公司105年6月1日第7屆第27次
    董事會會議紀錄（見A9卷第95頁）、樂陞公司105年6月1日
    公開資訊觀測站重大訊息（見A2卷第50頁反面）、樂陞公司
    105年6月7日審議委員會議事錄（見B6卷第106頁）、樂陞公
    司105年6月7日第7屆第28次董事會議事錄（節錄）（見B6卷
    第105頁正反面）在卷可證。
  ⒒子○○指示不知情之戊○○於105年6月8日發布重大訊息，稱：「
    本公司董事長親赴日本與百尺竿頭公司董事長樫埜由昭先生
    溝通，針對該公司公開收購本公司普通股之若干事項，雙方
    獲致共識如下：⑴百尺竿頭對樂陞長期發展正向以對，依百
    尺竿頭於公開收購說明書中所述，百尺竿頭『主要係以財務
    投資人的角度取得相當的股權』，依法透過公開收購程序增
    持，外界不需以經營權爭奪視之。因此，百尺竿頭肯定樂陞
    現任經營團隊表現，未來仍將尊重現任管理層的經營決策。
    ⑵百尺竿頭通過本次公開收購，成功增持38,000,000股後，
    樫埜由昭先生旗下所有公司同意不再增加持股或發動第二次
    公開收購。⑶樂陞未來將借重樫埜由昭先生在亞洲資本市場
    發展經驗，併肩追求股東價值極大化。⑷雙方相互理解，於
    下屆董事改選時，樂陞歡迎樫埜由昭先生旗下取得一席董事
    ，參與公司治理」等包含「日商百尺竿頭公司看好樂陞公司
    ，而花費鉅資善意發動公開收購，僅為能取得大量樂陞公司
    股票，該公司將來不僅不會爭奪樂陞公司經營權等有害於樂
    陞公司經營發展之行為，且還會無條件提供在亞洲資本市場
    發展經驗，提高樂陞公司價值，使樂陞公司股東獲得更大利
    益」意旨，而隱匿王佶並未實際簽署公司債合約，樫埜由昭
    則僅係百尺竿頭公司名義負責人，樫埜由昭無從支付億豪投
    資公司預定投資百尺竿頭公司48億6,400萬元之增資款之重
    大訊息等情節，則有「樂陞科技股份有限公司105年6月8日
    公開資訊觀測站重大訊息─本公司對百尺竿頭數位娛樂有限
    公司公開收購本公司普通股股份之相關事宜說明」（見A2卷
    第51頁正反面）在卷可憑。
  ⒓從105年6月1日起至6月8日間，Ｈ○○注意到Yingfeng公司之銀
    行對帳單日期是4月份，持續向寅○○、樫埜由昭索取更新或
    更具體的資金證明；中信證券未○○亦屢次去信向午○○律師詢
    問本案將來如何交割股款問題，並先後表示：證期局要求在
    公開說明書中補充「如何確保如期於公開收購條件成就及期
    間屆滿後起算5日內支付應賣人股款」之說明；及本案的資
    金證明較為薄弱，恐怕難以滿足金管會證期局要求，另要求
    提供億豪投資公司之帳戶餘額證明等語，可知資金來源提出
    要求係為避免應賣人錯誤評估公開收購案件履行風險，而為
    錯誤投資判斷。惟對此相關要求，樫埜由昭僅於105年6月6
    日以英文告知Ｈ○○，「在適當時機，可以提供基金進一步的
    證據」，除此之外，均未有任何回答，也未補充任何資金證
    明之情節，則有Ｈ○○105年6月1日寄予寅○○等人之「更新Ying
    feng公司銀行對帳單（Updated bank statement for Yingf
    eng）」電子郵件（見B6卷第79頁）、未○○105年6月2日寄予
    午○○之「公開收購案進度」電子郵件（見B6卷第87頁正反面
    ）、Ｈ○○105年6月3日寄予樫埜由昭等人之「中國信託銀行要
    求董事之承諾函（CTBC's request for director'scommitm
    ent letter）」電子郵件（見B6卷第75頁反面）、Ｈ○○105年
    6月4日寄予丙○○等人之「今天中國信託銀行提出的4個問題
    （4 questions raised by CTBC today）」電子郵件（見B6
    卷第86頁）、樫埜由昭105年6月6日寄予Ｈ○○等人之「今天中
    國信託銀行提出的4個問題（4questions raised by CTBC t
    oday）」電子郵件（見B6卷第85頁反面）、未○○105年6月6
    日寄予午○○之「公開收購-證期局要求」電子郵件（見B6卷
    第73頁反面）、未○○105年6月7日寄予午○○之「有關收購說
    明書補充說明」電子郵件（見B6卷第85頁）、未○○105年6月
    8日寄予午○○之「公開收購說明書00000000」電子郵件（見B
    6卷第84頁反面）、未○○105年6月8日寄予午○○之「收購案進
    度」電子郵件（見B6卷第73頁）在卷可憑。益見子○○等人知
    悉資金來源於公開收購案件屬重要資訊，而知悉王佶並未實
    際簽署公司債合約，樫埜由昭則僅係百尺竿頭公司名義負責
    人，樫埜由昭無從支付億豪投資公司預定投資百尺竿頭公司
    48億6,400萬元之增資款，而隱匿本件公開收購之給付應賣
    人款項動撥實有巨大風險之事實。
  ⒔隨後經濟部工業局於105年7月14日召開會議討論本件公開收
    購案，樫埜由昭與Ｈ○○出席參加，樫埜由昭仍然宣稱要「充
    分結合在日本的資源協助樂陞公司」、「本案無陸資參與」
    云云等事實，則經廖乙慧證稱：7月14日在經濟部工業局的
    會議，我記得是由我與Ｈ○○陪同樫埜由昭參加該說明會，我
    之所以與Ｈ○○至工業局開會，是因我在此案中負責與投審會
    連繫及協助文書作業之聯絡窗口，該說明會主要是工業局確
    認百尺竿頭公司背景是否為陸資，以及百尺竿頭公司公開收
    購樂陞的目的等，當時樫埜由昭是以英文回答說明，說沒有
    陸資，再由Ｈ○○及工業局參加會議之人員翻譯成中文等語明
    確（見A23卷第236頁），並有經濟部工業局105年7月14日「
    英屬維京群島商億豪投資股份有限公司申請增加投資原有事
    業百尺竿頭數位娛樂有限公司暨公開收購樂陞科技股份有限
    公司案說明會」會議記錄及簽名冊在卷可參（見A23卷第215
    頁正反面）。最後投審會因而陷於錯誤而於105年7月22日正
    式發函表示：「億豪投資公司申請增加投資原投資事業百尺
    竿頭數位娛樂有限公司暨以公開收購方式轉投資上櫃公司樂
    陞科技股份有限公司一案，准予匯入相當於新臺幣48億6,40
    0萬元等值外幣作為股本投資」，有經濟部投資審議委員會1
    05年7月22日經審一字第10500125580號回覆億豪投資有限公
    司函及百尺竿頭有限公司案綜合意見、各機關審查意見在卷
    可證（見A4卷第1至10頁反面），顯見樫埜由昭仍未據實揭
    露其無資力支付億豪投資公司預定投資百尺竿頭公司48億6,
    400萬元之增資款，而使人誤信其有權主導本案公開收購案
    款項動撥事宜。
  ⒕綜上所述，足以認定職司僑外與大陸、港澳地區投資審查之
    投審會於收受本案以後，認為百尺竿頭公司一開始送件時，
    僅稱係由「億豪投資公司現金增資48億6,000萬元百尺竿頭
    公司，以收購樂陞公司最高3,800萬股」等語，對於上層股
    東完整投資架構、資金來源的說明並不清楚，而屢次發函或
    以電話詢問，要求中銀律師事務所人員應具體敘明上層所有
    股東以及資金來源（例如要求說明Oak Field之實際出資人
    即有限責任合夥人為何人），然而收購方卻仍然本於使用上
    開「公司債合約」所創造出投資架構意旨，隱瞞王佶並未實
    際簽署公司債合約，樫埜由昭則僅係百尺竿頭公司名義負責
    人，樫埜由昭無從支付億豪投資公司預定投資百尺竿頭公司
    48億6,400萬元之增資款，因而使百尺竿頭公司於完成公開
    收購之給付應賣人款項動撥有巨大風險等事實，因而解除經
    濟部投審會對於本件公開收購案投資架構、資金來源的疑惑
    ，而獲審查通過此案，使公開收購之條件成就。而因子○○、
    樫埜由昭、寅○○、王佶共同提供之上揭不實資訊使證券交易
    市場上不特定投資人購買樂陞公司股票並參與應賣，導致10
    5年5月31日收購消息公開後，樂陞公司收盤價即於次一交易
    日（105年6月1日上漲至當月最高點114元（以收盤價計），
    較前一日收盤價105元漲幅達8.57%。7月22日投審會通過收
    購案之消息公開後，投資人即大量參與應賣，消息公開後，
    樂陞公司股價即於次一交易日（105年7月25日）上漲至當月
    高點110.5元（以收盤價計）。迄至105年8月，中信銀行公
    告百尺竿頭收購樂陞公司股權一案，已達到應賣數量3,800
    萬股之條件，公開收購條件全數成就，有財團法人中華民國
    證券櫃檯買賣中心106年8月2日證櫃視字第1060020669號函
    所附每日各盤資料電子檔（見原審卷9第94至95頁）、公開
    收購人公開收購條件成就公告事項（見B6卷第66頁）在卷可
    參。
  ⒖公開收購條件即投審會審查通過及參與應賣數量達到3,800萬
    股全部成就後，王佶本應於公開收購期間屆滿且所有公開收
    購條件成就後2個營業日內，將收購款項匯入中信銀行之帳
    戶，並於收購期間屆滿後5個營業日內支付對價予應賣人，
    詎樫埜由昭並無支付億豪投資公司預定投資百尺竿頭公司48
    億6,400萬元之增資款能力，以致王佶等人違約不支付款項
    時，百尺竿頭公司無法完成後續款項交付。且由樫埜由昭透
    過Ｈ○○委託中信銀行於105年8月22日，以百尺竿頭公司名義
    對外公告，以「進行增資之款項結匯與增資程序需作業時間
    」為由，將交割日延至105年8月31日。至105年8月30日17時
    30分許，百尺竿頭公司才對外公告，聲稱：「自本次公開收
    購伊始，樂陞科技股份有限公司即因市場之各種謠言與投機
    行為等而導致其股價波動與後期之大幅下跌。本公司之資金
    提供方決議不續以每股新臺幣128元之價格完成公開收購樂
    陞公司股票」、「期間本公司雖努力籌措、周轉，持續與該
    資金提供方、主管機關及受委任機構溝通，然仍力有未逮，
    因此致本公司無法完成本次公開收購之交割」云云，確定不
    履行本件公開收購之款項交割一節，有中國信託商業銀行代
    公開收購人於公開資訊觀測站發佈之公告（見A1卷第7頁正
    反面）、百尺竿頭公司發佈之公告（見A1卷第8頁）在卷可
    憑。是樫埜由昭既無法支付億豪投資公司預定投資百尺竿頭
    公司48億6,400萬元之增資款，反需對外公告以「進行增資
    之款項結匯與增資程序需作業時間」，而變更交割時間，復
    於105年8月30日17時30分許更公告百尺竿頭公司尚努力籌措
    資金等節，顯見本件於進行公開收購之際，百尺竿頭公司所
    申報預備使用資金根本非樫埜由昭擔任名義負責人之百尺竿
    頭公司所能任意支配，資金是否到位亦屬未定，均可認定。
    則辯護人所辯百尺竿頭公司及其母公司之實質控制權已移給
    樫埜由昭云云，亦難解免子○○等人隱匿公開收購之給付應賣
    人款項動撥有巨大風險等訊息之責任。
  ㈢按有價證券之募集、發行、私募或買賣，不得有虛偽、詐欺
    或其他足致他人誤信之行為，證券交易法第20條第1項定有
    明文。又公開收購為不經由有價證券集中交易市場或證券商
    營業處所，對非特定人為公開收購公開發行公司之有價證券
    ，自屬有價證券之買賣行為。依證券交易法第43條之2第1項
    規定，公開收購人應以同一收購條件為公開收購，且不得為
    左列公開收購條件之變更：一、調降公開收購價格。二、降
    低預定公開收購有價證券數量。三、縮短公開收購期間。四
    、其他經主管機關規定之事項；另同法第43條之5第1項規定
    ，公開收購人進行公開收購後，除有特定情事並經主管機關
    核准者外，否則不得停止公開收購之進行。是依前開條文及
    立法理由所示，為維護應賣人之權益，有關公開收購條件之
    變更若不利於應賣人，不得為之；且公開收購申報後，公開
    收購人應依申報內容進行收購，收購人不得任意停止公開收
    購之進行。因而公開收購除涉及公開發行公司股權結構變化
    外，有關公開收購之價格、數量及期間等，亦會影響市場供
    求，是除不得為不利於應賣人之條件變更外，不得有特別情
    事經主管機關核准者外，不得停止公開收購之進行，故公開
    收購人本應確保公開收購之資金來源能於公開收購條件成就
    後，依公告條件完成交割，此屬公開收購之強制要求，自應
    以確定可到位資金進行公開收購，以避免違反前揭規定之高
    度風險；而主管機關若已就資金內容要求說明，而行為人故
    為隱匿或提出虛偽說明資金來源可靠性，進而規避監理，並
    對外公告使人誤認資金來源無虞之內容，自屬構成有價證券
    之買賣資訊不實之情。
  ㈣經查：百尺竿頭、億豪投資公司與億豪控股公司固經變更登
    記負責人為樫埜由昭，然樫埜由昭僅為名義負責人，從未提
    出任何資金證明；況「公司債合約」證明屬資金來源不實，
    Yingfeng公司也不是王佶所有的公司，而屬張鎣鋒所有，王
    佶並未實際簽署公司債合約，樫埜由昭則僅係百尺竿頭公司
    名義負責人，樫埜由昭無從支付億豪投資公司預定投資百尺
    竿頭公司48億6,400萬元之增資款，已如前述。因此縱令子○○指示甲○○將百尺竿頭公司名義負責人變更為樫埜由昭，然
    其仍無資力支付億豪投資公司預定投資百尺竿頭公司48億6,
    400萬元之增資款，以致於前揭公開收購條件成就後，百尺
    竿頭公司因資金不足而停止公開收購之進行。則百尺竿頭公
    司所提出「億豪投資公司現金增資48億6,000萬元百尺竿頭
    公司，以收購樂陞公司最高3,800萬股」，而於證期局要求
    在公開說明書中補充「如何確保如期於公開收購條件成就及
    期間屆滿後起算5日內支付應賣人股款」之說明後，實未據
    實揭露公開收購之給付應賣人款項動撥有巨大風險。又子○○
    並透過不知情之戊○○在公開資訊觀測站發布包括：「樫埜由
    昭自從持有本公司股票以來，一直是公司的好夥伴，支持經
    營團隊，也曾多次表達增持想法。樫埜由昭先生此次以百尺
    竿頭發起公開收購，（樂陞）公司事前並不知情」、「樫埜
    由昭擔任百尺竿頭負責人，並以其發起公開收購，顯係取得
    百尺竿頭之控制權」之不實重大訊息之事實，而隱匿王佶並
    未實際簽署公司債合約，樫埜由昭則僅係百尺竿頭公司人頭
    負責人，樫埜由昭無從支付億豪投資公司預定投資百尺竿頭
    公司48億6,400萬元之增資款，致使非特定人參與應賣，嗣
    後因資金不足而未經主管機關核准自行停止公開收購之進行
    ，自已構成有價證券之買賣資訊不實致他人誤信之犯行。
  ㈤子○○固辯稱：上開提出公司債及出資證明等均係依丙○○之建
    議，由公開收購方提出，跟我被收購方並無關聯，然查：
  ⒈子○○從102年開始，前後就有5次個人應募樂陞公司私募案，
    於取得樂陞公司股票控制權後再伺機轉讓（實際上多仍由子
    ○○偽以為他人「代持」，並未實際移轉控制權），或設法設
    質借款等行為。子○○控制大量樂陞公司私募股票，又與包含
    大陸地區人民沈俊、王佶、熊俊等人約定「最終經濟利益歸
    屬」（詳如犯罪事實壹之所示），其後為完成收購大陸地區
    同步公司案件又發行總額20億元之可轉換公司債，發行之可
    轉換公司債中，有大量之選擇權部位或無擔保可轉換公司債
    均由子○○自己或透過向金主以短期借款之方式持有，子○○亦
    坦承其以向金主短期墊款持有公司債，不得不在金主之間不
    斷轉手，經濟上有極大壓力（見原審卷22第276、308、309
    頁）（詳如檢察官起訴犯罪事實四經本院前審認定無罪確定
    部分）。不僅如此，為了併購同步公司，子○○又以同步私約
    對熊俊保證樂陞公司現股價值在120元以上，私募股價在96
    元以上，否則即要彌補賠償價差予熊俊；另外，子○○為履行
    TP還原交易案中之TP私約，必須變現持股償還沈俊經營團隊
    ，以及替沈俊經營團隊出售所持有之樂陞公司現股，以充作
    沈俊經營團隊支付予樂陞公司作為買回PS公司暨名下TP公司
    股權之股款（詳如無罪部分）；再者，子○○同時以保證金委
    託卯○○等人向金主墊款炒作樂陞公司股票（詳如犯罪事實叄
    所示）。足見子○○當時業已面臨極大壓力，並陷入極大矛盾
    之中，一方面必須變賣股票抒解資金壓力，另方面又必須要
    盡可能維持住樂陞公司股價在高檔，以避免必須對熊俊為賠
    償，或因股價下挫而無法完成TP還原交易案以填補沈俊所要
    求償還之賠償金及股款，或因向金主交易樂陞公司股票之保
    證金不足遭金主斷頭危險。但與此同時，因為子○○之前從10
    2年起至105年間，接連以私募發行新股，大肆擴張樂陞公司
    股本，導致樂陞公司股本從102年8月辦理Cinda基金私募案
    之前到105年5月，短短不到3年時間，擴充至5倍以上；另外
    105年5月當時，先前所發行之可轉換公司債也陸續轉換為現
    股，故樂陞公司股本仍持續膨脹（102年3月樂陞公司股本為
    3,005萬9,000股，歷經幾次私募案、樂陞六可轉換公司債轉
    換，以及其他因101年間所辦理之可轉換公司債轉換、盈餘
    轉增資、公司員工認股權轉換以後，至105年股本業已膨脹
    至1億4,785萬股，後隨樂陞四、五、六可轉換公司債陸續轉
    換，至106年4月樂陞公司股本為1億8,395萬3,000股）；但
    相對應之營收成長不易，即使依據樂陞公司重新編製以前之
    104年度財務報告，樂陞公司於104年度之淨利不過5億7,522
    萬5,000元，每股盈餘不過3.83元（該份財務報告內已包含
    樂陞公司出售「Fantasy Lore遊戲」權利，也已包括收購TP
    公司以後所認列之相關收益，於106年度樂陞公司重編104年
    度之財務報告，並剔除TP公司之收益以後，每股盈餘則為負
    15.39），相較於103年度之財報，淨利為3億7,566萬7,000
    元，每股盈餘為2.59元，營收成長有限。則以前述子○○要能
    履行對於熊俊「保證股價在120元以上」之承諾為例，即必
    須要將樂陞公司股價維持一定水準。據上，應可認為子○○於
    105年5月間陷入必須在股本擴充而樂陞公司獲利不易相應倍
    數成長，需要賣股籌集現金運用，又必須維持股價之多重困
    難中，其知悉王佶對投資樂陞公司抱持高度興趣，但在短時
    間內接連私募以後，已難以再行發動大規模私募案件，乃將
    眼光轉向公開市場，積極勸說王佶發動「公開收購」方式投
    資樂陞公司，自屬無疑。
  ⒉戊○○於105年5月31日收到百尺竿頭公司公開收購樂陞公司股
    票之文件後，立即向子○○報告，子○○表現出有點吃驚的態度
    ，並隨即聽從戊○○建議，將此案委由蔡朝安律師處理之事實
    ，經戊○○證述甚明（見原審卷13第143頁正反面）。
  ⒊子○○指示戊○○發布重大訊息，對外界宣稱「樂陞公司事前不
    知情」，已如前述；樂陞公司於105年6月1日召開之臨時董
    事會，子○○向出席之其他董事、獨立董事尹啟銘報告稱：事
    前不知道公開收購事情，也聯絡不上樫埜由昭云云，完全隱
    匿並避而不談背後實為王佶投資之事實，也不談其與樫埜由
    昭、寅○○、王佶等人為此投資案早已密切聯繫多日之事實，
    使出席之董事完全不明究理，請子○○親自和樫埜由昭見面接
    洽、瞭解樫埜由昭真正想法，子○○乃專程飛往日本東京與樫
    埜由昭見面，在105年6月7日之審議委員會時，才向審議委
    員會成員報告樫埜由昭投資目的等情節，亦經戊○○（見原審
    卷13第144頁反面、145頁）、尹啟銘（見A18卷第132頁）證
    述明確。子○○甚至於偵查中仍刻意隱瞞資金來源大部分來自
    王佶之事（見A2卷第9頁反面、10頁、A2卷第24頁反面至26
    頁反面），而未據實揭露樫埜由昭並無資力支付億豪投資公
    司預定投資百尺竿頭公司48億6,400萬元之增資款等情。
  ⒋從子○○先前已經安排並且知悉王佶、樫埜由昭協議公開收購
    ，與王佶協議提供億豪控股公司、億豪投資公司、百尺竿頭
    公司作為投資載體，指示甲○○辦理相關公司變更登記事宜，
    又利用丙○○協助設計投資架構，隨後甚至還提供丙○○不實之
    「購買公司債合約」等情節以觀，子○○從105年5月15日談妥
    要公開收購樂陞公司股票之日起迄至5月31日止；對於公開
    收購案件之辦理進度，均有確實追蹤掌握，對於辦理公開收
    購過程所需備齊各該文件資料、相關變更登記事宜，均知之
    甚詳，並於必要時刻給予協助，其原本即可立刻向董事會報
    告此一喜訊，並無另外「聯繫百尺竿頭負責人」之必要，然
    子○○竟然還刻意表現出吃驚的態度，甚至要求不知情之戊○○
    發布「本公司事前並不知情」，且對獨立董事宣稱「事前並
    不知道」，甚至最後佯稱要親自飛往東京與公開收購人樫埜
    由昭見面詢問投資真意，在在顯示子○○刻意隱匿其與王佶協
    議進行公開收購案件之事實，足以佐證子○○以安排樫埜由昭
    擔任收購方之名義負責人，虛以王佶已經願意以購買Oak Fi
    eld公司債之方式為投資，隱匿王佶並未實際簽署公司債合
    約，樫埜由昭則僅係百尺竿頭公司人頭負責人，樫埜由昭無
    從支付億豪投資公司預定投資百尺竿頭公司48億6,400萬元
    之增資款之訊息，並以上開不實之事欺瞞中信證券公司、金
    管會證期局及經濟部投審會，而由不具實質控制力之樫埜由
    昭出面表示要公開收購樂陞公司，然實際上未能確保資金到
    位而未予揭露，致使應賣人不知上情而承受公開收購不利條
    件變更甚或是停止公開收購之鉅大風險，於非特定人參與應
    賣後，果因資金不足且於未經主管機關核准下，自行停止公
    開收購之進行。是子○○、樫埜由昭、王佶及寅○○所為，自屬
    於在公開收購過程中提供虛偽資訊，致使證券市場之一般投
    資人產生誤信，且足以影響對投資決策之判斷，該當於證券
    交易法第20條第1項之構成要件，子○○及其辯護人辯稱：百
    尺竿頭及其母公司億豪控股公司在變更負責人為樫埜由昭之
    後已經將所有印鑑等資料交付收購方之代理人Ｈ○○，實質控
    制權已經移轉給樫埜由昭云云，不足為有利於子○○之認定。
三、犯罪事實叁：違法炒作樂陞公司股票（即起訴事實六）部分
    此部分犯罪事實，業經子○○於本院審理時坦承不諱（見本院
    卷㈩第464頁、第9頁），此外並有下列證據可資佐證：
　㈠操縱股價犯意認定部分：
　⒈丁○○證稱：子○○找我與卯○○去他天母住處，只有我們3個人在
    ，有提到要維持樂陞公司股價，並沒有講出一個特定的股價
    （見B15卷第247頁反面），當時子○○有跟我們說，他一直認
    為有禿鷹，有人放空，對整個市場不利，子○○要進場買股票
    ，目的就是要對抗禿鷹，禿鷹就是在放空，我想當然爾就是
    要維持股價，不要讓樂陞公司的股價繼續下跌，但子○○的確
    沒有說要維持在哪一個股價上（見原審卷13第248頁正反面
    ）。再稱：在子○○家討論是因為104年8月時，整個國際股票
    大跌，禿鷹造成樂陞公司股票崩跌，其他的股票也在跌，原
    先我在6月借子○○帳戶的時候，不知道事態嚴重，不曉得我
    個人信用都可能賠進去，所以在104年8月以後，樂陞公司股
    票不斷下跌，券商請我補保證金，一開始我不知道保證金是
    什麼東西，我就想說股票讓他賣，反正不是我的，後來券商
    說我個人的財產、房子等都可能會用來賠償損失，因我大量
    買的時候，能夠融資就融資，不能融資就是券商幫我介紹用
    樂陞公司股票去質借，因為整個崩，我承擔不起保證金及個
    人信用的壓力，我說我這邊不能再用，尤其是我太太的帳戶
    ，所以我、子○○及卯○○才約在子○○天母的住處見面，我說我
    這邊沒辦法承擔，必須請子○○幫我解決這個問題，首先先幫
    余瑞雯這邊先出脫，因為余瑞雯是新基公司的掛名負責人，
    第二階段完才把新基公司帳戶內的股票賣掉，大概只有談到
    這邊（見原審卷13第250頁反面、251頁）。又稱：子○○在10
    4年6月初時，有請我提供帳戶給他做買賣樂陞公司股票使用
    ；104年6月至9月，子○○匯款大約1億5000多萬元用來交易，
    我並未再墊款給他，提供我個人名義、我太太余瑞雯及新基
    公司的宏遠證券帳戶給他交易，買來的股票還有再去環華證
    金公司質借，再來買股票。金額、數量都是卯○○通知我，我
    再去下單。子○○在此階段都是透過卯○○跟我聯絡。104年8月
    後，因為104年7至8月有國際股災，質借部分維持率不夠需
    要繳交保證金，前後繳交了2,800萬保證金，我自己墊款450
    萬，含跟王世雄借款200萬元，剩下款項由子○○出，子○○透
    過卯○○拿給我，都是拿現金給我。因為宏遠是質借，不願意
    再給融資，所以後來就在國泰世華、一銀開證券戶。第二階
    段子○○提供給我交易股票的金額大約有幾千萬。買賣都是卯
    ○○決定，子○○對於卯○○非常信賴。104年10月至12月底或隔
    年的1月4、5日，他有提供將近1億元的款項給我買賣股票。
    這個階段是另外開立日盛跟兆豐證券的帳戶，是以我個人名
    義開立，我太太及新基公司部分就逐漸退出，第三階段才只
    剩下我而己。第一、二階段都是由卯○○通知我，請我直接下
    單。第三階段應該都是他直接下單，兆豐有時會打來問我有
    無下單，卯○○有要求我說有，至於日盛那邊就沒有打給我過
    （見B12卷第230至231頁）。復稱：最主要是在104年5月左
    右，我與子○○一起在義大利威尼斯參加雙年展，子○○認為樂
    陞公司股價被打壓，會影響到整個公司的營運，所以說要借
    用我的帳戶，他自己說要去買股票，均由卯○○操作，我們沒
    有特別開會討論等語（見原審卷13第248頁反面、250頁正反
    面）。因為陳聰明受和旺事件影響，陳聰明手上的股票被斷
    頭，樂陞股票也受到波及，樂陞股價應該約從104年3月開始
    大跌，子○○開始擔心再繼續跌下去的話，樂陞公司會受影響
    ，子○○在外面拿股票跟銀行作質押也會面臨擔保不足，子○○
    只好開始找資金融資，要買樂陞股票去維持股價，子○○直接
    就找卯○○，我不曉得子○○還有無找其他人等語（見B15卷第2
    47頁反面）。
　⒉就子○○透過卯○○找金主墊款購買樂陞公司股票乙節，亦核與
    卯○○證稱：就有關104年6月1日至105年8月31日買賣樂陞公
    司股票的情形，我是誰給我保證金，我就幫誰買股票，頭先
    我跟丁○○拿，後來跟子○○拿，當時有給予金主保證金，第一
    筆給Ｄ○○約1,300至1,500萬元，最初是兩成款，約5、6,000
    萬元額度，後來Ｄ○○陸續給到1億2,000萬元至1億5,000萬元
    額度，壬○○是1億元左右額度、Ｆ○○是約1,000至2,000張額度
    、Ｅ○○是2,000張額度；我在這段時間以前，也有幫丁○○買賣
    樂陞公司股票，那段時間一直認為是丁○○要買樂陞公司股票
    ，104年下半年才有直接對應子○○等語相符（見原審卷13第2
    67頁反面至271頁）。
　⒊足認從104年6月間開始，子○○即與丁○○、卯○○謀議操控樂陞
    公司股票，以維持住樂陞公司之股價於不墜，渠等有操控股
    價之動機並著手進行人頭帳戶之蒐集並尋找金主擴大可操作
    之籌碼。
  ㈡本案操作之帳戶及操作期間認定依據：
  ⒈依櫃買中心提供之資料，認定子○○集團炒作樂陞公司股票所
    用人頭帳戶為附表伍之1之編號1、5、6、7、9、10、12、13
    、18、19、22、24至29、32至34、37至39、41、42、48、51
    、54、58、69、70、72、73、74至78、81至83、85至97部分
    ，合計共103個帳戶（詳如「附表伍之1-13所示」，所憑證
    據及認定理由詳附表伍之1）。其中編號13、28、32、41、4
    8、51、69、54、70、87、88、89、92、96所示有經子○○集
    團於炒作樂陞公司股票期間持以買賣股票之金主或人頭帳戶
    ，部分或全部之樂陞股票來源係樂陞公司於105年3月1日、3
    月2日所發行之可轉換公司債轉換而來。而其中，附表伍之1
    編號32黃俞榕、編號69詹麗娟部分，均為卯○○依據子○○指示
    ，以保證金找金主Ｅ○○墊款買進可轉換公司債後再轉為現股
    於市場上交易；附表伍之1編號41壬○○、編號28張淑美、編
    號48林銀鳳、編號51陳清香，則為卯○○透過金主壬○○之營業
    員顏嘉秀，找金主壬○○、林銀鳳、陳清香為子○○墊款購買樂
    陞公司可轉換公司債，隨後該等金主持有之可轉換公司債亦
    均按照卯○○指示，轉換為現股進入市場交易；附表伍之1編
    號87陳玉珍、編號88徐碧鴻、編號89林勝國、編號92張雅清
    部分，則為卯○○依據子○○之指示，委請金主壬○○之營業員顏
    嘉秀介紹之彰化員林地區金主購買樂陞公司可轉換公司債，
    隨後該等金主持有之可轉換公司債亦均按照卯○○指示，轉換
    為現股進入市場交易。附表伍之1編號13之金主張聖琳、附
    表伍之1編號70之金主林坤能，均由辰○○依據子○○指示，再
    透過證券營業員蔡雅紋轉介，向金主張聖琳、林坤能墊款購
    入可轉換公司債後轉換為現股進入市場交易；另附表伍之1
    編號13之金主張聖琳，亦有另一管道，由雷迪宇為子○○尋覓
    金主墊款時，由雷迪宇輾轉透過朱家威、Ｃ○○而成為子○○之
    丙種墊款金主購買樂陞公司可轉換公司債後轉換為股票進入
    市場交易；附表伍之1編號96之金主范永興帳戶內部分之股
    票，則為辰○○操作范永興帳戶購買樂陞公司可轉換公司債並
    轉換為現股進入市場交易。附表伍之1編號54之金主林書丞
    帳戶，則為子○○透過雷迪宇之轉介，向金主墊款買進可轉換
    公司債後再轉換為現股進入市場交易。上開股票之來源均為
    子○○指示前揭轉介之人向金主墊款後取得之可轉換公司債，
    經轉換為股票之後，即與在市場上買入之股票相同，之後於
    公開市場上賣出之利益亦均歸子○○所有，有附表伍之1所列
    各該編號之證據可憑（見附表伍之1證據出處及備註欄）。
　⒉雖卯○○證稱：「這不全是我代子○○向Ｅ○○墊款的交易額度，應
    該有包含別人向Ｅ○○墊款的額度吧？！」（見A20卷第233頁
    倒數第10行至第9行）等語；金主Ｄ○○亦證稱：因認樂陞公司
    願景不錯，故在其使用之三個證券帳戶跟單買賣樂陞公司股
    票等語（見A30卷第63頁反面第7行至第14行）。惟前揭Ｄ○○
    所指之3個證券帳戶，並不在附表伍之1所認定之子○○集團帳
    戶之列，至其他人頭帳戶之認定理由、證據及集團帳戶買賣
    暨影響股價之情形，已詳列於附表伍之1、附表伍之2、附表
    伍之7、附表伍之8，係依客觀證據分析，排除非屬子○○集團
    操縱樂陞公司股價所使用之帳戶之後，就明顯屬於子○○集團
    帳戶所為交易情形進行之分析，不包含金主自行以其他帳戶
    交易之部分。另參以許韋良證稱：「我有一、二個帳戶是自
    己用，其他有共用」「兆豐南京、永豐萬盛」是自己用」「
    借給Ｄ○○的是群益南京」等語（見原審卷13第244頁反面），
    而本院亦認定上開群益之帳戶係供他人使用無訛，自不得以
    許韋良有使用其他帳戶自行買賣股票即認定上開群益之帳戶
    亦有許韋良下單買賣樂陞公司股票之紀錄。
  ⒊辰○○亦共同使用范永興帳戶共同炒作樂陞公司股票：
  ⑴「附表伍之1編號96」之范永興大眾證券臺南分公司帳戶（下
    稱「范永興帳戶」），為辰○○下單，業經辰○○證述在卷（見
    原審卷十第450、451頁）。
  ⑵辰○○另證稱：我是在今年（105年）7月北上參加北商校友會
    時，子○○是台北市校友會會長，我是台中市校友會會長，因
    明年剛好是百年校慶，所以這段期間北上開籌備會，子○○是
    跟我碰面時當面提到要我找人買樂陞公司可轉債，他一開口
    就是說要找金主找錢來買，最長就2個禮拜，我自然有問他
    的條件，子○○就說按照市場找金主墊款的行情每一萬元多少
    元的利息（多少錢我忘記了），我就按子○○提的條件去找蔡
    雅紋，因為蔡雅紋的人脈比較廣，我就將子○○提的利息條件
    跟蔡雅紋說，由蔡雅紋去找金主來買；子○○一開始就是要我
    找金主來買樂陞公司可轉債，該次子○○是要我找金主買入樂
    陞公司第四次可轉債，持有期間約莫是2週；該些我找來買
    入樂陞公司可轉換公司債之人，所買入的可轉債數量及價格
    ，印象中子○○是用Line跟我說的，他請我跟金主轉達跟遠東
    商銀的林麗珍聯絡，所以是金主買入的價格跟數量是直接跟
    遠東商銀聯繫，我不清楚買賣的狀況，而金主買入的可轉債
    就我印象是轉換為現股後賣出；當時我有注意網路上的討論
    串，在投審會通過審查後，網路上有在算籌碼，樂陞股本約
    15億元，私募就有6至7萬仟股，剩下7萬多仟股，融資水位1
    萬多仟股是不能參與收購，市場籌碼只剩5萬多仟股，再扣
    除大股東持股可能不會參加，其實百尺竿頭公司要收購3萬8
    000仟股是不容易達成，所以我當時想說如果可轉債適度轉
    換成現股賣出，市場籌碼增加比較可以促成收購案成就，因
    此我當時不覺得這是壞事；子○○最初在跟我說的時候，就是
    跟我說最長借款期間就是2週，他只願意付2週利息，印象中
    跟金主借款總額是1億元，保證金總額是500萬元，我向金主
    取得銀行帳戶後，由子○○直接匯給金主，子○○一開始就跟我
    說金主拿到可轉債後就轉換成現股，拿到現股後就直接在市
    場上賣出，所以我就將子○○的指令轉達給金主去執行，等金
    主賣完股票後扣除利息結算差額有賺幾百萬元現金，原來我
    是約金主直接碰面拿，但後來金主是將款項拿給蔡雅紋，我
    南下找蔡雅紋取款後，剛好要北上參加北商校友會的校友回
    娘家活動，便直接將現金拿給子○○等語明確（見B18卷第32
    頁正反面；B23卷第147頁正反面）。
　⑶張聖琳證稱：我在105年7、8月間買入樂陞四，這是永豐證券
    業務蔡雅紋介紹的；我買入樂陞四也算是墊款。實際借款下
    單的人是辰○○。這個人我不認識，是蔡雅紋介紹的，他是用
    電話和我聯絡下單。保證金250萬，總共買369張；這369張
    樂陞四向遠東銀行買進，一次買進369張；當時蔡雅紋交代
    我，向遠東銀行買進樂陞四之後，取得公司債後，就辦理轉
    換，轉換成現股後，再依辰○○指示賣出，一次賣或分批賣我
    不記得了；…樂陞四買進、轉換、跟賣出的時間，我記得在
    一個月內就賣掉了等語（見A22卷第47反面至48頁）。
　⑷林坤能證稱：我曾以私人讓售方式承接樂陞四434張，這次是
    永豐證券公司業務蔡雅紋牽線，實際借款人是辰○○，辰○○找
    我與張聖琳借款，但我沒有直接接觸辰○○；我之所以知道借
    款人是辰○○，是因為當時我們有設一個LINE群組所以才知道
    。我跟張聖琳各買369張，當初雙方約定短期間會轉成現股
    賣掉，利息約定日息為每萬元5元，先把利息及保證金匯入
    我的國泰世華帳戶，之後我同一個帳戶向遠東銀行私人讓售
    購入369張，遠東銀行會CB撥入我集保帳戶內，我再依辰○○
    指示在股東會前將CB數轉成現股全數賣掉，出售後取得價金
    扣除本金與利息，約200萬元，都是以現金方式交付給辰○○
    等語明確（見A22卷第62頁正反面）。
　⑸是子○○曾委託辰○○找金主短期借款購買樂陞公司可轉換公司
    債，辰○○並透過蔡雅紋牽線，找到願意短期借款之金主，隨
    後由子○○透過辰○○指示金主，迅速將可轉換公司債轉換為現
    股後賣出，再將所獲得價差利益均交付給子○○，渠等在上揭
    犯罪事實欄所示之時期有聯繫尋找金主墊款購買公司債並轉
    換現股賣出之事，均可認定。
  ⒋辰○○使用范永興帳戶之委託態樣除顯有配合子○○而為相對成
    交之情外，亦有大量委買復又取消而配合影響開盤價及低價
    委買於價格接近其委託之價格復再取消之虛掛委買單之行為
    ，其委託態樣顯與一般理性投資人買低賣高之決策不符：
  ⑴從附表伍之3編號3335，范永興帳戶於105年3月7日先於00000
    000（為證券交易精準表示交易時間方式，指13時16分40秒4
    2，下同）以99.4元委賣10張，復隨即於00000000委買7張而
    自行相對成交7張，有同時委託相反之買賣交易而刻意自行
    相對成交之情。
  ⑵從附表伍之1-11，可見范永興帳戶買進、子○○集團帳戶賣出
    之相對成交數量計5,229張，占范永興帳戶買進數量28,577
    張之18.3 %，范永興帳戶賣出、子○○集團其他帳戶買進之相
    對成交數量計3,462張，占范永興帳戶賣出數量30,717張之1
    1.27 %。
  ⑶從附表伍之1-12范永興帳戶與子○○集團其他帳戶之相對成交
    情形觀之，范永興帳戶買進子○○集團其他帳戶賣出之5,229
    張，其中與子○○掌控之美商KDL帳戶相對成交即有1,361張，
    且從105年2月24日至105年3月21日止相對成交頻仍，與單一
    帳戶成交過於集中。
  ⑷從附件伍之9.1觀之，105年3月21日當日范永興自0000000至0
    0000000委賣價格均在115.5至117.5元之區間，但其於00000
    000接近尾盤前以前盤揭示賣價117.5元委買339張，並與美
    商KDL相對成交90張（見附表伍之1-12編號123），低價委賣
    並高價委買，且有相對成交情形。
  ⑸從附件伍之13觀之，范永興帳戶105年3月8日於0000000至000
    0000之間，係以等於前盤揭示賣價之102.5至105元區間委買
    並成交於相同之價格區間，自0000000至00000000則幾乎均
    係以100.5元至102.5元之低價委賣而於同價格區間成交，而
    美商KDL帳戶先於00000000、00000000，分別以高於前盤揭
    示賣價之101元、101.5元各委賣80張、86張，范永興帳戶隨
    即於00000000，以高於前盤揭示賣價10檔之105.5元之高價
    委買261張，而於00000000與美商KDL帳戶相對成交80張（如
    附表伍之3編號3396所示），並使股價自前盤成交價之100元
    上漲至101元。而范永興帳戶於前述0000000至0000000高價
    委買之價格均係依據前盤揭示賣價，且其於美商KDL帳戶000
    00000大量委賣前，均係以100.5元至102.5元區間委賣成交
    ，卻於美商KDL帳戶以高價委賣後2分鐘內，隨即改以高出前
    盤揭示賣價10檔之105.5元高價委買261張，因而相對成交80
    張，又於00000000以超出前盤揭示賣價9檔之105.5元高價委
    買100張而再與美商KDL以101.5元相對成交58張（如附表伍
    之3編號3398所示），雙方顯有刻意相對成交之情形。辰○○
    固證稱：我曾有在盤中賣出後再買回的情形，那是因為我長
    期持有的股票是數量比較多的，所以會做一些現股當沖來賺
    價差，而且這種情形很常見等語，然依附件伍之13所示之交
    易情形，辰○○當日頻繁高價委買，低價委賣，委買平均之成
    交價格顯然高於委賣平均成交價格，與當沖賺取價差之情形
    ，顯然未符，其中上開00000000竟以「超出前盤揭賣價9檔
    」之高價105.5元委買而相對成交58張，自難認屬現股當沖
    賺價差。
  ⑹附表伍之3編號3697、3755、3793之交易紀錄顯示，105年3月
    14日至105年3月16日等3日，美商KDL帳戶均係於接近尾盤之
    00000000、00000000、00000000，以跌停價之90.5元、89.6
    元、89.1元各委賣166張，而范永興帳戶則隨即於00000000
    、00000000、00000000均以漲停價110.5元委買304張、109
    元委買419張、108.5元委買445張而各相對成交166張，其等
    委託時間均相差僅約20至30秒。
  ⑺附表伍之5之105年3月16日當日，范永興帳戶於開盤後至0000
    0000，均係委賣，而當日委賣成交價格係介於97.3元至100
    元之間，委賣張數共493張，委賣成交均價為99.09元（48,8
    51,7 00/4 93,000），卻又於尾盤以漲停價108.5元之高價
    委買445張，而與美商KDL帳戶相對成交（附表伍之3編號379
    3）。
  ⑻附件伍之17顯示，辰○○於105年8月16日有大量減單情形，以
    范永興帳戶低價委買1,200張，低價委買減單則為900張，低
    價委買減單比例達75%，而其以低價委買成交之300張中，亦
    有81張係與子○○集團其他帳戶相對成交（見附表伍之3編號7
    542至7548），相對成交張數占低價買進成交張數之27%，亦
    即當日范永興帳戶之低價委買有75%係取消交易，成交部分
    則有近3成係與其他集團帳戶相對成交。據上，范永興帳戶
    於起訴事實所指之期間內既與子○○集團其他帳戶有頻繁時間
    相近之相對成交情形，且投資決策亦與一般理性投資人相左
    ，應認辰○○之下單並非自行決意所為，而係配合子○○集團炒
    作樂陞公司股票。辰○○固證述：其未依子○○指示交易樂陞公
    司股票，並藉此操縱樂陞股價，卯○○固亦證稱：沒有與辰○○
    刻意相對成交云云，惟渠等上揭所述與客觀事實不符，不足
    採為對子○○有利之認定。4.美商KDL公司證券帳戶由子○○操
    作：查Kingkong公司屬於子○○所有，包括該公司帳戶等文件
    資料平常均由子○○交由甲○○保管，甲○○依照子○○指示操作等
    事實，經甲○○證述明確（見原審卷11第170頁正反面）；而
    子○○透過Kingkong公司持有樂陞公司普通股股票，亦經戊○○
    證述甚明（見原審卷11第197頁反面），足認定Kingkong公
    司暨其名下證券帳戶內股票均由子○○直接支配操控；而子○○
    有自行操作之帳戶，亦經卯○○證稱：（「你有下單過美商KD
    L？」）子○○也有他們自己的戶頭，我只負責我的金主的部
    分，還有丁○○剛剛說委託我的部分，其他的我就不清楚，我
    自己沒有打電話給外資過等語明確（見B30卷第25頁正反面
    ），足認Kingkong公司證券帳戶即美商KDL公司證券帳戶股
    票非由卯○○處理，而係由子○○決定出售價格及數量至明，亦
    可認定子○○有自行使用證券帳戶操縱股價。
  ⒌炒作時間自104年6月1日起至105年8月30日止：
　  樂陞公司股票於105年8月30日公告公開收購破局後，隔日股
    價即大幅下跌。復依據櫃檯買賣中心106年8月2日證櫃視字
    第1060020669號函（原審卷9第94至95頁)所附每日交易概況
    電子檔、成交買賣檔0000000-0000000、成交買賣檔0000000
    -0000000、成交買賣檔0000000-0000000、成交買賣檔00000
    00-0000000、成交買賣檔000000 0至0000000、成交買賣檔0
    000000至0000000、成交買賣檔0000000至0000000、成交買
    賣檔0000000至0000000、成交買賣檔0000000至0000000等電
    子檔，及櫃檯買賣中心106年11月16日證櫃視字第106003173
    1號函所附相對成交買賣有價證券對應表-104年、相對成交
    買賣有價證券對應表0000000至0000000、相對成交買賣有價
    證券對應表0000000至0000000等檔案，由本院從中擇取經認
    定為子○○集團帳戶（即前述附表伍之1之帳戶）於起訴期間
    之買賣樂陞股票成交情形，彙整如「附表伍之2」。依上開
    附表所示，子○○集團帳戶於起訴期間產生相對成交之始日為
    104年6月2日、末日為105年8月29日，105年8月31日集團則
    無買進成交張數、賣出成交張數亦僅3張，成交量甚少，尚
    無影響市場價格之虞。又子○○集團帳戶於起訴期間產生高價
    委買影響股價向上之始日為104年6月1日、末日為105年8月3
    0日（如附表伍之7所示，下稱分析期間），堪認本案炒作樂
    陞公司股票之行為，應始於104年6月1日，末日應止於105年
    8月30日，至於105年8月31日，則為有利於子○○、卯○○之認
    定，不列入炒作之犯罪期間內。
  ㈢按買賣有價證券不得有「意圖抬高或壓低集中交易市場某種
    有價證券之交易價格，自行或以他人名義，對該有價證券，
    連續以高價買入或以低價賣出」。所謂「連續以高價買入」
    者，指於特定時間內，逐日以高於平均買價、接近最高買價
    之價格，或當日最高之價格買入而言；該條文所稱「連續」
    ，係指多次而言，不以逐日毫無間斷為必要；「高價」則指
    「在一段期間內，逐日以高於委託當時揭示價、接近當日漲
    停參考價格或以當日漲停參考價之價格委託買進」而言。
  ㈣子○○集團帳戶於分析期間之309個交易日內，以追價（亦即消
    化市場委賣單而推升成交價格之方式而以高於或等於前盤揭
    示賣價委買）」為認定「高價委買」之標準，如無此種情形
    ，則均認定屬於「低價委買」；另因以前盤揭示買價為委託
    賣價，會使前盤撮合後產生之未成交買單得以進一步撮合成
    交，而有逐步壓低股價之效果，因此，本院以「委託賣價低
    於或等於前盤揭示買價（即五檔最高揭示買價）」為依據，
    作為認定「低價委賣」之標準，如無此種情形，即均認定屬
    於「高價委賣」。於當日上午9時前委託買賣及其後取消上
    午9時前之委託買賣單者，則另列為「盤前委託類型」，先
    予敘明。
  ⒈依附表伍之7-1所示，子○○集團帳戶於分析期間309個交易日
    內，以追價方式影響當日價格向上變動，其總數占當日市場
    成交各盤價格向上變動總數之20.46％，換言之，該交易日市
    場價格向上變動之區間，有2成以上之比例係由子○○集團帳
    戶以追價方式委買達成之結果。
  ⒉依「附表伍之7-2」所示資料觀察，子○○集團帳戶於分析期間
    之309個交易日內，有104年6月5日等144個交易日有於收盤
    前10分鐘高價買進並致使股價上漲之情事，且於104年7月17
    日、8月13日、9月16日、9月23日、10月5日、10月30日、11
    月2日、11月10日、11月13日、11月16日、11月19日、11月2
    3日、11月26日、11月27日、11月30日、12月1日至12月4日
    、12月7日、12月10日、12月14日、12月18日、12月31日、1
    05年1月22日、1月25日、3月2日、3月4日、3月7日、3月8日
    、3月14日至3月18日、3月22日至3月24日、4月12日、4月14
    日、4月15日、4月18日、4月19日、4月21日、4月26日、5月
    5日、5月18日至20日、5月25日、5月27日、5月30日、5月31
    日、6月6日、6月8日、6月15日、6月21日、6月22日、6月27
    日、6月30日、7月5日、7月13日、7月15日、7月20日、7月2
    1日、8月25日等66個交易日，於收盤前10分鐘內連續高價買
    進並影響股價向上3次以上，其中104年11月27日、104年12
    月4日、105年3月14至16日、5月18日、5月19日、5月25日於
    收盤前10分鐘連續影響價格向上10次以上，另104年6月11日
    、6月30日、7月1日、7月7日、10月1日、10月5日、10月30
    日、105年1月5日、1月6日、1月7日、1月11日至1月14日、1
    月18日、3月9日、3月14日、3月16日、3月23日、3月25日、
    4月8日、4月14日、4月15日、7月15日、7月18日、7月20日
    、8月11日、8月17日、8月23日、8月24日、8月30日等31交
    易日，則有影響尾盤價格上漲之情事。
  ⒊從附表伍之8-1所示之交易情形以觀，子○○集團帳戶於分析期
    間，集團帳戶以低價委賣方式影響當日價格向下變動，且總
    數占當日市場成交各盤價格向下變動總和之28.91％，亦即該
    段時間內市場價格向下變動之區間，有2成以上之比例係由
    子○○集團帳戶以低價委賣達成之結果。
  ⒋從「附表伍之6」之資料，顯示子○○集團委託買進與委託賣出
    之交易情形以觀，子○○集團帳戶委買成交之156,324張，其
    中以「高價委買」成交之數量為106,321張，占委買成交總
    數之68.01%；以低價委買成交之數量為27,732張，占委買成
    交總數之17.74%；另盤前委託成交22,271張，占委買成交總
    數之14.24%。可知子○○集團帳戶委買成交，其中有相當高比
    例係以「高價委買」之方式為之。子○○集團帳戶委賣成交之
    170,365張，其中以高價委賣成交之數量為41,265張，占委
    賣成交總數之24.22 %；以「低價委賣」成交之數量為95,89
    2張，占委賣成交總數之56.28%；另盤前委託成交33,208張
    ，占委賣成交總數之19.49%，可知子○○集團帳戶委賣成交多
    係以「低價委賣」之情形為之。
　⒌子○○透過卯○○在壬○○帳戶名義買賣樂陞公司股票之時間在104
    年8月13日至105年8月30日間；認定張雅清帳戶買賣樂陞公
    司股票之時間為104年7月20日至105年8月22日；認定李麗齡
    帳戶名義買賣樂陞公司股票之時間在104年6月2日起至105年
    8月15日止；認定陳月美帳戶買賣樂陞公司股票之時間為104
    年6月11日至105年8月30日止；認定陳清香帳戶買賣樂陞公
    司股票之時間為104年9月11日至105年8月29日止，見附表伍
    之1-13所示「最早買進日期」欄位、「最早賣出日期」欄位
    、「最後買進日期」欄位、「最後賣出日期」欄位，上述炒
    作期間，係依照附表伍之7、伍之7-1、伍7-2、伍之8、伍之
    8-1、伍之9彙整而得。至於顏嘉秀105年11月8日偵訊筆錄、
    其所提之帳戶使用明細表（A22卷第185至187、190、256頁
    ），主要佐證卯○○係透過營業員顏嘉秀，尋求金主壬○○、林
    銀鳳、陳清香等為子○○墊款購買樂陞公司可轉換公司債一節
    ，並確認上述金主所提供之帳戶（A22卷第190、256頁），
    並非因而作為買賣股票期間認定之唯一依據。
　⒍壬○○在105年3月1日以前及105年5月13日以後仍有持續炒作之
    情形：依附表伍之7如編號2830至2831、2835、32793至3279
    7、34274至34287、附表伍之8如編號1514至1516、1727至17
    28、1744、附表伍之3如編號7577至7578、7615內容所示，
    壬○○帳戶於104年8月27日、105年8月22、30日均仍有高於或
    等於前盤揭賣價或漲停價之高價委買成交情形，於104年8月
    13、26日均仍有低於或等於前盤揭買價或跌停價之低價委賣
    成交情形，於105年8月22、25日與其他金主彭仲明、Ｇ○○帳
    戶相對成交之情形，即仍有繼續以相對成交拉抬股價之情，
    足認壬○○帳戶非僅限於105年3月1日至105年5月13日間供卯○○使用。
　⒎金主張雅清在105年2月2日以後仍有持續炒作之情形：依附表
    伍之7如編號13924、13971至13972、14095、14140、24494
    至24500、27085至27089、28380、31366至31375、附表伍之
    8如編號20659至20660、23310至23314、31760至31771、328
    79至32887、33147至33151、33292至33295、33533、33537
    、33540、33543、33549、33551、33555、33559、33561、3
    3570、33578、33583、33586、33590、33594、33598、3360
    3、33608、33614、33617、33621、33624、33629、33632、
    33637、36856至36864、37527至37530、37533至37534、375
    50至37553、37569至37572、37580至37581、37596至37599
    、37602至37603、37622至37625、37632至37633、37653至3
    7677、37818至37820、37824、37828至37830、37853至3785
    4、37859至37861、38166等、附表伍之3如編號3236、3240
    、3272、3285、3288、3760、5496至5497、5596至5599、62
    42至6244、6262至6266、7279、3792、4328、4330至4331、
    5519至5520、5995、6068、6084、7281內容所示，張雅清帳
    戶於105年3月4日、105年5月18日、105年6月2、28日、105
    年7月26日均仍有高於或等於前盤揭賣價或漲停價之高價委
    買成交情形，於105年3月16、24日、105年5月18、31日、10
    5年6月1、2、7日、105年7月25、26、27日均仍有低於或等
    於前盤揭買價或跌停價之低價委賣成交情形，於105年3月4
    、16、24日、105年5月12、13、18、31日、105年6月6、7、
    22、23日、105年7月26日與其他金主彭仲明、Ｅ○○、顏嘉秀
    、Ｇ○○相對成交之情形，即仍有繼續以相對成交拉抬股價之
    情，足認金主張雅清帳戶非僅限於104年3月24日至105年2月
    2日間供卯○○使用。
　⒏金主李麗齡105年2月2日以後仍有持續炒作之情形：依附表伍
    之7如編號12547至12522、12654至12668、21545、23186至2
    3187、23566至23570、23945至23948、26017至26020、2692
    5至26929、27705至27712、27764至27765、附表伍之8如編
    號28875、28882、29142、29189、29907至29910、30253、3
    0281、31191至31232、31487至31488、31647至31648、3145
    5至32460、32875至32878、33977至33979、34684至34696、
    37468至37469、附表伍之3如編號4812、4814、5204至5226
    、5234至5235、5352、5419至5420、5829、5830、5852至58
    55、6100、6113、6146至6147、6158至6159、7157至7158內
    容所示，李麗齡帳戶於105年2月25日、105年4月12、21、26
    日、105年5月9、24、31日、105年6月8日均仍有高於或等於
    前盤揭賣價或漲停價之高價委買成交情形，於105年4月22、
    23、26、27日、105年5月10、13、17、26、31日、105年6月
    15、28日、105年7月25日均仍有低於或等於前盤揭買價或跌
    停價之低價委賣成交情形，於105年4月21、26日、105年5月
    24、26日、105年6月8、16、17日、105年7月21、31日與其
    他金主顏嘉秀、Ｄ○○、Ｅ○○、Ｇ○○帳戶相對成交之情形，即仍
    有繼續以相對成交拉抬股價之情，足認金主李麗齡帳戶非僅
    限於104年3月24日至105年2月2日間供卯○○使用。
　⒐金主陳月美105年2月2日以後仍有持續炒作之情形：依附表伍
    之7如編號12524至12546、12673至12677、13055至13059、2
    1150至21151、22592至22600、23178至23185、23845至2384
    7、26507至26509、28617、附表伍之8如編號15731至15734
    、16165、17208至17209、17444至17445、17894至17902、2
    7033、28656、28661、29141、29143、43710至43711、附表
    伍之3如編號2979、3066至3067、3983、4087、4743至4747
    、4815、5233、5277至5278、5961內容所示，陳月美帳戶於
    105年2月25、26日、105年3月1日、105年4月7、19、21日、
    105年5月4、30日、105年7月4日均仍有高於或等於前盤揭賣
    價或漲停價之高價委買成交情形，於105年2月24、26日、10
    5年3月3、4、7日、105年4月12、20、22日、105年8月30日
    均仍有低於或等於前盤揭買價或跌停價之低價委賣成交情形
    ，於105年2月26日、105年3月1、21、22日、105年4月7、12
    、21、22日、105年5月30日與其他金主呂政隆、Ｄ○○、彭仲
    明、Ｅ○○、林書丞帳戶相對成交之情形，即仍有繼續以相對
    成交拉抬股價之情，足認金主陳月美帳戶非僅限於104年3月
    24日至105年2月2日間供卯○○使用。
　⒑金主陳清香105年2月2日以後仍有持續炒作之情形：依附表伍
    之7如編號13366至13373、20121至20214、21114至21125、2
    1478至21499、21840至21859、22297至22309、22772至2279
    6、23575至23579、23818至23820、24109至24119、25246至
    25248、27798至27805、29775至29784、30999至31002、315
    27至31529、31714至31721、31725至31730、31782至31783
    、31856至31860、31946至31983、31997至32013、32236至3
    2239、32571至32572、34270至34273、附表伍之8如編號230
    06、25256至25272、25611至25620、27505、27873、28653
    、28856、29458、29941、30248、30501、30650、30976、3
    1384至31479、31707至31709、33642、33732、33914、3465
    5至34656、34680至34682、34787至34796、36797至36798、
    38806、40175至40263、40450至40461、41131至41210、416
    98至41699、42840至42845、43488至43495、、附表伍之3如
    編號3119、4614至4617、4734至4735、4890至4893、4988至
    4989、5238、5422至5423、5465至5469、5494至5495、5513
    至5515、5690、6250至6253、6897、7005至7006、7296至72
    97、7361、7404至7406、7491至7499、7591內容所示，陳清
    香帳戶於105年3月2、31日、105年4月7、11、14、18、20、
    26日、105年5月4、13、19日、105年6月13日、105年7月14
    、22、28、29日、105年8月1、2、3、4、8、9、17、29日均
    仍有高於或等於前盤揭賣價或漲停價之高價委買成交情形，
    於105年3月24日、105年4月1、6、14、15、20、21、25、26
    、27、28日、105年5月5、6、13、17日、105年6月7、8、14
    、24、27日、105年7月4、5、25、29日、105年8月5、8、16
    、17、24、29日均仍有低於或等於前盤揭買價或跌停價之低
    價委賣成交情形，於105年3月22日、105年4月1、7、14、18
    、21、26日、105年5月5、12、13、19日、105年6月22日、1
    05年7月14、19、28日、105年8月1、8、9、24日與其他金主
    子○○、Ｄ○○、彭仲明、Ｅ○○、顏嘉秀帳戶相對成交之情形，即
    仍有繼續以相對成交拉抬股價之情，非僅限於104年3月24日
    至105年2月2日間供被告卯○○使用。　
　⒒綜上所述，本案子○○集團帳戶於分析期間，有連續高價買入
    或低價賣出之行為，甚為明確。
  ㈤按「相對成交」為交易人同時進行相反決策所造成，屬自我
    矛盾之交易安排，交易人不會因價差產生損益卻須負擔額外
    之0.585 %之稅費成本｛（證券交易稅0.3 %及買賣手續費0.1
    425%×2），若以該0.585%作為成交價款之日息，換算年息即
    達210.6%（0.585%×30×12）｝；正常投資決策自會避免該情
    形發生，操作錯誤或特殊理由產生之相對成交，則應屬少數
    且零星發生之情形。而無論理由為何，大量且持續的相對成
    交行為，均因稅費成本過重而難藉由正常參與市場獲利，理
    性交易人為避免高額稅費造成之預期損失，自不會選擇以該
    種交易方式參與市場。又相對成交雖不影響交易者持有股票
    之數量，仍為市場成交量之一部分，虛增的交易量可使交易
    呈現較活絡之表象，故「大量且持續之相對成交」，當屬虛
    增價量之炒作手法，經查：
  ⒈依據「附表伍之2」、「附表伍之3」所示子○○集團帳戶於分
    析期間之309個交易日，有283個交易日均有相對成交之交易
    態樣。其中108個交易日相對成交達各日該股票市場總成交
    量5％以上。其中子○○集團帳戶以「高價委買當盤成交」因而
    影響股價向上之成交張數，有26.45%係以「相對成交」之方
    式為之；另以「低價委賣當盤成交」因而影響股價向下之成
    交張數，亦有11.35%係以「相對成交」之方式為之；且依「
    附表伍之1-13編號20」，「附表伍之3」編號2898、2901、2
    907、2908、2943、2954、2958、3105、3108至3110、3119
    至3120、3123至3125、3164、3169、3173至3174、3232至32
    34、3303至3304、3396、3398、3472至3474、3563至3566、
    3616、3625、3642、3697、3755、3793、3912、3972至3973
    、4036所示，在分析期間內美商KDL帳戶相對成交的日數固
    然不多，以致於各與范永興及卯○○相對成交之日數均不多，
    但於分析期間賣出2,928張中，與卯○○所使用之帳戶及范永
    興帳戶相對成交共計1,946張，相對成交張數占其賣出張數
    比例達66.46%，其中相對成交張數中卯○○使用部分與范永興
    部分各約5成多及4成多，已足證其等相對交易之情形並非偶
    然各自交易經撮合成功所致。辯護人為子○○辯稱：KDL與辰○○、卯○○相對成交之日數各僅14日、7日，佔當日成交比重不
    高，忽略美商KDL之交易日數及張數在子○○集團中原本就屬
    少數、子○○集團之操縱股價之人員有3或4人，操縱人員以卯
    ○○為主，以及前開相對成交占美商KDL之總交易比例甚高等
    情，進而推認上開相對成交並非刻意云云，殊難採認。
  ⒉由附表伍之10以觀，子○○集團帳戶於期間內高價買進並影響
    股價之成交張數共計48,793張（即附表伍之7以影響價格，
    同委託單重複列示，僅計算第1盤成交之欄位選取價格向上
    部分篩選統計之成交數量），其中有12,908張係以「相對成
    交」之方式為之，占其高價委買當盤成交並影響價格向上成
    交張數之26.45%。其中104年6月3日至105年8月25日等185個
    交易日，該集團相對成交張數中均有10%以上之比重係用於
    拉抬股價。
  ⒊由附表伍之11以觀，子○○集團帳戶以低價委賣當盤成交因而
    影響股價向下之成交張數共31,809張，其中有3,611張係以
    相對成交之方式為之，占其低價委賣當盤成交並影響價格向
    下成交張數之11.35%，其中104年6月3日至105年8月29日等9
    0個交易日，該集團相對成交張數中均有10%以上之比重係用
    於壓低股價。亦即其以相對成交方式低價賣出之比例及連續
    性均顯較高價買進為低，可知子○○集團帳戶主要係使用此方
    式拉抬股價。
  ⒋以104年9月7日為例（附表伍之7編號2922至3059、附表伍之7
    -1編號690至729），子○○集團帳戶係於00000000至00000000
    之時段，連續高價委買並佐以相對成交使股價拉抬0.1至0.4
    元不等之金額。該時段之高價委買當盤成交並影響股價向上
    之成交張數共計489張（以影響價格，同委託單重複列示，
    僅計算第1盤成交欄位篩選影響價格向上之統計張數），其
    中有392張係以相對成交方式為之，佔同時段高價委買當盤
    成交並影響股價向上之成交張數80.16%；復以其中附表伍之
    7編號2922、2936、2940之交易觀察，該等交易係對應附表
    伍之3編號547、548、550至551之相對成交交易，丁○○依卯○○指示使用余瑞雯之元大總公司帳戶於00000000、00000000
    分別以高於前盤揭示買價71.6元11檔、12檔之72.7、72.8元
    各委賣50張，並以新基公司之宏遠證券帳戶以高於前盤揭示
    買價71.6元13檔之72.9元委賣50張，復以丁○○國泰松江9349
    8帳戶於00000000、00000000、00000000分別以高於前盤揭
    示賣價72.5元2檔之72.7元委買70張、等於前盤揭示賣價72.
    8元委買60張、高於前盤揭示賣價72.7元2檔之72.9元委買56
    張而分別相對成交50張、48張、1張、47張，使當盤成交價
    分別上漲0.2元、0.1元、0.2元。而依同日余瑞雯帳戶下單
    前盤揭示時間00000000至前述最後相對成交之時間00000000
    之五檔揭示資料（附件伍之14），余瑞雯帳戶委賣之前盤揭
    示時間00000000，其五檔揭示最高揭賣價量為72.5元、13張
    ，余瑞雯帳戶即以超出五檔揭示賣價之72.7元、72.8元分別
    委賣50張，而72.7元、72.8元之揭賣價量係於00000000、00
    000000始出現於五檔揭示資訊，委賣單量分別為53張、60張
    ，依「價格優先、時間優先」之撮合原則，可推知72.7元委
    賣單至多僅有3張同價格之賣單可優先余瑞雯帳戶之委賣單
    成交，72.8元委賣單至多僅有10張同價格之賣單可優先余瑞
    雯帳戶之委賣單成交，而丁○○帳戶隨即於00000000以72.7元
    委買70張，委買數量足使委託前盤揭示時間00000000揭示之
    72.5元賣單12張，72.6元賣單1張、72.7元賣單53張全部成
    交而使其等得以自行相對成交方式拉抬股價自前盤成交價72
    .5元至72.7元。丁○○帳戶隨即再於00000000以72.8元委買60
    張，斯時前盤揭示時間00000000之最低揭賣價量為72.8元、
    61張，其中50張亦為余瑞雯帳戶之委賣單而可達成刻意相對
    成交並拉抬股價自72.7元至72.8元之結果。另前述新基公司
    帳戶以72.9元高價委賣50張，斯時前盤揭示時間00000000之
    最高揭賣價量為72.5元、13張，而至揭示時間00000000，72
    .9元始出現於五檔揭示價量之範圍，揭賣量為52張，可知優
    先於新基公司之賣單至多僅2張，丁○○帳戶隨即再於0000000
    0以72.9元委買56張而相對成交47張，斯時前盤揭示時間000
    00000之五檔揭賣價量依序為72.7元3張、72.8元4張、72.9
    元52張、73元55張、73.1元53張，丁○○帳戶所委買之數量，
    亦足使72.7元、72.8元全部成交、72.9元部分成交，而以相
    對成交方式致使股價因而再上漲至72.9元。足認子○○集團帳
    戶有以相對成交方式連續影響股價向上之情。佐以前述各日
    相對成交張數中，用於拉抬股價比重甚高，顯見子○○集團帳
    戶確有以頻繁「相對成交」之方式逐步拉抬股價向上之意圖
    。
  ⒌以105年2月18日為例（附表伍之8編號15265至15341、附表伍
    之8-1編號4823至4825），子○○集團帳戶係於成交時間00000
    000至00000000之時段，連續低價委賣並佐以相對成交使股
    價壓低0.1至0.3元不等之金額，當日低價委賣當盤成交並影
    響股價向下之成交張數共計367張（見附表伍之11編號168）
    ，其中有139張係以相對成交方式為之，佔同時段低價委賣
    當盤成交並影響股價向下之成交張數37.87%，比例甚高。
  ⒍以附表伍之8編號15265至15321之交易觀察，該等交易係對應
    附表伍之3編號2848、2849、2851至2854之相對成交交易，
    卯○○於00000000以曹縝沂52732帳戶以低於前盤揭示賣價77.
    6元之75.3元委買2張，復於00000000使用Ｆ○○帳戶以75.5元
    委買50張，再於00000000以呂政隆帳戶以低於前盤揭買價75
    .5元2檔之75.3元委賣60張而於00000000相對成交2張、26張
    。依同日曹縝沂帳戶下單前盤揭示時間00000000至前述最後
    相對成交之時間00000000之五檔揭示資料（見附件伍之15）
    ，Ｆ○○帳戶委買之前盤揭示時間為00000000，當盤揭示之最
    低委賣價量為75.4元1張，另無75.5元之未成交委賣單，Ｆ○○
    帳戶以75.5元委買，在不考慮市場其他人之情況，推知可與
    75.4元之委賣單成交，而Ｆ○○帳戶下單後之當盤係以75.5元
    成交1張，最高揭買價量為75.5元49張，可知該75.5元之未
    成交買單49張為Ｆ○○帳戶之未成交委買單，且為該價格之優
    先買單。其後00000000以75.5元成交3張，00000000未成交
    ，00000000以75.6元成交11張，而當盤揭示最高揭買價量為
    75.5元26張、次為75.3元16張，卯○○復於00000000以75.3元
    委賣60張，係足使75.3元至75.5元之42張委買單消化完成而
    使股價於00000000壓低成交至75.3元，並有75.5元26張、75
    .3元2張係自行相對成交。而自當盤成交之00000000至00000
    000，均係未成交或成交於75.3元，卯○○復再於00000000使
    用呂政隆帳戶再以跌停價68.8元委賣169張，斯時前盤揭示
    時間為00000000，五檔揭買價量分別為75.4元3張、75.3元2
    1張、75.2元19張、75.1元54張、75元232張，是卯○○之委賣
    量足使75.1至75.4元之未成交買單均成交，而75元未成交買
    單則可部分成交，再壓低股價自75.3元至75元。綜上，子○○
    集團帳戶有前述頻繁「高價委買」並以刻意「相對成交」之
    方式逐步墊高股價之行為；亦有於特定時點刻意「壓低股價
    」之行為。足認為其等係以「創造不實供需」之方式而破壞
    市場依真實供需形成價格之機制，可推認該集團主觀上確有
    影響股價之意圖甚明。
  ㈥子○○集團帳戶有「大量委買減單」之異常情形：
  ⒈由「附表伍之6」以觀，子○○集團帳戶於104年6月1日至105年
    8月30日期間內總共委託買進416,849張，其中僅成交156,32
    4張，委買減單為242,189張，委買減單比例高達58.09 %，
    相較分析期間總委託賣出283,406張，委賣減單70,621張，
    委賣減單比例24.91%，顯然委買減單比例有偏高情形，且其
    中「低價委買」之減單比例更高達81.77 %。觀察其減單態
    樣，有將委買單取消後，復在同盤以同價格重新委買，或先
    以同價格重新委買後，再取消先前同價格委託單之虛掛委買
    單之情形。
  ⒉依附表伍之9所示，卯○○所使用帳戶，於105年3月9日至105年
    8月17日等55個交易日，均有「於同盤同價格為刪（減）單
    復委買」或「先委買再刪（減）單」等換單之客觀行為。且
    其於105年7月20日、7月25日、8月1日、8月4日、8月5日、8
    月8日、8月11日、8月12日、8月15日、8月16日，以此方式
    委託復取消之委買減單量均達500張以上，8月16日以此方式
    委託取消之日減單量，更高達4,480張。
  ⒊從分析期間內日減單量最多之105年8月16日觀之（該日委託
    交易明細彙總如附件伍之17所示），卯○○以江瑞媛、何柔嫻
    、林怡君、洪肯堂、Ｅ○○帳戶於盤中大量低價委買7,230張，
    盤中低價委買減單即高達7,210張，且低價委買之7,230張均
    未成交，委買減單比例達99.72%。
  ⒋以105年8月16日中林怡君帳戶為例（如附件伍之17編號358至
    360、363至364、387、398至399所示），林怡君帳戶於0000
    000以106元委買50張，復於0000000取消該委買單，隨即於0
    000000再以106元委買50張，且取消及再度委買之前盤揭示
    時間均為0000000，亦即其係於同盤取消委買及以同價格再
    度委買；以當時盤勢尚無變化，並無取消委託而再度委買之
    必要，足認為係刻意為之。又卯○○復於0000000取消委託前
    述106元委買單50張，於0000000再度以106元委買50張，取
    消及再度委買之前盤揭示時間均為0000000，亦為同盤同價
    格取消委託後再度委買。林怡君帳戶又於0000000以106元委
    買30張，復於0000000取消該委買單，隨即於0000000再以10
    6元委買30張，且取消及再度委買之前盤揭示時間均為00000
    00，亦為同盤同價格取消委託後再度委買。卯○○所操作之帳
    戶此種不斷以刪單再以同價格重新委買之方式，取消同價格
    而時間優先之委買單，讓原本依委託時間排序其後之委買單
    優先成交，子○○集團帳戶因不停換單而難以成交，但得於該
    價位製造買盤熱絡及價格支撐之假象。辰○○當日則以范永興
    帳戶低價委買1,200張，低價委買減單則為900張，低價委買
    減單比例達75%，而其以低價委買成交之300張中，亦有81張
    係與子○○集團其他帳戶相對成交（附表伍之3編號7542至754
    8），相對成交張數占低價買進成交張數之27%，亦即當日范
    永興帳戶之低價委買有75%係取消交易，成交部分則有近3成
    係與其他集團帳戶相對成交。而范永興當日低價委買減單比
    例高達7成5，已如前述，而當日00000000及其後之00000000
    之委託仍屬「低價委買」，且00000000之委託，又於000000
    00復取消委買同張數，自難理解為辰○○是想要以106.5元之
    價格成交而取消107元之買單，難認屬單純投資行為。
  ⒌依105年2月22日當日各盤模擬揭示情形（如附件伍之18），
    於0000000、0000000、0000000之揭示資料，顯示撮合後市
    場上已無未成交委賣單，最高揭示買價均為漲停價85.5元，
    惟自0000000開始至0000000均顯示市場上有未成交之委賣單
    ，且最高揭示買價已非漲停價之85.5元，亦即漲停價委買單
    均已模擬成交。市場上已無漲停價委買單。又從子○○集團帳
    戶於該日盤前以漲停價委託之委託成交資訊以觀（如附件伍
    之19所示），當日辰○○操作之范永興帳戶於0000000，即前
    盤揭示時間為0000000以85.5元委買350張，當盤模擬撮合後
    揭示時間為0000000，揭示資訊顯示市場上之委賣單均已模
    擬成交，最高揭買價量則為漲停價85.5元委買241張仍未成
    交。可見范永興帳戶以漲停價委買之數量足使模擬成交價推
    升至漲停價，自該盤至0000000均係模擬成交於85.5之價位
    ，揭示時間0000000顯示市場上之漲停價買單均已模擬成交
    ，惟范永興帳戶於0000000刪單，復於其後0000000再以85.5
    元委買350張，致使揭示資訊顯示最高揭買價及最低揭賣價
    均往上推升，惟至揭示時間0000000仍未達到消化市場賣單
    而可成交至漲停價，卯○○復接續於0000000至0000000，即前
    盤揭示時間為0000000，以其使用之林怡君等帳戶，以85.5
    元委買673張，使揭示資訊呈現市場有強勁買盤，自此85.5
    元之委買單逐步增加，而模擬揭示成交價至開盤前均可推知
    係成交於漲停價，而范永興帳戶則於接近開盤之揭示時間00
    00000刪除其漲停價委買單，足見其並無買進真意。綜上，
    子○○集團帳戶有頻繁於同盤同價格為刪（減）單復委買，或
    先委買再刪（減）單等虛掛委買單之異常交易，且有利用虛
    掛漲停價委買單之方式，引誘市場上投資人跟進之行為。
  ㈦子○○等集團帳戶買賣成交情形及佔樂陞公司股票成交量之比
    例甚高有影響股價之虞：
  ⒈由附表伍之2以觀，子○○集團帳戶於分析期間共買進156,467
    張、賣出170,474張，分占同期間樂陞個股總成交量之16.09
    ％、17.53％（各日買賣比重詳如附表伍之2所示）。
　⒉子○○集團帳戶於分所期間之309日交易日內計有104年6月3日
    等102日買進數量達各日該股票市場總成交量20%以上；另有
    101年6月3日等112日賣出數量達各日該股票市場總成交量20
    ％以上；該期間相對成交41,234張，占同期間有相對成交之
    日數該股票市場總成交量912,045張之4.52%，佔子○○集團帳
    戶買進數量之26.35%，佔子○○集團帳戶賣出數量之24.18%（
    41,234 / 170,474)，亦即子○○集團帳戶之買進及賣出，有
    近4分之1的比重係「自行相對成交」而虛增市場交易量。其
    中計有104年6月3日等108日相對成交達各日樂陞公司股票市
    場總成交量5%以上之情形。綜上足認定子○○集團交易樂陞公
    司股票之總成交量比重非低，已達「影響市場價格或市場秩
    序之虞之要件」至明。
  ㈧子○○集團帳戶有「預先於盤前各檔價位委買、委賣」之客觀
    情狀，而可於股價接近其委買及委賣單之委託價位時，自行
    為相反買賣而相對成交並影響股價，益證其等確有影響股價
    之意圖：
  ⒈前述105年2月18日之交易，於盤中以相對成交方式壓低股價
    ，其相對應買方有部分為盤前委託之情形。以其中卯○○以吳
    國宏之國票證券長城分公司帳戶所為交易為例，該帳戶於盤
    前0000000、0000000分別以135、135.5元各委賣15張，而當
    日股價開盤0000000揭示成交價為130元，自揭示時間000000
    0至0000000，成交價落於128至134.5元間（附件伍之16），
    卯○○復於0000000以吳國宏之永豐金內湖帳戶以135元委買15
    張而與其盤前委賣之135元委賣單相對成交，並使股價自前
    盤成交價134.5元上漲至135元，惟股價隨即下跌至134.5元
    ，至揭示時間0000000，股價再度上漲至135元（附件伍之16
    ），卯○○復於0000000，以吳國宏之永豐金內湖帳戶以135.5
    元委買15張而與其盤前委賣之135.5元委賣單相對成交，並
    使股價自前盤成交價135元上漲至135.5元（見附表伍之7編
    號160、161，對應之附表伍之3相對成交表編號10、11），
    堪認卯○○有利用盤前於不同檔位先委賣，以取得同價位優先
    成交之機會，再於股價上漲接近該檔位時，以相對成交之方
    式順勢拉抬股價上漲之情節。
  ⒉從分析期間內每日之盤前委託情形以觀（如附表伍之12所示
    ），子○○集團帳戶於分析期間確有於「盤前預掛各檔價位委
    買或委賣」之事實，佐以前述卯○○於盤中成交價位接近該檔
    位時，再以相反買賣而相對成交之方式拉抬股價逐步上漲，
    益證子○○集團帳戶確有影響股價之意圖。
  ㈨綜上所述，由上述子○○集團帳戶所示，樂陞公司股價自104年
    6月1日之收盤價每股143元，下跌至105年8月31日之收盤價
    每股70.2元，跌幅達50.91％（70.2÷143 -1=-50.91%），與
    同期間同類股（文化創意類）指數跌幅7.11％（104年6月1日
    之類股指數108.61，下跌至105年8月31日之100.89，100.89
    ÷108.61-1= -7.11%）、大盤指數跌幅9.54％（104年6月1日
    之櫃檯買賣市場指數144.19，下漲至105年8月31日之130.43
    ，130.43÷144.19 -1= -9.54%），悖離甚鉅。該期間樂陞股
    價最高價曾為151元，最低為67.3元，振幅亦達58.53%，顯
    見股價起伏甚大；該期間日均量為3,137仟股，與該期間前
    一個月日均量1,544仟股相比，平均增加達1593仟股（3,137
    -1,544=1,593），增加一倍有餘（1,593÷1,544=103.17%）
    。是以上各段期間之振幅、跌幅，益徵樂陞股票在上開期間
    內，均確有成交量增加、價格跌幅明顯背離同類股、大盤走
    勢或劇烈波動等情形，致集中交易市場之價格機能已遭破壞
    ，自有影響市場秩序之虞甚明，足認定該集團帳戶之支配者
    主觀上確有影響股價之意圖，子○○此部分犯罪事證明確，犯
    行可以認定。
  ㈩操縱股價部分犯罪所得之認定： 
　⒈證券交易法第171條於107年1月31日修正公布，修正後該條第
    1項係就證券詐偽、資訊不實、非常規交易、背信及侵占等
    犯罪加以處罰，第2項以「其因犯罪獲取之財物或財產上利
    益達新臺幣1億元以上」（修正前規定為「其犯罪所得達新
    臺幣1億元以上」），資為加重處罰條件；至修正後該條第7
    項規定：「犯第1項至第3項之罪，犯罪所得屬犯罪行為人或
    其以外之自然人、法人或非法人團體因刑法第38條之1第2項
    所列情形取得者，除應發還被害人、第三人或得請求損害賠
    償之人外，沒收之。」則為不法利得之沒收範圍。參照第2
    項修正之立法理由說明，明揭「因犯罪獲取之財物或財產上
    利益」（下稱犯罪規模），係指因犯罪而直接取得之直接利
    得，不包含間接利得，且應扣除成本（最高法院110年度台
    上字第1893號刑事判決意旨參照）。基此，107年1月31日修
    正公布之證券交易法第171條第2項所謂「因犯罪獲取之財物
    或財產上利益」，僅屬司法實務見解之明文化，此部分核無
    比較新舊法問題，自應依修正後即現行證券交易法第171條
    第2項規定，判斷本案有無因犯罪獲取之財物或財產上利益
    金額達1億元以上之情形。
　⒉就證券交易法第171條第2項「因犯罪獲取之財物或財產上利
    益」之計算，應係指因犯罪而直接取得之直接利得，不包含
    間接利得，且應扣除成本。另參酌在證券交易市場買賣有價
    證券者，其證券交易稅係由出賣有價證券人負擔，並由證券
    經紀商負責代徵、繳納，證券交易稅條例第2條第1款、第3
    條及第4條第1項第2款分別定有明文，依證交法第85條規定
    ，證券交易手續費則係由證券經紀商向委託人收取；亦即，
    依現行證券交易市場之款券交割機制，買賣股票者，不論其
    原因、動機為何，均應依法繳交前述稅、費，不能拒繳或免
    除此部分支出，且係由證券經紀商結算後，直接將扣除應繳
    稅、費之餘額匯給股票出賣人，股票投資人並未實際支配過
    前述稅、費，最高法院因此認為計算內線交易罪所獲取之財
    物或財產上利益之範圍時，應扣除證券交易稅與證券交易手
    續費，以貼近真實利得（最高法院108年度台上大字第4349
    號裁定參照），則計算不法操縱股價所獲取之財物或財產上
    利益，既與內線交易同採應扣除成本之「差額說」，基於相
    同考量基礎，自亦應扣除證券交易稅與證券交易手續費，較
    為合理。爰依目前實務及學說多數所採認之「已實現獲利」
    及「擬制性獲利」，依下述方式計算：
    ⑴分析期間行為人買賣股數相等之已實現獲利：以每股平均
      賣價與平均買價差額，乘以買進或賣出股數，再扣除依千
      分之1.425向買賣雙方課徵之手續費，以及依千分之3向賣
      方課徵之證券交易稅等成本，而計算獲利。
    ⑵分析期間行為人買進股數大於賣出股數（買超）：已實現
      獲利之計算方式同上所述；擬制性獲利則以分析期間期末
      收盤價與每股平均買價差額，乘以買超股數，再扣除依千
      分之1.425向買賣雙方課徵之手續費，以及依千分之3向賣
      方課徵之證券交易稅等成本，而計算獲利。
    ⑶分析期間行為人買進股數小於賣出股數（賣超）：已實現
      獲利之計算方式同上所述；擬制性獲利則以每股平均賣價
      與分析期間期初收盤價差額，乘以賣超股數，再扣除依千
      分之1.425向買賣雙方課徵之手續費，以及依千分之3向賣
      方課徵之證券交易稅等成本，而計算獲利。
  ⒊本案子○○集團使用帳戶買進、賣出彙總計算情形，如附表伍
    之14-1所示，其中編號94至103帳戶，除有在一般在證券市
    場交易外，尚有以樂陞四、樂陞六可轉債轉換成現股後再於
    市場上出售，為正確衡量該等可轉換公司債成本，是轉換部
    分之買進成本自以可轉債之轉換價格計算之，如附表伍之14
    -2所示。
  ⒋另樂陞公司於104年7月3日於公開資訊觀測站公告董事會決議
    配息、盈餘暨資本公積轉增資發行新股基準日，其中除權息
    交易日為104年7月30日，復於104年7月14日公告調整現金股
    利配息率及股票股利配股率（見附件伍之23、附件伍之24）
    ，而除權除息基準日前股東權益，與基準日後第一個交易日
    開盤時股東權益相當，因此基準日後第一個交易日開盤時，
    股價會下跌，股東取得股息或股利，僅是將其股權部分轉換
    為股利或股息，為正確評價上述現金股利及股票股利之影響
    數，應將在炒作期間所獲取股利作為計算基礎，列入本案炒
    作所得利益。本院據以計算子○○集團使用帳戶，於104年6月
    1日起，至上述除權息交易日（即104年7月29日）累積買賣
    超情形，確認除權息交易日前依日累積股數為1,650,000股
    ，因而取得之現金股利與股票股利分別為989,983、604,053
    元（489,799+500,184=989,983，440,705+163,348=604,053
    ），如附表伍之14-3所示，其中現金股利之取得，亦屬犯罪
    所得之一部，故列入犯罪所得之計算，如附表伍之14所示，
    至於股票股利，本質上屬無償取得股票，亦應列入犯罪所得
    之考量，如附表伍之14-1。
  ⒌是上述子○○期間買進股數為161,169,485股，買進金額為16,1
    88,240,816元，賣出股數170,474,369股，賣出金額17,163,
    759,381元。故已實現股數為161,169,485股，實際交易價差
    扣除實際買進賣出手續費、證券交易稅後，實際交易所得為
    -56,189,485元，如附表伍之14「G欄位」所示；未實現股數
    9,304,884股（170,474,369-161,169,485=9,304,884），擬
    制交易價差扣除擬制買進賣出手續費、證券交易稅後，擬制
    交易所得為-37,290,254元，如附表伍之14「J欄位」所示，
    合計為-93,479,739元，並無犯罪所得。是上述子○○集團使
    用帳戶於104年6月1日至105年8月30日操縱樂陞公司股價因
    而獲取之財物或財產上利益為0元。
四、犯罪事實肆：內線交易【即起訴事實五之㈧】部分
　  此部分犯罪事實，業經子○○於本院審理時坦承不諱（見本院
    卷㈩第461頁、第9頁），此外並有下列證據可資佐證：
  ㈠105年5月15日子○○為促成公開收購案，預定場地，邀集有意
    願投資樂陞公司之王佶與樫埜由昭於105年5月15日在君悅飯
    店22樓貴賓室見面，王佶同意收購樂陞公司股票後，子○○隨
    即聯絡丙○○到場，指示丙○○當場擬具書面備忘錄，由樫埜由
    昭、王佶當場簽署，業經丙○○證述甚明（見原審卷13第213
    至216、217頁），且有：Memorandum（即105年5月15日樫埜
    由昭與王佶簽立之英文備忘錄）（見B20卷第99頁反面至101
    頁）在卷可資佐證，業經本院認定如前。而子○○親自參與上
    開會議之作成，自協議當天開始至百尺竿頭公司正式申報及
    召開記者會公布上開消息時止（即105年5月16日起至105年5
    月31日止）共計12個交易日內，有如附件肆之一、二所示之
    買進、賣出交易紀錄可資證明，並有上開附件附註所示之證
    據資料在卷可憑，亦可認定。
  ㈡卯○○已證稱，至少Ｄ○○、Ｅ○○2人部分，其等所用之人頭帳戶買
    賣之最後時點一直持續到公開收購破局為止（見原審卷13第
    270頁反面），且與客觀交易紀錄吻合；雖卯○○另證稱：子○○於105年5月應該沒有再給我保證金云云。惟卯○○就子○○停
    止給予保證金之時點究竟在什麼時候，以及保證金各究於何
    時使用完畢，並未提出正確之日期，亦未提出對帳單供本院
    參酌，所述內容過於籠統含糊，難遽以卯○○上開證詞認定子
    ○○在105年5月13日之前即已經遭斷頭出清，沒有再委託卯○○
    買賣樂陞公司股票。且壬○○、顏嘉秀固證稱：105年5月13日
    帳戶就已結清，惟與附表伍之7編號28212至28213、28219至
    28230、28310至28316、32793至32797、34274至34287、「
    附表伍之3」編號6260、6261、附表伍之3編號6518、6531、
    6552、6558、6602、6611等交易資料不符，亦難執為有利於
    子○○之認定。且從附件5-22所示子○○集團帳戶於105年5月13
    日之委託成交交易內容及附件5-23所示105年5月13日各盤交
    易資料以觀，Ｅ○○提供卯○○使用的帳戶，係委買、委賣等交
    易穿插進行，倘金主確有出清子○○墊款股票之行為，當無同
    時委買委賣之現象，方屬合理。
  ㈢卯○○固另證稱：「這可能跟資金有關係，比如說資金額度有
    多，可能他從市場上買，我這邊部位有多的，我就賣掉，或
    是他需要錢，其實這個可能除了我自己當沖以外，可能他需
    要資金，四個金主保證金部分可能不太相同，就會有買賣，
    我在那邊做調節」云云。惟卯○○並未具體指明其所謂自行調
    節、當沖的究竟是指哪一筆交易，況所謂調節、當沖之作為
    亦屬證券交易買賣，子○○既提供資金請卯○○向金主墊款買賣
    樂陞公司股票，基於信任卯○○可以依憑其經驗，自行操縱股
    價之心理，本來就不用特別指示其如何下單買賣樂陞公司股
    票；在卯○○仍有籌碼可以進行下單買賣樂陞公司股票，只要
    子○○沒有特別指示卯○○停止買賣樂陞公司之股票，卯○○所為
    之下單，自屬基於出資者子○○之指示而為，應可認定。
　㈣證券交易法第157條之1第1項禁止內線交易規定，所稱「有重
    大影響其股票價格之消息」，指涉及公司之財務、業務或該
    證券之市場供求、公開收購，其具體內容對其股票價格有重
    大影響，或對正當投資人之投資決定有重要影響之消息；其
    範圍及公開方式等相關事項之辦法，由主管機關定之，99年
    6月2日修正公布之證券交易法第157條之1第5項定有明文。
    而行政機關依據委任立法制定具有填補空白刑法補充規範之
    法規命令，具有等同法律之效力，該法規命令之本身，在於
    補充法律構成要件之事實內容，使臻明確化，於不違背法律
    保留原則及不逸出法規範目的之範圍內，自得作為法院認定
    個案事實行為是否該當法律構成要件之判斷參考。上開修正
    公布之證券交易法第157條之1關於禁止內線交易之相關規定
    ，係明文禁止內部人等利用內部消息買賣公司股票，依該條
    第1項規定，成立內線交易犯罪必須內部人所獲悉者為發行
    股票公司有重大影響其股票價格之消息；而所謂有重大影響
    其股票價格之消息，雖經立法者於該條第5項併為定義性規
    定，惟仍屬不確定之法律概念，故95年1月11日修正公布該
    條第4項時，乃增訂該項後段，授權主管機關訂定重大消息
    之範圍及其公開方式等相關事項，其修正理由：「為將內線
    交易重大消息明確化，俾使司法機關於個案辦理時有所參考
    ，並鑑於重大消息內容及其成立時點涉及刑事處罰之法律構
    成要件，如明定於本法，恐過於瑣碎且較僵化，同時難以因
    應未來市場之變化。故為即時檢討重大消息內容，以維持彈
    性，並符合市場管理需要，爰修訂本項，授權主管機關訂定
    重大消息之範圍。另考量『罪刑法定原則』，重大消息公開方
    式宜予明定，爰參酌美國、日本規定，併入本項修正，授權
    主管機關訂定重大消息之範圍及公開方式等相關事項，以符
    合『法律安定性』以及『預見可能性』之要求」，明確規範內線
    交易所謂重大消息之適用範圍，作為司法機關於具體個案裁
    判之參考。準此，主管機關金管會乃據以製訂發布「證券交
    易法第157條之1第4項重大消息範圍及其公開方式管理辦法
    」（嗣配合證券交易法第157條之1於99年6月2日修正公布，
    於同年6月4日起施行，於99年12月22日將上開管理辦法修正
    為「證券交易法第157條之1第5項及第6項重大消息範圍及其
    公開方式管理辦法」，下稱「重大消息管理辦法」），倘有
    符合該辦法規定之情事，即應認為屬於證券交易法第157條
    之1所指之重大影響股票價格消息。
　㈤樂陞公司發動公開收購之決策、大致數量、大致預定價格、
    內部投資結構、預定使用國內公司（投資載體），乃至於分
    工合作完成公開收購案之方法，在105年5月15日會議中業已
    確定清楚，業經丙○○證述甚明（見原審卷13第213頁反面、
    卷28第71頁反面、215頁反面至216頁反面），且有前揭Memo
    randum（105年5月15日樫埜由昭以其為負責人之Grand Mobi
    le公司與王佶簽立之英文備忘錄）在卷可佐。依金管會制訂
    發布之「證券交易法第157-1條第5項及第6項重大消息範圍
    及其公開管理辦法」第3條規定，所稱涉及該證券之市場供
    求，對其股票價格有重大影響，或對正當投資人之投資決定
    有重要影響之消息，其中即包含被進行公開收購者。是本件
    公開收購為影響發行公司股權結構及股票市場供求，足以影
    響公開市場投資人決策決定，自屬重大消息，殆無疑義。
　㈥重大消息明確成立之時點，依上開「重大消息管理辦法」第5
    條規定：「消息之成立時點，為事實發生日、協議日、簽約
    日、付款日、委託日、成交日、過戶日、審計委員會或董事
    會決議日或其他足資確定之日，以日期在前者為準」，而任
    何重大消息都有形成之過程，為貫徹禁止內線交易目的，應
    以特定消息在其形成過程中，依其具體情形，是否對投資人
    之投資決定具有重大影響力做為判斷標準。經查，105年5月
    15日雙方簽署備忘錄後未久，丙○○隨即介紹Ｈ○○代理收購方
    處理收購事宜，而子○○亦隨即指示甲○○滿足委託寶業聯合會
    計事務所會計師余煒楨於105年5月19日向新北市政府申請變
    更登記，此均經甲○○、宇○○、Ｈ○○、余煒楨證述甚明（見原
    審卷13第152至154頁、第201至203頁、第225頁、A15卷第93
    頁至94頁反面），並有百尺竿頭公司105年5月19日變更登記
    申請書、百尺竿頭公司105年5月20日有限公司變更登記表、
    百尺竿頭公司105年5月30日有限公司變更登記表、百尺竿頭
    數位娛樂有限公司105年變更登記申請書（見百尺竿頭案卷
    第2至9頁）在卷可證。同時Ｈ○○亦積極與中信證券聯絡並向
    經濟部投資審議委員會申報等情，亦有該會105年6月6日經
    審一字第125580號函文、中銀法律事務所函文及附件投資架
    構圖、公開收購公開發行公司有價證券申報書、公開收購說
    明書及內容修正對照表、中銀法律事務所函文暨附件二「KA
    SHINO YOSHIAKI之投資經歷與簡歷」、附件三「OAK FIELD 
    INVESTMENT L.P.目前的有限合夥人及明細」、經濟部投資
    審議委員會105年6月14日經審一字第000000-0號函、經濟部
    投審會105年7月7日經審一字第000000-0號函文、聲明書、
    中銀律師事務所函文在卷可憑（見H1卷第76至81、132至134
    頁、見H1卷53至56、62、65、66頁、36至39頁、A1卷第20至
    40頁、64至76頁、150至173、175至181頁、183至212頁）。
    而子○○既有參與協議及備忘錄製作，應認105年5月15日簽署
    備忘錄當日為證券交易法第157條之1所謂重大消息成立之時
    點，而為子○○所知悉。
  ㈦證券交易法第157條之1之禁止內線交易罪，旨在使買賣雙方
    平等取得資訊，維護證券市場之交易公平。故公司內部人於
    知悉公司之內部消息後，若於未公開該內部消息前，即在證
    券市場與不知該消息之一般投資人為對等交易，該行為本身
    已破壞證券市場交易制度之公平性，足以影響一般投資人對
    證券市場之公正性、健全性之信賴，而應予非難。是此內線
    交易之禁止，僅須內部人具備「獲悉發行股票公司有重大影
    響其股票價格之消息」及「在該消息未公開前，對該公司之
    上市或在證券商營業處所買賣之股票，買入或賣出」此二形
    式要件即足當之，並未規定行為人主觀目的之要件，亦不以
    該公司之股價因內部人之買入或賣出股票而影響股價為必要
    （最高法院96年度台上字第2587號、101年度台上字第4351
    號、102年度台上字第1420號判決參照），是子○○利用公開
    收購之消息進行樂陞公司股票之買賣，已違反證券交易法第
    157-1條之規定。
  ㈧綜上，子○○違反證券交易法第157條之1第1項之犯行已經證明
    ，應依法論科。
　㈨內線交易犯罪所得部分：
　⒈就證券交易法（下稱證交法）第171條第一項第一款之內線交
    易，因犯罪獲取之財物或財產上利益（下稱犯罪規模），應
    如何計算？實務向來見解歧異，學說亦有提出設算特殊獲利
    或避險機會等，惟最高法院108年度台上大字第4349號刑事
    裁定已統一見解：就上開犯罪規模計算，應視行為人已實現
    或未實現利得而定，前者，在消息公開後有再行賣出者（或
    買入），採實際所得法，以前後交易股價之差額乘以股數計
    算之；後者，在消息公開後皆未再行賣出者（或買入者），
    採擬制所得法，以消息公開後10個營業日收盤平均價格，作
    為擬制價格，再以交易價格與擬制價格差額，乘以股數計算
    之。計算前項利得範圍，應扣除證券交易稅及手續費等稅費
    成本。
  ⒉子○○於105年5月15日知悉前述樂陞公司簽署公開收購備忘錄
    之重大消息後，即指示其金主買入樂陞公司股票，亦即，自
    105年5月16日至105年5月31日即分別其金主呂政隆、Ｄ○○、
    彭仲明、Ｅ○○、Ｇ○○及顏嘉秀等掌控人頭帳戶，買入系爭股票
    10,376,000股，合計980,266,600元，如犯罪事實肆附件1所
    示。
  ⒊前開重大消息於105年6月1日許，即百尺竿頭公司正式申報及
    召開記者會公布上開消息，樂陞股價隨即走高，當日收盤價
    為114元，漲幅較前一日達8.57%（114÷105-1=8.57%），當
    日成交張數為14,816張，亦較前十日平均成交張數4,924張
    ，增加近3倍，請參考附表伍之2資料。
  ⒋本院再按犯罪事實肆附件1內容，按投資人姓名彙總買賣張數
    、買賣金額，再將上述投資人105年6月1日後賣出情形，分
    別彙總而得，如犯罪事實肆附件3所示，經查上述帳戶買入
    股票數量，如小於賣出股票數量，表示已買入股票皆已賣出
    ，依上述最高法院108年度台上大字第4349號刑事裁定意旨
    ，僅依買入股票數量計算實際所得即可，無庸計算擬制所得
    。反之，如買入股票大於賣出股票數量，表示消息公開後仍
    有股票尚未賣出，需同時計算實際所得與擬制所得。
  ⒌擬制價格之計算，則以消息公開後10個營業日收盤平均價格
    ，即前述重大消息於105年6月1日公開後10個營業日收盤平
    均價為109.6元（即105年6月1日至同年月15日之10個營業日
    收盤價114+107+106+106+112.5+110+111.5+109.5+110.5+10
    9=1096，1096÷10=109.6，如附表伍之2），為擬制價格。
  ⒍本院計算上述內線交易犯罪規模，並扣除相關手續費、證交
    稅費成本後，如犯罪事實肆附件4所示，其中實際所得為-63
    ,086,901元，擬制所得為70,024,875元，合計為6,937,974
    元，綜上，子○○自105年5月16日至同年月31日取得樂陞股票
    ，因而犯內線交易罪而獲取之財物或財產上利益應為6,937,
    974元，未達前述新臺幣1億元加重處罰條件。　
五、犯罪事實伍：業務侵占等（即起訴書事實七）部分
  ㈠此部分犯罪事實，業據子○○於本院審理時坦承不諱（見本院
    卷㈩第466頁、第3至7頁）；訊據庚○○則坦承樂陞公司有於上
    揭時間以上開方式付款予新基公司，再由新基公司轉匯至酉
    ○○帳戶，作為其在公開市場上購買樂陞公司股票股款，且該
    批股票經賣出以後，所得款項實際上均由庚○○取得；當時子
    ○○直接告知我會給這個資金，讓我取得股票買回，所以當子
    ○○通知我去買股票時，我就下單買等事實。惟矢口否認有何
    業務侵占之犯行，辯稱：該筆350萬元的款項實際上是樂陞
    公司支付給丁○○的居間服務費，我沒有侵占，也沒有不實憑
    證報銷之情事；丁○○幫子○○找到投資人來投資，因此公司也
    依照相關合約及流程將款項付給丁○○，到2月時子○○跟我說
    在做私募部分，需要再付款項，我認為既然丁○○人脈不錯，
    也有依公司規定簽合約，也有按照合約方式做付款，我就將
    款項匯至新基公司，都是按合約跟程序進行；我並不知道當
    初子○○如何跟丁○○談的，我如果知道這筆錢有問題，不可能
    會用這筆錢去買股票云云。
  ㈡經查：
  ⒈子○○向庚○○表示為了支付新基公司居間私募案的費用，請庚○○以申請「預支款」方式先行支應，乃由庚○○於102年2月22
    日以「居間私募案」為由申請預支樂陞公司資金350萬元，
    經子○○於同年月23日簽核同意撥款後，即由樂陞會計人員於
    同日製作轉帳傳票，以「暫付款」方式列帳，將「（For新
    基）支付居間私募案服務費」以及科目名稱為「其他應付費
    用」等事項製作為轉帳傳票而記入樂陞公司帳冊，並於同年
    2月25日由庚○○核准撥款350萬元，而於同日自樂陞公司之中
    國信託商業銀行000000000000號帳戶匯款350萬元（扣除匯
    款費用50元後，為349萬9,950元）至由丁○○與其配偶余瑞雯
    擔任負責人之新基公司華泰商業銀行松德分行帳號00000000
    00000號帳戶（起訴書誤載為000000000000號）內；嗣再由
    丁○○於同年4月15日開立「服務費」名義之新基公司統一發
    票會計憑證，提供予樂陞公司作為會計憑證，用以沖銷上開
    款項；及子○○自93年1月1日起擔任樂陞公司之董事長；庚○○
    自97年7月起至103年9月間止，擔任樂陞公司之財務長，丁○○則為新基公司之負責人。等事實，業經子○○、庚○○自承在
    卷，核與丁○○（見原審卷10第168、169頁）、申○○（見原審
    卷11第3至6頁）證述情節相符，並有樂陞公司財務長辦公室
    102年2月22日之預支款項申請單（B20卷第184頁反面）、樂
    陞公司102年2月23日轉帳傳票（傳票編號：TPG-0000000000
    ）（B20卷第184頁）、樂陞公司102年2月25日轉帳傳票（傳
    票編號：TPG- 0000000000）（B20卷第185頁）、樂陞公司1
    02年2月25日匯款予新基公司之中國信託商業銀行傳真交易
    指示申請書（B20卷第185頁反面）、樂陞公司102年2月25日
    之中國信託商業銀行帳戶明細（帳號：000000000000）（B2
    0卷第186頁）、樂陞科技股份有限公司102年1月1日至105年
    12月13日明細分類帳（B1 4卷第64頁）、新基公司華泰銀行
    松德分行帳號0000000000000號帳戶歷史交易明細資料（B23
    卷第122頁至123頁反面）、余瑞雯與被告丁○○間於102年2月
    27日往來電子郵件內容列印資料（B12卷第217頁）、新基公
    司開立予樂陞公司統一發票（原審卷8第52頁）在卷可憑。
  ⒉新基公司於102年2月25日收取350萬元後，丁○○即依照子○○指
    示，於102年3月1日，將其中的321萬9904元轉匯到酉○○位於
    中國信託銀行000000000000號帳戶之事實，有新基股份有限
    公司102年3月1日匯款321萬9904元予酉○○之華泰銀行跨行匯
    款申請書（代收入傳票）（見B14卷第103頁）在卷可憑（以
    上資金流向見附圖伍）。
  ⒊前開⒉所示之匯款係緣於子○○於97年間庚○○到職之際承諾要給
    之庚○○樂陞開曼公司的認股選擇權，但一直到101年底子○○
    均未能兌現該承諾，於是雙方達成「由庚○○自行到證券市場
    上購買40張樂陞公司股票，再由子○○提供庚○○購買股票的款
    項」的共識，庚○○於是在102年2月27日透過凱基證券營業員
    戌○○下單購買40張樂陞公司股票，嗣因戌○○發現庚○○是樂陞
    公司的內部人，誤以為此舉違反事前申報規定，乃與庚○○討
    論，建議由戌○○之姪子酉○○幫忙提供帳戶，以「更正帳號」
    的方式處理上開委託下單之交易，也就是形式上原本投資購
    股之人為酉○○，但因酉○○誤用庚○○之證券帳號下單，乃申請
    直接更正交易帳戶為酉○○之帳戶，經凱基證券於當日審核通
    過後，即由酉○○證券帳戶取得該40張樂陞公司股票，而新基
    公司102年3月1日匯款予酉○○之款項，即為子○○用以支付上
    開購買40張樂陞公司股票股款，嗣後酉○○復依照戌○○要求，
    陸續將購入之樂陞公司股票變賣後，所得款項再匯至庚○○帳
    戶，亦經證人戌○○、酉○○證述甚詳（見原審卷11第30頁反面
    至38頁），並有97年6月11日樂陞公司聘用通知書影本（見
    原審卷6第68頁）、凱基證券公司106年10月3日函附之酉○○1
    02年1月1日至102年12月31日之凱基證券〈松山分公司〉年度
    成交紀錄（帳號：00000000000）（原審卷12第79頁）、酉○○102年2月27日之凱基證券公司更正帳號申請逐級審核表（
    原審卷12第80頁）、酉○○102年2月27日之凱基證券股份有限
    公司更正帳號申請書（原審卷12第81頁）在卷可憑。&
nbsp; ⒋子○○僅向丁○○表示需要匯款予新基公司，並要求丁○○配
    合出具交易憑證及將款項轉匯至酉○○帳戶，從未向丁○○提及
    該筆款項是樂陞公司要支付予丁○○之「居間仲介服務費」，
    業經丁○○證稱：「我本身提供給樂陞公司的居間服務事實上
    非常多，所以當時我認為這筆錢是要給我的，是居間費用的
    一部分，至於樂陞公司怎麼計算，我不清楚，雖然我認為應
    該要更多」、「匯款當時，子○○並未告訴我這筆款項的用途
    ，後來因為這筆錢要給酉○○，所以我認為這不是給我的服務
    費」、「子○○的目的是什麼我不知道，當時他是跟我說有一
    筆錢要核銷」、「時間久了我忘了，但最後這筆錢不是給新
    基公司的，究竟是在匯款前或匯款後跟我說的我忘記了」、
    「（問你知不知道樂陞公司是根據你介紹哪家公司參與入股
    所以匯款給你350萬元？）我不知道」、「（問：剛剛你有
    提到調查局問你這個是否為過水交易，你那時候沒有想到那
    筆錢是用來支付佣金，且也不了解過水交易的意思，所以你
    的意思是說你在調查局針對此問題的回答是否與事實不符？
    ）對，因為我的認知是開立了一張發票，但是不知道為什麼
    開這張發票，在我的認知這個就是假發票，就是虛開發票」
    、「我知道子○○要匯款350萬元進來，他有事先跟我說」、
    「（問：子○○事先跟你說要匯款350萬元進來，有說要做什
    麼嗎？）他有說要做費用核銷。」、「（問：子○○沒有跟你
    說這筆錢是要給何人的嗎？）沒有」、「（問：為何你沒有
    詢問子○○這筆錢是否是所謂仲介報酬或其他用途？）我原先
    以為是要給新基公司的報酬，所以我沒有問子○○」、「（問
    ：這筆350萬元匯款進去之後，其中大部分又再轉匯給酉○○
    ，這件事到底是何時知道的？）是子○○匯錢進來之後，有跟
    我說要把這筆350萬的款項匯給某個人，就給我那個人的帳
    號」、「子○○說這筆錢不是給我的，不是我的我就不能拿」
    （見原審卷10第176頁反面、第177頁、卷9第168反面至169
    頁、173頁、卷10第175、168、169頁）等語。可見子○○從未
    向丁○○表示要匯款居間費用給丁○○，只說要做費用核銷，然
    後就指示丁○○匯到酉○○的帳戶。&
nbsp; ⒌復查，新基公司與樂陞公司之居間合約第6點均明文規定
    「甲方同意，以甲方與確定之投資者簽訂入股金額總額之百
    分之五，做為乙方之酬勞」，其中一份合約所指之「確定投
    資者」指「包括『中華開發、華登創投、和通創投、遊戲橘
    子』等業者外，雙方亦得另行補充約定」，另一份合約則為
    「包括『中華開發、Cinda、動游等業者外，雙方亦得另行補
    充約定』」（見原審卷6第63、66頁），但迄至102年2月，上
    述業者當中實際有投資並支付股款者，僅有投資樂陞公司子
    公司磁力線上公司之遊戲橘子公司，而Cinda基金入股樂陞
    公司案件，樂陞公司董事會則是遲至102年5月24日董事會始
    決議通過，且該部分實際上Cinda基金並無擔任策略性投資
    人之真意，故丁○○亦不敢確認該筆款項係作為支付仲介Cind
    a公司投資樂陞公司費用，業經丁○○證述明確（見原審卷10
    第174頁反面、175頁）。雖然契約書第5點載明：「乙方洽
    尋潛在投資人過程中所產生的一切費用，由乙方自付，乙方
    不得於甲方給付之酬勞之外，另向甲方要求給付上揭費用。
    但如經甲、乙雙方同意或其代表人同意由甲方支付之費用，
    則不在此限」，惟子○○並未與丁○○協商、會算過前揭所謂雙
    方同意或其代表人同意由甲方支付的費用，業經子○○自承在
    卷（見原審卷11第19頁反面、第20頁）。而且在丁○○沒有提
    出支出費用之單據的情形下，子○○竟自行決定匯款350萬元
    至新基公司，且僅向丁○○表示要核銷費用，甚至沒有多久就
    要求丁○○將大部分的款項匯至他人帳戶，衡情子○○並沒有以
    350萬元之款項履行前揭居間合約之意，丁○○亦理解子○○的
    真意而依子○○之指示將大部分款項匯款給他人。&
nbsp; ⒍子○○固曾辯稱：我當時向丁○○調借現金，用來支付承諾
    要給庚○○的股款，但我並不很清楚丁○○會拿新基公司的名義
    支付云云。惟子○○所謂向丁○○借款之事，與前開丁○○之證詞
    不一致，且子○○所證：「我跟丁○○調借的時候，我自己認為
    是借款，但我不知道丁○○是如何認定」云云（見原審卷11第
    17頁），亦與一般民間借款都事先約明利息及還款日期之常
    情不符，況迄今已4、5年，子○○也從未歸還上開款項，堪認
    借款之說僅係卸責之詞，難以採認；子○○另曾辯稱其為樂陞
    公司給予財務長前揭股票紅利，係基於為樂陞公司之利益，
    並無不法所有意圖云云。然子○○既自承其係個人允諾給予上
    開股票，則其以樂陞公司之財產履行自己對庚○○之債務，自
    係基於為自己不法所有之意圖，所辯為樂陞公司延攬人才而
    為前揭給付，並無不法所有之意圖云云，殊難採信。&
nbsp; ⒎本案原由庚○○下單，後來因戌○○的要求而改以酉○○帳戶
    交易樂陞公司股票，業經戌○○證述甚詳（見原審卷11第34、
    35頁），且本件樂陞公司於102年2月25日匯出350萬元到新
    基公司帳戶內後，庚○○在同月的27日就下單買進40張樂陞公
    司股票，前後相距2日；而且102年2月25日樂陞公司匯出350
    萬元到新基公司帳戶內之資金350萬元與其102年2月27日下
    單購買樂陞公司股票（價值321萬9904元）復恰好都是300多
    萬元，適足以支付股款，亦即庚○○是在樂陞公司將款項匯至
    新基公司之後2日，新基公司尚未匯款到其指定之酉○○帳戶
    時冒著違約交割的風險冒然下單購買價值與匯款金額相當之
    樂陞公司股票。且庚○○於本院審理時亦已供承，係子○○直接
    告知會給資金，讓伊取得股票買回，所以當子○○通知去買股
    票時，伊就下單買等語（見本院卷第39頁），更足以證明
    庚○○知悉樂陞公司上開匯至新基公司款項，係用以支付子○○
    所承諾回購股票款項。&
nbsp; ⒏戌○○固證稱：庚○○有告知支付股款的錢是老闆答應給他
    薪資的一部分，子○○亦證稱：全部由我個人來承擔，我決定
    個人來支付，以個人力量處理這件事情，且庚○○在公開收購
    失敗後有詢問他當時匯款名義人為何人等語（見原審卷11第
    36、卷22第125頁），然此僅係庚○○對戌○○之說法或事後的
    詢問，而縱使給付補償薪資為子○○所同意，然既屬私下約定
    給付之報酬，亦無從動撥樂陞公司資金，並以居間服務費支
    付予新基公司後，再用以匯款支付庚○○購買股票之交割款；
    另庚○○辯稱若知悉上情當不致於以非法資金購買股票云云，
    然而庚○○既已認定此部分屬其合理補償薪資，並依子○○告知
    時點而下單購買股票，因而未能細思掩飾前揭犯行之舉，尚
    難以此反推庚○○無前揭犯意。是此部分尚無從執為有利於庚○○之證據。　
⒐有關為何支出350萬給新基公司乙節，庚○○僅略稱係支出居間服
    務費（見B20卷第172頁正反面）或介紹私募投資人之佣金（
    見原審卷7第205頁），對於350萬元究竟是居間契約第6條之
    「必要費用」或第5條之「仲介報酬」並不清楚，也不瞭解
    子○○所稱該350萬元服務費用究竟如何計算出來的；且上開3
    50萬元數額不小，按其性質亦非例行性、慣常性之款項支出
    ，庚○○身為樂陞公司財務長，面對如此不尋常之款項支出要
    求，卻完全未詢問並確認支付該筆款項之明確依據為何，並
    不合理。況庚○○既於子○○通知購買股票時就下單，復透過子
    ○○提供酉○○帳號供丁○○完成股款匯款，亦經丁○○證述於前，
    而衡諸常情，此部分既為子○○所承諾給付庚○○回購股票款項
    款項，則庚○○於取得上開股票帳戶交割款時，不是更應檢視
    款項來源是否為子○○所實際給付或何人所為，否則於無契約
    基礎可自新基公司獲得上開款項之前提下，又有何人敢任意
    運用？此外，庚○○身為樂陞公司財務主管，若子○○所承諾回
    購股票款項係出自樂陞公司薪資計畫，庚○○又豈有不知之理
    ，然庚○○於核准樂陞公司於102年2月25日匯出350萬元到新
    基公司帳戶內後，即依子○○告知而在同月的27日下單買進40
    張樂陞公司股票，並提供所下單之營業員戌○○之姪即酉○○帳
    號，再由丁○○於股款交割期限前完成股款匯款。是庚○○就新
    基公司匯款即為子○○所承諾回購股票款項為有認識一節，自
    可認定，其辯稱不知新基公司與回購股票款項有何關聯，自
    難可採。是辯護人此部分所辯庚○○係認確有居間服務費支出
    ，並不知道新基公司與後來支付股款有任何關聯性，也不知
    子○○與丁○○間洽談內容云云，尚不足以作為有利於庚○○之認
    定。&
nbsp; ㈢綜上，足以推認庚○○自始即知悉子○○要求支出新基公司
    上述「仲介服務費」款項，係子○○為履行要給庚○○之股款承
    諾甚明。庚○○身為樂陞公司財務主管，有參與批核上開款項
    之權限，其明知上開款項並非為支付予丁○○或新基公司之仲
    介費，其有參與業務侵占及製作不實帳冊之主觀犯意，甚為
    明確。&
nbsp; ㈣子○○於102年2月23日簽核該筆「居間費用預支款」後，
    即由樂陞公司不知情之財務會計人員於102年2月23日至25日
    間根據此不實事項製作轉帳傳票，且將之登載入樂陞公司之
    明細分類帳中；隨後由新基公司之丁○○於102年4月15日開立
    不實之「服務費」發票予樂陞公司，使樂陞公司不知情之財
    務會計人員於102年4月26日製作轉帳傳票沖銷前開暫付款項
    。庚○○於102年5月15日核准等節，有相關轉帳傳票及明細分
    類帳、新基公司開立之統一發票可參（見偵20卷第184、185
    頁；偵14卷第64頁；原審卷8第50、52頁）。按證券交易法
    財務報告不實罪（包含證券交易法第20條第2項及第174條第
    1項第5款之財務報告不實罪），依立法革及體系之解釋，
    認以具備「重大性」為限（詳前述事實壹所述），亦即應以
    相關資訊之主要內容或重大事項之虛偽或隱匿，足以生損害
    於（理性）投資人為限。所謂「重大性」，係指其整體資訊
    是否足以影響一般理性投資人之投資判斷而言；至其判斷標
    準，雖法無明文，以比較法之觀點，可參考美國證券管理委
    員會於1999年公布之〈第九九號幕僚會計公告〉所提出之標準
    有「量性指標標準」及「質性指標標準。所謂「量性指標」
    ，係指對公司淨利之影響在特定標準以上（上開幕僚會計公
    告為5%）；實務上另有援引證券交易法施行細則第6條第1項
    應重編財務報告之規定、「審計準則公報第51號—查核規劃
    及執行之重大性」，或證券發行人財務報告編製準則等相關
    規定，作為「量性指標」判斷之參考之一。所謂「質性指標
    」，係指理性投資人認為該虛偽或隱匿之資訊為重要內容，
    而足以改變其投資決定之判斷而言。另依證券交易法施行細
    則第6條第1項規定（應重編財務報表門檻）：「依本法第36
    條所公告並申報之財務報告，未依有關法令編製而應予更正
    者，應照主管機關所定期限自行更正，並依下列規定辦理：
    一、個體或個別財務報告有下列情事之一，應重編財務報告
    ，並重行公告：㈠更正綜合損益金額在新臺幣1000萬元以上
    ，且達原決算營業收入淨額百分之1者。㈡更正資產負債表個
    別項目（不含重分類）金額在新臺幣1500萬元以上，且達原
    決算總資產金額百分之1.5者。二、合併財務報告有下列情
    事之一，應重編財務報告，並重行公告：㈠更正綜合損益金
    額在新臺幣1500萬元以上，且達原決算營業收入淨額百分之
    1.5者。㈡更正資產負債表個別項目（不含重分類）金額在新
    臺幣3000萬元以上，且達原決算總資產金額百分之3者。三
    、金額未達前二款規定標準者，得不重編財務報告，並應列
    為保留盈餘、其他綜合損益或資產負債表個別項目之更正數
    ，且於主管機關指定網站進行更正。」；審計準則公報第51
    號第2條亦規定：「編製財務報表所依據之準則通常對財務
    報表之編製及表達，討論重大性之觀念。該等準則於討論重
    大性時雖可能使用不同之用語，但其一般解釋如下：1.如不
    實表達（包含遺漏）之個別金額或彙總數可合理預期將影響
    財務報表使用者所作之經濟決策，則被認為具有重大性。2.
    對於重大性所作之判斷受查核人員所面對之情況影響，亦受
    不實表達之金額或性質或二者之影響。3.某一事項對財務報
    表使用者而言是否屬重大之判斷，係以ㄧ般使用者對財務資
    訊之需求為考量依據，而無須考量不實表達對特定個別使用
    者（其需求可能非常不同）之可能影響。」；審計準則公報
    第51號第6條第2項規定：「查核人員不宜將金額低於所設定
    重大性之未更正不實表達（個別金額或其彙總數）均評估為
    不重大。某些不實表達之金額雖低於重大性，但經查核人員
    考量相關情況後，仍可能將其評估為重大。雖然實務上難以
    設計查核程序以偵出僅依其性質即認定為重大之不實表達，
    查核人員評估未更正不實表達對財務報表之影響時，除應考
    量該等未更正不實表達之金額大小外，尚應考量其性質及其
    發生之特定情況。」，亦曾經實務援引作為判斷之標準。本
    案侵占所得之金額僅350萬元，影響樂陞公司之營業淨額甚
    小，固無證據證明其依「量性標準」已屬重大程度，惟上開
    業務侵占屬董事長內部重大舞弊案，無論影響數量多寡均足
    以影響一般理性投資人之投資決策，顯然符合「質性標準」
    ，自已符合證券交易法第174條第1項第5款之要件。子○○、
    庚○○犯行均堪認定，依法均應予論科。<
span ref="style" style="display: inline;">叄、論罪科刑部
分一
、新舊法比較：　
㈠子○○、丁○○、戊○○於犯罪事實欄所示行為後，證券交易法第171
    條於107年1月31日修正公布，於107年2月2日生效施行，惟
    該次修正主要是針對該條第2、4、5、6、7項原定「犯罪所
    得」之定義予以特定範圍及酌為文字上之修正，及因應沒收
    新制而調整關於犯罪所得沒收之規定，並不涉及構成要件、
    刑度或加重減輕要件之變更，不生新舊法比較問題，應逕行
    適用裁判時即現行證券交易法之規定。　
㈡又證券交易法第179條規定亦於108年4月17日修正公布，於108
    年4月19日生效施行，修正前原條文規定：「（第1項）法人
    違反本法之規定者，依本章各條之規定處罰其為行為之負責
    人。（第2項）外國公司違反本法之規定者，依本章各條之
    規定處罰其為行為之負責人。」，修正後乃將此2項規定合
    併為：「法人及外國公司違反本法之規定者，除第177條之1
    及前條規定外，依本章各條之規定處罰其為行為之負責人。
    」等語，是此部分僅係文字修正，與罪刑之論斷不生影響，
    亦不生新舊法比較問題，逕適用裁判時法即現行證券交易法
    之規定。公訴意旨就犯罪事實壹子○○、戊○○部分；犯罪事實
    貳子○○雖未具有百尺竿頭公司負責人之身分，惟與具有身分
    關係之百尺竿頭公司名義負責人樫埜由昭共同犯罪部分；犯
    罪事實伍子○○、庚○○部分，均已載明為樂陞公司之董事長或
    財務長，或百尺竿頭公司名義負責人樫埜由，而為公司法所
    稱之負責人，惟漏未引用證券交易法第179條之條文部分，
    應予補充。二
、犯罪事實壹財務業務文件內容不實、違法私募（即起訴書事實
    二）部分：&
nbsp; ㈠核子○○犯罪事實壹之一至五之行為，以及戊○○犯罪事實
    壹之五之行為，均係法人之負責人，共同違反證券交易法第
    20條第2項、第43條之6第1項規定，其行為負責人即應依證
    券交易法第179條、同法第171條第1項第1款、第175條第1項
    之規定論處。有關私募部分，子○○固有為自己不法利益而為
    違背職務之意圖，惟樂陞公司有資金需求而選擇洽特定人私
    募之方式籌資，較諸對外借款、公開募集而言，耗費之成本
    最低，且本件私募已收足股款，並以參考價約8成定價，核
    與一般市場行情相當（詳後述），不能證明樂陞公司因此受
    有損害，然子○○私募之際使發行人即樂陞公司同意採取策略
    投資人私募方式，雖未生損害，然其以實際控制資金參與私
    募，及實際處分私募股票舉措獲取價差，可認其確有不法意
    圖，仍應依法論以刑法第342條第2項之普通背信未遂。至於
    子○○及其辯護人主張子○○縱有不符合應募人資格應募，亦無
    不法意圖云云，然其以採取策略投資人私募方式，規避內部
    人申報及公告舉措，雖就私募價格未生影響，但其以後續處
    分私募股票行為而獲有價差，難謂無不法意圖，業經本院認
    定如前，是其此部分所辯即非可採，附此敘明。　
㈡子○○與戊○○就犯罪事實壹之五部分，均有犯意聯絡與行為分擔
    ，俱應論以共同正犯。子○○利用不知情人員為違法私募、背
    信犯行，為間接正犯。丁○○就犯罪事實壹之一、二部分係犯
    刑法第30條第1項前段、證券交易法第171 條第 1 項第1 款
    、第175條第1項、第179 條之幫助違反財務業務文件內容不
    實罪、私募規定罪及刑法第30條第1項前段、刑法第342條第
    2項、第1項之幫助背信未遂罪。丁○○就違反證券交易法第17
    1 條第 1 項第1 款、第175條第1項、第179 條之罪，及背
    信未遂部分，雖未具有公司負責人及受樂陞公司委託處理事
    務之身分，惟與具有身分關係之子○○共同犯罪，應依刑法第
    31條第1項規定論以幫助共犯。　
㈢子○○所犯犯罪事實壹之一、二、四、五犯罪所得雖均逾新臺幣1
     億元，惟此部分所得係因背信未遂取得私募股票後再行處
    分所得，與所犯證券交易法第171 條第 1 項第1 款之財務
    業務文件內容不實罪間並無因果關聯，亦非無控制權之戊○○
    、丁○○所得預見，自不構成證券交易法第171 條第2 項之罪
    ，附此敘明。而起訴書所指涉除申報公告之行為外，關於違
    法私募及背信部分之事實既經載明於事實欄，本院自得併予
    審判。　
㈣子○○就犯罪事實壹所示及戊○○就犯罪事實壹、五部分，係共同
    違反財務業務文件內容不實、違法私募及背信未遂犯行，均
    係一行為觸犯數罪名之想像競合犯，應從一重論以證券交易
    法第171 條第 1 項第1 款、第179 條之財務業務文件內容
    不實罪。丁○○幫助違反財務業務文件內容不實、違法私募及
    背信未遂犯行，係一行為觸犯數罪名之想像競合犯，應從一
    重論以刑法第30條第1項、證券交易法第171 條第 1 項第1 
    款、第179 條之幫助財務業務文件內容不實罪。子○○所犯犯
    罪事實壹部分，因歷次私募係於股款價款繳納完成日起15日
    內，檢附相關書件，報請主管機關備查，並完成公告，則就
    申報及公告事項隱匿部分，自屬數行為，應與分論併罰。子
    ○○、丁○○及其等辯護人主張有關於私募行為要屬接續犯云云
    ，自屬無據。　
㈤公訴人認丁○○就犯罪事實壹之一、二部分亦與子○○成立共同正
    犯，固非無見。惟查：丁○○就犯罪事實壹之一部分，係於私
    募議定之前，協助子○○覓得大陸地區人民張躍參與私募，而
    參與私募之資金來源固屬其個別資金調度結果；另就犯罪事
    實壹之二部分，僅為提供VBL公司帳戶供子○○使用，並代表
    簽約，然並未參與後續私募資金實際運作及申報公告行為，
    而僅依子○○指示進行帳戶款項進出匯款，亦無證據證明其與
    子○○關於此部分有視同自己犯罪之同謀犯意，此部分公訴人
    認丁○○為共同正犯，容有誤會，應予更正。三
、犯罪事實貳公開收購詐偽（即起訴書事實五）部分：&
nbsp; ㈠按有價證券之募集、發行、私募或買賣，不得有虛偽、
    詐欺或其他足致他人誤信之行為，證券交易法第20條第1項
    定有明文。又公開收購為不經由有價證券集中交易市場或證
    券商營業處所，對非特定人為公開收購公開發行公司之有價
    證券，自屬有價證券之買賣行為。證券交易法第179 條規定
    ：「法人及外國公司違反本法之規定者，除第177條之1及前
    條規定外，依本章各條之規定處罰其為行為之負責人。」。
    本件子○○與樫埜由昭、寅○○、王佶共同以百尺竿頭公司為收
    購人，對樂陞公司之有價證券進行公開收購，而百尺竿頭公
    司進行公開收購樂陞公司之資金雖為王佶所預定出資，然王
    佶並未實際簽署公司債合約，樫埜由昭則僅係百尺竿頭公司
    名義負責人，亦無從支付億豪投資公司預定投資百尺竿頭公
    司48億6,400萬元之增資款，是就前揭資金未到位有重大風
    險之隱匿行為，即屬公開收購詐偽之行為。　
㈡是核子○○所為，係違反證券交易法第20條第1項之規定，應依同
    法第171條第1項第1款、第179條之規定處罰。子○○雖未具有
    百尺竿頭公司負責人之身分，惟與具有身分關係之百尺竿頭
    公司名義負責人樫埜由昭共同犯罪，應依刑法第31條第1項
    規定論以共犯。子○○利用不知情之丙○○、Ｈ○○及其他中銀法
    律事務所人員、中信證券公司及中信銀行人員、戊○○配合進
    行本案含有詐偽內容之公開收購而對外傳達不實訊息，為間
    接正犯。四
、犯罪事實叄、肆炒作股票及內線交易（即起訴事實六、五之㈧
    ）部分：&
nbsp; ㈠核子○○就犯罪事實叄所為係違反證券交易法第155條第2
    項、第1項第4、5、7款之規定，應依證券交易法法第171條
    第1項第1款之規定處罰。證券交易法第155條第1項第4款、
    第5款、第7款所規定之行為，本以行為人須有接續多次抬高
    、壓低某種有價證券之交易價格，及接續多次相對成交而造
    成某種有價證券交易活絡表象行為，以及接續多次交易而達
    成操縱並影響市場上某種有價證券交易價格之結果之存在，
    始符合各該犯罪之構成要件。子○○與丁○○等人共同所為上開
    犯行，於分析期間，均係基於單一犯意而為各次抬高、壓低
    樂陞公司股票交易價格，及為造成該公司股票交易活絡表象
    而為多次相對買賣該公司股票，以及其他操縱該公司股票之
    舉動，時間密接，犯罪構成要件相同，並均係侵害同一法益
    ，其各舉動之獨立性極為薄弱，依社會通念應認為無法強行
    分開，在刑法評價上，均應視為數個舉動之接續進行而為接
    續犯之實質上一罪，從而，上開違反證券交易法第155條第1
    項第4款、第5款、第7款之行為，各為接續犯，僅評價為法
    律上單純一罪。子○○與丁○○、卯○○及辰○○間就上開犯行，俱
    有犯意之聯絡及行為之分擔，俱應論以共同正犯。&
nbsp; ㈡核子○○犯罪事實肆所示之行為，係違反證券交易法第157
    條之1第1項第1款內線交易禁止規定，應依同法第171條第1
    項第1款規定處罰。又子○○基於單一之內線交易犯意，指示
    對此部分不知情之卯○○先後於105年5月16日至5月31日間接
    續下單之行為，於密接時間所為，侵害同一之法益，其各行
    為間之獨立性極為薄弱，為接續犯，僅論以一內線交易罪。
    子○○利用對此部分不知情之卯○○為上述犯行，為間接正犯。
    &
nbsp; ㈢子○○以一行為而違反證券交易法第157條之1第1項第1款
    內線交易禁止規定及違反證券交易法第155條第2項、第1項
    第4、5、7款之規定，係一行為觸犯數罪名之想像競合犯，
    應依刑法第55條之規定，從一重論以情節較重之違反證券交
    易法第155條第2項、第1項第4、5、7款於證券商營業處所買
    賣有價證券，意圖抬高、壓低集中交易市場某種有價證券之
    交易價格，自行或以他人名義，對該有價證券，連續以高價
    買入及以低價賣出、相對成交或虛掛賣單等其他影響價格行
    為之規定，應依證券交易法第171條第1項第1款規定處斷。&
nbsp; ㈣本判決認定子○○使用包括附表伍之1編號87至97之人頭帳
    戶炒作樂陞公司股價部分，雖不在檢察官起訴書列載之範圍
    內，惟因與檢察官起訴部分有實質上一罪關係，為檢察官起
    訴效力所及，應由本院併予審理。&
nbsp; ㈤附表伍之一編號2至4、8、11、14至17、20、21、23、30
    、31、35、36、40、43至47、49、50、52、53、55至57、59
    至68、71、79、80、84部分之人頭帳戶，經本院認定應非子
    ○○集團炒作股票所使用之人頭帳戶；公訴意旨又認104年6月
    1日迄至105年8月31日為炒股期間，惟本院僅認定從104年6
    月1日迄至105年8月30日。但因上開部分與本院認定有罪部
    分具有事實上一罪關係，均不另為無罪之諭知，併予說明。
    五
、犯罪事實伍業務侵占等（即起訴書事實七）部分：　
㈠商業會計法第4條規定：「本法所定商業負責人之範圍，依公司
    法、商業登記法及其他法律有關之規定。」。子○○自93年1
    月1日起擔任樂陞公司之董事長；庚○○自97年7月起至103年9
    月間止，擔任樂陞公司之財務長，並分別有簽核、動撥樂陞
    公司財務事項權限，二人均為證券交易法第179條所定之公
    司行為負責人，亦為商業負責人。核子○○、庚○○所為係共犯
    刑法第336條第2項之業務侵占罪及證券交易法第174條第1項
    第5款、第179 條之罪（含樂陞公司帳簿及傳票及新基公司
    發票部分），此部分所為固亦違反商業會計法第71條第1款
    規定（指新基公司開立不實發票部分），然此應為證券交易
    法第174條第1項第5款、第179 條之罪所吸收，不另論罪。
    公訴人認係犯商業會計法第71條第1款之罪，容有誤會，起
    訴法條應予變更。子○○、庚○○就業務侵占、證券交易法第17
    4條第1項第5款、第179條之罪，與丁○○間均有犯意聯絡與行
    為分擔，為共同正犯。丁○○雖非樂陞公司從事業務之人，亦
    非董事或執行業務範圍內之經理人，惟與樂陞公司負責人即
    子○○、庚○○就所犯業務侵占及證券交易法第174條第1項第5
    款、第179條之罪，均有犯意聯絡與行為分擔，應依刑法第3
    1條第1項規定，論以共同正犯。&
nbsp; ㈡子○○、庚○○所犯上開2罪係一行為觸犯數罪名之想像競合
    犯，均應從一重論以證券交易法第174條第1項第5款、第179
     條之罪。子○○、庚○○利用不知情之人為上開傳票、帳簿虛
    偽記載及匯款之犯行，均為間接正犯。　
㈢起訴書雖未敘明本院認定「使不知情之樂陞公司財務會計人員
    製作轉帳傳票，以『暫付款』方式列帳，將『（For新基）支付
    居間私募案服務費』以及科目名稱為『其他應付費用』等事項
    製作為轉帳傳票」等事實，惟因與檢察官起訴部分有實質上
    一罪關係，為檢察官起訴效力所及，應由本院併予審理。六
、子○○關於犯罪事實壹一至五、犯罪事實貳、犯罪事實叄（含肆
    ）、犯罪事實伍所犯各罪；丁○○關於犯罪事實壹之一、二所
    犯各罪，犯意各別，且行為互殊，各應分論併罰。七
、法定刑之減輕：　
㈠幫助犯減輕其刑部分：丁○○所為犯罪事實壹之一、二部分，係
    為引薦介紹或僅代表VBL出面簽約，所為核與私募核備時所
    提出財務業務不實文件等構成要件行為有別，為幫助犯，依
    刑法第30條第2項之規定減輕其刑。　
㈡身分共犯減輕其刑部分：丁○○所為犯罪事實壹之一、二部分，
    係幫助具身分關係之子○○遂行犯行，涉案情節均明顯較子○○
    輕微，均依第31條第1項但書之規定遞減其刑。　
㈢證券交易法第171條第5項減輕刑部分：按犯證券交易法第171條
    第1項至第3項之罪，在偵查中自白，如自動繳交全部犯罪所
    得者，減輕其刑；並因而查獲其他正犯或共犯者，減輕其刑
    至二分之一，證券交易法第171條第5項定有明文。經查，丁○○所為犯罪事實壹之一、二、戊○○所為犯罪事實壹之五部分
    ，於偵訊階段均已自白所涉犯行，且依卷內事證，其並未獲
    取犯罪所得，是其應依證券交易法第171條第5項前段規定減
    輕其刑，丁○○部分並遞減之。　
㈣子○○及其辯護人就犯罪事實叄（含肆）部分，以其於偵查中供
    承我確實在公開市場以他人名義購買，...之後再賣出賺價
    差；確實也有部分投資人不願意承擔投資風險，而是我透過
    卯○○找金主以墊款方式圈購的；依據卯○○跟我說當時105.5.
    13當樂陞公司股價跌破80元時我所有的丙墊金主股票都斷頭
    了；坦承至少在105年5月13日以前有請卯○○買賣樂陞股票、
    當時有做重大訊息打擊禿鷹，我個人也有透過環華證經借錢
    加碼購買股票等語，已經自白，且無犯罪所得，而認應依證
    券交易法第171條第5項規定減輕其刑云云（見本院卷㈩第13
    頁）。然按所謂自白，乃對自己之犯罪事實全部或關乎構成
    要件之主要部分為肯定供述之意。查，子○○於偵查、原審及
    本院前審時均否認犯有上開犯罪事實叄（含肆）部分之犯行
    ，而就辯護人所稱有關墊款圈購部分，子○○於同次筆錄時並
    稱，至於圈購後如何賣出要問卯○○才清楚，而未坦認利用內
    線消息從事交易之具體犯行；另就打擊禿鷹說法，亦僅為表
    明其購買樂陞股票之行為動機，核與操縱股價之構成要件行
    為或整體犯罪架構之等主要事項為肯定供述有別，自與自白
    不符，無從依證券交易法第171條第5項規定減輕其刑，附此
    敘明。乙
、無罪部分：壹
、起訴書事實三之非常規交易部分：一
、公訴意旨以：子○○於103年3月30日代表樂陞公司於103年3月30
    日與FR公司簽立「關於Proficient Success Limited股權轉
    讓協議」（下稱PS股權轉讓協議）及協議補充條款（一）、
    （二）（下稱PS股權協議補充條款）（所稱FR公司係英屬維
    京群島First Respone Limited之簡稱，Proficent Success
     Limited為開曼群島商，並100%持有TP公司，下稱PS公司；
    FR公司並為PS公司之上層公司），約定由樂陞公司以美金9,
    643萬5,000元（以簽約日前營業日103年3月28日之銀行買入
    美金之匯率即美金1元兌換新臺幣30.45元計算，約29.36億
    元）向FR公司購買PS公司90%之股權，又約定其中美金7,291
    萬5,000元為「買股價款」，應購買子○○實質掌控之Cinda基
    金、Eminent公司、VBL公司及子○○與王佶共同實質掌控之動
    游公司所持有之樂陞公司股票；其餘美金2,352萬元則為「
    現金價款」，應給付予FR公司。同日，子○○私下以VBL公司
    之名義與沈俊簽立「股權買賣協議書」約定由VBL公司代表
    ，Cinda基金出售其持有之樂陞公司私募股票664萬5,169股
    、動游公司出售其持有之樂陞公司私募股票共664萬5,169股
    、Eminent公司出售其持有之樂陞公司私募股票共450萬股、
    VBL公司出售其持有之樂陞公司市場流通股票171萬7,496股
    ，合計1,950萬7,834股予沈俊，總價金為美金7,291萬5,000
    元（折合新臺幣約為22.24億，約相當於時價即每股約114元
    ）。樂陞公司亦於翌（31）日召開第6屆第30次董事會審議T
    P公司收購案，子○○及庚○○即對董事會隱匿有關子○○個人以
    其實質掌控之VBL公司與沈俊間之股權買賣協議，而由全體
    董事同意通過樂陞公司收購TP公司一案。103年4月1日，時
    任樂陞公司財務長庚○○於公開資訊觀測站公告樂陞公司以美
    金9,643萬5,000元向FR公司買入PS公司90%股權，透過PS公
    司100%持有TP公司，樂陞公司間接持有TP公司90%股權。嗣
    於103年9月29日經濟部投資審議委員會（下稱投審會）核准
    投資，樂陞公司即於103年第3季，以103年7月1日及9月15日
    各取得45% TP公司股權為由，將TP公司編入103年第3季合併
    財務報告中，而完成收購。嗣因樂陞公司營收狀況自104年9
    月起明顯下滑，於104年底，安永聯合會計師事務所黃○○會
    計師初步對TP公司進行無形資產減損測試，TP公司之資產將
    有2億餘元之減損，將影響樂陞公司104年度之財務報告，戊○○得知後，即向子○○反應上情，子○○乃決定將TP公司售回予
    其原經營團隊。詎子○○、戊○○意圖為FR公司及沈俊等4人之
    利益，於105年1月14日，由子○○私下與FR公司簽署「協議書
    」（即還原交易協議書，下稱TP私約），由丁○○擔任保證人
    ，約定：(1)子○○應支付FR公司美金300萬元之「保證金」、
    美金現金1,000萬元之「補償金」、返還PS公司已分派之紅
    利美金1,800萬元，若子○○有延遲支付之情形，FR公司得立
    即終止TP私約，並請求子○○支付美金5,000萬元；(2)FR公司
    支付予MTT公司做為TP公司還原交易之價款全數由子○○支付
    ，且子○○支付之款項中，超過美金1,988萬8,700元之部分，
    始須支付予MTT公司。TP私約安排就續後，子○○於105年3月2
    9日，代表MTT公司與FR公司簽立「關於ProficientSuccess 
    Limited之股權轉讓協議」（下稱TP公約），約定MTT公司將
    其持有之全部PS公司股份（占PS公司總股數90%）轉讓回FR
    公司，FR公司則支付依PS公司於樂陞公司105年第1季財務報
    表之長期投資帳面價值所列金額（即美金8,658萬9,589元，
    依簽約日銀行買進匯率美金1元兌換32.6元計算，折合新臺
    幣約28.23億元），於105年6月30日前完成交割，惟就FR公
    司支付對價之期間及遲延責任均未明確約定，亦未見其他相
    關合約中有付款期程及遲延責任之約定，相較於PS股權轉讓
    協議中，交付款項期程及遲延之責任均明確約定一情，顯然
    不利於賣方MTT公司及其母公司樂陞公司。又雙方於同日簽
    署之「股權轉讓協議補充協議」（下稱TP公約補充協議）約
    定：FR公司、子○○或丁○○未履行TP私約及TP公約中應負擔之
    義務，致未能於105年6月30日前交割，不構成FR公司之違約
    ；且FR公司有權於交易完成前之任何時點，無條件單方終止
    TP公約，而以上開約定，將子○○與FR公司間私下簽立之不利
    交易條件與TP公約之交易結合，並為不利於樂陞公司及其子
    公司MTT公司之約定，而以上開直接或間接方式，使樂陞公
    司為不利益且與一般營業常規不符之交易。同日，子○○、丁○○與FR公司再度私下簽立「協議書」（下稱三方協議書）約
    定：(1)FR公司支付予MTT公司購回價款之所有資金係由子○○
    提供，子○○履行TP私約之義務，為FR公司支付總對價之先決
    條件，FR公司之唯一義務，僅為取得資金後逐筆分期支付總
    對價予MTT公司；(2)若子○○於105年6月底前，匯予FR公司之
    累計金額未達總對價之100%，子○○仍應將全數MTT公司持有
    之PS公司股權於105年6月30日或之前轉讓予FR公司，且FR公
    司於該日後，即不負任何責任；(3)若因子○○違反三方協議
    書或TP私約，致FR公司未能履行TP私約、三方協議書、TP公
    約及其補充協議之義務，FR公司不負違約責任。而以約定如
    上之顯然單方有利於FR公司之交易條件，而與一般交易雙方
    對等協商之交易常規不符。子○○、戊○○復於105年3月29日召
    開之董事會中，隱匿子○○與FR公司已私下簽訂TP私約及三方
    協議書，約定如上述之單方有利於FR公司，且與一般交易常
    規不符之交易條件，而向樂陞公司董事會表示，因TP公司之
    主要商業模式為針對兒少遊戲市場衍生之廣告AD業務，與樂
    陞公司定位之將來市場發展領域不同，處分價格為樂陞公司
    105年第1季會計師簽核財報之PS公司帳面價值，處分案未產
    生損益云云，使其他董事陷於錯誤並同意通過，而以上開方
    式為違背任務之行為。上開交易於簽立各項合約後，因子○○
    無法支付FR公司相關款項而持續延宕，至105年6月30日止，
    僅收款美金832萬6,000元，占總價金6%，子○○及戊○○亦無任
    何處理因應措施，經財團法人中華民國證券櫃檯買賣中心（
    下稱櫃買中心）詢問後，始於105年7月25日，與FR公司簽訂
    「關於股權過戶時點順延至9月30日之補充協議」；然至105
    年9月30日樂陞公司僅收款美金2,475萬元（約占總價金28.5
    8%），樂陞公司對外表示雙方口頭協議展延交割期限至10月
    31日；惟至105年10月31日，總計樂陞公司僅收到美金4,175
    萬元（約占總價金之48.22%）。樂陞公司因子○○等人之與一
    般交易常規不符且違背任務之行為，無法收取PS公司售回交
    易之美金4,483萬9,589元，並使櫃買中心因「相關交易影響
    重大，且該交易款項業經協商展延乙次至（105年）9月30日
    ，惟該公司未能具體說明無法於本年第三季完成處分該轉投
    資之原因、相關因應措施及後續影響，考量本案交易對手未
    來履約能力及相關款項收回與否尚具不確定性，對該（樂陞
    ）公司財務影響尚待觀察」等情，而公告樂陞公司之普通股
    股票、公司債暨以其為標的之認購（售）權證，應先收足款
    券始得辦理買賣，並暫停融資融券交易，造成樂陞公司之重
    大損害，因認子○○、戊○○於售回PS公司股權予FR公司部分所
    為，係涉犯證券交易法第171條第1項第2、3款之非常規交易
    罪嫌及背信罪嫌。二
、公訴人指子○○、戊○○共犯非常規交易及背信罪嫌無非以：對外
    投資計畫說明書、關於TP公司股權收購案之法律盡職調查報
    告、TP公司財務盡職調查暨股權價值評估報告書、櫃買中心
    105年10月26日證櫃監字第1050201259號函內容（引用高威
    會計師事務所出具之收購價格分攤報告評估程序與評價（PP
    A））、TP公司財務盡職調查暨股權價值評估報告書、樂陞
    科技股份有限公司收購開曼群島商Proficient  Success Lt
    d.90%之股權交易價格合理性覆核之獨立專家意見書、樂陞
    公司與FR公司簽訂之「關於Proficient SuccessLimited之
    股權轉讓協議」（見B8卷第131至154頁）、協議補充條款（
    一）（見B12卷第94頁正反面）、協議補充條款（二）（見B
    12卷第95至100頁反面）、股權買賣協議書（見B12卷第101
    至104頁反面）、樂陞公司第6屆第30次董事會議事錄、簽到
    紀錄、委託書、第6屆第30次董事會議議程、簡報、樂陞科
    技股份有限公司103年4月1日公開資訊觀測站重大訊息、國
    外投資申報書及附件、國外增資申請書及附件、經濟部投資
    審議委員會103年9月25日經審二字第10300221280號函、經
    濟部投資審議委員會103年9月29日經審二字第10300232970
    號函、申報書及其附件、經濟部投資審議委員會103年12月5
    日經審二字第10300300710號函、國外增資申請書及附件、
    經濟部投資審議委員會103年12月12日經審二字第103003007
    00號函、樂陞科技股份有限公司及子公司104年1月1日至9月
    30日及103年1月1日至9月30日合併財務報告暨會計師核閱報
    告、PS公司103年9月15日之股東名冊、經濟部投資審議委員
    會105年1月5日經審二字第10400342490號函、申請書及附件
    、財團法人中華民國證券櫃檯買賣中心105年10月26日證櫃
    監字第1050201259號函附專案查核報告、樂陞公司收購TP公
    司時，依樂陞公司委託會計師所製作之TP公司「財務盡職調
    查暨股權價值評估報告書」、樂陞科技股份有限公司及子公
    司104年1月1日至9月30日及103年1月1日至9月30日合併財務
    報告暨會計師核閱報告、TP公司103年度及102年度財務報表
    暨會計師查核報告、TP公司104年度及103年度財務報表暨會
    計師查核報告、FR公司與子○○、丁○○於105年1月14日簽訂之
    TP私約（協議書）及附件一至七（包括：標的公司（PS公司
    ）集團各成員組織架構圖、子○○之信託財產清單、授權保證
    人處分財產清單、子○○、丁○○、FR公司之聯絡資料、FR公司
    應移轉或出售予子○○之資產、FR公司應取得之資產、子○○10
    5年1月14日與被告丁○○簽立之信託契約、子○○之信託財產清
    單、子○○105年1月14日出具之授權書）、MTT公司與 FR公司
    簽訂之「關於Proficient  Success Limited之股權轉讓協
    議」、MTT公司與FR公司簽訂之『關於Proficient Success L
    imited之股權轉讓協議』」）、子○○、姚志灝、丁○○簽立之
    三方協議書在卷可資證明、樂陞科技股份有限公司105年3月
    29日第7屆第23次董事會議事錄、高威聯合會計師事務所李
    仁勇會計師於105年3月28日出具之「獨立專家公正意見報告
    書」、樂陞公司重大訊息公告、TP私約附件四「甲方應移轉
    或出售之資產」清單、臺灣集中保管結算所股份有限公司10
    5年11月21日保結稽字第1050024933號函所附客戶存券異動
    明細表、集保戶往來參加人明細資料表、動游等公司對於樂
    陞股票之設質、買進與賣出情形、丙○○所提Eminent公司兩
    次股份交易之概要整理、上海銀行受託保管崇稜環球股份有
    限公司投資專戶指示函及附件、協議書之修正協議、上海商
    業儲蓄銀行存戶戶名/印鑑變更申請書、董事會會議紀錄摘
    錄、上海商業儲蓄銀行印鑑卡、補充協議、樂陞公司公告重
    大訊息、財團法人中華民國證券櫃檯買賣中心105年9月30日
    證櫃監字第10502011414號公告、樂陞公司公告重大訊息、1
    05年10月30日簽立之協議書、股權轉讓相關文件以及戊○○、
    庚○○、丙○○、陳文茜之證述等資為論據。三
、訊據戊○○坦承前揭客觀事實；另子○○則坦承有於上開時間由其
    個人或代表樂陞公司與沈俊經營團隊簽立TP公約與TP私約之
    事實，惟堅決否認有何使樂陞公司為非常規交易及違背職務
    之犯行，辯稱：TP公司是手機遊戲平台的重要大公司，樂陞
    公司用這麼低的價格收購了這樣的公司，為樂陞公司股東創
    造最大收益，在收購TP公司後的一段時間內，TP公司的獲利
    亦表現良好，還將美術製作委託給樂陞公司子公司樂陞美術
    館公司而為樂陞公司整體創造鉅額獲利，在收購TP公司案件
    中，樂陞公司股東沒有蒙受損失；後來選擇以還原交易的方
    式處理，讓沈俊購回90%的持股，以當時來講是最好的選擇
    ，因為藉由還原交易，使得樂陞公司可以引進Altplus及怡
    客咖啡這兩個新的股東，為樂陞公司創造更大的收益，可見
    就整體而言，執行還原交易是有益於樂陞公司的。在商業判
    斷的考量之下，合約並沒有所謂的「平等」與「不平等」可
    言。檢察官認為樂陞公司還有4483萬美元無法回收，而所持
    有剩餘41.78%的FR公司股票的資產價值為零，所以認定樂陞
    公司遭受重大損害，但這完全是因為櫃買中心以價款未能完
    全回收為由而給予樂陞公司全額交割處分造成；而會計師在
    製作財務報表時，採用最保守的原則認列，將FR公司股權價
    值歸零，但將來如果股票價值回升了，例如將來TP公司去IP
    O完成，那麼FR公司的股票價值當然也就回升了，就仍然有
    可能將股票價值全部認列回來，不能僅因為目前FR公司股權
    的經濟價值為零，就認為已經造成樂陞公司的重大損害；另
    其於105年10月30日前已遭羈押禁見，終止股權移轉協議及
    後續交割股款等情俱與其無涉。還原交易案既未對樂陞公司
    造成損害，即與證券交易法第171條第1項第2、3款之規定不
    符等語。四
、經查：&
nbsp; ㈠104年度樂陞公司自行評估TP公司價值減損約2億元，經
    安永聯合會計師事務所會計師黃○○、Ａ○○討論後，評估以105
    年度第一季樂陞公司投資TP公司之帳面價值售回PS股權，依
    國際會計準則第13號及IAS36號相關規定，價值並無減損，
    業經黃○○、Ａ○○證述明確（見原審卷12第10、11、21至23頁
    ），其中黃○○並證稱，因為售回價格約定為105年度第一季
    樂陞公司投資TP公司之帳面價值，故本會計師執行減損評估
    係依據此份售回合約，因此評估並無減損等語，亦核與戊○○
    於本院審理時所證述：把TP公司股票賣回，好處在於不用承
    受接下來的資產損失；當時是以105年第1季帳面價值賣回原
    團隊；如果用第1季帳面價值賣的話，對樂陞公司是非常好
    的（見本院卷㈤第231頁）大致相符，是樂陞公司係因會計師
    黃○○評估TP公司資產有2億餘元減損，恐影響樂陞公司之獲
    利，子○○始決定以TP公司股權於樂陞公司105年第1季財務報
    表之長期投資帳面價值所列金額為轉讓對價而售回股權，此
    一TP還原出售價格對樂陞公司難認為不利益。&
nbsp; ㈡公訴人所指之私約或三方協議書固有（1）子○○應支付FR
    公司美金300萬元之「保證金」、美金現金1,000萬元之「補
    償金」、返還PS公司已分派之紅利美金1,800萬元，若子○○
    有延遲支付之情形，FR公司得立即終止TP私約，並請求子○○
    支付美金5,000萬元。（2）FR公司支付予MTT公司做為TP公
    司還原交易之價款全數由子○○支付，且子○○支付之款項中，
    超過美金1,988萬8,700元之部分，FR公司始須支付予MTT公
    司（以上為TP私約主要內容）；以及（1）FR公司支付予MTT
    公司購回價款之所有資金係由子○○提供，子○○履行TP私約之
    義務，為FR公司支付總對價之先決條件，FR公司之唯一義務
    ，僅為取得資金後逐筆分期支付總對價予MTT公司。（2）若
    子○○於105年6月底前，匯予FR公司之累計金額未達總對價之
    100%，子○○仍應將全數MTT公司持有之PS公司股權於105年6
    月30日或之前轉讓予FR公司，且FR公司於該日後，即不負任
    何責任。（3）若因子○○違反三方協議書或TP私約，致FR公
    司未能履行TP私約、三方協議書、TP公約及其補充協議之義
    務，FR公司不負違約責任（以上為三方協議書主要內容），
    等對一方不利益之約定。然該私約與三方協議書之簽約人分
    別為「子○○」、「丁○○」、「FR公司」3人，並不包括MTT公
    司，有TP私約及三方協議書在卷可憑（見B12卷第110至114
    、131至136頁），依法上開債權契約僅有對人的效力，亦即
    該合約之效力僅得拘束子○○、丁○○，核屬對子○○、丁○○不利
    益之合約，與MTT公司無涉，公訴人指該合約是對MTT公司不
    利益之合約，容有誤會。&
nbsp; ㈢子○○於105年3月29日，代表MTT公司與FR公司簽立TP公約
    ，約定MTT公司應將其持有之全部PS公司股份（占PS公司總
    股數90 %）轉讓回FR公司，FR公司則支付依PS公司於樂陞公
    司105年第1季財務報表之長期投資帳面價值所列金額。從帳
    面來看，以樂陞公司第1季財報約定買回之價格，並未有何
    不利於樂陞公司之情形，且該合約亦約明FR公司對價之給付
    期限為2016年6月30日，有以下內容之TP公約在卷可憑（見A
    25卷第194至200頁）：4.2條：總對價應分期以美金支付，
    其分期方式及金額由雙方合意定之，但所有總對價應於2016
    年6月30日前支付完成。起訴事實謂並未簽立FR公司之付款
    期程（見起訴書第19頁），應係指「分期方式之方式及金額
    」而言，然該合約既約定與同約4.1條所定交割日「2016年6
    月30日」同一日，自無雙方權利、義務不對等之情形。&
nbsp; ㈣TP公約之補充協議固有下列內容：&
nbsp; ⒈買方（指FR公司）有權於交易完成日之任何時點，無條
    件單方終止原協議，且不因終止而須對賣方（指樂陞公司子
    公司MTT公司）負擔任何義務、責任、補償或款項。&
nbsp; ⒉如因子○○未履行TP私約，致未能於105年6月30日交割，
    則買方並不構成原協議或本補充協議之違約，MTT不得再基
    於原協議或本補充協議向買方提出任何請求或主張。（見B1
    2卷第129至130頁，補充協議書），亦即補充協議書給予FR
    公司單方終止TP還原交易之權利，並且約明如子○○違反TP私
    約，則買方不構成違約，賣方不得向買方為任何請求。單從
    該約形式上看來固屬不利於MTT公司之合約，然此補充協議
    與TP公約係同時與相同之當事人一起作成，則在觀察雙方之
    合約是否權利、義務對等時，自應將補充協議之內容與TP公
    約之內容併同觀察，並參考當時簽約時在場律師之證詞。　
⒊經查：①丙○○證稱：「他們想要做的事把當初在進行的交易所拿
    到的對價交換回來，…在國際上來說，其實可以直接交換」
    「我國公司法規定，原則上不得直接或間接收回自身股份。
    所以我到場之後，我的推測是FR的律師不採取直接交換的方
    式。既然樂陞公司在還原的交易中沒辦法接受股份作為交易
    對價，必須有負責把FR公司所持有的股份換成現金，再由FR
    交付給樂陞公司…我看來這交易是有一定的合理商業目的」
    等語（見原審卷11第261至263頁）。足見雙方同時簽立上開
    公約與補充協議時，FR公司的立場是，只能將原來子○○在TP
    交易時移轉給沈俊團隊的樂陞公司股權還給MTT公司，才是
    真正的還原交易，但是MTT公司依公司法的規定沒有辦法取
    得自己公司的股權，所以要求子○○把股權轉換回現金，如果
    子○○做不到，則FR公司就可以單方終止還原交易而讓雙方的
    權利、義務回到原點，而由MTT公司繼續持有PS之股權。因
    此，即便FR公司單方終止還原契約，也只是雙方權利、義務
    關係回到原來未簽約時之狀態。又縱令子○○未履行TP私約，
    因上開（2）之條款排除了FR公司的違約責任，但依該合約
    的準據法（即中華民國法律），MTT公司仍然可以在FR公司
    的價金給付義務未履行前行使同時履行抗辯權。亦即就算FR
    公司因子○○無法將股權變現，FR公司沒有違約責任，但MTT
    公司也只有依價金給付之比例移轉相對應的股權之義務，是
    以從105年3月29日當日MTT公司所簽立的合約來看，無從證
    明子○○有故意圖得沈俊團隊之利益而為不利於MTT之交易，
    亦難認係對樂陞公司不利益之交易。  &
nbsp; ㈤戊○○固證稱：TP公約第4條，就FR公司付款給MTT公司方
    式，僅約定定期及金額由雙方合意定之，所有總對價應於10
    5年6月30日以前支付完成，但未明定付款詳細的時程以及未
    按時付款的違約責任，主要是因為FR公司支付股款的主要來
    源是子○○需要變現私募股票，時程相對來講比較不確定，所
    以當時擬定合約時就保留了彈性，免除FR公司的違約責任；
    簽立「股權轉讓協議補充協議」主要目的，就是約定如果子
    ○○未能履行1月14日雙方還原交易協議書而造成時程延遲，M
    TT公司不可歸責於FR公司，就我所知，這是沈俊方面的要求
    ，用意為免除FR公司對MTT公司的責任，這個條文確實對樂
    陞公司比較不公平，我相信子○○希望可以用PS公司第一季的
    帳面價值賣回，因此在條文上有所讓步（見原審卷11第230
    頁正反面）。子○○之所以會和沈俊簽一個顯然是不利於自己
    的合約，就我所知，沈俊應該有威脅過子○○，子○○如果不和
    他和解，他要去檢舉子○○等語（見B12卷第33頁反面），而
    提出個人意見評斷，惟此部分尚不足以作為不利於子○○等人
    之認定，理由如下：　
⒈戊○○於本院審理時復證稱：「（問：…，在所謂的子○○需要變現
    資金、時程不確定，為什麼會導致合約擬定的時候，需要去
    保留彈性，並免除FR公司的違約責任，當時合約上會做這樣
    的考量是什麼意思？）第一個，當時指定要在6月30日之前
    完成，而沒有去訂中間什麼時候要支付多少錢、什麼時間點
    要支付百分之多少，沒有訂這些細節，主要就是因為要看私
    募股票變現的時程，可能這部分就留一些彈性，沒有訂死。
    至於第二個，免除FR公司的違約責任，這是沈俊那邊的要求
    ，因為這個合約執行的結果，要看私募股票變現的狀況，所
    以沈俊認為不是他的責任，所以他在合約上希望把他的責任
    免除。」、「（問：站在樂陞公司的立場，為什麼要去同意
    在合約擬定的，交割時程保留彈性，以及要去免除FR公司的
    違約責任？）第一個，可以用第1季這樣的價值把TP公司賣
    回去的話，對樂陞公司是非常好的一件事。第二個，最重要
    的是這個合約可以執行完，所以如果可以在6月30日執行完
    ，當然會更好，如果時間晚一點，其實因為金額已經訂下來
    就是105年第1季的帳面價值，所以對樂陞公司影響不大。第
    三個，如果真的要把這些放進去，我覺得沈俊大概就不願意
    簽了。」、「違約責任訂下去，我覺得沈俊應該就不會簽了
    」、「（問：但是在合約上免除掉違約責任這件事，會不會
    導致樂陞公司的不利益，或者是樂陞公司因此受到損失？）
    我覺得樂陞公司最大的利益還是看TP公司賣回的狀況。樂陞
    公司可以把TP公司賣回多少，賣得越多越好，這就是利益。
    」、「（問：意思是說，只要是能夠用105年第1季的價格賣
    回去，但其實實際上的交割時程，其實對樂陞公司影響不大
    ？）對。」、沈俊威脅子○○的實質內容是什麼我不知道，子
    ○○也沒提過，只有給我看過一個截圖，就只是要去警政局網
    站檢舉（見本院卷㈤第236至238頁），並稱所認比較不公平
    是指沒有違約責任這件事等語（見本院卷㈤第239頁），然細
    繹戊○○前後證述意旨，並未認定TP還原交易合約條件要屬全
    然不利，並亦陳稱依據判斷若有違約責任沈俊將不會同意還
    原交易，再參以子○○亦於105年1月14日簽署前揭私約，並同
    意由子○○本人支付FR公司美金300萬元之「保證金」、美金
    現金1,000萬元之「補償金」、返還PS公司已分派之紅利美
    金1,800萬元，據以推動TP還原交易等節以觀，則戊○○所稱
    沈俊可能因契約條件而不願意進行TP還原交易，並非無據。
    　
 ⒉前揭樂陞公司係因會計師黃○○評估TP公司資產有2億餘元減損
    ，恐影響樂陞公司之獲利，子○○始推動TP交易，而就樂陞公
    司當時情況而言，TP還原交易延滯，勢將造成更多資產減損
    ，此亦據戊○○證稱：「（問：…檢察官問你『（請審判長提示
    B12卷105年度偵字第24416號卷12）第129頁至130頁股權轉
    讓協議補充協議書）為何要簽立該補充協議？』，你回答說『
    這裡面约定的就是，如果子○○為能履行1月14日雙方的還原
    交易協議書，而造成時程遲延的話，MTT公司不可能因此歸
    貴於FR公司。就我所知，這個是沈俊方面的要求，用意就是
    免除他們FR公司對MTT公司的責任。我補充一下，這幾個合
    約以條文來講，確實對樂陞公司比較不公平，我相信子○○希
    望可以PS公司第一季的帳面價值賣回，所以在這些條文上有
    所讓步』，請問你這邊說，這幾個條文來講，確實對樂陞公
    司比較不公平，這是指什麼？）這就是指沒有違約責任這件
    事。」、「（問：雖然是不公平，那為什麼還要簽？）可以
    把它執行完，對樂陞公司最好，如果不執行，因為TP公司營
    收下滑，樂陞公司後面會一直承受損失，對樂陞公司會是比
    較大的傷害，所以時間有一些彈性，但是只要可以把這個合
    約執行完，對樂陞公司絕對是有很大的好處。」、「（問：
    雖然是條文的規定上，相對來說對樂陞公司比較不公平，但
    是整體的考量，對樂陞公司還是有利的？）對。」、「（問
    ：所以整體來說，你認為TP公司這個還原公約，跟後來子○○
    自己去跟對方簽一個私約，這樣整體的交易模式，到底對樂
    陞公司來說是有利還是不利的交易模式？）是有利的交易模
    式，因為可以把TP公司用比較高的價格賣出去。」、「子○○
    被收押之後，庚○○有去找過沈俊，再繼續洽談這部分...沈
    俊還是希望盡可能把這個合約執行」等語明確（見本院卷㈤
    第238至242頁），而前揭戊○○之說明尚未違背正常交易活動
    之經驗常情，且與卷附卷證資料及本件TP還原交易時序前後
    一致。　
⒊綜上，可認本件TP還原交易實有衡量雙方利益得失始為進行，
    難認有何不合理、不相當或不合於商業交易往來之情形，而
    MTT公司在FR公司的價金給付義務未履行前，並得行使同時
    履行抗辯權，已如前述，考量遲延責任課予沈俊方面，將為
    交易帶來更大風險，最終可能導致股權還原比例更低，樂陞
    公司及股東則會蒙受更大損失，因而縱使契約約定並未記載
    FR公司違約責任，事實上MTT公司亦僅依價金給付之比例移
    轉相對應股權，而無其他義務待履行，實難認定TP還原交易
    有何不合營業常規且為不利益交易之情事，亦無從僅擷取戊○○認為不利之個人單一評價意見，而忽略其前後整體陳述意
    旨及交易架構、商議過程，即率認公訴意旨所指此等交易為
    不合營業常規之不利益交易一節，係屬有據，是根據卷內證
    據，此部分尚屬不能證明。 　
㈥至於公訴意旨認本件至105年6月30日止，僅收款美金832萬6,00
    0元，占總價金6%，子○○及戊○○亦無任何處理因應措施，經
    櫃買中心詢問後，始於同年7月25日，與FR公司簽訂「關於
    股權過戶時點順延至9月30日之補充協議」；然至同年9月30
    日樂陞公司僅收款美金2,475萬元（約占總價金28.58%），
    樂陞公司對外表示雙方口頭協議展延交割期限至10月31日；
    惟至105 年10月31日，總計樂陞公司僅收到美金4,175萬元
    （約占總價金之48.22 %），使櫃買中心因「相關交易影響
    重大，且該交易款項業經協商展延乙次至同年9 月30日，惟
    該公司未能具體說明無法於本年第三季完成處分該轉投資之
    原因、相關因應措施及後續影響，考量本案交易對手未來履
    約能力及相關款項收回與否尚具不確定性，對該樂陞公司財
    務影響尚待觀察」等情，而公告樂陞公司之普通股股票、公
    司債暨以其為標的之認購（售）權證，應先收足款券始得辦
    理買賣，並暫停融資融券交易，造成樂陞公司之重大損害等
    語。惟查，前揭櫃買中心所為處置，依據證券商營業處所買
    賣有價證券管理辦法第7條所制訂之財團法人中華民國證券
    櫃檯買賣中心證券商營業處所買賣有價證券業務規則，其中
    第12條訂有有價證券變更交易方法之要件規定，而細繹該條
    所訂情事，主要係在保障市場投資人所為預防性措施，而就
    變更交易方式期間、原因消滅後回復交易方式等均有明文規
    定，並非完全禁止有價證券於公開市場上進行交易，保護對
    象亦非發行人本身，是於該業務規則第12條第3項不禁止發
    行人採取改善措施，於原因消滅即可回復交易方式前提下，
    自難認因櫃買中心為此交易方式變更，即屬對樂陞公司造成
    重大損害。　
㈦參以馬施云大華聯合會計師事務所107年8月9日函覆本院前審之
    内容：「因評估未來PS公司股東再買回PS股權機率不高，加
    上公司營運已巨幅衰退，故樂陞公司持有PS公司90%股權部
    分之淨公允價值應為美金41,750仟元（為出售股權之交割款
    項），故帳面淨值扣除樂陞公司收回股款之差額認列減損損
    失。」（見本院前審卷㈦第373至375頁），亦即扣除樂陞公
    司已取得股款部分，其餘股份均全數認列損失，足認樂陞公
    司若未進行TP還原交易案，將因前開會計師函所述TP公司因
    產業環境改變，營運巨幅衰退而全額認列損失，故推動TP還
    原交易實難認對樂陞公司係屬不利。　
㈧至於子○○固然另於105年6月21日再代表樂陞公司與FR公司簽立
    「股權轉讓協議之修正協議」修正上開股權轉讓協議之4.2
    條部分，另於105年6月30日在只收回9.6%款項（90.4%款項
    未收回）的情形下，先行交付PS公司之過戶文件，然依PS公
    司之秘書公司即群瀚企業管理顧問有限公司（下稱「群瀚公
    司」）107年8月31日函覆内容，PS公司董事庚○○雖有在105
    年6月間聯繫製作PS公司股權轉讓及董事變更之相關文件，
    但按該函覆所檢附庚○○於105年6月7日下午4:27寄發予群瀚
    公司承辦人李淨、FR公司代表姚志灝之電郵顯示，105年6月
    間之股權過戶及董事變更文件，係於105年7月10日生效，惟
    於生效日前，庚○○已於105年7月6日以電郵通知承辦人暫緩
    前開過戶文件之處理，有群瀚公司函覆資料在卷可佐（見本
    院前審卷㈨第510至526頁），是此部分亦難以105年6月30日
    前已交付PS股權過戶文件，即認對樂陞公司有何不利，而據
    以推論子○○此部分涉有非常規交易犯行或主觀犯意。&
nbsp; ㈨綜上，本院認為子○○基於PS營收下滑之考量而以MTT公司
    代表人之身分為MTT公司所簽立之前開合約，難認不利於MTT
    公司。該等合約之所以有公約、私約等異於一般交易之結合
    情形，固然導因於先前子○○在購得PS股權時與FR公司簽立了
    私約，方便子○○將私募或以其他方式取得之樂陞公司股權變
    價牟利，然尚不得因FR公司據此要求子○○協助變賣股權而自
    行簽立不利於自己之協議即認定子○○、戊○○就上開合約之訂
    定是基於故意損害樂陞公司之犯意。&
nbsp; ㈩證券交易法第171條第1項第2、3款的非常規交易行為、
    違背職務之行為，均為具體結果犯，必該等行為致公司受有
    損害，且損害金額達新臺幣500萬元以上始有前開規定之適
    用。查公訴人並未舉出上開簽約行為導致樂陞公司何種具體
    損害。其次，樂陞公司最終係依沈俊團隊所給付之價款依比
    例交割PS股權給FR公司，沒有超出樂陞公司收到現金價款之
    比例，公訴人起訴書第5頁所載「無法收取PS公司售回交易
    之美金4483萬8589元」部分，既有相應之PS股權也沒有移轉
    給FR公司，而由MTT公司繼續持有控制中，自難謂樂陞公司
    因此還原交易發生何種損害；而起訴書同頁所載「樂陞公司
    遭櫃買中心公告樂陞公司之普通股股票、公司債之認購權證
    ，應先收足股款始得以辦理買賣，並暫停融資融券交易」部
    分，係為保障市場投資人所為預防性措施，並非完全禁止有
    價證券於公開市場上進行交易，市場參與者仍得備足款項進
    行交易，且發行人於採取改善措施而原因消滅即可回復交易
    方式等情以觀，尚難認屬對公司之商業信譽、營運等造成損
    害，否則豈非櫃買中心一旦有變更交易方式處置，不問發行
    人有無進行改善、效果為何，仍無從防免損害發生可言？櫃
    買中心又如何使用妥適工具管理市場交易秩序。是此部分公
    訴人據以認定樂陞公司因前開簽約行為導致樂陞公司受有遭
    處分之損害，遽認子○○、戊○○之前揭簽約行為係犯證券交易
    法第171條第1項第2、3款之罪，亦有誤會。貳
、犯罪事實叁丙○○部分【即起訴書犯罪事實五之（一）潘彥&
nbsp;   州部分】一
、公訴意旨略以：丙○○與子○○、樫埜由昭、王佶、寅○○共同基於
    違反證券交易法第20條第1項、第2項之規定之犯意聯絡，為
    激勵樂陞公司之股價上漲。子○○先於105年3月21日，設立Wi
    nwin公司。105年4月15日，由子○○調度資金，自境外公司Bi
    g Achieve Inc.匯入美金3億1,379萬元至Kingkong公司，同
    日Kingkong公司匯出美金6,000萬元至Winwin公司上海商業
    儲蓄銀行股份有限公司（下稱上海商銀）香港分行帳戶內，
    並於105年5月27日指示不知情之上海商銀香港分行人員出具
    Certificate of Deposite Account Balance（存款餘額證
    明）作為資金證明；另匯款美金1億8,000萬元至JW Holding
    s Cayman L.P.（其唯一有限責任合夥人為Kin-gkong公司，
    下稱JW公司），JW公司則再匯款美金1億7,000萬元至Yingfe
    ng公司之上海商銀香港分行帳戶，並於105年4月30日，指示
    不知情之上海商銀香港分行人員出具綜合對帳單，作為資金
    證明。嗣於105年5月15日，子○○與樫埜由昭、王佶、寅○○在
    臺北市信義區君悅飯店見面商討上情，協議推由樫埜由昭擔
    任名義負責人，出資20%，王佶出資80%，而以日本境外基金
    名義公開收購樂陞公司股票，以達突顯日資對於樂陞公司甚
    為看好而營造利多消息之目的。子○○隨即聯絡丙○○到場，指
    示丙○○依上開協議內容，當場擬具書面備忘錄，由樫埜由昭
    、王佶當場簽署。又因政府對於大陸地區投資之審查較一般
    外國人投資而言，時程較為冗長，亦即外國人申請以公開收
    購方式投資國內公開發行公司，投審會與金管會證期局係同
    時提出申請，時程較快；而大陸地區投資人申請以公開收購
    方式投資國內公開發行公司，須先經投審會許可後，始得向
    金管會證期局申請進行公開收購程序。丙○○乃規畫以樫埜由
    昭擔任無限責任合夥人，寅○○所設立之境外公司Lin and Co
    mpany為有限責任合夥人之架構，規劃設立Oak Field基金，
    並實際協助設立 Oak Field基金登記，並規畫王佶代表之大
    陸地區資金，以透過購買Lin and Company公司債之方式，
    規避政府對於陸資之審查，並隱匿公開收購案之預定資金來
    源為大陸地區，同時，丙○○建議子○○宜以國內公司名義辦理
    公開收購樂陞公司股票，子○○乃決定以其實質掌控之百尺竿
    頭公司做為發動公開收購之主體，並指示丙○○擔任公開收購
    方（即百尺竿頭公司）之法律顧問，惟丙○○為避免其行為違
    反律師倫理，乃轉介不知情之中銀法律事務所吳曉涵擔任公
    開收購方形式上之法律顧問。丙○○則提供公開收購說明書範
    本協助吳曉涵製作公開收購說明書，且吳曉涵及中銀法律事
    務所辦理此案之人員，均持續告知丙○○相關訊息，丙○○亦提
    供相關指示或意見予中銀法律事務所，公開收購相關申請文
    件，多經丙○○審視、修改內容後對外提出，並由丙○○保管百
    尺竿頭公司之資料，而實質上提供百尺竿頭公司法律上之協
    助。子○○以上開方式，先後安排：(1)調度其境外資金預作
    資金證明；(2)由樂陞公司之財務顧問寅○○安排樫埜由昭擔
    任百尺竿頭公司之登記負責人，並為公開收購案之名義上最
    終受益人，寅○○則擔任投資架構中之有限責任合夥人，協助
    隱匿其預定資金來源為大陸地區資金；(3)提供百尺竿頭公
    司為公開收購主體；(4)由樂陞公司之法律顧問丙○○協助設
    計公開收購之交易架構，並隱匿預定參與公開收購之資金來
    源為大陸地區，而實際主導本次公開收購。達成上開協議後
    ，即推由樫埜由昭及寅○○出面與Ｈ○○接洽，委託Ｈ○○為其等在
    國內之代理人，並負責出具公開收購案之法律意見書及準備
    向投審會申請許可之書件，並與Ｈ○○於翌（16）日在中信證
    券會商，洽定由中信銀行擔任公開收購案之股務代理商，中
    信證券擔任公開收購案之財務顧問。之後子○○、樫埜由昭、
    寅○○及王佶等人，即共同決定本次公開收購之價格為每股12
    8元。寅○○則於105年5月20日，委託不知情之景祥會計師事
    務所郭敬和會計師出具價格合理性意見書，並告知預定之公
    開收購價格為每股128元，郭敬和乃於105年5月30日出具百
    尺竿頭公司公開收購樂陞公司之合理價格在每股97.97元至1
    28.25元區間之意見書。又因中信銀行轉達主管機關要求說
    明本公開收購案資金來源一事，子○○即以前已準備之Winwin
    公司及Yingfeng公司於上海商銀香港分行綜合對帳單等文件
    ，作為資金證明，並安排寅○○不知情之配偶林英惠（Lin Ha
    nae，婚前名堀○惠，日本國人）為Yingfeng公司、Winwin公
    司之有權簽章人，再由林英惠代表上開公司與寅○○簽立購買
    Lin and   Company所發行公司債之合約，另由中銀法律事
    務所人員製作百尺竿頭公司母子公司架構圖，而與資金證明
    、合約一併交予中信銀行人員，充為資金來源之依據，而隱
    匿預定出資80%者為大陸地區王佶，將公開收購案之資金包
    裝為日資，以外資向投審會提出申請。105年5月31日，樫埜
    由昭即與寅○○一同出面，委由Ｈ○○，向投審會提出以億豪投
    資公司投資百尺竿頭公司48億6,400萬元作為增資款，再以
    該筆增資款作為公開收購樂陞公司股票股款之投資許可申請
    ，而隱匿預定資金來源為大陸地區。同日下午，百尺竿頭公
    司對外宣布欲以每股128元公開收購樂陞公司股票3萬8,000
    仟股（約占樂陞公司股權25.7%），預定收購期間為105年6
    月1日至7月20日（之後延期至105年8月19日）。其條件為：
    若應賣數量達3萬8,000仟股，且百尺竿頭公司及其母公司億
    豪投資公司取得投審會之投資許可，公開收購即為成就，百
    尺竿頭公司應於預定購買數量之限度內，收購所有應賣之樂
    陞公司股票。子○○明知上開公開收購案實際上係其參與並主
    導，竟指示不知情之戊○○於同日23時30分許，在公開資訊觀
    測站發布「（樂陞）公司事前並不知情」之虛偽重大訊息。
    投審會收件後，多次因投資架構及資金來源要求補件，為避
    免投審會懷疑有陸資而拖延審查期間，渠等乃透過丙○○指示
    中銀法律事務所人員，重新繪製投資架構圖，表示公開收購
    案最終資金係日資Oak Field基金，而隱匿上層之Winwin公
    司及Yingfeng公司，並表示該基金當時規模為美金1億8,000
    萬元，將引入日系資金，投審會乃於105年7月22日，公告億
    豪投資公司48億6,400萬元一案審查通過。消息公開後，樂
    陞公司股價即於次一交易日（105年7月25日）上漲至當月高
    點110.5元。此時公開收購之2項條件已成就其一，樫埜由昭
    、王佶、子○○等人本應籌集公開收購樂陞公司股票之款項共
    48億6,400萬元，詎渠等卻未依投審會審查結果，備齊款項
    匯入百尺竿頭公司帳戶內。投審會通過收購案後，投資人即
    大量參與應賣，迄105年8月17日，中信銀行公告百尺竿頭公
    司收購樂陞公司股權一案，已達到應賣數量3萬8,000仟股之
    條件，公開收購條件全數成就。樫埜由昭、王佶、子○○等人
    本應至遲於公開收購條件成就後2個營業日內，將收購款項
    匯入中信銀行之帳戶，並於收購期間屆滿後5個營業日內支
    付對價予應賣人，詎子○○、樫埜由昭、王佶等人竟故意違約
    不支付款項。且為拖延，而推由樫埜由昭透過Ｈ○○委託中信
    銀行於105年8月22日，以百尺竿頭公司名義對外公告將交割
    日延至105年8月31日。至105年8月30日17時30分許，百尺竿
    頭公司乃對外公告無法支付應賣人相對價金，無法完成本件
    公開收購之交割。百尺竿頭公司公告本件公開收購案不能履
    行後，樂陞公司股票當日開盤即以跌停價每股70.2元鎖死，
    成交量僅892仟股，且連續7日跌停，最低價下跌至每股35元
    。又因樂陞公司前述TP公司售回價款多次延宕無法收回，經
    櫃買中心公告改變交易方式等，股價亦持續下跌至10元左右
    ，造成近2萬之應賣人之重大損失（至105年9月29日止，有1
    萬9,503人向財團法人證券投資人及期貨交易人保護中心登
    記求償，其等之應賣股數為3,488萬6,450股，占總應賣股數
    之95 %，求償總金額為28億6,941萬514元），因指丙○○涉犯
    證券交易法第20條第1項、第171條第1項第1款之犯行等語。
    二
、訊據丙○○坦承於105年5月15日經子○○通知到場為樫埜由昭及王
    佶簽立備忘錄，並建議以國內公司名義參與公開收購，由王
    佶以持有公司債的方式出資，以及指示中銀法律事務所重新
    繪製投資架構圖等情不諱，惟堅決否認有虛偽或其他足致他
    人誤信之行為，辯稱：境外基金在投資公司時，雖然取得大
    量股權，但未必要取得經營權，如果只是提供資金而沒有控
    制公司的話，投審會即採容許態度，我對本件公開收購案的
    認知，就是在105年5月15日會議中協議，由王佶出資、樫埜
    由昭具有管理權，且可以由王佶指定之人來提供資金。子○○
    是否主導，資金是否另有用途，我都無法知悉。從樫埜由昭
    於105年7月14日去經濟部工業局開會時，表明公開收購樂陞
    公司是為了財務及策略性投資，也看好如果公開收購成功，
    將可以引進日本遊戲界資源，結合樂陞公司既有產品、服務
    ，發揮綜效來看，我認為樫埜由昭真的有公開收購的意願，
    也有他自己的商業考量，並不是子○○的人頭。我建議以中華
    民國境內公司作為收購主體，是因為直接以境外公司收購，
    將來會需要許多境外使館認證，程序上恐怕曠日廢時，而樫
    埜由昭擔任GP，在投資公司內，僅有GP才對公司具有控制力
    ，LP沒有控制力，王佶本來想擔任LP，但後來為了避免王佶
    做法有爭議，要求王佶不要做這個，只要做債權人即可，所
    以透過Winwin公司與Yingfeng公司認購了Lin and Company
    公司發行的公司債，因而並未持有Lin and Com-pany公司任
    何股權，也不具任何控制力。根據兩岸人民關係條例第73條
    所授權主管機關訂定之大陸地區人民投資許可辦法第3條對
    於大陸地區人民透過第三地區投資公司來台投資的定義，以
    主管機關相關解釋，這樣的情況並不符合大陸地區人民來台
    投資情形。且公開收購並不採審查制，所以同時向投審會及
    金管會申報的作法也沒有疑義。而且我沒有告訴Ｈ○○律師不
    要將Winwin公司與Yingfeng公司寫進投資架構圖中，Ｈ○○律
    師之所以未將該2間公司列入，係因為依法律規定債權人關
    係原本就無須列入。後來我知道Winwin公司與Yingfeng公司
    的存款證明是中信證券準備要提供給金管會，也沒有叫Ｈ○○
    律師不要提供給中信證券，可見我沒有想要隱匿什麼。投審
    會105年7月22日公告的內容也很單純，就是「僑外投資」，
    本案既然沒有陸資問題，也就沒有陷投審會於錯誤及使投資
    大眾陷於錯誤的情形。又縱令公開收購有證券交易法第20條
    第1項之適用，檢察官所指「隱匿子○○主導」、「隱匿預定
    收購資金來自大陸地區」或「隱匿王佶出資百分之80」等也
    不具有重大性及未達到「影響理性投資人之投資決定」程度
    等語。三
、按證券交易法第171條第1項第1款所規定之證券詐欺罪，並未
    處罰過失犯，故無論行為人所為係虛偽、詐欺或其他足致他
    人誤信之行為，均須出於行為人之故意始成立上開罪名，經
    查：&
nbsp; ㈠子○○於105年5月15日與樫埜由昭、王佶、寅○○在臺北市
    信義區君悅飯店22樓貴賓室見面討論，該次會議中，談及合
    作投資樂陞公司之事，推由樫埜由昭擔任名義負責人，由王
    佶負責籌措全部資金，樫埜由昭只擔任掛名之負責人，討論
    當時丙○○並不在場，而是討論後才由子○○聯絡丙○○到場，指
    示丙○○替樫埜由昭及王佶擬具書面備忘錄，由樫埜由昭、王
    佶當場簽署，有Memorandum（105年5月15日樫埜由昭以其為
    負責人之Grand Mobile公司與王佶簽立之英文備忘錄）（見
    B20卷第99頁反面至101頁）在卷可佐。依王佶所簽備忘錄之
    下列記載：「the investor commits to provide, by itse
    lf or through itsdesignated agent 80% of the funds r
    equired for theTransation as long as other investors
    」及「Fundwill use a BVI limitded parnership structu
    re to enable the investor to invest as a limt-ed par
    tner in the BVI limited parnership;provided  that th
    eparties shall reasonably agree to modify the corpor
    ate structure if necessary on the needs  and  requir
    ements of the Transaction」等語可知，丙○○到場後經子○○告知王佶是要當BVI的有限責任合夥人，出資百分之80，樫
    埜由昭擔任無限責任合夥人，出資百分之20，尚無證據證明
    丙○○知悉王佶是實際出資人並將實際掌控股權。&
nbsp; ㈡又子○○、王佶、樫埜由昭等人所為公開收購虛偽行為內
    容，係為隱匿「百尺竿頭公司進行公開收購樂陞公司之資金
    雖為王佶所預定出資，然王佶並未實際簽署公司債合約，樫
    埜由昭則僅係百尺竿頭公司名義負責人，亦無從支付億豪投
    資公司預定投資百尺竿頭公司48億6,400萬元之增資款，有
    資金未到位之重大風險」，業經本院認定如前，而公開收購
    著重於發動後不得任意停止及公開收購條件不得為不利於應
    賣人之變更，因此資金能否確實到位始為公開收購之重要資
    訊。是公開收購著重在於收購資金可否確實給付，至於有無
    以「日資為名、陸資為實」，只要資金能確實給付，即非公
    開收購是否順利完成之重要因素，亦即依據本件投資架構，
    果若確有收購資金存在並確實履行，實難認有何違反公開收
    購程序要求，是公訴意旨所認因陸資、外資申報程序不同，
    而因以「日資為名、陸資為實」方式，而認若未以陸資出資
    方式申報，即屬詐偽行為一節尚有誤會。　
㈢本件於子○○、王佶等人議定之初，係以王佶偽以其出資百分之8
    0，也已經逾越出資總額的百分之30，而符合大陸地區人民
    來台投資許可辦法第3條第2項所定之「直接或間接持有該第
    三地區公司股份或出資總額逾百分之30」之規定，依法仍應
    以陸資之身分提出申請，是以丙○○據此建議子○○：可由王佶
    以債權方式出資，則可以一般外國人投資方式向投審會提出
    申請；且建議宜以國內公司名義辦理公開收購樂陞公司股票
    以避免由境外公司發動收購，審查程序冗長而曠日廢時；且
    依備忘錄之內容實際協助設立Oak Field基金之登記，由樫
    埜由昭擔任無限責任合夥人，以寅○○所設立之境外公司Lin 
    and Company為有限責任合夥人，擬定王佶所代表之大陸地
    區資金透過購買Lin and Company公司債之方式，投資Lin a
    nd Company公司之空白合約交由子○○轉交投資方簽署等，均
    為丙○○不爭之事實。又王佶乃於取得資金證明之後，由子○○
    轉交不知情丙○○，丙○○拿到王佶前開資金證明後即按照上開
    資金來源證明之記載內容，草擬「Yingfeng公司購買Lin an
    d Company公司發行之公司債」、「Winwin公司購買Lin and
     Company公司之公司債」合約各1份，交子○○轉交王佶簽署
    ，業經本院認定如前。則丙○○主觀上認定此一投資架構屬實
    ，並有取得資金證明，於幫忙擬定合約交由當事人簽署後，
    並由子○○順利轉交，亦無證據證明其知悉王佶並未實際簽署
    公司債合約，或子○○、王佶、樫埜由昭等人之內部關係，於
    主觀上認定王佶等人同意以上開持有債權之方式來投資樂陞
    公司，即與常情無違。尚不得以丙○○為上開建議及投資架構
    規劃，即認定丙○○知悉王佶並未實際簽署公司債合約，樫埜
    由昭則僅係百尺竿頭公司名義負責人，亦無從支付億豪投資
    公司預定投資百尺竿頭公司48億6,400萬元之增資款，有資
    金未到位之重大風險之情。&
nbsp; ㈣此外，丙○○僅建議以國內公司為「投資載體」，但並未
    參與該投資載體之設立或變更登記事宜，業經甲○○、宇○○、
    Ｈ○○、余煒楨證述甚明（見原審卷13第152至154頁、第201至
    203頁、第225頁、A15卷第93頁至94頁反面）。子○○於105年
    5月30日遷址登記辦理完峻後，即指示甲○○請宇○○將百尺竿
    頭公司所有資料、變更登記前之印鑑章、存摺交給寅○○；復
    指示甲○○於105年5月31日，將百尺竿頭公司變更登記相關文
    件、億豪投資公司文件、公司章（Signing Bar）、百尺竿
    頭公司變更登記完成後之大小章、億豪控股公司文件、公司
    章、鋼印等交給丙○○，再由丙○○轉交百尺竿頭公司之資料予
    Ｈ○○保管，業經甲○○、宇○○於審判中證述甚詳（見原審卷13
    第153頁反面至155頁；第201頁反面），核與午○○證述情節
    相符（見A23卷第143頁），並有簽收單及收據等在卷可資佐
    證（見A28卷第113頁反面至115頁）。從上開子○○交付之文
    件、鋼印之行為來看，丙○○誤信百尺竿頭、億豪控股公司的
    實質上控制權人係樫埜由昭，應屬合理，此由Ｈ○○證稱：「
    （問：百尺竿頭的最終自然人股東是何人？）…依照客戶提
    供給我們的資料股東名冊顯示，百分之百由樫埜由昭個人持
    有」「（問：請問105年6月以後百尺竿頭公司證券戶何人有
    權動用?）應該就是百尺竿頭公司的負責人樫埜由昭有權動
    用」等語（見原審卷13第225頁反面）即明。則丙○○在誤認
    百尺竿頭公司及其母公司億豪控股公司係收購方樫埜由昭掌
    控，並佐以經濟部99年8月18日經審字第09904605070號函釋
    稱：「大陸地區人民來臺投資許可辦法第三條第二項第二款
    ，所稱之『具有控制能力』，指大陸地區人民、法人、團體或
    其他機構對第三地區公司具有下列情形之一者：一、與其他
    投資人約定下，具超過半數之有表決權股份之能力。二、依
    法令或契約約定，可操控公司之財務、營運及人事方針。三
    、有權任免董事會（或約當組織）超過半數之主要成員，且
    公司之控制操控於該董事會（或約當組織）。四、有權主導
    董事會（或約當組織）超過半數之投票權，且公司之控制操
    控於該董事會（或約當組織）。五、依據財團法人中華民國
    會計研究發展基金會公布之財務會計準則公報第五號、第七
    號所規定之其他具有控制能力」等情，丙○○據其專業而協助
    規劃投資架構，並為後來公開收購之程序，於法自無不合。
    &
nbsp; ㈤丙○○確有取得王佶提出之Winwin公司於105年5月26日所
    出具之存款餘額證明（餘額為美金5,999萬9,892.9元）及上
    海商業儲蓄銀行香港分行於105年4月21日出具之YINGFENG公
    司之綜合對帳單（顯示該帳戶餘額為美金171,650,525.87元
    ，起訴書誤載金額為1億7,000萬元）等證明可憑（見B28卷
    第181頁、A18卷第198頁），雖該證明係屬搪塞，然因該證
    明係由子○○交付，是以丙○○依上開資金證明而製作「由YING
    FENG公司向LIN AND COMPANY公司購買LIN AND COMPANY公司
    所發行7年期、金額美金1億7,000萬元之公司債」及「由Win
    win公司向LIN AND COMPANY公司購買發行7年期、金額美金5
    9,999,000元之公司債」合約轉交予中銀法律事務所人員收
    受，並向子○○要求補委任書等程序作為，尚無違常情。至於
    丙○○雖自承其知悉，子○○曾經協助王佶取得張鎣鋒經營之中
    國盛大遊戲公司股權之事（見A28卷第58頁正反面、B23卷第
    31頁反面），惟並無證據證明丙○○知悉Yingfeng公司之資金
    來源係屬搪塞，尚無從以丙○○曾經草擬Kingkong公司和Big 
    Achieve Inc公司之股權買賣合約即認定丙○○知悉Yingfeng
    公司上開資金之用途甚至認定丙○○知悉子○○交付的「購買公
    司債」合約王佶並未實際簽署，而就本件有資金未到位之重
    大風險一節，業已知情。&
nbsp; ㈥經濟部工業局於105年7月14日召開會議討論本件公開收
    購案時，樫埜由昭宣稱仍然宣稱要「充分結合在日本的資源
    協助樂陞公司」、「本案無陸資參與」，而隱匿樫埜由昭則
    僅係百尺竿頭公司名義負責人，亦無從支付億豪投資公司預
    定投資百尺竿頭公司48億6,400萬元之增資款時，丙○○並不
    在場，亦非由丙○○指示所為，業經廖乙慧證述明確（見A2 3
    卷第236頁），並有經濟部工業局105年7月14日「英屬維京
    群島商億豪投資股份有限公司申請增加投資原有事業百尺竿
    頭數位娛樂有限公司暨公開收購樂陞科技股份有限公司案說
    明會」會議記錄及簽名冊在卷可參（見A23卷第215頁正反面
    ）；其後子○○明知前揭訊息隱匿之實際情形，卻表示樂陞公
    司事先對於公開收購不知情之事，亦係子○○個人所為，並無
    證據證明丙○○有關，自不得以樫埜由昭及子○○之上開作為認
    定丙○○知情並參與。&
nbsp; ㈦本案公開收購未能履行在於百尺竿頭公司未依約履行交
    割款項交付，而為避免再發生上開收購破局影響投資大眾權
    益之事，公開收購說明書應行記載事項準則第7條1之㈠固已
    從「自有資金明細」修正為「以自有資金為收購對價者，應
    詳細說明投資架構、各層次投資人背景、資金之具體來源及
    明細，包含最終提供者之身分及相關資金安全計劃。公開收
    購人為公司且以公司自有資金支應者，應以本次收購公告前
    最近二年度之財務報告，按償債能力等分析說明本次收購資
    金來源之合理性」，係為確保資金來源履行可能。然丙○○在
    協助上開公開收購案件進行法律架構規劃時，主觀上認定此
    一投資架構屬實，亦不知子○○交付的「購買公司債」合約，
    王佶並未實際簽署，資金證明係屬搪塞，而就本件有資金未
    到位之重大風險等情，均如前述。自不得以丙○○規劃以陸資
    購買Lin and Company公司債之事，即推定丙○○有共同隱匿
    「百尺竿頭公司進行公開收購樂陞公司之資金雖為王佶所預
    定出資，然王佶並未實際簽署公司債合約，樫埜由昭則僅係
    百尺竿頭公司名義負責人，亦無從支付億豪投資公司預定投
    資百尺竿頭公司48億6,400萬元之增資款，有資金未到位之
    重大風險」之證券詐偽情事。四
、綜上所述，本案並無證據證明丙○○與子○○就本件公開收購案有
    共謀為詐偽行為，就丙○○部分犯罪不能證明，依法應為無罪
    諭知。叁
、起訴事實八之財報不實部分：一
、公訴意旨略以：　
㈠子○○就樂陞公司依證券交易法第36條第1 項規定申報及公告之
    財務報告，負有執行編製、公告及申報之責。子○○明知龍門
    公司係其要求由亥○○設立之紙上公司，為其實際掌控並由亥
    ○○擔任掛名之人頭負責人，屬財務會計準則公報第6 號「關
    係人交易之揭露」第2條第2項所規定之實質關係人；復明知
    依證券發行人財務報告編製準則第4 條、第15條「財務報告
    指財務報表、重要會計項目明細表及其他有助於使用人決策
    之揭露事項及說明」、「財務報告為期詳盡表達財務狀況、
    財務績效及現金流量之資訊，對下列事項應加註釋：十七、
    與關係人之重大交易」等規定，且依證券交易法規定申報或
    公告之財務報告，其內容不得有虛偽或隱匿情事。　
㈡詎子○○竟分別於103 年12月30日、104年4月21日將樂陞公司所
    設計開發之「Sgame」網頁式塔防遊戲、「Weapons of  Myt
    hology」（WOM）遊戲之12.5%權利、「Fantacy Lore」手機
    軟體遊戲，分別以美金210萬元、美金150萬元、美金240萬
    元出售予龍門公司，並安排以其實質掌控之VBL公司將資金
    匯入龍門公司，以利龍門公司支付價款。之後復指示不知情
    之樂陞公司財會人員於編製、申報及公告樂陞公司103及102
    年度財務報告、104及103年度財務報告時，隱匿而未在「關
    係人交易」項下誠實揭露上述關係人重大交易之會計事項，
    足以生損害於證券交易市場投資人之正確判斷，及主管機關
    對於樂陞公司財務報告查核之正確性。　　二
、子○○固坦承樂陞公司分別於103年、104年間與龍門公司簽立「
    Sgame」（海盜戰記）、「Weapons of Mythology」（WOM）
    、「Fantasy Lore」（起訴書誤載「Fantacy Lore」）等遊
    戲之權利轉讓合約，分別以美金210萬元、150萬元、240萬
    元將上開遊戲出售予龍門公司（其中WOM遊戲係12.5%之權利
    ），並據此使樂陞公司財會人員將該等內容編製於樂陞公司
    103及102年度之財務報告、104及103年度之財務報告內等事
    實，惟堅詞否認有何不實美化財務報告之犯行，辯稱：樂陞
    公司這些遊戲絕對不是不良資產，也不是為了美化樂陞公司
    財報，才決定將上開遊戲處分或授權予龍門公司，在103年
    度有兩筆遊戲交易，如果為了美化財報，做一筆即可，沒有
    必要做到兩筆；又之所以需要使用龍門這一境外公司作為交
    易主體，而由我協助完成交易，是因為遊戲的投資方來自中
    國大陸，中國大陸公司購買無形資產交易的授權，會被徵收
    百分之20以上的源泉稅（無形資產交易所得稅），透過境外
    公司作為交易主體的安排，就不會從源頭開始被課徵所得稅
    ，亦即樂陞公司可以百分之百取得銷售金額，不會因為交易
    對手國家課徵稅收，就少了百分之20的收入；龍門公司並不
    符合會計準則中關於「關係人」之定義，依法無須揭露；又
    如果亥○○拒絕讓龍門公司來與樂陞公司交易，樂陞公司只要
    再去找第二家公司處理即可，不會有任何困難；此外，檢察
    官起訴我處分或授權遊戲權利予龍門公司之交易案中，所涉
    及的是資訊不實罪，當然不可能會有「犯罪所得」可言等語
    。辯護人則為子○○辯稱：依照財務報告編製準則第18號規定
    ，子○○並不符合所謂「關係人」的定義，即使如起訴書所稱
    資金提供者為子○○，但資金提供者並非認定「關係人」之基
    準；又依據最高法院見解，財報不實必須符合「重大性」基
    準，而本案上開交易並非假交易，而且以對於財報的影響金
    額而言，103年度的財務報告中，處分Sgame無形資產利益僅
    有4100多萬元，處分WOM投資利益僅為800多萬元，104年度
    財務報告中，出售Fantasy Lore收益為7000多萬元，均未達
    到1億元標準，是以無論是以「質性標準」或「量性標準」
    ，本案都沒有到達重大的程度等語。三
、經查：&
nbsp; ㈠樂陞公司於103年12月1日與龍門公司簽立「資產轉讓契
    約」，約定以美金150萬元（即新臺幣4,430萬元）之代價，
    將樂陞公司子公司磁力線上開發、由樂陞公司持有百分之50
    權利之「Weapons of Mythology」（WOM）遊戲之百分之12.
    5之權利，出售予龍門公司；又於同日與龍門公司簽立「資
    產轉讓契約」，約定以美金210萬元之代價（即新臺幣6960
    萬元），將樂陞公司自行開發之「海盜戰記」（Sgame）遊
    戲之財產轉讓予龍門公司；嗣子○○即於樂陞公司103年12月3
    0日提請董事會決議通過上開2筆資產處分案，龍門公司隨即
    於103年12月29日、12月30日分別匯款美金150萬元、210萬
    元至樂陞公司子公司啟陞公司之兆豐銀行帳戶內，樂陞公司
    財會人員亦即於帳務記載出售「Sgame」網頁式塔防遊戲及
    「Weapons of Mythology」（WOM）遊戲12.5 %權利之交易
    ，借方科目為「其他應收款-關係人-啟陞」113,900,000元
    、貸方科目為「其他無形資產-軟體授權金」66,941,098元
    、「處分無形資產利益- Sgame」2,658,902元、「其他非流
    動資產-其他」35,404,919元、「處分無形資產利益- WOM」
    8,895,081元，有樂陞公司103年12月1日與龍門有限公司簽
    立之資產轉換契約（WOM）、合約審查申請單（見B20卷第24
    8頁至251頁；B31卷第69頁至74頁）、樂陞公司103年12月1
    日與龍門有限公司簽立之資產轉換契約（Sgame）、合約審
    查申請單（見B20卷第244頁至247頁；B31卷第75頁至80頁）
    、樂陞公司103年12月30日第7屆第10次董事會會議紀錄（見
    B25卷第163頁）、LONG MEN LIMITED玉山OBZ0000000000000
    帳戶交易明細、玉山銀行匯出匯款交易憑證、啟陞公司兆豐
    商銀00000000000帳戶開戶資料、00000000000子帳戶交易明
    細（見C4卷第7、18、20、26至43、63頁）、樂陞公司明細
    分類帳、轉帳傳票（見B20卷第148、241頁）等在卷可憑。&
nbsp; ㈡樂陞公司再於104年4月20日與龍門公司簽立「獨家手機
    遊戲軟體授權營運合約」，約定以美金240萬元之代價，將
    樂陞公司所設計開發之「Fantasy Lore」手機軟體遊戲授權
    予龍門公司，並約定樂陞公司應於12月1日前正式交付遊戲
    給龍門公司，龍門公司則需於105年9月30日前正式商業化營
    運，授權合約期間則為簽約日起至商業營運化3年後為止，
    但雙方如未在合約屆滿前一個月內提出合約終止之意思表示
    者，合約將自動延長兩年。其後樂陞公司又於不詳時間準備
    「獨家手機遊戲軟體授權營運合約之補充協議書」，記載樂
    陞公司與龍門公司同意將授權方式改為買斷式授權。嗣龍門
    公司即於104年4月21日匯入美金240萬元授權金，並於104年
    4月25日出具樂陞公司已交付「Fantasy Lore」英文版本、
    伺服器架構方案、網路及運作環境相關資訊等產品之證明；
    樂陞公司財會部門則於104年9月30日於帳務記載授權「Fant
    asy Lore」手機軟體遊戲之收入，科目為「銷貨收入-非關
    係人」74,472,000元等事實，有樂陞公司104年4月20日與龍
    門有限公司簽立之獨家手機遊戲軟體授權營運合約（見B20
    卷第152至159頁）、樂陞公司104年4月20日與龍門有限公司
    簽立之《獨家手機遊戲軟體授權運營合約》之補充協議書（見
    B20卷第150至151頁）、樂陞公司開立發票申請單、INVOICE
    （見B20卷第223、224頁）、龍門公司出具證明函（見B20卷
    第225頁）、樂陞公司明細分類帳、樂陞公司轉帳傳票、合
    約審查申請單、開立發票申請單（見B20卷第148、222至224
    、226頁）等在卷可憑。&
nbsp; ㈢龍門公司實由子○○提供資金設立，並指示亥○○配合辦理
    並擔任登記負責人職務；龍門公司是子○○所掌控之另一紙上
    公司，均得由子○○操控指示亥○○為簽立契約與資金匯入、匯
    出，業經亥○○證稱：①我是設立地點為薩摩亞之龍門公司（L
    ONG MEN LIMITED）的登記負責人。龍門公司應該是於103年
    年底成立；成立龍門公司的資金都是由子○○提供。②子○○則
    都是透過甲○○安排。龍門公司的名稱，則是由會計師先提供
    一個清單，上面記載已經取好的公司名稱，我有選擇三個名
    稱給子○○，由子○○決定名字，就決定是龍門。③當初成立龍
    門公司的原因，是因為子○○要求我成立，當時子○○並沒有說
    明要成立公司的原因，我之所以願意配合，是因為早期我經
    營其他公司時，有資金困難，子○○提供經濟援助，我之前的
    公司為三乘三數位公司，後續也成立葫蘆公司，在那時的時
    點與情況下，子○○對我有指示，我就照辦，因為子○○有提供
    資金協助，算是資方，資方對我有要求，我就照辦。④龍門
    公司只是紙上公司。子○○可以透過我實際操控龍門公司去簽
    立契約與運作資金。龍門公司的實質負責人是子○○。我表面
    上不是受雇於子○○，但實際上是，因為在三乘三公司沒有資
    金的時候，我接觸子○○，他表達願意投資與收留，所以給了
    一筆資金，把三乘三的債務清償掉，讓公司原來的團隊繼續
    做下去，所以表面上看起來我自己創業，但背後資金來源其
    實是子○○。⑤上述進入龍門公司玉山銀行OBU帳戶內的款項都
    是聽從資方即子○○調度，我從來沒有自己運用過，子○○在我
    公司困難時給予我幫助，我想子○○心裡明白，他是我的恩人
    ，不會背叛他，也相信我的人格，不會將匯入龍門公司玉山
    銀行OBU帳戶內的款項挪做他用等語（見原審卷11第46頁、4
    6頁反面、52頁反面、56、51至52頁反面）。　
㈣前開龍門公司匯款予啟陞公司，用以支付購買「海盜戰記」、
    「WOM」遊戲權利，以及取得「Fantasy Lore」遊戲營運授
    權之款項，實際上均由子○○所掌控之VBL公司（業經詳述如
    前）匯入之事實（參見附圖陸），有龍門公司相關之玉山銀
    行OBU帳戶交易明細、玉山銀行匯入匯款交易憑證可資佐證
    （見他11027卷4第7、8、17、19、21頁）。上開龍門公司開
    設於玉山銀行帳戶之交易明細（105他11027卷4第7 -9頁、B
    20卷第145頁）及該帳戶內於103至105年有多筆美金匯出、
    匯入的款項均非龍門公司或亥○○所有，業經亥○○證稱：「這
    些匯出匯入的款項都不是我個人所有，也不是龍門公司的，
    是之前資金調度在使用的，是子○○安排的資金調度做的匯款
    動作」「資金來源是VBL公司，是甲○○跟我聯絡有這筆款項
    進來，之後要做什麼樣的處理，也是甲○○指示的，但我不記
    得他指示什麼，因為他指示我很多次，每筆款項做什麼用的
    ，我想不起來了」「有該筆匯款，該匯款是公司的會計小姐
    處理的，但不是我指示的，是甲○○指示會計小姐的，但沒有
    印象為何要匯出該筆款項」等語明確（見原審卷11第48頁反
    面、47、48、49頁反面）。　　
㈤龍門公司所屬OBU帳戶款項進出事宜，係完全按照子○○指示，業
    經亥○○證稱：「（問：甲○○是何人，為何可以指示你或你的
    會計小姐處理相關資金事宜？）甲○○是樂陞公司的財務人員
    ，階級蠻高的，他的指示應該都是子○○直接的指示。」「（
    問：你如何得知甲○○有受到子○○的授權，而不是自作主張亂
    做資金調度？）這個我沒有辦法知道甲○○是不是自作主張，
    但一直以來都是這樣的模式在處理。」「（上開龍門公司玉
    山銀行OBU帳戶的存摺、印章、提款卡等可實際使用帳戶之
    物品由何人保管？）我在104年8月離開龍門公司以後，就把
    相關的東西通通交給樂陞公司那邊的人保管，之前是龍門公
    司的會計小姐保管」等語（見原審卷11第51頁），亦核與甲○○於本院審理時所證稱，「（問：妳有無曾經幫子○○拿龍門
    公司的設立資金給亥○○去做公司設立的事情？）當時子○○會
    請我去通知亥○○他有沒有收到款項，但我不是很確定他這款
    項到底有什麼樣的作用。」「（問：妳是否知道龍門公司去
    買遊戲的資金來源是什麼？）應該是說前前後後子○○會請我
    去通知，但是我真的不知道這些錢到底是作什麼來源；我的
    部分確實都只有通知他而已；我不太確定是什麼時候知道VB
    L 這間公司，因為已經有點久了，後來應該是說VBL 公司是
    子○○他所稱學長丁○○的公司，後來比如說像龍門公司的資金
    ，那個時候子○○會請我轉交借款合約，上面公司就是VBL 公
    司的；應該是說他會同時給我借款合約，就是要給亥○○確認
    ，我轉交時候，我印象上面是寫VBL公司等語大致相符（見
    本院卷㈤98至104頁）。可見不僅是前開三款遊戲相關的匯款
    ，其他有關於龍門公司銀行帳戶相關資金進出，實際上都是
    依據樂陞公司之甲○○指示依據子○○要求進行，直到亥○○離開
    龍門公司後，亦將龍門公司之銀行帳戶資料交給樂陞公司人
    員保管。至於甲○○雖於本院審理時證稱亥○○並未於「104」
    年年底將OBU金鑰交付伊保管等語（見本院卷㈤第102頁），
    然此與亥○○所稱「東西通通交給樂陞公司那邊的人保管」，
    而未指明特定對象之證詞內容並未矛盾，亦不因此或因癸○○
    否認自亥○○處取得帳戶（見本院卷㈤第114頁），即認龍門公
    司非子○○所實質控制。是龍門公司所屬OBU帳戶款項進出事
    宜，係完全按照子○○指示，亦可認定。　
㈥惟上開「海盜戰記」、「WOM」、「Fantasy Lore」三款遊戲雖
    是由子○○要求龍門公司簽約，然龍門公司確有購買該等遊戲
    ，然依據VBL公司資金流向可證明子○○為龍門公司購買系爭
    遊戲交易之實際出資人等情，除據本院前揭認定VBL公司資
    金為子○○所實際支配外，另據戊○○證稱：「（問：你當時為
    何要回答說「這些交易確實是子○○所主導的」？）因為我知
    道當時同步推公司買股票的錢都匯到VBL 公司，所以我知道
    子○○在VBL 公司是有影響力的，這個資金又是來自於VBL 公
    司，我當然就會聯想背後應該都是子○○在一手處理這些事情
    」、「我之前就有提到過，當時子○○有說他有支助亥○○這個
    團隊，且他要買FANTSY LORE 這個遊戲的金額又不小，所以
    我覺得他不見得有那麼多錢可以買這個遊戲。」（見本院卷
    ㈤第210至212頁），至於戊○○雖於同日審理時表示「龍門公
    司是子○○控制」一情，是其依據感覺及推測云云，然戊○○既
    身為樂陞公司財務長，對於樂陞公司對外交易及相關財務運
    作即有高度參與，前揭所述係依憑VBL公司資金流向及其實
    際經驗，經提示相關卷證資料歸納所得，自與一般憑空臆測
    之情有別，尚非不能採信；此外，癸○○並證稱：因為我是樂
    陞公司對主管機關聯繫的窗口，主管機關會不定期需要瞭解
    樂陞公司營收來源裡面的結構成本是什麼，所以我需要去彙
    整這些資料，因為這樣的緣故知道有龍門公司這樣一家的公
    司跟樂陞公司有交易關係；「【問：（提示105 年度偵字第
    24416 號卷20第150 頁至第159 頁、第243 頁反面至第247 
    頁、第247 頁反面至第251 頁並告以要旨）資產轉讓契約書
    ，甲方是樂陞公司，乙方是龍門公司，甲方都是樂陞公司？
    】如果這樣簽約，主體就是龍門公司跟樂陞公司簽。」、「
    （問：龍門公司付錢是要付給誰？）付給樂陞公司。」等語
    （見本院卷㈤第111至116頁）。是縱使亥○○於上開合約簽立
    之前，完全未評估、測試過「WOM」及「海盜戰記」遊戲，
    雖僅有簡單測試過「Fantasy Lore」遊戲（見原審卷11第47
    、48頁反面、49、50、54、58頁、56頁反面），亦不妨礙此
    交易契約存在之事實。&
nbsp; ㈦子○○在匯款充作購買前開三款遊戲之金流完成後復將所
    匯款項匯回，作為購買同步公司股權之保證金的一部分，匯
    款予同步公司，惟嗣後同步公司有再將款項匯還給子○○實質
    掌控之VBL公司之事實，亦經戊○○證稱：資金有進到樂陞集
    團，跟一般沒有金流的美化財報不完全一樣，雖然在那一段
    時間，樂陞公司為了收購同步股權的交易，付出保證金約1,
    200萬美金給熊俊，時間也大約在104年1月到5月間，而熊俊
    也把收到的款項再匯款到VBL，同步公司匯款到VBL後會通知
    我，我再向子○○報告，如果款項沒有匯入，子○○會要我去催
    款；我可以確定在104年1月到5月間，樂陞公司付給同步的
    熊俊1,200萬美金，都有匯入VBL公司；「Fantacy Lore」款
    項也是VBL匯款給龍門，龍門匯款給啟陞公司等語明確（見B
    20卷第167頁反面、168頁）。&
nbsp; ㈧亥○○雖表示龍門公司為紙上公司，並未有實際經營業務
    之，上開各款遊戲實際上沒有依合約進行技術交接，並證稱
    ，沒有根據合約進行技術交接；龍門公司在這個案子上，沒
    有收到過程式的源代碼與任何的人員做交接，龍門公司更沒
    有人力去做這樣的事情云云。然查：　
⒈丑○已於本院審理時證稱：伊曾經擔任樂陞公司的總經理，樂陞
    公司的遊戲開發進度、開發狀況、後續遊戲銷售的情形；有
    印象有一款遊戲叫做SGAME海盜戰記、Fantasy Lore遊戲這
    兩款遊戲；SGAME 海盜戰記是受大陸騰訊公司委託研發，這
    款遊戲我印象中是因應一部電影，叫做太極的這部電影，一
    起做的，那部電影製作成本也是蠻高的，有梁家輝、ANGELA
    BABY這種卡司等級的，所以是跟那部電影一起聯名做的遊戲
    ；Fantasy Lore遊戲是日本的GREE這間公司研發，開發成本
    由GREE公司來負擔；這款我有印象，因為在跟對方談的過程
    ，我去日本好幾趟，我記得這款應該是超過300萬元美金的
    製作費；GREE公司在我印象中好像是在2014年，他們整個集
    團有個策略性的改變，這個策略性改變就是把全球所有，他
    們自己不運營遊戲，變成持股、持有權利，所以變成好像一
    個控股公司，因為他們本來專業在做手遊，他們就不去運營
    這一塊了，現在我們在日本看GREE公司的遊戲也是比較少，
    包含我們都在內，他們就不運營了，不運營的時候，等於是
    權利又回到我們這邊來了；樂陞公司把這兩款遊戲賣掉，對
    於樂陞公司來講前面的這些開發成本應該都回收；授權的話
    ，一般會有兩段，第一段是有一個授權金，對方付給我們取
    得運營這款遊戲的權利，但是後面就要看市場營運的狀況，
    然後再來做扣除成本之後的利潤分配；賣斷的話，基本上是
    一次性我們授權給對方，當下的版本給到對方之後，基本上
    就完成了當次我們交付的義務；「【問：（請求提示B20 卷
    105 偵24416 卷20第243 頁反面至第247頁樂陞科技股份有
    限公司103 年12月1 日與龍門有限公司簽立之SGAME 海盜戰
    記資產轉讓契約、第150 頁至第159 頁FANTASY LORE補充協
    議書並告以要旨）這2 份協議，一份是針對FANTASY LORE，
    一份是針對海盜戰記，它分別買賣的方式，一個是用買斷式
    的授權，一個是直接就資產轉讓，請問這兩種交易方式，對
    樂陞公司來說，有什麼差異？】對我研發業務這邊來說，都
    是就交付了、權利移交了；在法律原則上就不再負責處理這
    遊戲後續的一些修改；FANTASY LORE、海盜戰記SGAME都有
    交付，名字我記得，當時FL是丁逸塵，交付是由當時的商務
    陳世穎跟對方的窗口對接的並有驗收單；「問：（請求提示
    B20 卷105 偵24416 卷20第225 頁104 年4 月25日FANTASY 
    LORE版本交付驗收單並告以要旨，請看這張驗收單，是否就
    是你剛剛回答的那張驗收單？）是」；齊民公司函卷二第30
    5 頁電子郵件收件人叫IANTING即丁逸塵，郵件裡面的亥○○
    ，是龍門公司的亥○○；亥○○當時是葫蘆公司，具體他最後好
    像是用龍門公司來簽的；基本上不用評估這營運商後續有沒
    有這款遊戲的能力、其資歷如何；方才所提到的這三款遊戲
    包括SGAME 、FL、WOM，這三款遊戲的價格，我大概知道價
    錢好像是200 多萬美金，以我當時開發一款成本就300 多萬
    美金的價錢，我是覺得還可以；FL我記得是300 多萬美元，
    我記得當時是3 億日幣，對我們來說，我們成本已經回收了
    ，如果有人願意不管是授權還是買斷，對我來講，最後還是
    賣斷是比較好，我就可以盡快把成本給回收回來等語（見本
    院卷㈤第63至87頁），而與卷附FANTASY LORE版本交付驗收
    單、資產轉讓契約、補充協議書等件大致相符（見B20 卷第
    150 頁至第159 頁、第243 頁反面至第247頁、第225 頁）
    ，是此部分丑○證述應可認為真實。　
⒉依庚○○手機Wechat對話頁底編號3553，庚○○（Peter）於104年1
    月24日傳送訊息予子○○（Aaron），稱：昨天同步已匯款300
    萬至VBL，子○○即回覆稱：收到等語，有前開對話紀錄在卷
    可憑（見B15卷第36頁），亦足佐證戊○○所證關於上開金流
    情形。此外，復有合作金庫匯出匯款交易憑證（見B7卷第11
    頁）、樂陞公司轉帳傳票、預支款申請單、合約審查申請單
    、保證金補充協議、樂陞公司合作金庫0000000000000號帳
    戶明細、合作金庫銀行匯出匯款申請書（見原審卷8第146至
    147、149至157、159頁）、合作金庫匯出匯款交易憑證（見
    B7卷第12頁）、樂陞公司轉帳傳票、付款憑單、合約審查申
    請單、保證金補充協議二、樂陞公司合作金庫000000000000
    0帳戶明細、合作金庫銀行匯出匯款申請書（見原審卷8第16
    1至162、164至172頁）、樂陞公司轉帳傳票、付款憑單、一
    般報告呈核單、啟陞公司轉帳傳票、報告呈核單、付款憑單
    、合作金庫銀行匯出匯款交易憑證、匯出匯款申請書在卷可
    憑（見B20卷第208至210、216至221頁）。　　
⒊此外，經本院前審於107年8月31日函詢安永聯合會計師事務所
    ，關於上述樂陞公司將「Sgame」（海盜戰記）、「Weapo-n
    s of Mythology」（WOM）遊戲權利出售予龍門公司，是否
    為不實交易行為？經該事務所於同年9月5日函復稱：依會計
    師所査得之證據，並未發現該2款遊戲權利交易行為有不實
    情事；另於說明五、1、對於Sgame：本會計師曾執行下列查
    核程序驗證交易之存在或發生（1）檢視Sgame轉讓合約（2
    ）檢視龍門公司董事及股東民冊（3）檢視第三方會計師獨
    立出具之處分價格合理性意見書；說明五、2對於WOM：本會
    計師曾執行下列查核程序驗證交易之存在或發生（1）檢視W
    OM轉讓合約（2）驗證已由香港子公司代收出售款項等語（
    見本院前審卷九第152至158頁）；參以馬施云大華聯合會計
    師事務所107年8月9日函覆本院前審之内容：「經核至與龍
    門公司有關FL遊戲之合約、invoice、交付驗收單及匯款水
    單等憑證，認樂陞公司已符合認列收入之原則」（見本院前
    審卷㈦第375頁）。是依據前開回函內容，難認交易行為有不
    實情事，或有不符認列收入之原則之舉。　
⒋綜上，亥○○所稱龍門公司為紙上公司，並未有實際經營業務之
    ，上開各款遊戲實際上沒有依合約進行技術交接云云，自非
    可採，上開「海盜戰記」、「WOM」、「Fantasy Lore」三
    款遊戲雖是由子○○要求龍門公司簽約，然龍門公司確有購買
    該等遊戲，而為真實交易，並已符合認列收入之原則等節，
    亦可認定。　&
nbsp; ㈨本件雖未予揭露關係人交易，然不具重大性：　
⒈按證券交易法第20條第2項所稱不得有虛偽或隱匿情事之「內容
    」，係指某項資訊的表達或隱匿，對於一般理性投資人的投
    資決定，具有重要的影響者而言。目前學界及實務上通認，
    參諸同法第20條之1規定，暨依目的性解釋、體系解釋，及
    比較法之觀點，應以具備「重大性」為限。而重大性之判斷
    必須從資訊使用者之立場考量，藉由「量性指標」和「質性
    指標」進行全面性的綜合判斷，只要符合其中之一，即屬重
    大而應揭露，並不需要兩者兼具，俾發揮「質性指標」補漏
    網的功能，避免行為人利用「量性指標」、形式篩檢，而為
    實質脫法規避行為，以維護證券市場之誠信。而此「重大性
    」原則之判斷標準，除依法規命令所定明之「量性指標」（
    如證券交易法施行細則第6條第1項第1款之「應重編財務報
    告」門檻等）外，尚應參考美國證券交易委員會發布之「第
    99號幕僚會計公告」所列舉之不實陳述是否掩飾收益或其他
    趨勢、使損失變成收益（或收益變成損失）、影響發行人遵
    守法令之規範、貸款契約或其他契約上之要求、增加管理階
    層的薪酬、涉及隱藏不法交易等因素，而演繹出之「質性指
    標」，加以綜合研判（最高法院108年度台上字第4354號判
    決意旨參照）。次按證券交易法第20條第2 項、第171 條第
    1 項第1 款之財務報告申報公告不實罪，目前學界及實務上
    認為應以具備「重大性」為限，亦即應以相關資訊之主要內
    容或重大事項之虛偽或隱匿，足以生損害於（理性）投資人
    為限，否則將與同法第178 條第1 項第4 款之行政責任無從
    區分，亦與上開罪名之規範目的及刑法謙抑原則有違，業如
    前述。而關係人交易揭露之目的並非在嚇阻關係人交易之發
    生，而是在於充分揭露關係人交易之條件以避免關係人間利
    用非常規交易進行利益輸送，關係人交易之所以具有可非難
    行與違法性，在於關係人間利用非常規之重大交易進行利益
    輸送，而使現行法對於提高財務報告於資訊透明度之及時性
    、真實性、公平性與完整性以建立成熟資本市場機能形同虛
    設。從而，倘若企業與關係人間非重大之交易事項，縱有未
    揭露之情形，祇需調整更正財務報告或依法科以行政罰鍰為
    已足，而無科以刑法之必要（最高法院99年度台上字第8068
    號判決意旨參照）。　
⒉就量性指標部分：樂陞公司人員於編製、申報及公告103及102
    年度合併財務報告時，將上述「Sgame遊戲」（海盜戰記）
    之交易事項與結果載入財務報告內，記載樂陞公司個體財務
    報告之綜合損益表「其他利益及損失」2,658,902元（見B22
    卷第53頁反面、83頁；B20卷20第241頁）；樂陞公司人員於
    編製上開103、102年合併財務報告時，亦將「WOM遊戲」之
    交易事項與結果記載入該財務報告內，記載樂陞公司個體財
    務報告之綜合損益表「其他利益及損失」8,895,081元（見B
    22卷第53頁反面、83頁；B20卷第241頁)。合計樂陞公司103
    年度個體財務報告之綜合損益表「其他利益及損失」科目共
    計11,553,983元，佔103年度「其他利益及損失」65,881千
    元之17.53%（見B22卷第53頁反面)。樂陞公司於103、102年
    度之合併財務報告中，以「實現前年度北京樂陞公司與蘇州
    樂陞公司出售Sgame予香港啟陞公司之利益，以及前年度香
    港啟陞公司出售Sgame予樂陞公司之利益」為由，一併認列
    此部分之投資收益，故合計共認列處分無形資產收益為41,0
    27,141元（見B22卷第36頁反面、原審卷22第44頁反面）。
    樂陞公司財會人員於編製、申報及公告104及103年度合併財
    務報告時，將上述「Fantasy Lore遊戲」之交易事項與結果
    記載入財務報告內，記載樂陞公司104年度個體財務報告綜
    合損益表「營業收入」科目共計74,472千元，佔當年度「營
    業收入」677,520千元之10.99%（見B21卷第254頁反面；B20
    卷第222頁)。是參照證券發行人財務報告編製準則第17條第
    1款第7目之規定，樂陞公司人員於編製、申報及公告102至1
    04年度合併財務報告時，將上述「海盜戰記」、「WOM」、
    「Fantasy Lore」「Sgame遊戲」（海盜戰記）之交易事項
    與結果載入財務報告內，或認列此部分之投資收益既屬真實
    ，除未達1億元或實收資本額20％之門檻，亦即判斷重大性之
    量性標準外，亦無虛增營收情形。　
⒊就質性指標部分：審計準則公報第67號第48條規定，關係人涉
    及非正常營運之重大交易時，可能藉由作為交易之一方而直
    接影響，或藉由中介者而間接影響交易，該等影響可能顯示
    存在舞弊風險因子，而依證券發行人財務報告編製準則第18
    條規定，發行人應依國際會計準則第24號規定，充分揭露關
    係人交易資訊。惟關係人交易揭露之目的並非在嚇阻關係人
    交易之發生，而是在於充分揭露關係人交易之條件以避免關
    係人間利用非常規交易進行利益輸送；關係人交易之所以具
    有可非難性與違法性，在於關係人間利用非常規之重大交易
    進行利益輸送，而使現行法對於提高財務報告於資訊透明度
    之及時性、真實性、公平性與完整性以建立成熟資本市場機
    能形同虛設。從而，該關係人交易如未隱藏不法行為（例如
    ：非常規交易、掏空公司資產等）或掩飾公司收益狀況，在
    質性指標上，應解為不足以影響理性投資人之投資判斷，即
    不具備重大性。本件前開遊戲之出售目的既使樂陞公司受有
    利益，出售價格亦符合樂陞公司利益，亦經丑○證述明確，
    且經安永聯合會計師事務所、大華聯合會計師事務所函覆符
    合會計認列原則，而無不實交易，尚無故意以掩飾關係人交
    易之非法手段，掩飾公司之實際營收趨勢、營運狀況、資產
    負債狀況，則子○○雖未予揭露屬關係人交易，仍不具備重大
    性之質性指標，亦可認定。四
、綜上所述，本案並無證據證明子○○有起訴事實八所述之財報不
    實犯行，樂陞公司與關係人龍門公司間交易既無不實，亦非
    重大之交易事項，且無證據證明違反營業常規，此部分核屬
    犯罪不能證明，依法應為無罪諭知。　　　丙
、有罪部分本院之判決：壹
、原審有罪判決不當，應撤銷改判有罪【即原判決論罪科刑對照
    表一子○○編號1至5、7至9；表二丁○○編號1、2；表三戊○○編
    號1；表四庚○○部分】一
、原判決就犯罪事實壹至伍部分認定子○○罪證明確；認定丁○○就
    犯罪事實壹之一、二部分、戊○○就犯罪事實壹之五部分及庚○○就犯罪事實伍部分均罪證明確，而予論罪科刑，固非無見
    。惟查：　
㈠私募股票受不得於3年內移轉之限制，股東權益與一般普通股票
    不同，上櫃公司辦理私募之定價折價比率，係依上櫃公司審
    酌個案狀況而定，各有不同，非必以時價定之。本案私募股
    價約相當於市價八成多，並未低於公開發行公司辦理私募有
    價證券應注意事項所謂「低於參考價格8成」之標準，佐以
    子○○於移轉Mega Cloud等給熊俊時之私募股權定價大約為普
    通股的79.75%（私募股95.7元；普通股120元）來看，並無
    證據證明本件私募之定價如非以策略性投資人應募，而改以
    公司內部人應募或採現金增資公開募集新股之方式募集，約
    存在2成的價差。原判決以私募之定價以時價為原則，因而
    認定子○○、丁○○、戊○○上開犯罪事實壹有罪部分均造成樂陞
    公司有上開價差之損害（超過500萬元）及各因此圖得8325
    萬、7515萬、5876萬9000、1億3仟56萬、3億8661萬元所得
    ，因而變更檢察官所起訴之法條為證券交易法第171條第1項
    第3款或同條款第2項之罪，容有誤會；另原判決認定私募申
    報公告部分不構成證券交易法第20條第2項、第171條第1項
    第1款之罪，亦有未當；又丁○○就犯罪事實壹一、二僅為幫
    助犯，且應依刑法第31條第1項論以幫助共犯；而丁○○、戊○○上開犯罪事實壹有罪部分均無犯罪所得，並均於偵審自白
    ，應適用證券交易法第171條第5項減刑規定；　
㈡犯罪事實貳部分子○○、王佶、樫埜由昭等人所為公開收購虛偽
    行為內容，係為隱匿「百尺竿頭公司進行公開收購樂陞公司
    之資金雖為王佶所預定出資，然王佶並未實際簽署公司債合
    約，樫埜由昭則僅係百尺竿頭公司名義負責人，亦無從支付
    億豪投資公司預定投資百尺竿頭公司48億6,400萬元之增資
    款，有資金未到位之重大風險」，而公開收購著重於發動後
    不得任意停止及公開收購條件不得為不利於應賣人之變更，
    因此資金能否確實到位始為公開收購之重要資訊。是公開收
    購著重在於收購資金可否確實給付，至於有無以「日資為名
    、陸資為實」則非使人陷於錯誤內容；另108年4月17日修正
    公布之證券交易法第179 條規定：「法人及外國公司違反本
    法之規定者，除第177條之1及前條規定外，依本章各條之規
    定處罰其為行為之負責人。」本件子○○、樫埜由昭、寅○○、
    王佶共同以百尺竿頭公司為收購人，自應以百尺竿頭公司為
    行為主體，子○○雖未具有百尺竿頭公司負責人之身分，惟與
    具有身分關係之百尺竿頭公司名義負責人樫埜由昭共同犯罪
    ，應依刑法第31條第1項規定論以共犯，論以證券交易法第1
    79 條、第171條第1項第1款之罪；此外，本件並無證據證明
    丙○○知悉樫埜由昭僅係百尺竿頭及其母公司億豪投資及億豪
    控股公司之名義負責人，實際上億豪投資及億豪控股公司公
    司之實際負責人為王佶等節，亦如前述，原判決認定子○○與
    丙○○共同犯證券詐偽犯行，亦有誤會。又證券交易法第180
    條之1規定「犯本章之罪所科罰金達新臺幣五千萬元以上而
    無力完納者，易服勞役期間為二年以下，其折算標準以罰金
    總額與二年之日數比例折算；犯本章之罪所科罰金達新臺幣
    一億元以上而無力完納者，易服勞役期間為三年以下，其折
    算標準以罰金總額與三年之日數比例折算」，原判決依刑法
    之規定諭知以罰金總額與一年之日數比例折算之易服勞役之
    折算標準，於法亦有未合。　
㈢犯罪事實叁、肆部分，子○○於本院審理時已坦承此部分犯行，
    此部分犯罪後態度已有變更，而為原審所未及審酌；另證券
    交易法第171條第7項業於107年1月31日修正公布，亦即沒收
    之規定已有修正。原判決未依修正後之規定辨明是否有得請
    求損害賠償之證券投資人存在即逕依刑法第38之1條第1項諭
    知沒收犯罪所得，亦有未洽；另就犯罪所得計算方式亦有違
    誤，應予撤銷。　
㈣犯罪事實伍部分，丁○○是在350萬元之款項匯入新基公司帳戶之
    後始知悉該款項是「過水」用的，因而起意參與犯行，業經
    丁○○證述明確。原判決認定丁○○在樂陞公司匯款前即基於與
    發行公司負責人共同於帳簿、傳票為虛偽記載之犯意共同虛
    偽記載帳簿及傳票，此部分之認定，並未依據證據；且本件
    侵占之構成要件行為除子○○、庚○○之匯出行為外，尚包含丁○○依指示匯出行為，且因丁○○已實施侵占之構成要件行為，
    縱基於幫助犯意為之，仍應構成業務侵占罪之共同正犯，原
    判決認定丁○○成立幫助業務侵占罪之犯意而為匯出行為，亦
    有未洽。再查此部分業務侵占之所得350萬元業經子○○與樂
    陞公司達成和解而有部分已返還樂陞公司，且於本院承認犯
    罪，原審判決未及審酌上情而於量刑中考量，同有未洽。　
㈤子○○就犯罪事實壹、貳、伍部分、庚○○就犯罪事實伍部分，仍
    執前詞否認犯罪，固無理由；檢察官上訴指摘原判決不應將
    私募部分之犯罪所得扣除成本，而應將子○○售出私募股權之
    價款全部計入，且犯證券交易法第171條第1項第1款之罪，
    應適用證券交易法第171條第7項之規定諭知沒收；指摘犯罪
    事實貳部分應認定王佶亦無公開收購之真意，亦即本件公開
    收購屬子○○、樫埜由昭、王佶、丙○○、寅○○虛構之收購案；
    以及子○○犯罪事實壹、貳、伍及丁○○犯罪事實壹之一、二；
    戊○○犯罪事實壹之五、庚○○事實伍之量刑均屬過輕，固均無
    理由（詳後項之說明），然原判決既有上開可議之處，即屬
    無可維持而應將此部分之論罪科刑、沒收以及子○○、丁○○及
    戊○○定應執行刑部分均撤銷；至於犯罪事實貳部分，公訴人
    上訴意旨主張私募公告為財務業務文件，及犯罪事實叄、肆
    之沒收（子○○部分），公訴人上訴主張原審判決就此部分認
    定應依刑法第38條之1規定諭知沒收，亦均有所違誤，則有
    理由，應予撤銷。二
、原審判決應撤銷，但上訴無理由之說明：&
nbsp; ㈠子○○、庚○○上訴主張無理由部分，均詳論罪科刑欄載。&
nbsp; ㈡查，就私募部分之犯罪所得之計算方式，本院固採認檢
    察官所指子○○出售私募股權所獲取之利益應予沒收之主張，
    然子○○就計算所得方式，業經論述如前，公訴人就沒收部分
    之主張其為取得私募股份所支付之款項（即犯罪成本），亦
    不應予以扣除，亦無理由。&
nbsp; ㈢檢察官上訴主張本件公開收購全屬虛構，與起訴書所載
    之事實不同。檢察官以公開收購案之股價偏離收購價、資金
    來源不明且以假資金證明搪塞、子○○主導公開收購、公司債
    合約不實、刻意訂定較難成就之應賣條件（散戶條款）、子
    ○○有維持股價之壓力，以及前開微信通話紀錄中王佶稱「錢
    不是我的」等語，認定本件公開收購本質上是虛假的，固非
    無見。然檢察官並未就其所謂本件公開收購股價偏離收購價
    乙節為說明並提出相當之證據，且查：①王佶確於105年5月
    間來台商議公開收購之事。②子○○於105年8月30日公開收購
    破局後與王佶之上開對話中談及公開收購之資金時，王佶並
    未否認有投資意願，並於向子○○解釋資金無法籌出時，質疑
    樂陞公司之業績、利潤是否真實呈現等語，有微信通話紀錄
    在卷可憑（見A32卷第108頁），可見王佶原有意投資樂陞公
    司，但因故縮手。③公開收購破局的結果，顯然不利於樂陞
    公司之聲譽及股價，子○○找來王佶投資樂陞公司，無非要激
    勵樂陞公司股價或維持股價於不墜，殊難想像子○○會去主導
    一個終會破局的假收購案件，造成自己及樂陞公司重大損失
    ；更何況要設計一個假的收購案件，找一個日本人樫埜由昭
    即可，何必因王佶的加入造成必須偽以王佶持有「公司債」
    的方式來申請投審會許可？檢察官以子○○有維持股價壓力為
    由認定子○○有意作假且刻意使公開收購難以成就，最終公開
    收購成就並非其意料之中為由，推認子○○自始虛構一個公開
    收購案件以便在股市中套利，純屬臆測而無積極證據足以證
    明，依罪證有疑，利歸被告之法理，本院認檢察官之上訴之
    前揭主張並無理由。　
㈣就犯罪事實伍部分，子○○、庚○○、丁○○所共同侵占樂陞公司之3
    50 萬元，其中321萬9,904元，既係用於支應庚○○購買股票
    之股款，是原審認全係子○○犯罪所得，而予以宣告沒收，亦
    有違誤。&
nbsp; ㈤量刑部分：按量刑屬事實審法院得依職權量定之事項，
    倘事實審法院已以行為人之行為責任為基礎，審酌刑法第57
    條各款所列之情狀，於法定本刑之範圍內酌予量刑，而無違
    反公平或比例原則之情事，自難以單一不利於行為人之量刑
    因子遽認其量刑有過輕之罪刑不相當情事，公訴人以子○○犯
    罪事實壹、貳、伍；丁○○犯罪事實壹之一、二；戊○○犯罪事
    實壹之五；及庚○○犯罪事實伍之量刑均屬過輕為由提起上訴
    ，亦無理由。三
、撤銷改判部分之量刑之審酌：　
㈠審酌子○○、庚○○、丁○○、戊○○均素行尚可，且有正當職業，子○○碩士學歷，曾任記者（見A2卷第6頁調查筆錄）、丁○○博士
    學歷（見B15卷第189頁）、庚○○碩士學歷（見B15卷第2頁）
    、戊○○碩士學歷（見A18卷第144頁）之智識程度，子○○於擔
    任上櫃公司董事長期間，貪圖私利而取得私募股票伺機牟利
    ，透過丁○○協助或與戊○○佯以策略性投資人之名義發動私募
    而取得為數非少之樂陞公司股票，復未據實申報公告，影響
    金融市場之秩序重大，並因而取得價差暴利；又利用樫埜由
    昭作為人頭，隱瞞「百尺竿頭公司進行公開收購樂陞公司之
    資金雖為王佶所預定出資，然王佶並未實際簽署公司債合約
    ，樫埜由昭則僅係百尺竿頭公司名義負責人，亦無從支付億
    豪投資公司預定投資百尺竿頭公司48億6,400萬元之增資款
    ，有資金未到位之重大風險」，使投資人陷於錯誤，誤信百
    尺竿頭公司資力充分，而能順利完成公開收購，致未能確實
    認識及評估上開公開收購案之資金未能到位之投資重大風險
    ，購入樂陞公司股票或參與應賣，嚴重破壞證券投資市場秩
    序；為履行其私下對庚○○之承諾，將樂陞公司財產視之為個
    人私物而侵占樂陞公司財產達350萬元，庚○○則配合進行相
    關資金撥用，情節非輕，惟子○○已返還350萬元；另子○○就
    犯罪事實叄、肆、伍部分，於本院審理時坦承犯行之犯後態
    度，就操縱股價、內線交易等行為，亦均已影響正常市場交
    易秩序，各次犯行均居於主導地位，無視公司治理及證券市
    場交易規範目的，丁○○、戊○○、庚○○均聽命於子○○指示，配
    合行事，涉案程度較為輕微，暨子○○、丁○○、戊○○及庚○○之
    犯罪動機、目的、手段暨其等之犯後態度等一切情狀，各量
    處子○○主文附表壹編號1至8之刑。並就編號6併科之罰金6千
    萬元，依證券交易法第180條之1之規定，諭知以罰金總額與
    2年之日數比例折算之易服勞役折算標準及依法諭知如附表
    壹編號1、2、4、5沒收欄所示之沒收；量處丁○○附表二編號
    1、2所示之刑及量處戊○○、庚○○如主文第肆、伍項所示之刑
    。末查：戊○○、庚○○均未曾受有期徒刑以上刑之宣告，有本
    院被告前案紀錄表在卷可憑，戊○○已坦承犯行；庚○○雖未坦
    承犯行，然庚○○均聽命於子○○指示，配合行事，涉案程度較
    為輕微，樂陞公司所損失350萬元部分，子○○亦已履行與樂
    陞公司和解契約，填補樂陞公司損失，庚○○、戊○○因一時失
    慮，致罹刑章，經此教訓，應已知警惕，而無再犯之虞，認
    其等所宣告之刑均以暫不執行為適當，爰併諭知緩刑4年，
    以啟自新，庚○○部分併附應於判決確定日起1年內，向國庫
    支付新臺幣50萬元之條件。　
㈡丁○○及其辯護人請求本案能與其所犯有罪確定部分一樣併給予
    緩刑之宣告云云。然按刑法第74條第1項規定：「受2年以下
    有期徒刑、拘役或罰金之宣告，而有下列情形之一，認以暫
    不執行為適當者，得宣告2年以上5年以下之緩刑，其期間自
    裁判確定之日起算：未曾因故意犯罪受有期徒刑以上刑之
    宣告者。前因故意犯罪受有期徒刑以上刑之宣告，執行完
    畢或赦免後，5年以內未曾因故意犯罪受有期徒刑以上刑之
    宣告者。」條文所稱「受有期徒刑以上刑之宣告」，係指宣
    告其刑的裁判確定而言。因此，在判決前已受有期徒刑以上
    刑之宣告確定者，即不合於緩刑條件。又前受有期徒刑之宣
    告確定，縱然係同時諭知緩刑，但如無刑法第76條所定失其
    刑之宣告效力之情形者，仍不得於後案宣告緩刑，亦無第74
    條第1項第2款之適用，最高法院108年度台上字第3934號判
    決意旨同此。丁○○前因操縱樂陞公司股價及本院前審判決犯
    罪事實伍丁○○有罪部分，經丁○○上訴最高法院後又撤回上訴
    ，業已確定，而應執行有期徒刑2年5月．緩刑5年，緩刑期間
    為107年12月22日至112年12月21日，有卷附判決書及本院被
    告前案紀錄表在卷可憑，是丁○○前既曾因故意犯罪而受有期
    徒刑以上刑之宣告且甫確定，其緩刑迄今顯然尚未期滿，是
    其所受刑之宣告並未失效，自不符合刑法第74條第1項第1款
    所定「未曾因故意犯罪受有期徒刑以上刑之宣告」之要件；
    又前案既在緩刑期間，即屬尚未執行完畢，且丁○○亦未受赦
    免，是亦與刑法第74條第1項第2款所定緩刑要件不合。是丁○○請求為緩刑之宣告，自無理由。貳
、定應執行刑部分：法院於酌定執行刑時，不得違反刑法第51條
    之規定，並應體察法律規範之目的，謹守法律內部性界限，
    以達刑罰經濟及恤刑之目的。宜注意刑罰邊際效應隨刑期而
    遞減及行為人所生痛苦程度隨刑期而遞增之情形，並考量行
    為人復歸社會之可能性，綜合考量行為人之人格及數罪侵害
    法益之異同、對侵害法益之加重效應及時間、空間之密接程
    度等各罪間之關係。審酌子○○就犯罪事實壹一至五所為、丁○○就犯罪事實壹一、二所為，罪質相同，時間上亦屬接近；
    另就子○○犯罪事實貳至伍部分，獨立性程度較高，然所侵害
    者均非不可回復之個人法益等情。爰各於所處之刑度界限內
    ，就子○○與丁○○撤銷改判所處之刑，各定應執行刑主文第貳
    、參項所示，並就子○○併科罰金刑諭知以罰金總額與2年之
    日數比例折算之折算標準。另而本件係判處丁○○應執行有期
    徒刑8月部分，雖不可易科罰金，然依刑法第41條第3項、第
    8項規定，可聲請易服勞動服務，附此敘明。參
、沒收部分：<
span ref="style" style="display: inline;">一、犯罪事實壹
    一、二、四、五部分：　
㈠本院認被告子○○就犯罪事實壹之一、二、四、五分別因處分私
    募股權而有所得，分別為412,378,300元、213,300,000元、
    125,800,000元、459,900,000元，雖均逾新臺幣1 億元，惟
    此部分所得係因背信未遂取得私募股票後再行處分所得，與
    所犯證券交易法第171 條第 1 項第1 款之財務業務文件內
    容不實罪間並無因果關聯，亦非無控制權之戊○○、丁○○所得
    預見已如前述，自應回歸刑法沒收規定，無從依據同法第17
    1條第7項諭知沒收。是就犯罪事實壹之一、二、四、五所示
    ，子○○因處分私募股權而有所得，分別為412,378,300元、2
    13,300,000元、125,800,000元、459,900,000元部分，應依
    刑法第38條之1第2、3項規定諭知沒收，並於全部或一部不
    能沒收或不宜執行沒收時，追徵其價額。至於依卷內資料所
    示，被害人己○○於108年10月2日固與被告子○○進行和解，和
    解金額為120,000元，有臺灣臺北地方法院108年度北金簡字
    第6號民事撤回起訴狀、一之鄉提貨券、齊民股份有限公司1
    09年6月24日109齊總（函）字第001號函等為憑（本院卷㈡第
    387至395頁），惟此部分係因TP還原交易、財報不實部分達
    成和解，核與前揭犯罪事實無涉，是上述被害人已向子○○取
    得賠償金額，尚非屬合法發還被害人之金額，不應予扣除，
    附此敘明。二
、犯罪事實參、肆部分：　
㈠證券交易法第171條第7項嗣於107年1月31日修正公布為：「犯
    第1項至第3項之罪，犯罪所得屬犯罪行為人或其以外之自然
    人、法人或非法人團體因刑法第38條之1第2項所列情形取得
    者，除應發還被害人、第三人或得請求損害賠償之人（下稱
    被害人等）外，沒收之」，並於同年2月2日生效。上揭證券
    交易法第171條第7項規定，既在刑法沒收新制生效之後始修
    正施行，依前述說明，本案操縱股價罪、內線交易罪之犯罪
    所得沒收，自應優先適用修正後即現行證券交易法第171條
    第7項；該新修正規定未予規範之沒收部分，例如：追徵、
    犯罪所得估算、過苛酌減條款等，則仍應回歸適用刑法沒收
    新制之相關規定（最高法院108年度台上字第3577號判決意
    旨參照）。　
㈡關於犯罪所得沒收、追徵之規定，刑法原採義務沒收主義，係
    為澈底剝奪行為人之犯罪所得，並讓權利人得就沒收、追徵
    之財產聲請發還或給付，以回復犯罪前之財產秩序，並以「
    實際合法發還」作為排除沒收或追徵之條件，基此，前揭證
    券交易法所設「應發還被害人等」之例外規定，自應從嚴為
    法律體系之目的性限縮解釋，以免適用之結果，有悖於刑事
    沒收新制之立法目的。從而，法院既已查明犯罪行為人之犯
    罪所得及已實際合法發還等應扣除之部分，不得僅因仍有應
    發還之被害人等，或被害人等及賠償數額尚屬欠明，即認無
    需為犯罪所得沒收、追徵之宣告，否則即難與刑法第38條之
    1所揭示之立法意旨相契合，更可能造成最為人所詬病之「
    國家既未宣告沒收，亦未發還被害人，反而由犯罪行為人保
    有犯罪所得」之荒謬情形出現。故為貫徹修正後證券交易法
    第171條第7項之立法目的，除確無應發還被害人等之情形，
    於扣除已實際發還不予沒收之部分後，就其餘額，應依上開
    條文所定「除應發還被害人、第三人或得請求損害賠償之人
    外」的附加條件方式，諭知沒收、追徵，以臻完備，並使被
    害人等於案件判決確定後，仍得向執行檢察官聲請發還或給
    付（最高法院108年度台上字第1725號判決意旨參照）。　
㈢子○○集團使用帳戶於104年6月1日至105年8月30日操縱樂陞公司
    股價因而獲取之犯罪所得為0元；子○○自實際知悉樂陞公司
    簽署公開收購備忘錄後，自105年5月16日至同年月31日取得
    樂陞股票，因而犯內線交易罪而獲取犯罪所得為6,937,974
    元。揆諸前揭說明，本案操縱股價罪、內線交易罪之犯罪所
    得6,937,974元（0+6,937,974=6,937,974），自應優先適用
    修正後即現行證券交易法第171條第7項、刑法第38條之1第2
    、3項規定，諭知除應發還被害人、第三人或得請求損害賠
    償之人外，沒收之，於全部或一部不能沒收或不宜執行沒收
    時，追徵其價額。三
、犯罪事實伍部分：　
㈠子○○侵占取得350萬元，係為支應庚○○私下約定股票回購給付，
    於102年2月25日自樂陞公司中國信託000000000000帳號，匯
    款3,500,000元至新基公司華泰銀行松德分行0000000000000
    帳號，業經子○○、庚○○、丁○○自承在卷，並有樂陞公司102
    年2月22日之預支款項申請單、102年2月23日轉帳傳票、102
    年2月25日轉帳傳票、102年2月25日匯款予新基公司之中國
    信託商業銀行傳真交易指示申請書、102年2月25日之中國信
    託商業銀行帳戶明細（帳號000000000000）、新基公司華泰
    銀行松德分行帳號0000000000000號帳戶歷史交易明細資料
    （B20卷第184反至186頁、B23卷第122至123反頁）。嗣後新
    基公司於102年3月1日將上述款項中之3,219,904元轉匯至酉
    ○○位於中國信託銀行000000000000號帳戶，用以作為買購買
    40張樂陞股票之交割價款，上述股票經出售後，已匯至庚○○
    帳戶，作為子○○允諾約定給庚○○報酬，而履行子○○所負擔債
    務，亦經本院認定如前。　
㈡是上述子○○侵占所得3,500,000元，既與樂陞公司於107年10月
    達成和解，業已返還樂陞公司350萬元（更名後為齊民股份
    有限公司），樂陞公司表示對子○○所涉刑案，不予追究，有
    和解協議書及匯出匯款憑證、本院電話紀錄1份、明細分類
    帳在卷可憑（見本院前審卷14第565、567頁、卷15第399頁
    ；本院卷㈢第9至13頁），此部分子○○實際返還被害人部分，
    就已充分達到排除不法利益並重新回復到合法財產秩序的立
    法目的，是依刑法第38條之1第5項規定，無庸再為沒收之諭
    知。四
、至於起訴書犯罪事實五㈦雖記載：百尺竿頭公司公告本件公開
    收購案不能履行後，樂陞公司股票當日開盤即以跌停價每股
    70.2元鎖死，成交量僅 892仟股，且連續7 日跌停，最低價
    下跌至每股35元。又因樂陞公司前述TP公司售回價款多次延
    宕無法收回，經櫃買中心公告改變交易方式等，股價亦持續
    下跌至10元左右，造成近2萬之應賣人之重大損失（至105年
    9月29日止，有1萬9,503 人向財團法人證券投資人及期貨交
    易人保護中心登記求償，其等之應賣股數為3,488萬6,450股
    ，占總應賣股數之95%，求償總金額為28億6,941萬514元）
    等語。惟此部分公開收購係終止進行，而未完成履行，子○○
    等人並無因此獲有犯罪所得，自非沒收事項所得處置，是就
    應賣人之損失部分，自應循證券交易法第20條第3項等規定
    ，依據民事訴訟程序請求救濟，附此敘明。丁
、無罪部分本院判決：原審有罪判決應撤銷改判無罪部分：原審
    法院就子○○、戊○○被訴非常規交易罪嫌、丙○○被訴及子○○被
    訴財報不實罪嫌（即原審判決論罪科刑對照表一編號6、10
    、11表五部分；即起訴書事實三部分、事實五丙○○部分、事
    實八部分）：公訴人起訴子○○、戊○○非常規交易罪部分、起
    訴丙○○部分及起訴子○○財報不實部分，均罪證不足，依法應
    為無罪諭知，原審法院未察，遽予論罪科刑，即有未當。子
    ○○、丙○○提起上訴，指摘原審判決諭知有罪不當，為有理由
    ，檢察官就戊○○部分提起上訴指摘量刑失當部分固無理由，
    但原判決既有上開可議之處，即屬無可維持而應撤銷改判，
    並均依法諭知無罪。據
上論斷，應依刑事訴訟法第369條第1項前段、第364條、第299條
第1項前段、第300條、第301條第1項，判決如主文。本
案經檢察官張友寧、郭瑜芳、林俊廷偵查起訴，檢察官陳淑雲到
庭執行職務。中
　　華　　民　　國　　111 　年　　11　　月　　10　　日&
nbsp;                 刑事第十庭  審判長法  官  林婷立&
nbsp;                                           本件因審判長　
　　　　　　　　                          法官林婷立於　
　　　　　　　　                          111年8月31日　
　　　　　　　　                          職務調動，不　
　　　　　　　　                          能親自簽名，　
　　　　　　　　                          由資深法官吳　
　　　　　　　　                          麗英依刑事訴　
　　　　　　　　                          訟法第51條第　
　　　　　　　　                          2項規定附記　
　　　　　　　　                          其事由。&
nbsp;                                   法  官  吳麗英&
nbsp;                                   法  官  呂煜仁以
上正本證明與原本無異。無
罪部分，被告子○○、戊○○、丙○○不得上訴。其
餘部分，如不服本判決，應於收受送達後20日內向本院提出上訴
書狀。其未敘述上訴之理由者，並得於提起上訴後20日內向本院
補提理由書(均須按他造當事人之人數附繕本)「切勿逕送上級法
院」。&
nbsp;                                   書記官  林穎慧中
　　華　　民　　國　　111 　年　　11　　月　　10　　日附
錄：本案論罪科刑法條全文中
華民國刑法第342條為
他人處理事務，意圖為自己或第三人不法之利益，或損害本人之
利益，而為違背其任務之行為，致生損害於本人之財產或其他利
益者，處5年以下有期徒刑、拘役或科或併科50萬元以下罰金。
前
項之未遂犯罰之。證
券交易法第20條有
價證券之募集、發行、私募或買賣，不得有虛偽、詐欺或其他足
致他人誤信之行為。發
行人依本法規定申報或公告之財務報告及財務業務文件，其內容
不得有虛偽或隱匿之情事。違
反第一項規定者，對於該有價證券之善意取得人或出賣人因而所
受之損害，應負賠償責任。委
託證券經紀商以行紀名義買入或賣出之人，視為前項之取得人或
出賣人。證
券交易法第155條對
於在證券交易所上市之有價證券，不得有下列各款之行為：一
、在集中交易市場委託買賣或申報買賣，業經成交而不履行交&
nbsp;   割，足以影響市場秩序。二
、（刪除）三
、意圖抬高或壓低集中交易市場某種有價證券之交易價格，與&
nbsp;   他人通謀，以約定價格於自己出售，或購買有價證券時
    ，使&
nbsp;   約定人同時為購買或出售之相對行為。四
、意圖抬高或壓低集中交易市場某種有價證券之交易價格，自&
nbsp;   行或以他人名義，對該有價證券，連續以高價買入或以
    低價&
nbsp;   賣出，而有影響市場價格或市場秩序之虞。五
、意圖造成集中交易市場某種有價證券交易活絡之表象，自行&
nbsp;   或以他人名義，連續委託買賣或申報買賣而相對成交。
    六
、意圖影響集中交易市場有價證券交易價格，而散布流言或不&
nbsp;   實資料。七
、直接或間接從事其他影響集中交易市場有價證券交易價格之&
nbsp;   操縱行為。前
項規定，於證券商營業處所買賣有價證券準用之。違
反前二項規定者，對於善意買入或賣出有價證券之人所受之損害
，應負賠償責任。第
20條第4項規定，於前項準用之。證
券交易法第157條之1下
列各款之人，實際知悉發行股票公司有重大影響其股票價格之消
息時，在該消息明確後，未公開前或公開後18小時內，不得對該
公司之上市或在證券商營業處所買賣之股票或其他具有股權性質
之有價證券，自行或以他人名義買入或賣出：一
、該公司之董事、監察人、經理人及依公司法第27條第1 項規&
nbsp;   定受指定代表行使職務之自然人。二
、持有該公司之股份超過百分之10之股東。三
、基於職業或控制關係獲悉消息之人。四
、喪失前3款身分後，未滿6個月者。五
、從前4款所列之人獲悉消息之人。前
項各款所定之人，實際知悉發行股票公司有重大影響其支付本息
能力之消息時，在該消息明確後，未公開前或公開後18小時內，
不得對該公司之上市或在證券商營業處所買賣之非股權性質之公
司債，自行或以他人名義賣出。違
反第1 項或前項規定者，對於當日善意從事相反買賣之人買入或
賣出該證券之價格，與消息公開後10個營業日收盤平均價格之差
額，負損害賠償責任；其情節重大者，法院得依善意從事相反買
賣之人之請求，將賠償額提高至3 倍；其情節輕微者，法院得減
輕賠償金額。第
1 項第5 款之人，對於前項損害賠償，應與第1 項第1 款至第4
 款提供消息之人，負連帶賠償責任。但第1 項第1 款至第4 款
提
供消息之人有正當理由相信消息已公開者，不負賠償責任。第1
 項所稱有重大影響其股票價格之消息，指涉及公司之財務、業
務
或該證券之市場供求、公開收購，其具體內容對其股票價格有重
大影響，或對正當投資人之投資決定有重要影響之消息；其範圍
及公開方式等相關事項之辦法，由主管機關定之。第
2 項所定有重大影響其支付本息能力之消息，其範圍及公開方式
等相關事項之辦法，由主管機關定之。第
22條之2 第3 項規定，於第1 項第1 款、第2 款，準用之；其於
身分喪失後未滿6 個月者，亦同。第20條第4 項規定，於第3項
從事相反買賣之人準用之。證
券交易法第171條有
下列情事之一者，處3 年以上10年以下有期徒刑，得併科新臺幣
1,000萬元以上2億元以下罰金：一
、違反第20條第1 項、第2 項、第155 條第1 項、第2 項、第&
nbsp;   157條之1第1項或第2項規定。二
、已依本法發行有價證券公司之董事、監察人、經理人或受僱&
nbsp;   人，以直接或間接方式，使公司為不利益之交易，且不
    合營&
nbsp;   業常規，致公司遭受重大損害。三
、已依本法發行有價證券公司之董事、監察人或經理人，意圖&
nbsp;   為自己或第三人之利益，而為違背其職務之行為或侵占
    公司&
nbsp;   資產，致公司遭受損害達新臺幣5百萬元。犯
前項之罪，其犯罪所得金額達新臺幣1 億元以上者，處7 年以上
有期徒刑，得併科新臺幣2,500 萬元以上5 億元以下罰金。有第
1 項第3 款之行為，致公司遭受損害未達新臺幣5 百萬元者，依
刑法第336條及第342條規定處罰。犯
前3 項之罪，於犯罪後自首，如有犯罪所得並自動繳交全部所得
財物者，減輕或免除其刑；並因而查獲其他正犯或共犯者，免除
其刑。犯第1 項至第3 項之罪，在偵查中自白，如有犯罪所得並
自動繳交全部所得財物者，減輕其刑；並因而查獲其他正犯或共
犯者，減輕其刑至二分之一。犯
第1 項或第2 項之罪，其犯罪所得利益超過罰金最高額時，得於
所得利益之範圍內加重罰金；如損及證券市場穩定者，加重其刑
至2分之1。犯
第1 項至第3 項之罪者，其因犯罪所得財物或財產上利益，除應
發還被害人、第三人或應負損害賠償金額者外，以屬於犯人者為
限，沒收之。如全部或一部不能沒收時，追徵其價額或以其財產
抵償之。違
反第165 條之1 或第165 條之2 準用第20條第1 項、第2 項、第
155 條第1 項、第2 項、第157 條之1 第1 項或第2 項規定者，
依第1 項第1 款及第2 項至前項規定處罰。第1 項第2 款、第3
 款及第2 項至第7 項規定，於外國公司之董事、監察人、經理
人
或受僱人適用之。證
券交易法第174條有
下列情事之一者，處1 年以上7 年以下有期徒刑，得併科新臺幣
2,000萬元以下罰金：一
、於依第30條、第44條第1 項至第3 項、第93條、第165 條之&
nbsp;   1或第165條之2準用第30條規定之申請事項為虛偽之記
    載。二
、對有價證券之行情或認募核准之重要事項為虛偽之記載而散&
nbsp;   布於眾。三
、發行人或其負責人、職員有第32條第1項之情事，而無同條第2
    項免責事由。四
、發行人、公開收購人或其關係人、證券商或其委託人、證券&
nbsp;   商同業公會、證券交易所或第18條所定之事業，對於主
    管機&
nbsp;   關命令提出之帳簿、表冊、文件或其他參考或報告資料
    之內&
nbsp;   容有虛偽之記載。五
、發行人、公開收購人、證券商、證券商同業公會、證券交易&
nbsp;   所或第18條所定之事業，於依法或主管機關基於法律所
    發布&
nbsp;   之命令規定之帳簿、表冊、傳票、財務報告或其他有關
    業務&
nbsp;   文件之內容有虛偽之記載。六
、於前款之財務報告上簽章之經理人或會計主管，為財務報告&
nbsp;   內容虛偽之記載。但經他人檢舉、主管機關或司法機關
    進行&
nbsp;   調查前，已提出更正意見並提供證據向主管機關報告者
    ，減&
nbsp;   輕或免除其刑。七
、就發行人或特定有價證券之交易，依據不實之資料，作投資&
nbsp;   上之判斷，而以報刊、文書、廣播、電影或其他方法表
    示之&
nbsp;   。八
、發行人之董事、經理人或受僱人違反法令、章程或逾越董事&
nbsp;   會授權之範圍，將公司資金貸與他人、或為他人以公司
    資產&
nbsp;   提供擔保、保證或為票據之背書，致公司遭受重大損害
    。九
、意圖妨礙主管機關檢查或司法機關調查，偽造、變造、湮滅&
nbsp;   、隱匿、掩飾工作底稿或有關紀錄、文件。有
下列情事之一者，處5 年以下有期徒刑，得科或併科新臺幣1,5
00萬元以下罰金：一
、律師對公司、外國公司有關證券募集、發行或買賣之契約、&
nbsp;   報告書或文件，出具虛偽或不實意見書。二
、會計師對公司、外國公司申報或公告之財務報告、文件或資&
nbsp;   料有重大虛偽不實或錯誤情事，未善盡查核責任而出具
    虛偽&
nbsp;   不實報告或意見；或會計師對於內容存有重大虛偽不實
    或錯&
nbsp;   誤情事之公司、外國公司之財務報告，未依有關法規規
    定、&
nbsp;   一般公認審計準則查核，致未予敘明。三
、違反第22條第1項至第3項規定。犯
前項之罪，如有嚴重影響股東權益或損及證券交易市場穩定者，
得加重其刑至二分之一。發
行人之職員、受僱人犯第1 項第6 款之罪，其犯罪情節輕微者，
得減輕其刑。主
管機關對於有第2 項第2 款情事之會計師，應予以停止執行簽證
工作之處分。外
國公司為發行人者，該外國公司或外國公司之董事、經理人、受
僱人、會計主管違反第1 項第2 款至第9 款規定，依第1 項及第
4 項規定處罰。違
反第165 條之1 或第165 條之2 準用第22條規定，依第2 項及第
3項規定處罰。證
券交易法第175條違
反第18條第1 項、第28條之2 第1 項、第43條第1 項、第43條之
1 第3 項、第43條之5 第2 項、第3 項、第43條之6 第1 項、第
44條第1 項至第3 項、第60條第1 項、第62條第1 項、第93條、
第96條至第98條、第116 條、第120 條或第160 條之規定者，處
2 年以下有期徒刑、拘役或科或併科新臺幣180 萬元以下罰金。
違
反第165 條之1 或第165 條之2 準用第43條第1 項、第43條之1
 第3 項、第43條之5 第2 項、第3 項規定，或違反第165 條之1
 準用第28條之2 第1 項、第43條之6 第1 項規定者，依前項規
定
處罰。違
反第43條之1 第2 項未經公告而為公開收購、第165 條之1 或第
165 條之2 準用第43條之1 第2 項未經公告而為公開收購者，依
第1 項規定處罰。證
券交易法第179條法
人違反本法之規定者，依本章各條之規定處罰其為行為之負責人
。外
國公司違反本法之規定者，依本章各條之規定處罰其為行為之負
責人。<
br>主
文附表壹（子○○部分）：<

br>主
文附表貳（丁○○部分）：<

br>卷
宗代碼一覽表<